Multichar_Symbols

! FLAG_DIACRITICS

! Flag diacritics are used for feature-setting and feature-unification operations. They represent long-distance constraints for dependencies within a word

! ---@FLAGTYPE.FEATURE.VALUE@

! FLAG_TYPES 

! [U] as [U]nification	Unifies paths that has the same FEATURE and VALUE:
! [P] as [P]ositive	Sets paths as [P]ositive for specified FEATURE and VALUE
! [R] as [R]equire	[R]equires paths set as [P]ositive for specified FEATURE and VALUE
! [D] as [D]isallow	[D]isallows paths marked [P]ositive with specified FEATURE and VALUE
! [N] as [N]egative	Sets paths as [N]egative for specified FEATURE and VALUE

!---------NOM-CONJ=INTERJ--------!

%<n%> 		! noun
%<pl%>		! plural
%<sg%>		! singular
%<1sg%>		! 1st person singular
%<2sg%>		! 2nd person singular 
%<3sg%>		! 3rd person singular
%<1pl%>		! 1st person plural
%<2pl%>		! 2nd person plural
%<3pl%>		! 3rd person plural

%<pro%>		! pronoun
%<indef%>	! indefinite
%<quesp%>	! question

%<adj%>		! adjective
%<adv%>		! adverb
%<num%>		! number
%<ord%>		! ordinal
%<card%>	! cardinal
%<prop%>	! proper noun
%<refl%>	! reflective

%<interj%>	! interjection
%<conj%> 	! conjunction
%<postp%>	! post-position
%<prep%>	! pre-position
%<neg%>		! negation
%<sub%>		! subordinator
%<disj%>	! disjunctive
%<rej%>

%<nom%>		! nominative
%<erg%>		! ergative
%<dat%>		! dative
%<abl%>		! ablative
%<all%>		! allative
%<gen%>		! genetive
%<inst%>	! instrumental

%<add%>		! additive

%{I%}		! archiphoneme for the alternation [i] to [e] after plural suffix -pe				

@P.LEPE.PRS@	! ---@[P]ositive.[LEPE]PluralSuffix.[PRS](Present)@	
@R.LEPE.PRS@	! ---@[R]equires.[LEPE]PluralSuffix.[PRS](Present)@

!---------NOM-CONJ=INTERJ--------!


!---------VERB--------!
%<v%> 		! verb

%<PV.affr%>	! preverb: affirmative
%<PV.recip%>	! preverb: reciprocal
%<PV.sptl%>	! preverb: spatial

@U.A.1@		! [1]st person [A]gent argument [U]nification for preverbal and postverbal person marking
@U.A.2@		! [2]nd person [A]gent argument [U]nification for preverbal and postverbal person marking
@U.A.3@		! [3]rd person [A]gent argument [U]nification for preverbal and postverbal person marking

@P.A.1@		! [P]ositive setting for [1]st person [A]gent argument
@P.A.2@		! [P]ositive setting for [2]nd person [A]gent argument
@P.A.3@		! [P]ositive setting for [3]rd person [A]gent argument

@D.A.1@		! [D]isallowing paths marked as [P]ositive with [1]st person [A]gent argument
@D.A.2@		! [D]isallowing paths marked as [P]ositive with [2]nd person [A]gent argument
@D.A.3@		! [D]isallowing paths marked as [P]ositive with [3]rd person [A]gent argument
@D.A.@		! [D]isallowing paths marked as [P]ositive with [A]gent argument

%<A1%>		! 1st person marker (Agent)
%<A2%>		! 2nd person marker (Agent)
%<A3%>		! 3rd person marker (Agent)

@U.S.1@		! [1]st person [S]ole argument [U]nification for preverbal and postverbal person marking	(behaves different than [A]gent argument)
@U.S.2@		! [2]nd person [S]ole argument [U]nification for preverbal and postverbal person marking
@U.S.3@		! [3]rd person [S]ole argument [U]nification for preverbal and postverbal person marking

@P.S.1@		! [P]ositive setting for [1]st person [S]ole argument
@P.S.2@		! [P]ositive setting for [2]nd person [S]ole argument
@P.S.3@		! [P]ositive setting for [3]rd person [S]ole argument

@D.S.1@		! [D]isallowing paths marked as [P]ositive with [1]st person [S]ole argument
@D.S.2@		! [D]isallowing paths marked as [P]ositive with [2]nd person [S]ole argument
@D.S.3@		! [D]isallowing paths marked as [P]ositive with [3]rd person [S]ole argument
@D.S.@		! [D]isallowing paths marked as [P]ositive with [S]ole argument

%<S1%>		! 1st person marker (Sole)
%<S2%>		! 2nd person marker (Sole)
%<S3%>		! 3rd person marker (Sole)

%<D-P1%>	! 1st person marker ([D]ative-marked object and/or [P]atient)
%<D-P2%>	! 2nd person marker ([D]ative-marked object and/or [P]atient)
%<D-P3%>	! 3rd person marker ([D]ative-marked object and/or [P]atient)

@P.D-P.1@	! [P]ositive setting for [1]st person [D]ative-marked object and/or [P]atient argument
@P.D-P.2@	! [P]ositive setting for [2]nd person [D]ative-marked object and/or [P]atient argument
@P.D-P.3@	! [P]ositive setting for [3]rd person [D]ative-marked object and/or [P]atient argument

@D.D-P.1@	! [D]isallowing paths marked as [P]ositive with [1]st person [D]ative-marked object and/or [P]atient argument
@D.D-P.2@	! [D]isallowing paths marked as [P]ositive with [2]nd person [D]ative-marked object and/or [P]atient argument
@D.D-P.3@	! [D]isallowing paths marked as [P]ositive with [3]rd person [D]ative-marked object and/or [P]atient argument
@D.D-P.@	! [D]isallowing paths marked as [P]ositive with [D]ative-marked object and/or [P]atient argument

@N.D-P.1@	! [N]egative setting for [1]st person [D]ative-marked object and/or [P]atient argument
@N.D-P.2@	! [N]egative setting for [2]nd person [D]ative-marked object and/or [P]atient argument
@N.D-P.3@	! [N]egative setting for [3]rd person [D]ative-marked object and/or [P]atient argument

%<appl%>	! applicativization
%<appl.prf%>	! applicativization: perfect
%<appl.loc%>	! applicativization: location
%<appl.goal%>	! applicativization: goal
%<appl.ben-mal%>! applicativization: benefactive/malefective

%<abl.inv%>	! inversion: ability and inversion

%<val%>		! valency-related vowel
%<refl%>	! reflexive
%<caus%>	! causative
%<caus.intr%>	! causative for intransitive
%<caus.tr%>	! causative for transitive
%<caus.doub%>	! double causative for intransitive
%<caus.perf%>	! causative for present perfect contructions
%<TS%>		! thematic suffix
%<TS.PERF%>	! thematic suffix for present perfect construction
%<TS.ABL%>	! thematic suffix for ability constructions

%<impf%>	! imperfective
%<sbjc%>	! subjunctive
%<aug%>		! augmentative
%<part%>	! partitive

%<PRS.3PL%>	! 3rd person plural & present tense marker
%<PST.3PL%>	! 3rd person plural & past tense marker

%<PRS.1SG%>	! 1st person & present tense marker 
%<PRS.2SG%>	! 2nd person & present tense marker
%<PRS.3SG%>	! 3rd person & present tense marker

%<PST.1SG%>	! 1st person & past tense marker
%<PST.2SG%>	! 2nd person & past tense marker
%<PST.3SG%>	! 3rd person & past tense marker

%<PRS.1%>	! 1st person & present tense marker 
%<PRS.2%>	! 2nd person & present tense marker
%<PRS.3%>	! 3rd person & present tense marker

%<PST.1%>	! 1st person & past tense marker
%<PST.2%>	! 2nd person & past tense marker
%<PST.3%>	! 3rd person & past tense marker

%<PST%>		! past tense marker (before unreal conditional marker if 3rd person is plural)

%<AUX.PST%>	! auxilary in past tense

%<ques%>	! question marker
%<add%>		! additive

!----- BELOW for later use if analyser is improved by including argument structure of the verb BELOW ------!
@N.ARG.INT@
@D.ARG.INT@
@P.ARG.TRA@
@N.ARG.TRA@
@D.ARG.TRA@
@R.ARG.TRA@

@N.VAL.ABS@
@P.VAL.PRS@
@N.VAL.PRS@

!----- ABOVE for later use if analyser is improved by including argument structure of the verb ABOVE ------!

@P.INT.SOLE@	! [P]ositive setting for [INT]ransitive verbs with [SOLE] arguments on person markers
@D.INT.SOLE@	! [D]isallowing paths marked as [P]ositive of person marker with [INT]ransitive verbs with [SOLE] arguments

!----- [P] setting can be used -----!
@U.RECIP.PRS@	! [U]nification for preverbs and valency related vowels marked as [PRS](present) with [RECIP]rocal information
@U.RECIP.ABS@	! [U]nification for preverbs and valency related vowels marked as [ABS](absent) with [RECIP]rocal information

@P.CAUS.PRS@	! [P]ositive setting for [CAUS]ative information as [PRS](present)
@N.CAUS.PRS@	! [N]egative setting for [CAUS]ative information as [PRS](present)
@R.CAUS.PRS@	! [R]equires paths set as [P]ositive for [CAUS]ative information as [PRS](present)

@P.MOOD.INVABL@	! [P]ositive setting for [INV]oluntary & [ABL](ability) [MOOD]
@R.MOOD.INVABL@	! [R]equires paths set as [INV]oluntary & [ABL](ability) [MOOD]
@N.MOOD.INVABL@	! [N]egative setting for [INV]oluntary & [ABL](ability) [MOOD]
@D.MOOD.INVABL@	! [D]isallowing paths marked as [P]ositive with [INV]oluntary & [ABL](ability) [MOOD]

@P.IMPASS.PRS@	! [P]ositive setting for [IM]personal [PASS]ive
@R.IMPASS.PRS@	! [R]equires paths set as [P]ositive for [IM]personal [PASS]ive
@N.IMPASS.PRS@	! [N]egative setting for [IM]personal [PASS]ive
@D.IMPASS.PRS@	! [D]isallowing paths marked as [P]ositive with [IM]personal [PASS]ive

@P.ANTICAUS.PRS@	! [P]ositive setting for [ANTICAUS]ative as [PRS](present)
@N.ANTICAUS.PRS@	! [N]egative setting for [ANTICAUS]ative as [PRS](present)

@P.ASP.PREPERF@	! [P]ositive setting for [PRE]sent [PERF]ect [ASP]ect
@N.ASP.PREPERF@	! [N]egative setting for [PRE]sent [PERF]ect [ASP]ect
@R.ASP.PREPERF@	! [R]equires paths set as [P]ositive for [PRE]sent [PERF]ect [ASP]ect

@P.PERF.MARKER@	! [P]ositive setting for present [PERF]ect [MARKER]
@D.PERF.MARKER@	! [D]isallowing paths marked as [P]ositive with present [PERF]ect [MARKER]
@N.PERF.MARKER@	! [N]egative setting for present [PERF]ect [MARKER]

@P.INVABL.PRS@	! [P]ositive setting for [INV]oluntary & [ABL](ability) as [PRS](present)
@D.INVABL.PRS@	! [D]isallowing paths marked as [P]ositive with [INV]oluntary & [ABL](ability) as [PRS](present)
@N.INVABL.PRS@	! [N]egative setting for [INV]oluntary & [ABL](ability) as [PRS](present)

@P.CAUSVAL.MARKER@	! [P]ositive setting for [CAUS]ative [MARKER]s as both [VAL]ency related vowel and [CAUS]ative suffix
@D.CAUSVAL.MARKER@	! [D]isallowing paths marked as [P]ositive with [CAUS]ative [MARKER]s as both [VAL]ency related vowel and [CAUS]ative suffix

@P.PERFSUF.MARKER@	! [P]ositive setting for present [PERF]ect [MARKER] (as and overt [SUF]fix)

@P.IMPF.PRS@	! [P]ositive setting for [IMPF](imperfective) as [PRS](present) (makes the path available for imperfective structures)

@P.TNS.PST@	! [P]ositive setting for [PST](past) [TNS](tense)
@D.TNS.PST@	! [D]isallowing paths marked as [P]ositive with [PST](past) [TNS](tense)

@P.TNS.PRS@	! [P]ositive setting for [PRS](present) [TNS](tense)
@R.TNS.PRS@	! [R]equires paths set as [P]ositive for [PRS](present) [TNS](tense)
@D.TNS.PRS@	! [D]isallowing paths marked as [P]ositive with [PRS](present) [TNS](tense)
@N.TNS.PRS@	! [N]egative setting for [PRS](present) [TNS](tense)

@P.MARKER.THM@	! [P]ositive setting for [THM](thematic) [MARKER]

@P.PLU.ABS@	! [P]ositive setting for [PLU]ral information [ABS]ence
@D.PLU.ABS@	! [D]isallowing paths marked as [P]ositive with [PLU]ral information [ABS]ence

@P.PLU.PRS@	! [P]ositive setting for [PLU]ral information [PRS](presence)

@P.COND.UNREAL@	! [P]ositive setting for [UNREAL] [COND]itional
@D.COND.UNREAL@	! [D]isallowing paths marked as [P]ositive with [UNREAL] [COND]itional

@P.PLU.3@	! [P]ositive setting for [3]rd person [PLU]ral suffix
@D.PLU.3@	! [D]isallowing paths marked as [P]ositive with [3]rd person [PLU]ral suffix

@P.MARKER.SUBJ@	! [P]ositive setting for [SUBJ]unctive [MARKER]
@N.MARKER.SUBJ@	! [N]egative setting for [SUBJ]unctive [MARKER]
@R.MARKER.SUBJ@	! [R]equires paths set as [P]ositive for [SUBJ]unctive [MARKER]

@P.UNREAL3.PRS@	! [P]ositive setting for [3]rd person marker [PRS](presence) if plural for [UNREAL] conditional structure
@D.UNREAL3.PRS@	! [D]isallowing paths marked as [P]ositive with [3]rd person marker [PRS](presence) if plural for [UNREAL] conditional structure

@P.THM.PRS@	! [P]ositive setting for [THM](thematic) suffix to be [PRS](present)
@D.THM.PRS@	! [D]isallowing paths marked as [P]ositive with [THM](thematic) suffix to be [PRS](present)
@N.THM.PRS@	! [N]egative setting for [THM](thematic) suffix to be [PRS](present)

@P.PART.PRS@	! [P]ositive setting for [PART]iciple construction to be [PRS](present)
@D.PART.PRS@	! [D]isallowing paths marked as [P]ositive with [PART]iciple construction to be [PRS](present)
@R.PART.PRS@	! [R]equires paths set as [P]ositive for [PART]iciple construction to be [PRS](present)

@P.SUPL.UR@	! [P]ositive setting for [SUPL]etion construction which takes [UR] thematic suffix
@D.SUPL.UR@	! [D]isallowing paths marked as [P]ositive with [SUPL]etion construction which takes [UR] thematic suffix

@P.SUPL.UM@	! [P]ositive setting for [SUPL]etion construction which takes [UM] thematic suffix
@D.SUPL.UM@	! [D]isallowing paths marked as [P]ositive with [SUPL]etion construction which takes [UM] thematic suffix

@P.PERSON.ABS@	! [P]ositive setting for [PERSON] information to be [ABS]ent
@D.PERSON.ABS@	! [D]isallowing paths marked as [P]ositive with [PERSON] information to be [ABS]ent

@P.PLU3.PRS@	! [P]ositive setting for [3]rd person [PLU]ral to be [PRS](present) (for conditional structure where person marking is noncontinuous)
@D.PLU3.PRS@	! [D]isallowing paths marked as [P]ositive with [3]rd person [PLU]ral to be [PRS](present) (for conditional structure where person marking is noncontinuous)

%{R%}		! archiphoneme [r] or 0
%{V%}		! archiphoneme [v] or 0
%{B%}		! archiphoneme [v], [b], [p], [m], [ṕ] or 0	(v-set person subject)
%{G%}		! archiphoneme [g], [k] or [k']		(m-set person object)

%{I%}		! archiphoneme [i] or [y]
%{I2%}		! archiphoneme [i] or [e]
%{A%}		! archiphoneme [a] or 0 
%{O%}		! archiphoneme [o] (before i, u and o), [v] (before a) or [e] (with person agrement prefix and valency pre-vowels) or 0
%{E%}		! archiphoneme [e] (before a, i, o and u) or 0
%{E2%}
%{S%}
%{M%}
%{N%}
%{A5%}
%{A4%}
%{A3%}
%{A3.2%}
%{O3.1%}
%{O3.2%}
%{O2.1%}
%{O2.2%}
%{O2.3%}
%{O2.4%}
%{O4%}
%{O5%}
%{R1%}
%{E1%}
%{SS%}

%>

!--------------NOM-CONJ-INTERJ----------------!

LEXICON Root

AffirmativePreverb;		! for verbs

Nouns;
Pronouns;
Adjectives;			! needs lexemes
Adverbs;			! needs lexemes
Numerals;			! after going over the corpus
Reflexives;
Interjections;
Quantifiers;
Coordination;
PostPosition;
PrePosition;
Negation;
Subordinator;
Adverbial;

LEXICON Subordinator

%<sub%>:na Negation;
%<sub%>:yado #;		! 2nd person
%<sub%>:mado #;		! 1st person

LEXICON Adverbial

%<adv%>mundes #;		! when
%<adv%>muḉe #;			! as soon as


LEXICON Plural

Case;
%<pl%>:%>pe Case;
@R.LEPE.PRS@%<pl%>:@R.LEPE.PRS@%>lepe Case;	! 'only with some nouns starting with 'a''
@R.LEPE.PRS@%<pl%>:@R.LEPE.PRS@%>epe Case;

LEXICON AdditiveNoun

#;
%<add%>:%>ti #;			! 'too' used as a suffix

LEXICON Case

AdditiveNoun;
%<nom%>: AdditiveNoun;		
%<erg%>:%>k AdditiveNoun;		
%<dat%>:%>s AdditiveNoun;
%<all%>:%>şe AdditiveNoun;		! 'direction'
%<abl%>:%>şen AdditiveNoun;		! 'source'
%<abl%>:%>şe AdditiveNoun;		! 'source'
%<abl%>:%>şa AdditiveNoun;		! 'source'
%<gen%>:%>şi AdditiveNoun;		! 'possessor'
%<inst%>:%>te AdditiveNoun;

LEXICON	Negation

#;
mot%<neg%>:mot #;
mo%<neg%>:mo #;
var%<neg%>:var #;		! also va!!!!!!!
vati%<neg%>:vati #;		! Sub;

LEXICON	Coordination			! change it to coordti

mara%<conj%>:mara #;
mecere%<conj%>:mecere #;
oťi%<conj%>:oťi #;

do%<conj%>:do #;
hem%<conj%>:hem AdditiveNoun;

ama%<conj%>:ama #;
varti%<conj%>:varti #;
habuçi%<conj%>:habuçi #;

vana%<disj%>:vana #;		! disjunc
ya%<disj%>:ya AdditiveNoun;

ne%<rej%>:ne AdditiveNoun;	! rej


LEXICON PrePosition

ṕi%<prep%>:ṕi #;			! oncesi, den once
na%<prep%>:na #;
muḉe%<prep%>:muḉe #;			!  den başka, - dan başka


LEXICON PostPosition

steri%<postp%>:steri AdditiveNoun;		! gibi
tere%<postp%>:tere AdditiveNoun;		! e tarafa/ e dogru
ǩale%<postp%>:ǩale AdditiveNoun;		! -a/ -e doğru
made%<postp%>:made AdditiveNoun;		!  den başka, - dan başka
morgvali%<postp%>:morgvali AdditiveNoun;	! boyunca
morkvali%<postp%>:morkvali AdditiveNoun;	! boyunca
şeni%<postp%>:şeni AdditiveNoun;		! icin
meťa%<postp%>:meťa AdditiveNoun;		! den başka
doni%<postp%>:doni AdditiveNoun;		! den başka
şeni%<postp%>:şeni AdditiveNoun;		! den başka		1 icin !!!!!!
şuǩuri%<postp%>:şuǩuri AdditiveNoun;		! kadar
şuǩale%<postp%>:şuǩale AdditiveNoun;		! kadar		! adverbial!!!!!
dixo%<postp%>:dixo AdditiveNoun;
doloxe%<postp%>:doloxe AdditiveNoun;
gale%<postp%>:gale AdditiveNoun;
jile%<postp%>:jile AdditiveNoun;
jin%<postp%>:jin AdditiveNoun;
ǩaṕulas%<postp%>%<dat%>:ǩaṕulas AdditiveNoun;
mele%<postp%>:mele AdditiveNoun;
melenǩale%<postp%>:melenǩale AdditiveNoun;
mole%<postp%>:mole AdditiveNoun;
oği%<postp%>:oği AdditiveNoun;
oğinde%<postp%>:oğinde AdditiveNoun;
oras%<postp%>%<dat%>:oras AdditiveNoun;
oşǩenda%<postp%>:oşǩenda AdditiveNoun;
sťeri%<postp%>:sťeri AdditiveNoun;
şǩala%<postp%>:şǩala AdditiveNoun;
tude%<postp%>:tude AdditiveNoun;
yaǩinis%<postp%>%<dat%>:yaǩinis AdditiveNoun;

LEXICON Number5

#;

LEXICON Number4

#;
%0:%>%0 Number5;
1:%>1 Number5;
2:%>2 Number5;
3:%>3 Number5;
4:%>4 Number5;
5:%>5 Number5;
6:%>6 Number5;
7:%>7 Number5;
8:%>8 Number5;
9:%>9 Number5;

LEXICON Number3

#;
%0:%>%0 Number4;
1:%>1 Number4;
2:%>2 Number4;
3:%>3 Number4;
4:%>4 Number4;
5:%>5 Number4;
6:%>6 Number4;
7:%>7 Number4;
8:%>8 Number4;
9:%>9 Number4;

LEXICON Number2

#;
%0:%>%0 Number3;
1:%>1 Number3;
2:%>2 Number3;
3:%>3 Number3;
4:%>4 Number3;
5:%>5 Number3;
6:%>6 Number3;
7:%>7 Number3;
8:%>8 Number3;
9:%>9 Number3;

LEXICON Number

#;
%0:%>%0 Number2;
1:%>1 Number2;
2:%>2 Number2;
3:%>3 Number2;
4:%>4 Number2;
5:%>5 Number2;
6:%>6 Number2;
7:%>7 Number2;
8:%>8 Number2;
9:%>9 Number2;

LEXICON Numerals

%<num%>%<card%>%0:%0 Number;
%<num%>%<card%>1:1 Number;
%<num%>%<card%>2:2 Number;
%<num%>%<card%>3:3 Number;
%<num%>%<card%>4:4 Number;
%<num%>%<card%>5:5 Number;
%<num%>%<card%>6:6 Number;
%<num%>%<card%>7:7 Number;
%<num%>%<card%>8:8 Number;
%<num%>%<card%>9:9 Number;

sufuri%<num%>%<card%>:sufuri Plural;		! 'zero'
ar%<num%>%<card%>:ar Plural;			! 'one'
jur%<num%>%<card%>:jur Plural;			! 'two'
sum%<num%>%<card%>:sum Plural;			! 'three'
sumi%<num%>%<card%>:sumi Plural;		! 'three'
otxo%<num%>%<card%>:otxo Plural;		! 'four'
xut%<num%>%<card%>:xut Plural;			! 'five'
xuti%<num%>%<card%>:xuti Plural;		! 'five'
aşi%<num%>%<card%>:aşi Plural;			! 'six'
şiǩit%<num%>%<card%>:şiǩit Plural;		! 'seven'
ovro%<num%>%<card%>:ovro Plural;		! 'eight'
orvo%<num%>%<card%>:orvo Plural;		! 'eight'
nçxoro%<num%>%<card%>:nçxoro Plural;		! 'nine'
vit%<num%>%<card%>:vit Plural;			! 'ten'
viti%<num%>%<card%>:viti Plural;		! 'ten'
viťoar%<num%>%<card%>:viťoar Plural;		! 'eleven'
eçi%<num%>%<card%>:eçi Plural;			! 'twenty'
eçidovit%<num%>%<card%>:eçidovit Plural;	! 'thirty'
jureneçi%<num%>%<card%>:jureneçi Plural;	! 'forthy'
jureneçidovit%<num%>%<card%>:jureneçidovit Plural;
sumeneçi%<num%>%<card%>:sumeneçi Plural;	! 'sixthy'
otxoneçi%<num%>%<card%>:otxoneçi Plural;	! 'eighty'
oşi%<num%>%<card%>:oşi Plural;			! 'hundred'
juşori%<num%>%<card%>:juşori Plural;		! 'two-hundred'
şiya%<num%>%<card%>:şiya Plural;		! 'thousand'
şilya%<num%>%<card%>:şilya Plural;		! 'thousand'
şilia%<num%>%<card%>:şilia Plural;		! 'thousand'
milyoni%<num%>%<card%>:milyoni Plural;		! 'million'
majurani%<num%>%<ord%>:majurani Plural;		! ordinal: ikinci
maoşani%<num%>%<ord%>:maoşani Plural;		! ordinals: yuzuncu
maotxani%<num%>%<ord%>:maotxani Plural;		! ordinals: dorduncu
maotxa%<num%>%<ord%>:maotxa Plural;		! ordinals: yuzuncu
maovrani%<num%>%<ord%>:maovrani Plural;		! ordinals: sekizinci
masumani%<num%>%<ord%>:masumani Plural;		! ordinals: ucuncu
maşkvitani%<num%>%<ord%>:maşkvitani Plural;	! ordinals: yedinci
maşkitani%<num%>%<ord%>:maşkitani Plural;	! ordinals: yedinci
maşkvita%<num%>%<ord%>:maşkvita Plural;		! ordinals: yedinci
maşkita%<num%>%<ord%>:maşkita Plural;		! ordinals: yedinci
mavitani%<num%>%<ord%>:mavitani Plural;		! ordinals: onuncu
mavita%<num%>%<ord%>:mavita Plural;		! ordinals: onuncu
maxutani%<num%>%<ord%>:maxutani Plural;		! ordinals: besinci
maxuta%<num%>%<ord%>:maxuta Plural;		! ordinals: besinci
maartani%<num%>%<ord%>:maxuta Plural;		! ordinals: birinci
maçxorani%<num%>%<ord%>:maçxorani Plural;	! ordinals: dokuzuncu
maçxovrani%<num%>%<ord%>:maçxovrani Plural;	! ordinals: dokuzuncu
maeçani%<num%>%<ord%>:maeçani Plural;		! ordinals: yirminci

LEXICON PersonalPronouns

ma%<pro%>%<1sg%>%<nom%>:%>ma #;			! 'I.SG.NOM'
ma%<pro%>%<1sg%>%<erg%>:%>ma #;			! 'I.SG.ERG'
ma%<pro%>%<1sg%>%<dat%>:%>ma #;			! 'I.SG.DAT'
şǩiminde%<pro%>%<1sg%>%<all%>:%>şǩiminde #;	! 'I.SG.ALL'
şǩiminde%<pro%>%<1sg%>%<abl%>:%>şǩiminde #;	! 'I.SG.ABL'

si%<pro%>%<2sg%>%<nom%>:%>si #;			! 'you.SG.NOM'
si%<pro%>%<2sg%>%<erg%>:%>si #;			! 'you.SG.ERG'
si%<pro%>%<2sg%>%<dat%>:%>si #;			! 'you.SG.DAT'
sǩaninde%<pro%>%<2sg%>%<all%>:%>sǩaninde #;	! 'you.SG.ALL'
sǩaninde%<pro%>%<2sg%>%<abl%>:%>sǩaninde #;	! 'you.SG.ABL'

him%<pro%>%<3sg%>%<nom%>:him #;			! 'he/she/it.SG.NOM'
himu%<pro%>%<3sg%>%<nom%>:himu #;		! 'he/she/it.SG.NOM' in a certain syntactic position
himuk%<pro%>%<3sg%>%<erg%>:himuk #;		! 'he/she/it.SG.ERG'
himus%<pro%>%<3sg%>%<dat%>:himus #;		! 'he/she/it.SG.DAT'
himuşe%<pro%>%<3sg%>%<abl%>:himuşe #;		! 'he/she/it.SG.ABL'
himuşe%<pro%>%<3sg%>%<all%>:himuşe #;		! 'he/she/it.SG.ALL'

sǩu%<pro%>%<1pl%>%<nom%>:%>sǩu #;		! 'we.NOM'
sǩu%<pro%>%<1pl%>%<erg%>:%>sǩu #;		! 'we.ERG'
sǩu%<pro%>%<1pl%>%<dat%>:%>sǩu #;		! 'we.DAT'
şǩuninde%<pro%>%<1pl%>%<all%>:%>şǩuninde #;	! 'we.ALL'
şǩuninde%<pro%>%<1pl%>%<abl%>:%>şǩuninde #;	! 'we.ABL'

ťǩva%<pro%>%<2pl%>%<nom%>:%>ťǩva #;		! 'you.PL.NOM'
ťǩva%<pro%>%<2pl%>%<erg%>:%>ťǩva #;		! 'you.PL.ERG'
ťǩva%<pro%>%<2pl%>%<dat%>:%>ťǩva #;		! 'you.PL.DAT'
ťǩvaninde%<pro%>%<2pl%>%<all%>:%>ťǩvaninde #;	! 'you.PL.ALL'
ťǩvaninde%<pro%>%<2pl%>%<abl%>:%>ťǩvaninde #;	! 'you.PL.ABL'

hini%<pro%>%<3pl%>%<nom%>:hini #;		! 'they.NOM'
hinik%<pro%>%<3pl%>%<erg%>:hinik #;		! 'they.ERG'
hinis%<pro%>%<3pl%>%<dat%>:hinis #;		! 'they.DAT'
hinişe%<pro%>%<3pl%>%<all%>:hinişe #;		! 'they.ALL'
hinişe%<pro%>%<3pl%>%<abl%>:hinişe #;		! 'they.ABL'

artiǩati%<pro%>:artiǩati #;				! 'each other' for case? 

LEXICON PossessivePronouns

şǩimi%<pro%>%<1sg%>%<gen%>:şǩimi Case;	! 'my'
şkimi%<pro%>%<1sg%>%<gen%>:şkimi Case;	! 'my'
 
sǩani%<pro%>%<2sg%>%<gen%>:sǩani Case;	! 'your' 	(singular)

himuşi%<pro%>%<3sg%>%<gen%>:himuşi Case;	! 'her/his/its'
muşi%<pro%>%<3sg%>%<gen%>:muşi Case;		! postnominally

şǩuni%<pro%>%<1pl%>%<gen%>:şǩuni Case;	! 'our'
ťǩvani%<pro%>%<2pl%>%<gen%>:ťǩvani Case;	! 'your'	(plural)

hinişi%<pro%>%<3pl%>%<gen%>:hinişi Case;	! 'their'
nişi%<pro%>%<3pl%>%<gen%>:nişi Case;		! postnominally


LEXICON InterrogativePronouns

muya%<pro%>%<quesp%>:muya Case;		! 'what'
mi%<pro%>%<quesp%>:mi Case;		! 'who'
mişi%<pro%>%<quesp%>:mişi Case;		! 'whose'
nak%<pro%>%<quesp%>:nak Case;		! 'where'
mundes%<pro%>%<quesp%>:mundes Case;	! 'when'
muçe%<pro%>%<quesp%>:muçe #;		! 'how'
muyaşeni%<pro%>%<quesp%>:muyaşeni #;	! 'why'
naǩu%<pro%>%<quesp%>:naǩu #;		! 'how-much'
nam%<pro%>%<quesp%>:nam Case;		! 'which'

nakşa%<pro%>%<quesp%>:nakşa #;
naşo%<pro%>%<quesp%>:naşo #;
nakele%<pro%>%<quesp%>:nakele #;
nakonuri%<pro%>%<quesp%>:nakonuri #;
mundeaşa%<pro%>%<quesp%>:mundeaşa #;
munderaşa%<pro%>%<quesp%>:munderaşa #;


LEXICON IndefinitePronouns

ar%<pro%>%<indef%>:ar Plural;			! 'one'		! yeni

armutxa%<pro%>%<indef%>:armutxa Plural;		! 'anything'
armitxa%<pro%>%<indef%>:armitxa Plural;		! 'anyone'
arsotxa%<pro%>%<indef%>:arsotxa Plural;		! 'anywhere'
asoti%<pro%>%<indef%>:asoti Plural;		! 'somewhere'
miti%<pro%>%<indef%>:miti Plural;		! 'someone'
mutxa%<pro%>%<indef%>:mutxa Plural;		! 'something'
ardoarti%<pro%>%<indef%>:ardoarti Plural;	! 'someone'
muti%<pro%>%<indef%>:muti Plural;		! 'something'
soti%<pro%>%<indef%>:soti Plural;		! 'somewhere'

arsotxale%<pro%>%<indef%>:arsotxale Plural;	! 'somewhere'
iriǩale%<pro%>%<indef%>:iriǩale Plural;

LEXICON Quantifiers

iri%<pro%>%<quan%>:iri Case;			! 'all'
miti%<pro%>%<quan%>:miti Case;			! 'nobody'
mteli%<pro%>%<quan%>:mteli Case; 
opşa%<pro%>%<quan%>:opşa Case;			! 'nothing'
ǩaťa%<pro%>%<quan%>:ǩaťa Case;			! 'everybody'
ainamuti%<pro%>%<quan%>:ainamuti Case;		! 'nothing'


LEXICON Demonstratives

ham%<sg%>%<nom%>:ham #;			! 'this.NOM'
hamuk%<sg%>%<erg%>:hamuk #;		! 'this.ERG'
hamus%<sg%>%<dat%>:hamus #;		! 'this.DAT'
hamuşe%<sg%>%<abl%>:hamuşe #;		! 'this.ABL'
hamuşe%<sg%>%<all%>:hamuşe #;		! 'this.ALL'
hamuşi%<sg%>%<gen%>:hamuşi #;		! 'this.GEN'

hani%<pl%>%<nom%>:hani #;		! 'these.NOM'
hanik%<pl%>%<erg%>:hanik #;		! 'these.ERG'
hanis%<pl%>%<dat%>:hanis #;		! 'these.DAT'
hanişe%<pl%>%<abl%>:hanişe #;		! 'these.ABL'
hanişe%<pl%>%<all%>:hanişe #;		! 'these.ALL'
hanişi%<pl%>%<gen%>:hanişi #;		! 'these.GEN'

him%<sg%>%<nom%>:him #;			! 'that.NOM'
himuk%<sg%>%<erg%>:himuk #;		! 'that.ERG'
himus%<sg%>%<dat%>:himus #;		! 'that.DAT'
himuşi%<sg%>%<gen%>:himuşi #;		! 'that.GEN'

hini%<pl%>%<nom%>:hini #;		! 'those.NOM'
hinik%<pl%>%<erg%>:hinik #;		! 'those.ERG'
hinis%<pl%>%<dat%>:hinis #;		! 'those.DAT'
hinişi%<pl%>%<gen%>:hinişi #;		! 'those.GEN'

LEXICON Pronouns

PersonalPronouns;
PossessivePronouns;
InterrogativePronouns;
Demonstratives;
IndefinitePronouns;

LEXICON Reflexives

ti%<relf%>:ti #;				! 'head'

LEXICON Interjections

a%<interj%>:a #; 
aha%<interj%>:aha #;
aṕau%<interj%>:aṕau #;
bolaçi%<interj%>:bolaçi #;
çkamu%<interj%>:çkamu #;
ḉe%<interj%>:ḉe #;
ḉo%<interj%>:ḉo #;
ḉurťila%<interj%>:ḉurťila #;
da%<interj%>:da #;
e%<interj%>:e #;
eça%<interj%>:eça #;
ehe%<interj%>:ehe #;
ennare%<interj%>:ennare #;
epçi%<interj%>:epçi #;
eya%<interj%>:eya #;
eyi%<interj%>:eyi #;
frati%<interj%>:frati #;
gomsumela%<interj%>:gomsumela #;
hayde%<interj%>:hayde #;
ho%<interj%>:ho #;
ina%<interj%>:ina #;
ena%<interj%>:ena #;
inana%<interj%>:inana #;
enana%<interj%>:enana #;
ǩua%<interj%>:ǩua #;
moto%<interj%>:moto #;
ondi%<interj%>:ondi #;
pif%<interj%>:pif #;
ṕa%<interj%>:ṕa #;
ondi%<interj%>:ondi #;
ya%<interj%>:ya #;
ho%<interj%>:ho QuestionClitics;		! 'yes' -- can be infected with Q marker -i

LEXICON Adverbs

daha%<adv%>:daha #;		! yeni
eni%<adv%>:eni #;		! yeni

anǯala%<adv%>:anǯala #;
bereburi%<adv%>:bereburi #;
difoťoni%<adv%>:difoťoni #;
dileťoni%<adv%>:dileťoni #;
ǩoǩorobonkşi%<adv%>:ǩoǩorobonkşi #;
ǩolai%<adv%>:ǩolai #;
melendoni%<adv%>:melendoni #;
ağnosuri%<adv%>:ağnosuri #;
amot%<adv%>:amot #;
anǯalaburi%<adv%>:anǯalaburi #;
çaçaraburi%<adv%>:çaçaraburi #;
haǩu%<adv%>:%>haǩu #;
haşo%<adv%>:%>haşo #;		! sonradan 
komoleburi%<adv%>:komoleburi #;
komoluri%<adv%>:komoluri #;
evedi%<adv%>:evedi #;
patkami%<adv%>:patkami #;
ṕicdoṕici%<adv%>:ṕicdoṕici #;
uçkineli%<adv%>:uçkineli #;
uǩitxeli%<adv%>:uǩitxeli #;
uneneli%<adv%>:uneneli #;
abaťa%<adv%>:abaťa Plural;
afťa%<adv%>:afťa Plural;
aina%<adv%>:aina Plural;
alababula%<adv%>:alababula Plural;
amser%{I2%}%<adv%>:amseri Plural;
amʒika%<adv%>:amʒika Plural;
amʒiǩa%<adv%>:amʒiǩa Plural;		! only appears in the example 
andğa%<adv%>:andğa Plural;
aṕesṕeru%<adv%>:aṕesṕeru Plural;
aṕoťe%<adv%>:aṕoťe Plural;
arfarapes%<adv%>:arfarapes Plural;
arǩale%<adv%>:arǩale Plural;
arsotxale%<adv%>:arsotxale Plural;
baksana%<adv%>:baksana Plural;
baz%{I2%}%<adv%>:baz%{I2%} Plural;
ḉumandele%<adv%>:ḉumandele Plural;
ḉumandel%{I2%}%<adv%>:ḉumandel%{I2%} Plural;
ḉuman%{I2%}%<adv%>:ḉuman%{I2%} Plural;
dido%<adv%>:dido Plural;
dio%<adv%>:dio Plural;
diorde%<adv%>:diorde Plural;
doloxendo%<adv%>:doloxendo Plural;
doloxeş%{I2%}%<adv%>:doloxeş%{I2%} Plural;
dolumcera%<adv%>:dolumcera Plural;
dotanure%<adv%>:dotanure Plural;
dotanur%{I2%}%<adv%>:dotanur%{I2%} Plural;
epto%<adv%>:epto Plural;
eved%{I2%}%<adv%>:eved%{I2%} Plural;
evel%{I2%}%<adv%>:evel%{I2%} Plural;
galendo%<adv%>:galendo Plural;
gendğan%{I2%}%<adv%>:gendğan%{I2%} Plural;
goǯo%<adv%>:goǯo Plural;
mḉimala%<adv%>:mḉimala Plural;
odidera%<adv%>:odidera Plural;
oğ%{I2%}%<adv%>:oğ%{I2%} Plural;
mapxala%<adv%>:mapxala Plural;
hus%<adv%>:hus Plural;
huspes%<adv%>:huspes Plural;
husťeraşiǩule%<adv%>:husťeraşiǩule Plural;
huşa%<adv%>:huşa Plural;
jin%<adv%>:jin Plural;
kiʒa-kiʒa%<adv%>:kiʒa-kiʒa Plural;
komolebura%<adv%>:komolebura Plural;
ǩaixeşa%<adv%>:ǩaixeşa Plural;
ǩanǩaleşa%<adv%>:ǩanǩaleşa Plural;
ǩoǩorobonkş%{I2%}%<adv%>:ǩoǩorobonkş%{I2%} Plural;
ǩuçxete%<adv%>:ǩuçxete Plural;
limcerişe%<adv%>:limcerişe Plural;
meyona%<adv%>:meyona Plural;
meǯana%<adv%>:meǯana Plural;
miťiloz%{I2%}%<adv%>:miťiloz%{I2%} Plural;
miťilyoz%{I2%}%<adv%>:miťilyoz%{I2%} Plural;
molendo%<adv%>:molendo Plural;
mondot%{I2%}%<adv%>:mondot%{I2%} Plural;
moro%<adv%>:moro Plural;
mosela%<adv%>:mosela Plural;
mskvaoc%{I2%}%<adv%>:mskvaoc%{I2%} Plural;
mtilana%<adv%>:mtilana Plural;
mʒiǩa%<adv%>:mʒiǩa Plural;
mʒudiş%{I2%}%<adv%>:mʒudiş%{I2%} Plural;
mǯea%<adv%>:mǯea Plural;
ndğura%<adv%>:ndğura Plural;
nebra%<adv%>:nebra Plural;
oḉume%<adv%>:oḉume Plural;
oğinde%<adv%>:oğinde Plural;
omǯupora%<adv%>:omǯupora Plural;
opşa%<adv%>:opşa Plural;
ordo%<adv%>:ordo Plural;
oǯilera%<adv%>:oǯilera Plural;
ṕanda%<adv%>:ṕanda Plural;
ṕaxṕax%{I2%}%<adv%>:ṕaxṕax%{I2%} Plural;
ṕia%<adv%>:ṕia Plural;
ṕiya%<adv%>:ṕiya Plural;			! ṕea Acaba. ♣ PHea heşo ren-i? Acaba öyle midir? [Viw, ṕia Atn.] 
ṕicamamt%{I2%}%<adv%>:ṕicamamt%{I2%} Plural;
ṕişindğa%<adv%>:ṕişindğa Plural;
ṕoťe%<adv%>:ṕoťe Plural;
ṕicdoṕic%{I2%}%<adv%>:ṕicdoṕic%{I2%} Plural;
soğun%{I2%}%<adv%>:soğun%{I2%} Plural;
şa%<adv%>:şa Plural;
şurite%<adv%>:şurite Plural;
tidoloxe%<adv%>:tidoloxe Plural;
tigale%<adv%>:tigale Plural;
tijile%<adv%>:tijile Plural;
tijin%<adv%>:tijin Plural;
timele%<adv%>:timele Plural;
timole%<adv%>:timole Plural;
titude%<adv%>:titude Plural;
tudenǩale%<adv%>:tudenǩale Plural;
txoza%<adv%>:txoza Plural;
ntxoza%<adv%>:ntxoza Plural;
txozva%<adv%>:txozva Plural;
ťaxaş%{I2%}%<adv%>:ťaxaş%{I2%} Plural;
ťora%<adv%>:ťora Plural;
ujden%<adv%>:ujden Plural;
uǩa%{I2%}%<adv%>:uǩa%{I2%} Plural;
vaşamela%<adv%>:vaşamela Plural;
vira%<adv%>:vira Plural;
zerb%{I2%}%<adv%>:zerb%{I2%} Plural;
ǯalendo%<adv%>:ǯalendo Plural;
ǯo%<adv%>:ǯo Plural;
arçkvaǩat%{I2%}%<adv%>:arçkvaǩat%{I2%} Plural;
alayile%<adv%>:alayile Plural;
arto%<adv%>:arto Plural;
ḉumaniş%{I2%}%<adv%>:ḉumaniş%{I2%} Plural;
gurine%<adv%>:gurine Plural;
guine%<adv%>:guine Plural;
ğoma%<adv%>:ğoma Plural;
hamgza%<adv%>:hamgza Plural;
jile%<adv%>:jile Plural;
jilendo%<adv%>:jilendo Plural;
jindo%<adv%>:jindo Plural;
mcveşala%<adv%>:mcveşala Plural;
tenora%<adv%>:tenora Plural;
uǩaçxe%<adv%>:uǩaçxe Plural;
hakele%<adv%>:hakele Plural;
afara%<adv%>:afara Plural;
asotxaşe%<adv%>:asotxaşe Plural;
husişuǩule%<adv%>:husişuǩule Plural;
hiko%<adv%>:hiko Plural;
hikele%<adv%>:hikele Plural;
hikolendo%<adv%>:hikolendo Plural;
eǩo%<adv%>:eǩo Plural;
hişo%<adv%>:hişo Plural;
cemtuman%{I2%}%<adv%>:cemtuman%{I2%} Plural;
ğomalimc%{I2%}%<adv%>:ğomalimc%{I2%} Plural;
hay%<adv%>:hay Plural;
hakole%<adv%>:hakole Plural;
handğa%<adv%>:handğa Plural;
haşopete%<adv%>:haşopete Plural;
hamuşen%{I2%}%<adv%>:hamuşen%{I2%} Plural;
hikşa%<adv%>:hikşa Plural;
hiǩu%<adv%>:hiǩu Plural;
hindos%<adv%>:hindos Plural;
hişote%<adv%>:hişote Plural;
yeşen%{I2%}%<adv%>:yeşen%{I2%} Plural;
hindora%<adv%>:hindora Plural;
iṕť%{I2%}%<adv%>:iṕť%{I2%} Plural;
limc%{I2%}%<adv%>:limc%{I2%} Plural;
meksuzde%<adv%>:meksuzde Plural;
svac%{I2%}%<adv%>:svac%{I2%} Plural;
tudendo%<adv%>:tudendo Plural;
nžğala%<adv%>:nžğala Plural;
docinur%{I2%}%<adv%>:docinur%{I2%} Plural;
gonťapa%<adv%>:gonťapa Plural;
melenǩale%<adv%>:melenǩale Plural;
anǯala%<adv%>:anǯala Plural;
berebur%{I2%}%<adv%>:berebur%{I2%} Plural;
difoťon%{I2%}%<adv%>:difoťon%{I2%} Plural;
dileťon%{I2%}%<adv%>:dileťon%{I2%} Plural;
ǩola%{I2%}%<adv%>:ǩola%{I2%} Plural;
melendon%{I2%}%<adv%>:melendon%{I2%} Plural;
ağnosur%{I2%}%<adv%>:ağnosur%{I2%} Plural;
amot%<adv%>:amot Plural;
anǯalabur%{I2%}%<adv%>:anǯalabur%{I2%} Plural;
çaçarabur%{I2%}%<adv%>:çaçarabur%{I2%} Plural;
komolebur%{I2%}%<adv%>:komolebur%{I2%} Plural;
komolur%{I2%}%<adv%>:komolur%{I2%} Plural;
uçkinel%{I2%}%<adv%>:uçkinel%{I2%} Plural;
uǩitxel%{I2%}%<adv%>:uǩitxel%{I2%} Plural;
unenel%{I2%}%<adv%>:unenel%{I2%} Plural;
eçour%{I2%}%<adv%>:eçour%{I2%} Plural;
udişkel%{I2%}%<adv%>:udişkel%{I2%} Plural;
udosvalu%<adv%>:udosvalu Plural;
ufeluǩe%<adv%>:ufeluǩe Plural;
ufoťel%{I2%}%<adv%>:ufoťel%{I2%} Plural;
ugurel%{I2%}%<adv%>:ugurel%{I2%} Plural;
uǩaťule%<adv%>:uǩaťule Plural;
uǩitel%{I2%}%<adv%>:uǩitel%{I2%} Plural;
uǩoçel%{I2%}%<adv%>:uǩoçel%{I2%} Plural;
uparel%{I2%}%<adv%>:uparel%{I2%} Plural;
uparal%{I2%}%<adv%>:uparal%{I2%} Plural;
uʒadel%{I2%}%<adv%>:uʒadel%{I2%} Plural;
uʒaduş%{I2%}%<adv%>:uʒaduş%{I2%} Plural;
uǯǩomilu%<adv%>:uǯǩomilu Plural;
vardon%{I2%}%<adv%>:vardon%{I2%} Plural;
uxeel%{I2%}%<adv%>:uxeel%{I2%} Plural;
uxeele%<adv%>:uxeele Plural;
umjare%<adv%>:umjare Plural;
mosvacinon%{I2%}%<adv%>:mosvacinon%{I2%} Plural;
ubğuş%{I2%}%<adv%>:ubğuş%{I2%} Plural;
udaçxur%{I2%}%<adv%>:udaçxur%{I2%} Plural;
udoguru%<adv%>:udoguru Plural;
ucarel%{I2%}%<adv%>:ucarel%{I2%} Plural;
uǩudel%{I2%}%<adv%>:uǩudel%{I2%} Plural;
uǯarel%{I2%}%<adv%>:uǯarel%{I2%} Plural;
ǯoxne%<adv%>:ǯoxne Plural;
uncire%<adv%>:uncire Plural;
aroğorda%<adv%>:aroğorda Plural;
dixo%<adv%>:dixo Plural;
dun%{I2%}%<adv%>:dun%{I2%} Plural;
çkva%<adv%>:çkva Plural;
jindole%<adv%>:jindole Plural;
ǩala%<adv%>:ǩala Plural;
morgval%{I2%}%<adv%>:morgval%{I2%} Plural;
oğon%<adv%>:oğon Plural;
xolo%<adv%>:xolo Plural;


LEXICON Adjectives

ağani%<adj%>:%>ağani #;
aǩoṕuri%<adj%>:%>aǩoṕuri #;
alaşa%<adj%>:%>alaşa #;
aṕaroťi%<adj%>:%>aṕaroťi #;
arkaponi%<adj%>:%>arkaponi #;
arkaponyayi%<adj%>:%>arkaponyayi #;
axarisťa%<adj%>:%>axarisťa #;
aǯuṕaťi%<adj%>:%>aǯuṕaťi #;
badeburi%<adj%>:%>badeburi #;
bambua%<adj%>:%>bambua #;
banʒa%<adj%>:%>banʒa #;
beǩuri%<adj%>:%>beǩuri #;
beroni%<adj%>:%>beroni #;
binexoni%<adj%>:%>binexoni #;
bolo%<adj%>:%>bolo #;
burťela%<adj%>:%>burťela #;
buʒxoni%<adj%>:%>buʒxoni #;
buʒxaloni%<adj%>:%>buʒxaloni #;
cağra%<adj%>:%>cağra #;
cegaperi%<adj%>:cegaperi #;
cemçxupora%<adj%>:%>cemçxupora #;
cemsǩuledi%<adj%>:%>cemsǩuledi #;
cenci%<adj%>:%>cenci #;
ceǯulva%<adj%>:%>ceǯulva #;
cibgiri%<adj%>:%>cibgiri #;
cunculi%<adj%>:%>cunculi #;
cuncuni%<adj%>:%>cuncuni #;
çaçara%<adj%>:%>çaçara #;
çaçxata%<adj%>:%>çaçxata #;
çeroni%<adj%>:%>çeroni #;
çoçxoťa%<adj%>:%>çoçxoťa #;
çonçolyari%<adj%>:%>çonçolyari #;
çondoro%<adj%>:%>çondoro #;
çuntu%<adj%>:%>çuntu #;
çonto%<adj%>:%>çonto #;
çxaḉa%<adj%>:%>çxaḉa #;
çxorotioni%<adj%>:%>çxorotioni #;
ḉamoni%<adj%>:%>ḉamoni #;
nḉamoni%<adj%>:%>nḉamoni #;
ḉarambulya%<adj%>:%>ḉarambulya #;
ḉeḉe%<adj%>:%>ḉeḉe #;
ḉeǩobala%<adj%>:%>ḉeǩobala #;
ḉuťoci%<adj%>:%>ḉuťoci #;
ḉuxťi-ṕuxťi%<adj%>:%>ḉuxťi-ṕuxťi #;
ḉvaǩna%<adj%>:%>ḉvaǩna #;
daçxuroni%<adj%>:%>daçxuroni #;
dagdagi%<adj%>:%>dagdagi #;
delafa%<adj%>:%>delafa #;
derdiyari%<adj%>:%>derdiyari #;
didaleburi%<adj%>:%>didaleburi #;
dinʒxiyari%<adj%>:%>dinʒxiyari #;
dixrini%<adj%>:%>dixrini #;
doba%<adj%>:%>doba #;
dobağine%<adj%>:%>dobağine #;
dobarçala%<adj%>:%>dobarçala #;
doǩaçapa%<adj%>:%>doǩaçapa #;
doloǩaçapa%<adj%>:%>doloǩaçapa #;
domtumela%<adj%>:%>domtumela #;
domǩula%<adj%>:%>domǩula #;
doxmeli%<adj%>:%>doxmeli #;
doxunoni%<adj%>:%>doxunoni #;
dulyamxenu%<adj%>:%>dulyamxenu #;
dungla%<adj%>:%>dungla #;
dutaoni%<adj%>:%>dutaoni #;
ecgina%<adj%>:%>ecgina #;
efťoşi%<adj%>:%>efťoşi #;
eğnai%<adj%>:%>eğnai #;
elaǩaxa%<adj%>:%>elaǩaxa #;
elemiťoni%<adj%>:%>elemiťoni #;
emtumani%<adj%>:%>emtumani #;
emti%<adj%>:%>emti #;
enḉina%<adj%>:%>enḉina #;
endriǩa%<adj%>:%>endriǩa #;
epsiǩo%<adj%>:%>epsiǩo #;
esaleťe%<adj%>:%>esaleťe #;
eyna%<adj%>:%>eyna #;
ezdumoni%<adj%>:%>ezdumoni #;
foduli%<adj%>:%>foduli #;
fuǩara%<adj%>:%>fuǩara #;
fula%<adj%>:%>fula #;
galendoni%<adj%>:%>galendoni #;
galeni%<adj%>:%>galeni #;
gamabuzgeri%<adj%>:%>gamabuzgeri #;
gamamendra%<adj%>:%>gamamendra #;
gnaperi%<adj%>:%>gnaperi #;
gomla%<adj%>:%>gomla #;
gorbagori%<adj%>:%>gorbagori #;
ugesvaru%<adj%>:%>ugesvaru #;
gunže%<adj%>:%>gunže #;
gverdeli%<adj%>:%>gverdeli #;
gverdi%<adj%>:%>gverdi #;
gyarişi%<adj%>:%>gyarişi #;
ğalamponi%<adj%>:%>ğalamponi #;
ğedari%<adj%>:%>ğedari #;
ğavri%<adj%>:%>ğavri #;
ğezebi%<adj%>:%>ğezebi #;
ğinžyari%<adj%>:%>ğinžyari #;
ğlindi%<adj%>:%>ğlindi #;
ğliǯi%<adj%>:%>ğliǯi #;
ğorğela%<adj%>:%>ğorğela #;
ğorği%<adj%>:%>ğorği #;
ğorğiḉi%<adj%>:%>ğorğiḉi #;
ğuli%<adj%>:%>ğuli #;
ğula%<adj%>:%>ğula #;
ğuveli%<adj%>:%>ğuveli #;
hagaga%<adj%>:%>hagaga #;
haǩuşi%<adj%>:%>haǩuşi #;
halali%<adj%>:%>halali #;
harami%<adj%>:%>harami #;
xarami%<adj%>:%>xarami #;
ineroni%<adj%>:%>ineroni #;
ixoni%<adj%>:%>ixoni #;
jurguroni%<adj%>:%>jurguroni #;
jurşuroni%<adj%>:%>jurşuroni #;
jvana%<adj%>:%>jvana #;
kakara%<adj%>:%>kakara #;
karami%<adj%>:%>karami #;
kartyari%<adj%>:%>kartyari #;
kçeluťina%<adj%>:%>kçeluťina #;
kçoni%<adj%>:%>kçoni #;
kekeḉi%<adj%>:%>kekeḉi #;
komolebura%<adj%>:%>komolebura #;
komoleburi%<adj%>:%>komoleburi #;
komoluri%<adj%>:%>komoluri #;
korbala%<adj%>:%>korbala #;
korbapşa%<adj%>:%>korbapşa #;
kureconi%<adj%>:%>kureconi #;
kvaloni%<adj%>:%>kvaloni #;
ǩace%<adj%>:%>ǩace #;
ǩaleni%<adj%>:%>ǩaleni #;
ǩalǩiťexa%<adj%>:%>ǩalǩiťexa #;
ǩaṕeťi%<adj%>:%>ǩaṕeťi #;
ǩarǩiťexa%<adj%>:%>ǩarǩiťexa #;
ǩarṕi%<adj%>:%>ǩarṕi #;
ǩaťaťa%<adj%>:%>ǩaťaťa #;
ǩaťraṕela%<adj%>:%>ǩaťraṕela #;
ǩeǩle%<adj%>:%>ǩeǩle #;
ǩerǩela%<adj%>:%>ǩerǩela #;
ǩevi%<adj%>:%>ǩevi #;
ǩibironi%<adj%>:%>ǩibironi #;
ǩibroni%<adj%>:%>ǩibroni #;
ǩibruǩa%<adj%>:%>ǩibruǩa #;
ǩiǩiǯa%<adj%>:%>ǩiǩiǯa #;
ǩiǩiliǯa%<adj%>:%>ǩiǩiliǯa #;
ǩvanžala%<adj%>:%>ǩvanžala #;
ǩivranǯa%<adj%>:%>ǩivranǯa #;
ǩlixa%<adj%>:%>ǩlixa #;
ǩlexa%<adj%>:%>ǩlexa #;
ǩoçineburi%<adj%>:%>ǩoçineburi #;
ǩofťera%<adj%>:%>ǩofťera #;
ǩoǩorobonkşi%<adj%>:%>ǩoǩorobonkşi #;
ǩolai%<adj%>:%>ǩolai #;
ǩomoni%<adj%>:%>ǩomoni #;
ǩonǩlo%<adj%>:%>ǩonǩlo #;
ǩorḉa%<adj%>:%>ǩorḉa #;
ǩoxlenga%<adj%>:%>ǩoxlenga #;
ǩundoni%<adj%>:%>ǩundoni #;
ǩurada%<adj%>:%>ǩurada #;
ǩuťťuni%<adj%>:%>ǩuťťuni #;
lafta%<adj%>:%>lafta #;
lalaxi%<adj%>:%>lalaxi #;
lamlaǩoťi%<adj%>:%>lamlaǩoťi #;
laťana%<adj%>:%>laťana #;
lavoťi%<adj%>:%>lavoťi #;
Lazeburi%<adj%>:%>Lazeburi #;
leşǩoťa%<adj%>:%>leşǩoťa #;
leťalyari%<adj%>:%>leťalyari #;
liǩuṕi%<adj%>:%>liǩuṕi #;
loduri%<adj%>:%>loduri #;
lori%<adj%>:%>lori #;
mabgare%<adj%>:%>mabgare #;
mağala%<adj%>:%>mağala #;
maǩoǩsale%<adj%>:%>maǩoǩsale #;
maǩriale%<adj%>:%>maǩriale #;
maǩiyale%<adj%>:%>maǩiyale #;
mamcvale%<adj%>:%>mamcvale #;
mamzgumale%<adj%>:%>mamzgumale #;
mançane%<adj%>:%>mançane #;
manḉvale%<adj%>:%>manḉvale #;
mapxa%<adj%>:%>mapxa #;
maťarťaloci%<adj%>:%>maťarťaloci #;
maťifoni%<adj%>:%>maťifoni #;
maťufi%<adj%>:%>maťufi #;
mazaxmeťe%<adj%>:%>mazaxmeťe #;
mazgumale%<adj%>:%>mazgumale #;
mboli%<adj%>:%>mboli #;
mcve%<adj%>:%>mcve #;
mcveşeburi%<adj%>:%>mcveşeburi #;
cveşeburi%<adj%>:%>cveşeburi #;
mḉima%<adj%>:mḉima #;
mçire%<adj%>:%>mçire #;
mçxuşi%<adj%>:%>mçxuşi #;
mḉipeşi%<adj%>:%>mḉipeşi #;
mḉirdu%<adj%>:%>mḉirdu #;
mḉitala%<adj%>:%>mḉitala #;
mḉitalyari%<adj%>:%>mḉitalyari #;
mḉitaşi%<adj%>:%>mḉitaşi #;
mḉitoni%<adj%>:%>mḉitoni #;
mḉǩironi%<adj%>:%>mḉǩironi #;
mḉoxa%<adj%>:%>mḉoxa #;
medarça%<adj%>:%>medarça #;
megza%<adj%>:%>megza #;
megzani%<adj%>:%>megzani #;
meǩoroni%<adj%>:%>meǩoroni #;
melendoni%<adj%>:%>melendoni #;
memçamu%<adj%>:%>memçamu #;
memğuru%<adj%>:%>memğuru #;
menceloni%<adj%>:%>menceloni #;
mendra%<adj%>:%>mendra #;
mendrani%<adj%>:%>mendrani #;
mendranuri%<adj%>:%>mendranuri #;
mendraneri%<adj%>:%>mendraneri #;
meťişela%<adj%>:%>meťişela #;
mimila%<adj%>:%>mimila #;
minḉayari%<adj%>:%>minḉayari #;
mǩule%<adj%>:%>mǩule #;
mǩvatule%<adj%>:%>mǩvatule #;
mlosǩu%<adj%>:%>mlosǩu #;
modina%<adj%>:%>modina #;
mojna%<adj%>:%>mojna #;
mola%<adj%>:%>mola #;
molendoni%<adj%>:%>molendoni #;
moleni%<adj%>:%>moleni #;
molina%<adj%>:%>molina #;
momḉitorya%<adj%>:%>momḉitorya #;
montaloni%<adj%>:%>montaloni #;
moşvoni%<adj%>:%>moşvoni #;
moşvaloni%<adj%>:%>moşvaloni #;
mpunela%<adj%>:%>mpunela #;
mṕala%<adj%>:%>mṕala #;
Mṕoluri%<adj%>:%>Mṕoluri #;
msǩvaliťina%<adj%>:%>msǩvaliťina #;
msoroni%<adj%>:%>msoroni #;
msuciloni%<adj%>:%>msuciloni #;
mşǩomule%<adj%>:%>mşǩomule #;
mşǩurinace%<adj%>:%>mşǩurinace #;
mturoni%<adj%>:%>mturoni #;
mťinoni%<adj%>:%>mťinoni #;
mťǩori%<adj%>:%>mťǩori #;
mťuťalisťi%<adj%>:%>mťuťalisťi #;
mťuťalyari%<adj%>:%>mťuťalyari #;
mudara%<adj%>:%>mudara #;
muğleṕi%<adj%>:%>muğleṕi #;
muncveşina%<adj%>:%>muncveşina #;
muzici%<adj%>:%>muzici #;
mxaloni%<adj%>:%>mxaloni #;
mxaṕare%<adj%>:%>mxaṕare #;
mxeşi%<adj%>:%>mxeşi #;
mʒiǩa%<adj%>:mʒiǩa #;
mǯiramu%<adj%>:%>mǯiramu #;
mǯutxe%<adj%>:%>mǯutxe #;
mǯvadi%<adj%>:%>mǯvadi #;
naǩisi%<adj%>:%>naǩisi #;
ncğili%<adj%>:%>ncğili #;
ncğiťi%<adj%>:%>ncğiťi #;
ndğili%<adj%>:%>ndğili #;
ndğuli%<adj%>:%>ndğuli #;
nemruťi%<adj%>:%>nemruťi #;
nenoni%<adj%>:%>nenoni #;
nezuği%<adj%>:%>nezuği #;
ngoluri%<adj%>:%>ngoluri #;
noğamisuri%<adj%>:%>noğamisuri #;
nokterisoni%<adj%>:%>nokterisoni #;
nomğorde%<adj%>:%>nomğorde #;
nondura%<adj%>:%>nondura #;
nosoni%<adj%>:%>nosoni #;
noxmare%<adj%>:%>noxmare #;
noʒxune%<adj%>:%>noʒxune #;
nžila%<adj%>:%>nžila #;
nʒxuǩu%<adj%>:%>nʒxuǩu #;
obğaloni%<adj%>:%>obğaloni #;
odiʒinoni%<adj%>:%>odiʒinoni #;
oge%<adj%>:%>oge #;
oktaloni%<adj%>:%>oktaloni #;
oǩonťalaponi%<adj%>:%>oǩonťalaponi #;
omťinoni%<adj%>:%>omťinoni #;
oncğoryari%<adj%>:%>oncğoryari #;
oṕaťoni%<adj%>:%>oṕaťoni #;
ordonuri%<adj%>:%>ordonuri #;
ordoneri%<adj%>:%>ordoneri #;
oroponi%<adj%>:%>oroponi #;
orosṕi%<adj%>:%>orosṕi #;
oşǩendani%<adj%>:%>oşǩendani #;
oşǩomoni%<adj%>:%>oşǩomoni #;
oşǩurinoni%<adj%>:%>oşǩurinoni #;
oşumeşi%<adj%>:%>oşumeşi #;
Oťuli%<adj%>:%>Oťuli #;
paali%<adj%>:%>paali #;
pavroni%<adj%>:%>pavroni #;
parvoni%<adj%>:%>parvoni #;
paťi%<adj%>:%>paťi #;
paxili%<adj%>:%>paxili #;
pempatiği%<adj%>:%>pempatiği #;
petxela%<adj%>:%>petxela #;
petxeli%<adj%>:%>petxeli #;
piçxoťa%<adj%>:%>piçxoťa #;
pompo%<adj%>:%>pompo #;
pşapa%<adj%>:%>pşapa #;
pupulyari%<adj%>:%>pupulyari #;
ṕaliǩari%<adj%>:%>ṕaliǩari #;
ṕaṕuǯa%<adj%>:%>ṕaṕuǯa #;
ṕaʒeili%<adj%>:%>ṕaʒeili #;
ṕeci%<adj%>:%>ṕeci #;
mṕeci%<adj%>:%>mṕeci #;
ṕeǯi%<adj%>:%>ṕeǯi #;
ṕiṕeroni%<adj%>:%>ṕiṕeroni #;
ṕizili%<adj%>:%>ṕizili #;
ṕiziloni%<adj%>:%>ṕiziloni #;
ṕoťeťuri%<adj%>:%>ṕoťeťuri #;
ṕriǩe%<adj%>:%>ṕriǩe #;
ṕromoni%<adj%>:%>ṕromoni #;
ṕroğononi%<adj%>:ṕroğononi #;
ṕunci%<adj%>:%>ṕunci #;
ṕuṕuzoni%<adj%>:%>ṕuṕuzoni #;
ṕuťula%<adj%>:%>ṕuťula #;
rçaǩa%<adj%>:%>rçaǩa #;
rovalyari%<adj%>:%>rovalyari #;
sağlami%<adj%>:%>sağlami #;
saǩaťi%<adj%>:%>saǩaťi #;
salaxana%<adj%>:%>salaxana #;
sanga%<adj%>:%>sanga #;
saṕuloni%<adj%>:%>saṕuloni #;
sarigina%<adj%>:%>sarigina #;
sefali%<adj%>:%>sefali #;
sipsiǩa%<adj%>:%>sipsiǩa #;
soxra%<adj%>:%>soxra #;
sťiṕo%<adj%>:%>sťiṕo #;
sťulina%<adj%>:%>sťulina #;
şala%<adj%>:%>şala #;
şibili%<adj%>:%>şibili #;
şǩinosi%<adj%>:%>şǩinosi #;
şoloťi%<adj%>:%>şoloťi #;
şozi%<adj%>:%>şozi #;
tercali%<adj%>:%>tercali #;
deburcali%<adj%>:%>deburcali #;
timçxu%<adj%>:%>timçxu #;
tioloni%<adj%>:%>tioloni #;
tiviǯuli%<adj%>:%>tiviǯuli #;
tomalyari%<adj%>:%>tomalyari #;
tudeni%<adj%>:%>tudeni #;
Turkebura%<adj%>:%>Turkebura #;
ťalaxi%<adj%>:%>ťalaxi #;
ťamťruri%<adj%>:%>ťamťruri #;
ťramťruri%<adj%>:%>ťramťruri #;
ťancyayi%<adj%>:%>ťancyayi #;
ťaǯa%<adj%>:%>ťaǯa #;
ťerťela%<adj%>:%>ťerťela #;
ťimbyayi%<adj%>:%>ťimbyayi #;
ťişuça%<adj%>:%>ťişuça #;
ťoloponi%<adj%>:%>ťoloponi #;
ťoncela%<adj%>:%>ťoncela #;
ťuxťi%<adj%>:%>ťuxťi #;
ubabeli%<adj%>:%>ubabeli #;
ubinexe%<adj%>:%>ubinexe #;
uca%<adj%>:%>uca #;
ucoğore%<adj%>:%>ucoğore #;
ucuzi%<adj%>:%>ucuzi #;
uça%<adj%>:%>uça #;
uçala%<adj%>:%>uçala #;
uçalyari%<adj%>:%>uçalyari #;
uçodinu%<adj%>:%>uçodinu #;
udinʒxireli%<adj%>:%>udinʒxireli #;
udiʒxire%<adj%>:%>udiʒxire #;
ugverdeli%<adj%>:%>ugverdeli #;
ukomoce%<adj%>:%>ukomoce #;
uǩaçxeni%<adj%>:%>uǩaçxeni #;
uǩromeli%<adj%>:%>uǩromeli #;
uǩuçxeli%<adj%>:%>uǩuçxeli #;
uǩurǩele%<adj%>:%>uǩurǩele #;
uleťale%<adj%>:%>uleťale #;
umamule%<adj%>:%>umamule #;
umbri%<adj%>:%>umbri #;
umeşonu%<adj%>:%>umeşonu #;
umǩyapeli%<adj%>:%>umǩyapeli #;
umuteli%<adj%>:%>umuteli #;
unaneli%<adj%>:%>unaneli #;
uneǩnale%<adj%>:%>uneǩnale #;
uneneli%<adj%>:%>uneneli #;
unose%<adj%>:%>unose #;
unostone%<adj%>:%>unostone #;
uoncğore%<adj%>:%>uoncğore #;
uoxore%<adj%>:%>uoxore #;
upere%<adj%>:%>upere #;
uponi%<adj%>:%>uponi #;
upşu%<adj%>:%>upşu #;
urženişi%<adj%>:%>urženişi #;
uşure%<adj%>:%>uşure #;
uşureli%<adj%>:%>uşureli #;
utole%<adj%>:%>utole #;
uxesaṕu%<adj%>:%>uxesaṕu #;
uxinu%<adj%>:%>uxinu #;
uʒeṕle%<adj%>:%>uʒeṕle #;
vamtini%<adj%>:%>vamtini #;
xalapoťi%<adj%>:%>xalapoťi #;
xameli%<adj%>:%>xameli #;
xampa%<adj%>:%>xampa #;
xaṕuǯyari%<adj%>:%>xaṕuǯyari #;
xarxoťa%<adj%>:%>xarxoťa #;
xažiri%<adj%>:%>xažiri #;
xeğula%<adj%>:%>xeğula #;
xerfoni%<adj%>:%>xerfoni #;
xiťoni%<adj%>:%>xiťoni #;
xizani%<adj%>:%>xizani #;
xombula%<adj%>:%>xombula #;
Xorumeburi%<adj%>:%>Xorumeburi #;
xosǩvaşi%<adj%>:%>xosǩvaşi #;
xroʒkaluri%<adj%>:%>xroʒkaluri #;
xşamoni%<adj%>:%>xşamoni #;
xuçeli%<adj%>:%>xuçeli #;
xuiǩa%<adj%>:%>xuiǩa #;
xutti%<adj%>:%>xutti #;
xuťuṕazi%<adj%>:%>xuťuṕazi #;
xvalyayi%<adj%>:%>xvalyayi #;
yançoro%<adj%>:%>yançoro #;
yangazi%<adj%>:%>yangazi #;
yengliği%<adj%>:%>yengliği #;
yuzini%<adj%>:%>yuzini #;
zangoḉi%<adj%>:%>zangoḉi #;
zengini%<adj%>:%>zengini #;
zirťo%<adj%>:%>zirťo #;
zirzoṕi%<adj%>:%>zirzoṕi #;
zlanǯa%<adj%>:%>zlanǯa #;
zlunǯa%<adj%>:%>zlunǯa #;
zulumaťi%<adj%>:%>zulumaťi #;
zura%<adj%>:%>zura #;
žabela%<adj%>:%>žabela #;
ʒamana%<adj%>:%>ʒamana #;
ǯaleni%<adj%>:%>ǯaleni #;
ǯaṕeťa%<adj%>:%>ǯaṕeťa #;
ǯaṕla%<adj%>:%>ǯaṕla #;
ǯapǯaṕara%<adj%>:%>ǯapǯaṕara #;
ǯarbela%<adj%>:%>ǯarbela #;
ǯeṕuxi%<adj%>:%>ǯeṕuxi #;
ǯerdeli%<adj%>:%>ǯerdeli #;
ǯiǯiǩyari%<adj%>:%>ǯiǯiǩyari #;
ǯoxleni%<adj%>:%>ǯoxleni #;
ǯoxlendoni%<adj%>:%>ǯoxlendoni #;
ǯufťya%<adj%>:%>ǯufťya #;
ǯuluťina%<adj%>:%>ǯuluťina #;
ǯuraǩa%<adj%>:%>ǯuraǩa #;
ǯuriǩi%<adj%>:%>ǯuriǩi #;
Arťaşenuri%<adj%>:%>Arťaşenuri #;
Aťaşenuri%<adj%>:%>Aťaşenuri #;
mbareri%<adj%>:%>mbareri #;
bindiri%<adj%>:%>bindiri #;
coti%<adj%>:%>coti #;
mçxaťura%<adj%>:%>mçxaťura #;
ḉiixi%<adj%>:%>ḉiixi #;
ḉereli%<adj%>:%>ḉereli #;
doguroni%<adj%>:%>doguroni #;
jilendoni%<adj%>:%>jilendoni #;
jileni%<adj%>:%>jileni #;
jindoni%<adj%>:%>jindoni #;
jini%<adj%>:%>jini #;
ǩundiyari%<adj%>:%>ǩundiyari #;
ǩundiyayi%<adj%>:%>ǩundiyayi #;
mçinoci%<adj%>:%>mçinoci #;
memskvanura%<adj%>:%>memskvanura #;
mpuena%<adj%>:%>mpuena #;
msinapora%<adj%>:%>msinapora #;
mzga%<adj%>:%>mzga #;
neṕre%<adj%>:%>neṕre #;
pompi%<adj%>:%>pompi #;
pampa%<adj%>:%>pampa #;
paponi%<adj%>:%>paponi #;
ini%<adj%>:%>ini #;
şuroni%<adj%>:%>şuroni #;
turtulace%<adj%>:%>turtulace #;
uncire%<adj%>:%>uncire #;
uncireli%<adj%>:%>uncireli #;
nʒxenoni%<adj%>:%>nʒxenoni #;
ǯaṕrağa%<adj%>:%>ǯaṕrağa #;
ugureli%<adj%>:%>ugureli #;
hakonuri%<adj%>:%>hakonuri #;
akoni%<adj%>:%>akoni #;
Arxavuri%<adj%>:%>Arxavuri #;
amťu%<adj%>:%>amťu #;
mḉipe%<adj%>:%>mḉipe #;
bozomotaleburi%<adj%>:%>bozomotaleburi #;
ciğizi%<adj%>:%>ciğizi #;
ḉoxni%<adj%>:%>ḉoxni #;
ǯulu%<adj%>:%>ǯulu #;
ndğeri%<adj%>:%>ndğeri #;
dinʒxironi%<adj%>:%>dinʒxironi #;
domḉita%<adj%>:%>domḉita #;
nḉineri%<adj%>:%>nḉineri #;
dura%<adj%>:%>dura #;
hikoni%<adj%>:%>hikoni #;
hikonuri%<adj%>:%>hikonuri #;
cedvala%<adj%>:%>cedvala #;
ceçinadvaşe%<adj%>:%>ceçinadvaşe #;
cemḉipora%<adj%>:%>cemḉipora #;
xlunḉǩi%<adj%>:%>xlunḉǩi #;
hayoni%<adj%>:%>hayoni #;
hem%<adj%>:%>hem #;
çemçu%<adj%>:%>çemçu #;
çesǩini%<adj%>:%>çesǩini #;
ǩayoboni%<adj%>:%>ǩayoboni #;
lebyari%<adj%>:%>lebyari #;
listra%<adj%>:%>listra #;
lonʒa%<adj%>:%>lonʒa #;
menevi%<adj%>:%>menevi #;
nazuği%<adj%>:%>nazuği #;
mamgvali%<adj%>:%>mamgvali #;
momgvala%<adj%>:%>momgvala #;
mǯuli%<adj%>:%>mǯuli #;
ndura%<adj%>:%>ndura #;
noğanuri%<adj%>:%>noğanuri #;
noǩaçxule%<adj%>:%>noǩaçxule #;
nosiyayi%<adj%>:%>nosiyayi #;
oğmale%<adj%>:%>oğmale #;
okotu%<adj%>:%>okotu #;
oǩondriǩeri%<adj%>:%>oǩondriǩeri #;
omjora%<adj%>:%>omjora #;
oxine%<adj%>:%>oxine #;
xoržaluri%<adj%>:%>xoržaluri #;
xoržaleburi%<adj%>:%>xoržaleburi #;
pimbiloni%<adj%>:%>pimbiloni #;
paçxaťa%<adj%>:%>paçxaťa #;
oşumoni%<adj%>:%>oşumoni #;
puťri%<adj%>:%>puťri #;
malamina%<adj%>:%>malamina #;
şamani%<adj%>:%>şamani #;
titxu%<adj%>:%>titxu #;
topuroni%<adj%>:%>topuroni #;
ťobaşe%<adj%>:%>ťobaşe #;
ťolobi%<adj%>:%>ťolobi #;
uçxuşi%<adj%>:%>uçxuşi #;
uǩibreli%<adj%>:%>uǩibreli #;
upyayi%<adj%>:%>upyayi #;
xelali%<adj%>:%>xelali #;
xilli%<adj%>:%>xilli #;
mxodule%<adj%>:%>mxodule #;
ʒoʒo%<adj%>:%>ʒoʒo #;
ǯiminda%<adj%>:%>ǯiminda #;
ǯoineri%<adj%>:%>ǯoineri #;
oguroni%<adj%>:%>oguroni #;
misa%<adj%>:%>misa #;
piʒarişi%<adj%>:%>piʒarişi #;
ucale%<adj%>:%>ucale #;
biḉeburi%<adj%>:%>biḉeburi #;
bincili%<adj%>:%>bincili #;
dogneği%<adj%>:%>dogneği #;
ǩençi%<adj%>:%>ǩençi #;
ǩlema%<adj%>:%>ǩlema #;
loṕinciri%<adj%>:%>loṕinciri #;
medi%<adj%>:%>medi #;
meyona%<adj%>:%>meyona #;
moxolera%<adj%>:%>moxolera #;
noṕandeni%<adj%>:%>noṕandeni #;
noxiri%<adj%>:%>noxiri #;
oğro-ḉoğro%<adj%>:%>oğro-ḉoğro #;
olemsalu%<adj%>:%>olemsalu #;
ombruma%<adj%>:%>ombruma #;
orḉi%<adj%>:%>orḉi #;
ağnosuri%<adj%>:%>ağnosuri #;
alababula%<adj%>:%>alababula #;
amot%<adj%>:%>amot #;
alboni%<adj%>:%>alboni #;
ansǩiloni%<adj%>:%>ansǩiloni #;
mosvaloni%<adj%>:%>mosvaloni #;
osťulinoni%<adj%>:%>osťulinoni #;
Araṕi%<adj%>:%>Araṕi #;
Abaza%<adj%>:%>Abaza #;
Lazuri%<adj%>:%>Lazuri #;
Laze%<adj%>:%>Laze  #;
Lazeburi%<adj%>:%>Lazeburi  #;
Lobyaǯa%<adj%>:%>Lobyaǯa #;
Yunani%<adj%>:%>Yunani #;
abci%<adj%>:%>abci #;
Aḉaruri%<adj%>:%>Aḉaruri #;
ağnemordale%<adj%>:%>ağnemordale #;
bala%<adj%>:%>bala #;
beyuťi%<adj%>:%>beyuťi #;
bokşaci%<adj%>:%>bokşaci #;
bozomota%<adj%>:%>bozomota #;
bozonta%<adj%>:%>bozonta #;
bužoni%<adj%>:%>bužoni #;
cavuri%<adj%>:%>cavuri #;
cinivizi%<adj%>:%>cinivizi #;
cumaloni%<adj%>:%>cumaloni #;
çeçezi%<adj%>:%>çeçezi #;
çouri%<adj%>:%>çouri #;
ḉingane%<adj%>:%>ḉingane #;
ḉingyane%<adj%>:%>ḉingyane #;
diʒxirimşumu%<adj%>:%>diʒxirimşumu #;
ǩlinçxi%<adj%>:%>ǩlinçxi #;
ǩondrobaťi%<adj%>:%>ǩondrobaťi #;
ǩumuli%<adj%>:%>ǩumuli #;
macizeťi%<adj%>:%>macizeťi #;
mainale%<adj%>:%>mainale #;
malerse%<adj%>:%>malerse #;
mamgurapale%<adj%>:%>mamgurapale #;
mamgurale%<adj%>:%>mamgurale #;
magurale%<adj%>:%>magurale #;
mamkvale%<adj%>:%>mamkvale #;
mamṕonu%<adj%>:%>mamṕonu #;
mamṕone%<adj%>:%>mamṕone #;
mamsiminu%<adj%>:%>mamsiminu #;
mamxire%<adj%>:%>mamxire #;
marḉieli%<adj%>:%>marḉieli #;
masureti%<adj%>:%>masureti #;
masureťi%<adj%>:%>masureťi #;
maxanťali%<adj%>:%>maxanťali #;
gemğaru%<adj%>:%>gemğaru #;
mateatre%<adj%>:%>mateatre #;
mazuğali%<adj%>:%>mazuğali #;
maǯuğe%<adj%>:%>maǯuğe #;
mçvalu%<adj%>:%>mçvalu #;
mamçvale%<adj%>:%>mamçvale #;
meleni%<adj%>:%>meleni #;
melenuri%<adj%>:%>melenuri #;
melezi%<adj%>:%>melezi #;
memşvelu%<adj%>:%>memşvelu #;
memuri%<adj%>:%>memuri #;
meokta%<adj%>:%>meokta #;
mjiri%<adj%>:%>mjiri #;
moseloni%<adj%>:%>moseloni #;
mtoru%<adj%>:%>mtoru #;
mureci%<adj%>:%>mureci #;
mxvaťule%<adj%>:%>mxvaťule #;
nayloni%<adj%>:%>nayloni #;
nogure%<adj%>:%>nogure #;
okva%<adj%>:%>okva #;
opuťari%<adj%>:%>opuťari #;
oşǩenda%<adj%>:%>oşǩenda #;
oxormance%<adj%>:%>oxormance #;
ṕoṕo%<adj%>:%>ṕoṕo #;
ṕroğoni%<adj%>:%>ṕroğoni #;
roiǩa%<adj%>:%>roiǩa #;
sağani%<adj%>:%>sağani #;
şina%<adj%>:%>şina #;
şurite%<adj%>:%>şurite #;
şuťu%<adj%>:%>şuťu #;
anǯala%<adj%>:%>anǯala #;
bereburi%<adj%>:%>bereburi #;
difoťoni%<adj%>:%>difoťoni #;
dileťoni%<adj%>:%>dileťoni #;
anǯalaburi%<adj%>:%>anǯalaburi #;
çaçaraburi%<adj%>:%>çaçaraburi #;
evedi%<adj%>:%>evedi #;
uçkineli%<adj%>:%>uçkineli #;
uǩitxeli%<adj%>:%>uǩitxeli #;
baǩreǯa%<adj%>:%>baǩreǯa #;
bencela%<adj%>:%>bencela #;
danžona%<adj%>:%>danžona #;
dobira%<adj%>:%>dobira #;
ǩuržala%<adj%>:%>ǩuržala #;
noxaçke%<adj%>:%>noxaçke #;
ṕrama%<adj%>:%>ṕrama #;
tigemçanu%<adj%>:%>tigemçanu #;
ťeleleǯa%<adj%>:%>ťeleleǯa #;
udişkeli%<adj%>:%>udişkeli #;
udosvalu%<adj%>:%>udosvalu #;
ufeluǩe%<adj%>:%>ufeluǩe #;
ufoťeli%<adj%>:%>ufoťeli #;
uǩaťule%<adj%>:%>uǩaťule #;
uǩiteli%<adj%>:%>uǩiteli #;
uǩoçeli%<adj%>:%>uǩoçeli #;
unenoni%<adj%>:%>unenoni #;
upareli%<adj%>:%>upareli #;
uparali%<adj%>:%>uparali #;
uʒadeli%<adj%>:%>uʒadeli #;
uʒaduşi%<adj%>:%>uʒaduşi #;
uǯǩomilu%<adj%>:%>uǯǩomilu #;
xarǩi%<adj%>:%>xarǩi #;
xilafi%<adj%>:%>xilafi #;
yetimi%<adj%>:%>yetimi #;
zaǩovidi%<adj%>:%>zaǩovidi #;
monadire%<adj%>:%>monadire #;
ʒaxaťara%<adj%>:%>ʒaxaťara #;
ǯalendoni%<adj%>:%>ǯalendoni #;
ǯemagi%<adj%>:%>ǯemagi #;
ǯi%<adj%>:%>ǯi #;
ǯiǯepuna%<adj%>:%>ǯiǯepuna #;
ǯiǯilapuna%<adj%>:%>ǯiǯilapuna #;
ğiži%<adj%>:%>ğiži #;
maǩvande%<adj%>:%>maǩvande #;
marǩvande%<adj%>:%>marǩvande #;
mxiuca%<adj%>:%>mxiuca #;
mxiru%<adj%>:%>mxiru #;
memxiru%<adj%>:%>memxiru #;
naçalniǩi%<adj%>:%>naçalniǩi #;
uxeeli%<adj%>:%>uxeeli #;
uxeele%<adj%>:%>uxeele #;
umjare%<adj%>:%>umjare #;
cedai%<adj%>:%>cedai #;
ǯaxa%<adj%>:%>ǯaxa #;
elamtume%<adj%>:%>elamtume #;
eǯogutinu%<adj%>:%>eǯogutinu #;
celayona%<adj%>:%>celayona #;
ncenoni%<adj%>:%>ncenoni #;
ceyona%<adj%>:%>ceyona #;
gunželya%<adj%>:%>gunželya #;
ǩerǩeli%<adj%>:%>ǩerǩeli #;
lasťriği%<adj%>:%>lasťriği #;
maǩaryozi%<adj%>:%>maǩaryozi #;
mḉadule%<adj%>:%>mḉadule #;
Megreluri%<adj%>:%>Megreluri #;
meʒxala%<adj%>:%>meʒxala #;
monduli%<adj%>:%>monduli #;
mťina%<adj%>:%>mťina #;
mʒxace%<adj%>:%>mʒxace #;
ubğuşi%<adj%>:%>ubğuşi #;
obironi%<adj%>:%>obironi #;
ṕoṕodi%<adj%>:%>ṕoṕodi #;
şǩaguri%<adj%>:%>şǩaguri #;
ťurǩuri%<adj%>:%>ťurǩuri #;
ťiğani%<adj%>:%>ťiğani #;
ťubi%<adj%>:%>ťubi #;
udaçxuri%<adj%>:%>udaçxuri #;
ucareli%<adj%>:%>ucareli #;
uǩudeli%<adj%>:%>uǩudeli #;
uǯareli%<adj%>:%>uǯareli #;
xoṕuri%<adj%>:%>xoṕuri #;
cogna%<adj%>:%>cogna #;
ḉapxi%<adj%>:%>ḉapxi #;
nonterisa%<adj%>:%>nonterisa #;
noxene%<adj%>:%>noxene #;
Sumexi%<adj%>:%>Sumexi #;
Çurdi%<adj%>:%>Çurdi #;
komoloba%<adj%>:%>komoloba #;
maçxomale%<adj%>:%>maçxomale #;
maçxome%<adj%>:%>maçxome #;
madimone%<adj%>:%>madimone #;
magerme%<adj%>:%>magerme #;
makarmaťe%<adj%>:%>makarmaťe #;
makosale%<adj%>:%>makosale #;
maktale%<adj%>:%>maktale #;
makude%<adj%>:%>makude #;
maǩarave%<adj%>:%>maǩarave #;
maǩazeta%<adj%>:%>maǩazeta #;
mamgure%<adj%>:%>mamgure #;
oʒadaşe%<adj%>:%>oʒadaşe #;
akiri%<adj%>:%>akiri #;
alani%<adj%>:%>alani #;
amamtume%<adj%>:%>amamtume #;
ḉirbağa%<adj%>:%>ḉirbağa #;
goǯi%<adj%>:%>goǯi #;
zeǩuťumi%<adj%>:%>zeǩuťumi #;
kyoili%<adj%>:%>kyoili #;
bresti%<adj%>:%>bresti #;
skiťa%<adj%>:%>skiťa #;
manosi%<adj%>:%>manosi #;
kçe%<adj%>:%>kçe #;

LEXICON Nouns

ağa%<n%>:%>ağa Plural;

aǩreṕ%{I2%}%<n%>:%>aǩreṕ%{I2%} Plural;
alaf%{I2%}%<n%>:%>alaf%{I2%} Plural;
alisar%{I2%}%<n%>:%>alisar%{I2%} Plural;
ançoş%{I2%}%<n%>:%>ançoş%{I2%} Plural;
anela%<n%>:%>anela Plural;
ansǩil%{I2%}%<n%>:%>ansǩil%{I2%} Plural;
asǩil%{I2%}%<n%>:%>asǩil%{I2%} Plural;
anş%{I2%}%<n%>:%>anş%{I2%} Plural;
anʒera%<n%>:%>anʒera Plural;
arǯiv%{I2%}%<n%>:%>arǯiv%{I2%} Plural;

azmarida%<n%>:%>azmarida Plural;
badara%<n%>:%>badara Plural;
bad%{I2%}%<n%>:%>bad%{I2%} Plural;
tekerleme%<n%>:%>tekerleme Plural;
bağulya%<n%>:%>bağulya Plural;
barbon%{I2%}%<n%>:%>barbon%{I2%} Plural;
bard%{I2%}%<n%>:%>bard%{I2%} Plural;
barǯǩvenia%<n%>:%>barǯǩvenia Plural;
bažgar%{I2%}%<n%>:%>bažgar%{I2%} Plural;
bažgara%<n%>:%>bažgara Plural;
berǯeul%{I2%}%<n%>:%>berǯeul%{I2%} Plural;
bib%{I2%}%<n%>:%>bib%{I2%} Plural;
binex%{I2%}%<n%>:%>binex%{I2%} Plural;

burbu%<n%>:%>burbu Plural;
bužg%{I2%}%<n%>:%>bužg%{I2%} Plural;
caz%{I2%}%<n%>:%>caz%{I2%} Plural;
ciğeǩid%{I2%}%<n%>:%>ciğeǩid%{I2%} Plural;
cinciǩa%<n%>:%>cinciǩa Plural;

cor%{I2%}%<n%>:%>cor%{I2%} Plural;

çaxaḉ%{I2%}%<n%>:%>çaxaḉ%{I2%} Plural;
çaylağ%{I2%}%<n%>:%>çaylağ%{I2%} Plural;
çiçx%{I2%}%<n%>:%>çiçx%{I2%} Plural;
çimçir%{I2%}%<n%>:%>çimçir%{I2%} Plural;
çoşel%{I2%}%<n%>:%>çoşel%{I2%} Plural;
çurdina%<n%>:%>çurdina Plural;
ḉadar%{I2%}%<n%>:%>ḉadar%{I2%} Plural;
ḉanḉurina%<n%>:%>ḉanḉurina Plural;
ḉandid%{I2%}%<n%>:%>ḉandid%{I2%} Plural;
ḉanga%<n%>:%>ḉanga Plural;
ḉarga%<n%>:%>ḉarga Plural;
ḉaxala%<n%>:%>ḉaxala Plural;
ḉaxurec%{I2%}%<n%>:%>ḉaxurec%{I2%} Plural;
ḉiḉam%{I2%}%<n%>:%>ḉiḉam%{I2%} Plural;
ḉino%<n%>:%>ḉino Plural;
ḉipura%<n%>:%>ḉipura Plural;
ḉirťḉirť%{I2%}%<n%>:%>ḉirťḉirť%{I2%} Plural;
ḉita-ṕira%<n%>:%>ḉita-ṕira Plural;
ḉǩid%{I2%}%<n%>:%>ḉǩid%{I2%} Plural;
delpina%<n%>:%>delpina Plural;
delfin%{I2%}%<n%>:%>delfin%{I2%} Plural;
depina%<n%>:%>depina Plural;
didaḉepr%{I2%}%<n%>:%>didaḉepr%{I2%} Plural;
didamcumor%{I2%}%<n%>:%>didamcumor%{I2%} Plural;
didamṕilu%<n%>:%>didamṕilu Plural;
diǩa%<n%>:%>diǩa Plural;
mdiǩa%<n%>:%>mdiǩa Plural;
dirvana%<n%>:%>dirvana Plural;


dudi-mǯǩo%<n%>:%>dudi-mǯǩo Plural;
duduka%<n%>:%>duduka Plural;
dumaḉ%{I2%}%<n%>:%>dumaḉ%{I2%} Plural;
durğun%{I2%}%<n%>:%>durğun%{I2%} Plural;
duğun%{I2%}%<n%>:%>duğun%{I2%} Plural;
duğen%{I2%}%<n%>:%>duğen%{I2%} Plural;
duʒxu%<n%>:%>duʒxu Plural;
duʒxo%<n%>:%>duʒxo Plural;
dusxu%<n%>:%>dusxu Plural;
fanusa%<n%>:%>fanusa Plural;
fifilinca%<n%>:%>fifilinca Plural;
galeniş%{I2%}%<n%>:%>galeniş%{I2%} Plural;
golaǩvar%{I2%}%<n%>:%>golaǩvar%{I2%} Plural;
gudel%{I2%}%<n%>:%>gudel%{I2%} Plural;

ğarduval%{I2%}%<n%>:%>ğarduval%{I2%} Plural;

ğvanḉ%{I2%}%<n%>:%>ğvanḉ%{I2%} Plural;
inex%{I2%}%<n%>:%>inex%{I2%} Plural;
nex%{I2%}%<n%>:%>nex%{I2%} Plural;

kakabuḉon%{I2%}%<n%>:%>kakabuḉon%{I2%} Plural;
kaʒra%<n%>:%>kaʒra Plural;

kçeş%{I2%}%<n%>:%>kçeş%{I2%} Plural;
korme%<n%>:%>korme Plural;
kotuna%<n%>:%>kotuna Plural;

ǩaťu-nena%<n%>:%>ǩaťu-nena Plural;
kud%{I2%}%<n%>:%>kud%{I2%} Plural;
kyoteğ%{I2%}%<n%>:%>kyoteğ%{I2%} Plural;
ǩalmax%{I2%}%<n%>:%>ǩalmax%{I2%} Plural;

ǩarğa%<n%>:%>ǩarğa Plural;
ǩarṕuz%{I2%}%<n%>:%>ǩarṕuz%{I2%} Plural;

ǩavun%{I2%}%<n%>:%>ǩavun%{I2%} Plural;


ǩiǩiliginže%<n%>:%>ǩiǩiliginže Plural;
ǩlixa%<n%>:%>ǩlixa Plural;
ǩoǩarin%{I2%}%<n%>:%>ǩoǩarin%{I2%} Plural;
ǩoǩoba%<n%>:%>ǩoǩoba Plural;
ǩolomṕurina%<n%>:%>ǩolomṕurina Plural;
ǩoncoloz%{I2%}%<n%>:%>ǩoncoloz%{I2%} Plural;
ǩovid%{I2%}%<n%>:%>ǩovid%{I2%} Plural;
ǩoxlid%{I2%}%<n%>:%>ǩoxlid%{I2%} Plural;
ǩudelikçe%<n%>:%>ǩudelikçe Plural;

ǩuǩuda%<n%>:%>ǩuǩuda Plural;
mǩuǩuda%<n%>:%>mǩuǩuda Plural;
ǩuǩulina%<n%>:%>ǩuǩulina Plural;
ǩuťala%<n%>:%>ǩuťala Plural;
labu%<n%>:%>labu Plural;
lagod%{I2%}%<n%>:%>lagod%{I2%} Plural;
lapşa%<n%>:%>lapşa Plural;
laṕaza%<n%>:%>laṕaza Plural;
laroz%{I2%}%<n%>:%>laroz%{I2%} Plural;
laxo%<n%>:%>laxo Plural;

levrek%{I2%}%<n%>:%>levrek%{I2%} Plural;
liǩaba%<n%>:%>liǩaba Plural;
limon%{I2%}%<n%>:%>limon%{I2%} Plural;
limsa%<n%>:%>limsa Plural;
livadidida%<n%>:%>livadidida Plural;

mabirace%<n%>:%>mabirace Plural;
macğvidia%<n%>:%>macğvidia Plural;
maḉaṕule%<n%>:%>maḉaṕule Plural;
malazuťe%<n%>:%>malazuťe Plural;
maluğe%<n%>:%>maluğe Plural;
mamandulia%<n%>:%>mamandulia Plural;
mamjvabule%<n%>:%>mamjvabule Plural;
mançaile%<n%>:%>mançaile Plural;
mandalina%<n%>:%>mandalina Plural;
mangana%<n%>:%>mangana Plural;
mapuşǩundale%<n%>:%>mapuşǩundale Plural;
marsiğ%{I2%}%<n%>:%>marsiğ%{I2%} Plural;
marťin%{I2%}%<n%>:%>marťin%{I2%} Plural;
masǩiṕolya%<n%>:%>masǩiṕolya Plural;
maul%{I2%}%<n%>:%>maul%{I2%} Plural;
maǯiǯile%<n%>:%>maǯiǯile Plural;
mbul%{I2%}%<n%>:%>mbul%{I2%} Plural;
bul%{I2%}%<n%>:%>bul%{I2%} Plural;

mḉac%{I2%}%<n%>:%>mḉac%{I2%} Plural;
ḉac%{I2%}%<n%>:%>ḉac%{I2%} Plural;
mḉapu%<n%>:%>mḉapu Plural;

mekoton%{I2%}%<n%>:%>mekoton%{I2%} Plural;
mela%<n%>:%>mela Plural;
mel%{I2%}%<n%>:%>mel%{I2%} Plural;

mezmerdeğ%{I2%}%<n%>:%>mezmerdeğ%{I2%} Plural;
mğu%<n%>:%>mğu Plural;
minta%<n%>:%>minta Plural;
misir%{I2%}%<n%>:%>misir%{I2%} Plural;

mçxuş%<n%>:%>mçxuş Plural;
mḉipeş%<n%>:%>mḉipeş Plural;
mlud%{I2%}%<n%>:%>mlud%{I2%} Plural;
molivorya%<n%>:%>molivorya Plural;
molok%{I2%}%<n%>:%>molok%{I2%} Plural;
moxa%<n%>:%>moxa Plural;
mṕir%{I2%}%<n%>:%>mṕir%{I2%} Plural;
mṕur%{I2%}%<n%>:%>mṕur%{I2%} Plural;
msuťoloc%{I2%}%<n%>:%>msuťoloc%{I2%} Plural;
mşanǩo%<n%>:%>mşanǩo Plural;
mşkir%{I2%}%<n%>:%>mşkir%{I2%} Plural;
mşǩir%{I2%}%<n%>:%>mşǩir%{I2%} Plural;
mçkir%{I2%}%<n%>:%>mçkir%{I2%} Plural;
mşkiridon%{I2%}%<n%>:%>mşkiridon%{I2%} Plural;
Mşkiridon%{I2%}%<n%>:%>Mşkiridon%{I2%} Plural;


mula%<n%>:%>mula Plural;
mulu%<n%>:%>mulu Plural;
mumud%{I2%}%<n%>:%>mumud%{I2%} Plural;
mundiǩval%{I2%}%<n%>:%>mundiǩval%{I2%} Plural;
muruna%<n%>:%>muruna Plural;
muşmulla%<n%>:%>muşmulla Plural;
muǯuǯ%{I2%}%<n%>:%>muǯuǯ%{I2%} Plural;

mʒkviťura%<n%>:%>mʒkviťura Plural;
mʒxul%{I2%}%<n%>:%>mʒxul%{I2%} Plural;

nçxvar%{I2%}%<n%>:%>nçxvar%{I2%} Plural;
çxvar%{I2%}%<n%>:%>çxvar%{I2%} Plural;
nuzu%<n%>:%>nuzu Plural;
nʒana%<n%>:%>nʒana Plural;
ʒana%<n%>:%>ʒana Plural;
mʒana%<n%>:%>mʒana Plural;

ocvarinon%{I2%}%<n%>:%>ocvarinon%{I2%} Plural;
ojvaron%{I2%}%<n%>:%>ojvaron%{I2%} Plural;
ojvaron%{I2%}%<n%>:%>ojvaron%{I2%} Plural;
ocvarinon%{I2%}%<n%>:%>ocvarinon%{I2%} Plural;
ojvaťon%{I2%}%<n%>:%>ojvaťon%{I2%} Plural;
ocvarinon%{I2%}%<n%>:%>ocvarinon%{I2%} Plural;
okonoz%{I2%}%<n%>:%>okonoz%{I2%} Plural;
olol%{I2%}%<n%>:%>olol%{I2%} Plural;
omoxale%<n%>:%>omoxale Plural;
onadida%<n%>:%>onadida Plural;
oriǯa%<n%>:%>oriǯa Plural;
oreǯa%<n%>:%>oreǯa Plural;
ororemťaxu%<n%>:%>ororemťaxu Plural;
osule%<n%>:%>osule Plural;

otoron%{I2%}%<n%>:%>otoron%{I2%} Plural;
pať%{I2%}%<n%>:%>pať%{I2%} Plural;
paxara%<n%>:%>paxara Plural;
pencgire%<n%>:%>pencgire Plural;
porťiǩal%{I2%}%<n%>:%>porťiǩal%{I2%} Plural;
porťuǩal%{I2%}%<n%>:%>porťuǩal%{I2%} Plural;
poxo%<n%>:%>poxo Plural;
puşǩund%{I2%}%<n%>:%>puşǩund%{I2%} Plural;
ṕamṕu%<n%>:%>ṕamṕu Plural;
ṕlaťoz%{I2%}%<n%>:%>ṕlaťoz%{I2%} Plural;
ṕoz%{I2%}%<n%>:%>ṕoz%{I2%} Plural;
poz%{I2%}%<n%>:%>poz%{I2%} Plural;
ṕuḉur%{I2%}%<n%>:%>ṕuḉur%{I2%} Plural;
ǩ’ilim%{I2%}%<n%>:%>ǩ’ilim%{I2%} Plural;
ǩ’ilo%<n%>:%>ǩ’ilo Plural;
ǩ’omur%{I2%}%<n%>:%>ǩ’omur%{I2%} Plural;
rebu%<n%>:%>rebu Plural;
redis%{I2%}%<n%>:%>redis%{I2%} Plural;
roǩa%<n%>:%>roǩa Plural;
salamsu%<n%>:%>salamsu Plural;
saṕu%<n%>:%>saṕu Plural;
seta%<n%>:%>seta Plural;
sipar%{I2%}%<n%>:%>sipar%{I2%} Plural;
sǩendal%{I2%}%<n%>:%>sǩendal%{I2%} Plural;
sǩind%{I2%}%<n%>:%>sǩind%{I2%} Plural;
skind%{I2%}%<n%>:%>skind%{I2%} Plural;
sťavriť%{I2%}%<n%>:%>sťavriť%{I2%} Plural;
sťiṕoṕ%{I2%}%<n%>:%>sťiṕoṕ%{I2%} Plural;
sumuca%<n%>:%>sumuca Plural;
şira%<n%>:%>şira Plural;
şişeğ%{I2%}%<n%>:%>şişeğ%{I2%} Plural;
şivr%{I2%}%<n%>:%>şivr%{I2%} Plural;
şuǩa%<n%>:%>şuǩa Plural;
şurǩa%<n%>:%>şurǩa Plural;
targam%{I2%}%<n%>:%>targam%{I2%} Plural;
talgam%{I2%}%<n%>:%>talgam%{I2%} Plural;
teferiǯa%<n%>:%>teferiǯa Plural;
telamuş%{I2%}%<n%>:%>telamuş%{I2%} Plural;
terena%<n%>:%>terena Plural;
tip%{I2%}%<n%>:%>tip%{I2%} Plural;
tipala%<n%>:%>tipala Plural;
tiuça%<n%>:%>tiuça Plural;
tiǯon%{I2%}%<n%>:%>tiǯon%{I2%} Plural;
txaǩaǩal%{I2%}%<n%>:%>txaǩaǩal%{I2%} Plural;
txir%{I2%}%<n%>:%>txir%{I2%} Plural;
ntxir%{I2%}%<n%>:%>ntxir%{I2%} Plural;
ťiriǯa%<n%>:%>ťiriǯa Plural;
ťriǯa%<n%>:%>ťriǯa Plural;
triʒaş%{I2%}%<n%>:%>triʒaş%{I2%} Plural;
uhuhu%<n%>:%>uhuhu Plural;
uva%<n%>:%>uva Plural;
verǯam%{I2%}%<n%>:%>verǯam%{I2%} Plural;
xaḉ%{I2%}%<n%>:%>xaḉ%{I2%} Plural;
xaladida%<n%>:%>xaladida Plural;
xasanimťa%<n%>:%>xasanimťa Plural;
xumayaz%{I2%}%<n%>:%>xumayaz%{I2%} Plural;
yelve%<n%>:%>yelve Plural;
zardava%<n%>:%>zardava Plural;
zibzil%{I2%}%<n%>:%>zibzil%{I2%} Plural;
zutx%{I2%}%<n%>:%>zutx%{I2%} Plural;
ʒaʒel%{I2%}%<n%>:%>ʒaʒel%{I2%} Plural;
ʒxen%{I2%}%<n%>:%>ʒxen%{I2%} Plural;
nʒxen%{I2%}%<n%>:%>nʒxen%{I2%} Plural;
ǯarmax%{I2%}%<n%>:%>ǯarmax%{I2%} Plural;
ǯefa%<n%>:%>ǯefa Plural;
ǯiğvel%{I2%}%<n%>:%>ǯiğvel%{I2%} Plural;
ǯurbel%{I2%}%<n%>:%>ǯurbel%{I2%} Plural;
ǯiǩa%{I2%}%<n%>:%>ǯiǩa%{I2%} Plural;
ǯimǯim%{I2%}%<n%>:%>ǯimǯim%{I2%} Plural;
 
nca%<n%>:nca Plural;				! 'tree'
ǩoç%{I2%}%<n%>:ǩoç%{I2%} Plural;		! 'man'
amağmalu%<n%>:amağmalu Plural;
amalamṕu%<n%>:amalamṕu Plural;
cedadulu%<n%>:cedadulu Plural;
celaḉapxu%<n%>:celaḉapxu Plural;
cexaǯu%<n%>:cexaǯu Plural;
ceǯiǯu%<n%>:ceǯiǯu Plural;
dobğalu%<n%>:dobğalu Plural;
dololamṕu%<n%>:dololamṕu Plural;
dolonçxvalu%<n%>:dolonçxvalu Plural;
doloxuťoru%<n%>:doloxuťoru Plural;
dompulu%<n%>:dompulu Plural;
dontxalu%<n%>:dontxalu Plural;
eǩurǩulu%<n%>:eǩurǩulu Plural;
yaǯǩen%<n%>:yaǯǩen Plural;
gamakoru%<n%>:gamakoru Plural;
gamaǩuʒxinu%<n%>:gamaǩuʒxinu Plural;
goğuru%<n%>:goğuru Plural;
goladgalu%<n%>:goladgalu Plural;
golumu%<n%>:golumu Plural;
gondğvaru%<n%>:gondğvaru Plural;
gopupulu%<n%>:gopupulu Plural;
goṕuluru%<n%>:goṕuluru Plural;
gotaxalu%<n%>:gotaxalu Plural;
ǩoǯoşǩvalu%<n%>:ǩoǯoşǩvalu Plural;
goxuťoru%<n%>:goxuťoru Plural;
goxuǯolu%<n%>:goxuǯolu Plural;
goxvalu%<n%>:goxvalu Plural;
melagutinu%<n%>:melagutinu Plural;
memxanu%<n%>:memxanu Plural;
menʒxoťu%<n%>:menʒxoťu Plural;
meťaxu%<n%>:meťaxu Plural;
meťroxu%<n%>:meťroxu Plural;
mevadu%<n%>:mevadu Plural;
mexaǯu%<n%>:mexaǯu Plural;
mexombu%<n%>:mexombu Plural;
mexosǩinu%<n%>:mexosǩinu Plural;
mexuťoru%<n%>:mexuťoru Plural;
mexvadu%<n%>:mexvadu Plural;
meyogalu%<n%>:meyogalu Plural;
meyiçinen%<n%>:meyiçinen Plural;
meyiçalinen%<n%>:meyiçalinen Plural;
meyolu%<n%>:meyolu Plural;
moḉordu%<n%>:moḉordu Plural;
moğmalu%<n%>:moğmalu Plural;
moiťu%<n%>:moiťu Plural;
molabğalu%<n%>:molabğalu Plural;
moloncğonu%<n%>:moloncğonu Plural;
obadu%<n%>:obadu Plural;
içanen%<n%>:içanen Plural;
odardalinu%<n%>:odardalinu Plural;
odardalu%<n%>:odardalu Plural;
ofloxťu%<n%>:ofloxťu Plural;
oğağu%<n%>:oğağu Plural;
oǩloxu%<n%>:oǩloxu Plural;
oǩobroǩu%<n%>:oǩobroǩu Plural;
oǩoburdu%<n%>:oǩoburdu Plural;
oǩondu%<n%>:oǩondu Plural;
oǩoṕaṕsiru%<n%>:oǩoṕaṕsiru Plural;
oǩoru%<n%>:oǩoru Plural;
olamṕu%<n%>:olamṕu Plural;
omḉǩvinu%<n%>:omḉǩvinu Plural;
omkoru%<n%>:omkoru Plural;
omǩusu%<n%>:omǩusu Plural;
ontolu%<n%>:ontolu Plural;
ontxoru%<n%>:ontxoru Plural;
onʒxaǩu%<n%>:onʒxaǩu Plural;
apxasinen%<n%>:apxasinen Plural;
oṕafťu%<n%>:oṕafťu Plural;
oşamanu%<n%>:oşamanu Plural;
oşivru%<n%>:oşivru Plural;
oşǩoru%<n%>:oşǩoru Plural;
oşǩorinu%<n%>:oşǩorinu Plural;
otarifu%<n%>:otarifu Plural;
oťlaṕinu%<n%>:oťlaṕinu Plural;
xordza%<n%>:xordza Plural;
oxarbu%<n%>:oxarbu Plural;
oxosǩu%<n%>:oxosǩu Plural;
oxroʒku%<n%>:oxroʒku Plural;
oxuǯolu%<n%>:oxuǯolu Plural;
oʒiʒxilu%<n%>:oʒiʒxilu Plural;
oǯimidoboyinu%<n%>:oǯimidoboyinu Plural;
goladvalu%<n%>:goladvalu Plural;
ojvaru%<n%>:ojvaru Plural;
omolu%<n%>:omolu Plural;
dolonkunu%<n%>:dolonkunu Plural;
eǩonçxvalu%<n%>:eǩonçxvalu Plural;
cebğalu%<n%>:cebğalu Plural;
cexelu%<n%>:cexelu Plural;
ceǯonu%<n%>:ceǯonu Plural;
goporʒu%<n%>:goporʒu Plural;
ǩoǯoǩilu%<n%>:ǩoǯoǩilu Plural;
meyonḉaru%<n%>:meyonḉaru Plural;
meḉvalu%<n%>:meḉvalu Plural;
moḉirdu%<n%>:moḉirdu Plural;
molaťobu%<n%>:molaťobu Plural;
obraniǩu%<n%>:obraniǩu Plural;
ombonapu%<n%>:ombonapu Plural;
oǩobazgu%<n%>:oǩobazgu Plural;
opoxnu%<n%>:opoxnu Plural;
oboyinu%<n%>:oboyinu Plural;
amabğalu%<n%>:amabğalu Plural;
amaşǩomu%<n%>:amaşǩomu Plural;
amadvalu%<n%>:amadvalu Plural;
amaǩaçu%<n%>:amaǩaçu Plural;
amakotu%<n%>:amakotu Plural;
amaǩanu%<n%>:amaǩanu Plural;
amaǩiu%<n%>:amaǩiu Plural;
amaǩlanťu%<n%>:amaǩlanťu Plural;
amamḉimu%<n%>:amamḉimu Plural;
amamğoru%<n%>:amamğoru Plural;
amağorinu%<n%>:amağorinu Plural;
amamşaru%<n%>:amamşaru Plural;
amanḉalu%<n%>:amanḉalu Plural;
amanḉoru%<n%>:amanḉoru Plural;
amanḉuşu%<n%>:amanḉuşu Plural;
amanḉuşinu%<n%>:amanḉuşinu Plural;
amanťoru%<n%>:amanťoru Plural;
amaonu%<n%>:amaonu Plural;
amayonu%<n%>:amayonu Plural;
amasťvalu%<n%>:amasťvalu Plural;
amaşatxu%<n%>:amaşatxu Plural;
amaşǩvalu%<n%>:amaşǩvalu Plural;
amaşkvalu%<n%>:amaşkvalu Plural;
amaťoçu%<n%>:amaťoçu Plural;
amaxťimu%<n%>:amaxťimu Plural;
amaxunu%<n%>:amaxunu Plural;
amaxvalu%<n%>:amaxvalu Plural;
amamǯupu%<n%>:amamǯupu Plural;
amaǯomilu%<n%>:amaǯomilu Plural;
amolva%<n%>:amolva Plural;
cacgua%<n%>:cacgua Plural;
ceyanu%<n%>:ceyanu Plural;
cebalu%<n%>:cebalu Plural;
gebalu%<n%>:gebalu Plural;
cebaťu%<n%>:cebaťu Plural;
ceṕaťu%<n%>:ceṕaťu Plural;
ceburgulu%<n%>:ceburgulu Plural;
cecinu%<n%>:cecinu Plural;
ceçaçamidu%<n%>:ceçaçamidu Plural;
ceçitu%<n%>:ceçitu Plural;
ceçvalu%<n%>:ceçvalu Plural;
ceçxaťu%<n%>:ceçxaťu Plural;
ceḉapxu%<n%>:ceḉapxu Plural;
ceḉonu%<n%>:ceḉonu Plural;
cedanžu%<n%>:cedanžu Plural;
cedaşǩu%<n%>:cedaşǩu Plural;
ceduşunu%<n%>:ceduşunu Plural;
cegoru%<n%>:cegoru Plural;
cegurcolu%<n%>:cegurcolu Plural;
ceğalu%<n%>:ceğalu Plural;
ceğlundu%<n%>:ceğlundu Plural;
cejguru%<n%>:cejguru Plural;
cejulinu%<n%>:cejulinu Plural;
cejvalu%<n%>:cejvalu Plural;
cekarçu%<n%>:cekarçu Plural;
ceǩarʒu%<n%>:ceǩarʒu Plural;
cekçandu%<n%>:cekçandu Plural;
cekotu%<n%>:cekotu Plural;
cektinu%<n%>:cektinu Plural;
ḉeǩobalu%<n%>:ḉeǩobalu Plural;
ḉeǩobazgu%<n%>:ḉeǩobazgu Plural;
ḉeǩobgaru%<n%>:ḉeǩobgaru Plural;
ḉeǩoçitu%<n%>:ḉeǩoçitu Plural;
ḉeǩoḉapxu%<n%>:ḉeǩoḉapxu Plural;
ḉeǩoḉordu%<n%>:ḉeǩoḉordu Plural;
ḉeǩodgalu%<n%>:ḉeǩodgalu Plural;
ḉeǩodvalu%<n%>:ḉeǩodvalu Plural;
ḉeǩoğuru%<n%>:ḉeǩoğuru Plural;
ceǩaminu%<n%>:ceǩaminu Plural;
ḉeǩodagu%<n%>:ḉeǩodagu Plural;
ḉeǩoyoxu%<n%>:ḉeǩoyoxu Plural;
ḉeǩosǩudu%<n%>:ḉeǩosǩudu Plural;
ḉeǩotoru%<n%>:ḉeǩotoru Plural;
ḉeǩoťoçu%<n%>:ḉeǩoťoçu Plural;
ḉeǩoťrağodu%<n%>:ḉeǩoťrağodu Plural;
ḉeǩoťvaʒu%<n%>:ḉeǩoťvaʒu Plural;
ḉeǩoxosaru%<n%>:ḉeǩoxosaru Plural;
ḉeǩozdalu%<n%>:ḉeǩozdalu Plural;
ḉeǩoǯelimu%<n%>:ḉeǩoǯelimu Plural;
ceǩusťoru%<n%>:ceǩusťoru Plural;
celayanu%<n%>:celayanu Plural;
celaǩlimu%<n%>:celaǩlimu Plural;
celançxvalu%<n%>:celançxvalu Plural;
celanťoru%<n%>:celanťoru Plural;
cembinu%<n%>:cembinu Plural;
cemburinu%<n%>:cemburinu Plural;
cemḉvalu%<n%>:cemḉvalu Plural;
cemontalu%<n%>:cemontalu Plural;
cempunu%<n%>:cempunu Plural;
cemṕiru%<n%>:cemṕiru Plural;
cemsilu%<n%>:cemsilu Plural;
cemşaru%<n%>:cemşaru Plural;
cemxanu%<n%>:cemxanu Plural;
cençaxu%<n%>:cençaxu Plural;
cençxilu%<n%>:cençxilu Plural;
cençxvaru%<n%>:cençxvaru Plural;
cendulinu%<n%>:cendulinu Plural;
cendvalu%<n%>:cendvalu Plural;
cenglaxu%<n%>:cenglaxu Plural;
cenǩalu%<n%>:cenǩalu Plural;
cenomsǩu%<n%>:cenomsǩu Plural;
cenťoru%<n%>:cenťoru Plural;
cenžiru%<n%>:cenžiru Plural;
cenʒxodu%<n%>:cenʒxodu Plural;
cenǯinu%<n%>:cenǯinu Plural;
ceyolu%<n%>:ceyolu Plural;
cepaşu%<n%>:cepaşu Plural;
cepeleǩu%<n%>:cepeleǩu Plural;
cepiçu%<n%>:cepiçu Plural;
cerginu%<n%>:cerginu Plural;
cesaru%<n%>:cesaru Plural;
cesǩuru%<n%>:cesǩuru Plural;
cetinu%<n%>:cetinu Plural;
ceťafru%<n%>:ceťafru Plural;
ceťafrinapu%<n%>:ceťafrinapu Plural;
ceťiǩu%<n%>:ceťiǩu Plural;
ceťilu%<n%>:ceťilu Plural;
cexinǯu%<n%>:cexinǯu Plural;
cexodu%<n%>:cexodu Plural;
cexvalu%<n%>:cexvalu Plural;
cexvaťu%<n%>:cexvaťu Plural;
ceyalu%<n%>:ceyalu Plural;
cezlaṕu%<n%>:cezlaṕu Plural;
cezmu%<n%>:cezmu Plural;
cezurinu%<n%>:cezurinu Plural;
ceǯixnu%<n%>:ceǯixnu Plural;
cincğolua%<n%>:cincğolua Plural;
çeşǩeğ%{I2%}%<n%>:çeşǩeği Plural;
ḉaḉa%<n%>:ḉaḉa Plural;
ḉeǩogudelu%<n%>:ḉeǩogudelu Plural;
ḉeǩoilu%<n%>:ḉeǩoilu Plural;
ḉeǩojvaťu%<n%>:ḉeǩojvaťu Plural;
ḉeǩomʒxvalu%<n%>:ḉeǩomʒxvalu Plural;
ḉeǩonçxvalu%<n%>:ḉeǩonçxvalu Plural;
ḉeǩonḉuşinu%<n%>:ḉeǩonḉuşinu Plural;
ḉeǩonḉuşu%<n%>:ḉeǩonḉuşu Plural;
ḉeǩontxapu%<n%>:ḉeǩontxapu Plural;
ḉeǩorçalu%<n%>:ḉeǩorçalu Plural;
ḉeǩosťulinu%<n%>:ḉeǩosťulinu Plural;
ḉeǩosťvalu%<n%>:ḉeǩosťvalu Plural;
ḉeǩosvaru%<n%>:ḉeǩosvaru Plural;
ḉeǩoťaxu%<n%>:ḉeǩoťaxu Plural;
ḉeǩovalu%<n%>:ḉeǩovalu Plural;
ḉeǩovelu%<n%>:ḉeǩovelu Plural;
ḉeǩoxaṕaru%<n%>:ḉeǩoxaṕaru Plural;
ḉeǩoxedu%<n%>:ḉeǩoxedu Plural;
ḉeǩoxosǩu%<n%>:ḉeǩoxosǩu Plural;
ḉeǩoxunu%<n%>:ḉeǩoxunu Plural;
ḉeǩoyonu%<n%>:ḉeǩoyonu Plural;
dobadu%<n%>:dobadu Plural;
dobalu%<n%>:dobalu Plural;
dobazgu%<n%>:dobazgu Plural;
doceru%<n%>:doceru Plural;
docinu%<n%>:docinu Plural;
donḉinapu%<n%>:donḉinapu Plural;
donḉinu%<n%>:donḉinu Plural;
dodgalu%<n%>:dodgalu Plural;
dodgapu%<n%>:dodgapu Plural;
dodginapu%<n%>:dodginapu Plural;
dodginapa%<n%>:dodginapa Plural;
dodginu%<n%>:dodginu Plural;
dodvalu%<n%>:dodvalu Plural;
dogurcolu%<n%>:dogurcolu Plural;
dogurinu%<n%>:dogurinu Plural;
doguru%<n%>:doguru Plural;
dogutinu%<n%>:dogutinu Plural;
dogutu%<n%>:dogutu Plural;
doğiru%<n%>:doğiru Plural;
doğmalu%<n%>:doğmalu Plural;
doinapu%<n%>:doinapu Plural;
doinu%<n%>:doinu Plural;
dorinu%<n%>:dorinu Plural;
dojvalu%<n%>:dojvalu Plural;
doǩaçapu%<n%>:doǩaçapu Plural;
doǩaçu%<n%>:doǩaçu Plural;
doǩanu%<n%>:doǩanu Plural;
doǩaṕinu%<n%>:doǩaṕinu Plural;
doǩlançxu%<n%>:doǩlançxu Plural;
dolobalu%<n%>:dolobalu Plural;
dolobaru%<n%>:dolobaru Plural;
dolobğalu%<n%>:dolobğalu Plural;
dolobergu%<n%>:dolobergu Plural;
dolobunbulu%<n%>:dolobunbulu Plural;
dolobuzgu%<n%>:dolobuzgu Plural;
dolocinu%<n%>:dolocinu Plural;
doloçaçxuru%<n%>:doloçaçxuru Plural;
doloçitu%<n%>:doloçitu Plural;
doloçodinu%<n%>:doloçodinu Plural;
doloçxaťu%<n%>:doloçxaťu Plural;
doloḉalu%<n%>:doloḉalu Plural;
doloḉapxu%<n%>:doloḉapxu Plural;
doloḉinaxu%<n%>:doloḉinaxu Plural;
doloḉirdu%<n%>:doloḉirdu Plural;
doloḉopu%<n%>:doloḉopu Plural;
doloḉordu%<n%>:doloḉordu Plural;
doloḉvalu%<n%>:doloḉvalu Plural;
dolodaǯu%<n%>:dolodaǯu Plural;
dolodginu%<n%>:dolodginu Plural;
dologutu%<n%>:dologutu Plural;
dolodvalu%<n%>:dolodvalu Plural;
dologzalu%<n%>:dologzalu Plural;
doloğaru%<n%>:doloğaru Plural;
doloğmalu%<n%>:doloğmalu Plural;
doloğuru%<n%>:doloğuru Plural;
dolojguru%<n%>:dolojguru Plural;
dolokosu%<n%>:dolokosu Plural;
dolokotu%<n%>:dolokotu Plural;
doloksinu%<n%>:doloksinu Plural;
dolonksinu%<n%>:dolonksinu Plural;
doloktalu%<n%>:doloktalu Plural;
doloǩaçinu%<n%>:doloǩaçinu Plural;
doloǩaçu%<n%>:doloǩaçu Plural;
doloǩanu%<n%>:doloǩanu Plural;
doloǩaṕinu%<n%>:doloǩaṕinu Plural;
doloǩlimu%<n%>:doloǩlimu Plural;
doloǩominu%<n%>:doloǩominu Plural;
doloǩomu%<n%>:doloǩomu Plural;
doloǩvatu%<n%>:doloǩvatu Plural;
dololandu%<n%>:dololandu Plural;
dololva%<n%>:dololva Plural;
dolombaru%<n%>:dolombaru Plural;
dolombonu%<n%>:dolombonu Plural;
dolonḉvalu%<n%>:dolonḉvalu Plural;
dolomḉvalu%<n%>:dolomḉvalu Plural;
dolomǩasu%<n%>:dolomǩasu Plural;
dolomsilu%<n%>:dolomsilu Plural;
dolomşaru%<n%>:dolomşaru Plural;
doloncumoru%<n%>:doloncumoru Plural;
doloncumu%<n%>:doloncumu Plural;
dolonçaxu%<n%>:dolonçaxu Plural;
dolonçxilu%<n%>:dolonçxilu Plural;
dolonçxvaru%<n%>:dolonçxvaru Plural;
dolonḉalu%<n%>:dolonḉalu Plural;
dolonḉaru%<n%>:dolonḉaru Plural;
dolonḉoru%<n%>:dolonḉoru Plural;
dolonduru%<n%>:dolonduru Plural;
dolongonu%<n%>:dolongonu Plural;
dolongzalu%<n%>:dolongzalu Plural;
dolonǩoru%<n%>:dolonǩoru Plural;
dolonťonu%<n%>:dolonťonu Plural;
dolonǯalu%<n%>:dolonǯalu Plural;
dolonǯinu%<n%>:dolonǯinu Plural;
dolopeleǩu%<n%>:dolopeleǩu Plural;
dolopinu%<n%>:dolopinu Plural;
dolopsalu%<n%>:dolopsalu Plural;
dolopşalu%<n%>:dolopşalu Plural;
dolopşu%<n%>:dolopşu Plural;
dolorçalu%<n%>:dolorçalu Plural;
dolosinapu%<n%>:dolosinapu Plural;
dolosiyu%<n%>:dolosiyu Plural;
dolosǩuru%<n%>:dolosǩuru Plural;
dolomsǩvalu%<n%>:dolomsǩvalu Plural;
dolosǩudu%<n%>:dolosǩudu Plural;
dolosťiǩu%<n%>:dolosťiǩu Plural;
dolosťulinu%<n%>:dolosťulinu Plural;
dolosťvalu%<n%>:dolosťvalu Plural;
dolosvalu%<n%>:dolosvalu Plural;
dolosvaru%<n%>:dolosvaru Plural;
doloşatxu%<n%>:doloşatxu Plural;
doloşinu%<n%>:doloşinu Plural;
doloşiru%<n%>:doloşiru Plural;
doloşǩidu%<n%>:doloşǩidu Plural;
doloşǩoru%<n%>:doloşǩoru Plural;
doloşǩvalu%<n%>:doloşǩvalu Plural;
doloşolu%<n%>:doloşolu Plural;
doloşoru%<n%>:doloşoru Plural;
doloşvanu%<n%>:doloşvanu Plural;
dolotanu%<n%>:dolotanu Plural;
dolotasu%<n%>:dolotasu Plural;
dolotoru%<n%>:dolotoru Plural;
doloťalu%<n%>:doloťalu Plural;
doloťaxu%<n%>:doloťaxu Plural;
doloťiǩinu%<n%>:doloťiǩinu Plural;
doloťoçu%<n%>:doloťoçu Plural;
doloťorinu%<n%>:doloťorinu Plural;
doloťvaʒu%<n%>:doloťvaʒu Plural;
doloťǩvaʒu%<n%>:doloťǩvaʒu Plural;
dolovalu%<n%>:dolovalu Plural;
dolovelu%<n%>:dolovelu Plural;
doloxaṕaru%<n%>:doloxaṕaru Plural;
doloxodu%<n%>:doloxodu Plural;
doloxombinu%<n%>:doloxombinu Plural;
doloxoru%<n%>:doloxoru Plural;
doloxorxu%<n%>:doloxorxu Plural;
doloxosaru%<n%>:doloxosaru Plural;
doloxorsalu%<n%>:doloxorsalu Plural;
doloxosǩinu%<n%>:doloxosǩinu Plural;
doloxosǩu%<n%>:doloxosǩu Plural;
doloxvalu%<n%>:doloxvalu Plural;
doloxvaťu%<n%>:doloxvaťu Plural;
doloyonu%<n%>:doloyonu Plural;
doloyoru%<n%>:doloyoru Plural;
dolozgvalu%<n%>:dolozgvalu Plural;
dolozlaṕu%<n%>:dolozlaṕu Plural;
dolozurinu%<n%>:dolozurinu Plural;
doloʒonu%<n%>:doloʒonu Plural;
doloǯalu%<n%>:doloǯalu Plural;
doloǯixnu%<n%>:doloǯixnu Plural;
doloǯelimu%<n%>:doloǯelimu Plural;
doloǯunu%<n%>:doloǯunu Plural;
dombalu%<n%>:dombalu Plural;
domçinu%<n%>:domçinu Plural;
donḉvalu%<n%>:donḉvalu Plural;
domḉvetu%<n%>:domḉvetu Plural;
domralu%<n%>:domralu Plural;
domtinu%<n%>:domtinu Plural;
domxanu%<n%>:domxanu Plural;
domxvalu%<n%>:domxvalu Plural;
donçxvalu%<n%>:donçxvalu Plural;
donḉuşu%<n%>:donḉuşu Plural;
centxalu%<n%>:centxalu Plural;
donǯalu%<n%>:donǯalu Plural;
dopatxu%<n%>:dopatxu Plural;
dopinu%<n%>:dopinu Plural;
dopsalu%<n%>:dopsalu Plural;
dopşalu%<n%>:dopşalu Plural;
doputxinu%<n%>:doputxinu Plural;
doputxu%<n%>:doputxu Plural;
donçaǩu%<n%>:donçaǩu Plural;
donçarǩu%<n%>:donçarǩu Plural;
dorçalu%<n%>:dorçalu Plural;
dorgalu%<n%>:dorgalu Plural;
dorgapu%<n%>:dorgapu Plural;
dosǩudu%<n%>:dosǩudu Plural;
dosvalu%<n%>:dosvalu Plural;
dosvancu%<n%>:dosvancu Plural;
doşatxu%<n%>:doşatxu Plural;
doşinapu%<n%>:doşinapu Plural;
doşinu%<n%>:doşinu Plural;
doşǩvalu%<n%>:doşǩvalu Plural;
doşǩulinu%<n%>:doşǩulinu Plural;
doşvanu%<n%>:doşvanu Plural;
dotanapu%<n%>:dotanapu Plural;
dotanu%<n%>:dotanu Plural;
doťalu%<n%>:doťalu Plural;
doťiǩinu%<n%>:doťiǩinu Plural;
doťiǩu%<n%>:doťiǩu Plural;
doťoçu%<n%>:doťoçu Plural;
doťobu%<n%>:doťobu Plural;
doťonu%<n%>:doťonu Plural;
doťvaʒu%<n%>:doťvaʒu Plural;
dovalu%<n%>:dovalu Plural;
doxunapu%<n%>:doxunapu Plural;
doxunu%<n%>:doxunu Plural;
doxvalu%<n%>:doxvalu Plural;
doyanu%<n%>:doyanu Plural;
dozdalu%<n%>:dozdalu Plural;
dozgumapu%<n%>:dozgumapu Plural;
dozgumu%<n%>:dozgumu Plural;
dozgvalu%<n%>:dozgvalu Plural;
doʒonu%<n%>:doʒonu Plural;
doǯalu%<n%>:doǯalu Plural;
doǯonu%<n%>:doǯonu Plural;
ebalu%<n%>:ebalu Plural;
ebruǯu%<n%>:ebruǯu Plural;
eçoru%<n%>:eçoru Plural;
eçvalu%<n%>:eçvalu Plural;
eçxalu%<n%>:eçxalu Plural;
eḉirdu%<n%>:eḉirdu Plural;
eḉǩoru%<n%>:eḉǩoru Plural;
eḉopu%<n%>:eḉopu Plural;
eḉopumu%<n%>:eḉopumu Plural;
edanžu%<n%>:edanžu Plural;
edginu%<n%>:edginu Plural;
eyogutinu%<n%>:eyogutinu Plural;
egargalu%<n%>:egargalu Plural;
eğmalu%<n%>:eğmalu Plural;
eğrindu%<n%>:eğrindu Plural;
eğindu%<n%>:eğindu Plural;
eyobalu%<n%>:eyobalu Plural;
eyogutu%<n%>:eyogutu Plural;
eyodvalu%<n%>:eyodvalu Plural;
ejvalu%<n%>:ejvalu Plural;
ekanku%<n%>:ekanku Plural;
ekoru%<n%>:ekoru Plural;
eyonkunu%<n%>:eyonkunu Plural;
eǩabaru%<n%>:eǩabaru Plural;
eǩobazgu%<n%>:eǩobazgu Plural;
eǩobgaru%<n%>:eǩobgaru Plural;
eǩabodu%<n%>:eǩabodu Plural;
eǩoborgu%<n%>:eǩoborgu Plural;
eǩabalu%<n%>:eǩabalu Plural;
eǩaçanu%<n%>:eǩaçanu Plural;
eǩonçanu%<n%>:eǩonçanu Plural;
eǩaçvalu%<n%>:eǩaçvalu Plural;
eǩaḉinaxu%<n%>:eǩaḉinaxu Plural;
eǩoḉirdu%<n%>:eǩoḉirdu Plural;
eǩoşǩomu%<n%>:eǩoşǩomu Plural;
eǩadvalu%<n%>:eǩadvalu Plural;
eǩogutinu%<n%>:eǩogutinu Plural;
eǩoğmalu%<n%>:eǩoğmalu Plural;
eǩağuru%<n%>:eǩağuru Plural;
eǩokosu%<n%>:eǩokosu Plural;
eǩonǩsinu%<n%>:eǩonǩsinu Plural;
eǩaǩaṕinu%<n%>:eǩaǩaṕinu Plural;
eǩaǩoreʒxu%<n%>:eǩaǩoreʒxu Plural;
eǩoǩoru%<n%>:eǩoǩoru Plural;
eǩomḉeşu%<n%>:eǩomḉeşu Plural;
eǩonḉvalu%<n%>:eǩonḉvalu Plural;
eǩomşaru%<n%>:eǩomşaru Plural;
eǩomxacu%<n%>:eǩomxacu Plural;
eǩomʒxvalu%<n%>:eǩomʒxvalu Plural;
eǩonçoru%<n%>:eǩonçoru Plural;
eǩonḉaru%<n%>:eǩonḉaru Plural;
eǩondvalu%<n%>:eǩondvalu Plural;
eǩontxozinu%<n%>:eǩontxozinu Plural;
eǩantxu%<n%>:eǩantxu Plural;
eǩonťalu%<n%>:eǩonťalu Plural;
eǩonťoru%<n%>:eǩonťoru Plural;
eǩanu%<n%>:eǩanu Plural;
eǩonǯalu%<n%>:eǩonǯalu Plural;
eǩoyondru%<n%>:eǩoyondru Plural;
eǩoyonu%<n%>:eǩoyonu Plural;
eǩopatxu%<n%>:eǩopatxu Plural;
eǩopinu%<n%>:eǩopinu Plural;
eǩopiçu%<n%>:eǩopiçu Plural;
eǩopisťu%<n%>:eǩopisťu Plural;
eǩopsalu%<n%>:eǩopsalu Plural;
eǩomordinu%<n%>:eǩomordinu Plural;
eǩomordu%<n%>:eǩomordu Plural;
eǩosǩvalu%<n%>:eǩosǩvalu Plural;
eǩosǩudu%<n%>:eǩosǩudu Plural;
eǩosṕinu%<n%>:eǩosṕinu Plural;
eǩosvalu%<n%>:eǩosvalu Plural;
eǩosvaru%<n%>:eǩosvaru Plural;
eǩoşolu%<n%>:eǩoşolu Plural;
eǩaşvanu%<n%>:eǩaşvanu Plural;
eǩaşvelu%<n%>:eǩaşvelu Plural;
eǩotanu%<n%>:eǩotanu Plural;
eǩotoru%<n%>:eǩotoru Plural;
eǩoťiğanu%<n%>:eǩoťiğanu Plural;
eǩoťalu%<n%>:eǩoťalu Plural;
eǩoťaxu%<n%>:eǩoťaxu Plural;
eǩaťǩorinu%<n%>:eǩaťǩorinu Plural;
eǩovelu%<n%>:eǩovelu Plural;
eǩoxedinu%<n%>:eǩoxedinu Plural;
eǩoxedu%<n%>:eǩoxedu Plural;
eǩaxtimu%<n%>:eǩaxtimu Plural;
eǩoxunu%<n%>:eǩoxunu Plural;
eǩoxvalu%<n%>:eǩoxvalu Plural;
ǩozdu%<n%>:ǩozdu Plural;
eǩozdalu%<n%>:eǩozdalu Plural;
eǩoziťu%<n%>:eǩoziťu Plural;
eǩozgvalu%<n%>:eǩozgvalu Plural;
eǩaǯilu%<n%>:eǩaǯilu Plural;
eǩoǯelimu%<n%>:eǩoǯelimu Plural;
eǩaǯonu%<n%>:eǩaǯonu Plural;
eǩobumbulu%<n%>:eǩobumbulu Plural;
eǩomsǩvalu%<n%>:eǩomsǩvalu Plural;
eǩoťrağodu%<n%>:eǩoťrağodu Plural;
eǩoxaṕaru%<n%>:eǩoxaṕaru Plural;
eǩozdu%<n%>:eǩozdu Plural;
eǩvatu%<n%>:eǩvatu Plural;
elayazu%<n%>:elayazu Plural;
elaṕazu%<n%>:elaṕazu Plural;
elabalu%<n%>:elabalu Plural;
elabaru%<n%>:elabaru Plural;
elabraniǩu%<n%>:elabraniǩu Plural;
elacinu%<n%>:elacinu Plural;
elayoxu%<n%>:elayoxu Plural;
elaçamu%<n%>:elaçamu Plural;
elaçanu%<n%>:elaçanu Plural;
elançanu%<n%>:elançanu Plural;
elaçitu%<n%>:elaçitu Plural;
elaḉalu%<n%>:elaḉalu Plural;
elaḉapxu%<n%>:elaḉapxu Plural;
elaḉinaxu%<n%>:elaḉinaxu Plural;
elaḉirdu%<n%>:elaḉirdu Plural;
elaşǩomu%<n%>:elaşǩomu Plural;
elaşǩoru%<n%>:elaşǩoru Plural;
elaḉopu%<n%>:elaḉopu Plural;
elaḉordu%<n%>:elaḉordu Plural;
elaḉvalu%<n%>:elaḉvalu Plural;
eladgalu%<n%>:eladgalu Plural;
eladginu%<n%>:eladginu Plural;
elagutu%<n%>:elagutu Plural;
eladvalu%<n%>:eladvalu Plural;
elafelu%<n%>:elafelu Plural;
elafťilu%<n%>:elafťilu Plural;
elagutinu%<n%>:elagutinu Plural;
elagvacu%<n%>:elagvacu Plural;
elagzalu%<n%>:elagzalu Plural;
elagzumu%<n%>:elagzumu Plural;
elağmalu%<n%>:elağmalu Plural;
elağuru%<n%>:elağuru Plural;
elağvaǩu%<n%>:elağvaǩu Plural;
elağvaru%<n%>:elağvaru Plural;
elajguru%<n%>:elajguru Plural;
elajvalu%<n%>:elajvalu Plural;
elajvaru%<n%>:elajvaru Plural;
elakçandu%<n%>:elakçandu Plural;
elakçinu%<n%>:elakçinu Plural;
elakosu%<n%>:elakosu Plural;
elakʒalu%<n%>:elakʒalu Plural;
elakʒinu%<n%>:elakʒinu Plural;
elaǩaçinu%<n%>:elaǩaçinu Plural;
elaǩaçu%<n%>:elaǩaçu Plural;
elaǩaṕinu%<n%>:elaǩaṕinu Plural;
elaǩarğanu%<n%>:elaǩarğanu Plural;
elaǩatu%<n%>:elaǩatu Plural;
elaǩidu%<n%>:elaǩidu Plural;
elaǩlimu%<n%>:elaǩlimu Plural;
elaǩodu%<n%>:elaǩodu Plural;
elaǩoreʒxu%<n%>:elaǩoreʒxu Plural;
elaǩoru%<n%>:elaǩoru Plural;
elaǩvatu%<n%>:elaǩvatu Plural;
elalaťu%<n%>:elalaťu Plural;
elambarinu%<n%>:elambarinu Plural;
elambaru%<n%>:elambaru Plural;
elambinu%<n%>:elambinu Plural;
elamburinu%<n%>:elamburinu Plural;
elancinu%<n%>:elancinu Plural;
elamḉitanu%<n%>:elamḉitanu Plural;
elamḉeşu%<n%>:elamḉeşu Plural;
elampalu%<n%>:elampalu Plural;
elanimsǩu%<n%>:elanimsǩu Plural;
elamǯupu%<n%>:elamǯupu Plural;
elancğonu%<n%>:elancğonu Plural;
elancvalu%<n%>:elancvalu Plural;
elanḉaru%<n%>:elanḉaru Plural;
elanḉilu%<n%>:elanḉilu Plural;
elankalu%<n%>:elankalu Plural;
elaninktu%<n%>:elaninktu Plural;
elaklimu%<n%>:elaklimu Plural;
elanǩalu%<n%>:elanǩalu Plural;
elantalu%<n%>:elantalu Plural;
elanťalu%<n%>:elanťalu Plural;
elanťoru%<n%>:elanťoru Plural;
elanžiǩu%<n%>:elanžiǩu Plural;
elanʒalu%<n%>:elanʒalu Plural;
elanǯalu%<n%>:elanǯalu Plural;
elamǯalu%<n%>:elamǯalu Plural;
elayonu%<n%>:elayonu Plural;
elapatxu%<n%>:elapatxu Plural;
elapinu%<n%>:elapinu Plural;
elapiʒxolu%<n%>:elapiʒxolu Plural;
elapuʒxolu%<n%>:elapuʒxolu Plural;
elaporʒu%<n%>:elaporʒu Plural;
elapsalu%<n%>:elapsalu Plural;
elapşalu%<n%>:elapşalu Plural;
elaṕardalu%<n%>:elaṕardalu Plural;
elaṕriǩanu%<n%>:elaṕriǩanu Plural;
elaṕriǩu%<n%>:elaṕriǩu Plural;
elaṕilu%<n%>:elaṕilu Plural;
elarçalu%<n%>:elarçalu Plural;
elasaru%<n%>:elasaru Plural;
elasinapu%<n%>:elasinapu Plural;
elasǩudu%<n%>:elasǩudu Plural;
elasǩvalu%<n%>:elasǩvalu Plural;
elasṕinu%<n%>:elasṕinu Plural;
elasťiǩu%<n%>:elasťiǩu Plural;
elastiku%<n%>:elastiku Plural;
elasťiṕonu%<n%>:elasťiṕonu Plural;
elasťvalu%<n%>:elasťvalu Plural;
elasvaru%<n%>:elasvaru Plural;
elaşinaxu%<n%>:elaşinaxu Plural;
elaşinu%<n%>:elaşinu Plural;
elaşiru%<n%>:elaşiru Plural;
elaşǩvalu%<n%>:elaşǩvalu Plural;
elaşolu%<n%>:elaşolu Plural;
elaşoru%<n%>:elaşoru Plural;
elatanu%<n%>:elatanu Plural;
elaturgu%<n%>:elaturgu Plural;
elaťalu%<n%>:elaťalu Plural;
elaťaxu%<n%>:elaťaxu Plural;
elaťirťilu%<n%>:elaťirťilu Plural;
elaťoçu%<n%>:elaťoçu Plural;
elaťobu%<n%>:elaťobu Plural;
elaťrağodu%<n%>:elaťrağodu Plural;
elaťroxu%<n%>:elaťroxu Plural;
elauçanu%<n%>:elauçanu Plural;
elavelu%<n%>:elavelu Plural;
elaxaşǩu%<n%>:elaxaşǩu Plural;
elaxaṕaru%<n%>:elaxaṕaru Plural;
elaxelu%<n%>:elaxelu Plural;
elaxmaru%<n%>:elaxmaru Plural;
elaxodu%<n%>:elaxodu Plural;
elaxorxu%<n%>:elaxorxu Plural;
elaxosǩinu%<n%>:elaxosǩinu Plural;
elaxosǩu%<n%>:elaxosǩu Plural;
elaxťimu%<n%>:elaxťimu Plural;
elaxunu%<n%>:elaxunu Plural;
elaxuťoru%<n%>:elaxuťoru Plural;
elaxvalu%<n%>:elaxvalu Plural;
elaxvaťu%<n%>:elaxvaťu Plural;
elazdalu%<n%>:elazdalu Plural;
elazgimoḉu%<n%>:elazgimoḉu Plural;
elazgvalu%<n%>:elazgvalu Plural;
elazlaṕu%<n%>:elazlaṕu Plural;
elaʒonu%<n%>:elaʒonu Plural;
elaǯilu%<n%>:elaǯilu Plural;
elaǯǩumu%<n%>:elaǯǩumu Plural;
elaǯelimu%<n%>:elaǯelimu Plural;
elaǯunu%<n%>:elaǯunu Plural;
elaǯonu%<n%>:elaǯonu Plural;
elaǯopxu%<n%>:elaǯopxu Plural;
elolva%<n%>:elolva Plural;
eloru%<n%>:eloru Plural;
emçxu%<n%>:emçxu Plural;
emğuru%<n%>:emğuru Plural;
emǩutu%<n%>:emǩutu Plural;
emǩutiner%{I2%}%<n%>:emǩutineri Plural;
empalu%<n%>:empalu Plural;
empunu%<n%>:empunu Plural;
emzgudu%<n%>:emzgudu Plural;
enḉalu%<n%>:enḉalu Plural;
enḉilu%<n%>:enḉilu Plural;
enḉinu%<n%>:enḉinu Plural;
enḉuşu%<n%>:enḉuşu Plural;
eyonḉuşu%<n%>:eyonḉuşu Plural;
endvalu%<n%>:endvalu Plural;
enktalu%<n%>:enktalu Plural;
eyonktu%<n%>:eyonktu Plural;
enťoru%<n%>:enťoru Plural;
enžiǩu%<n%>:enžiǩu Plural;
enǯoru%<n%>:enǯoru Plural;
enǯiru%<n%>:enǯiru Plural;
eonktalu%<n%>:eonktalu Plural;
eyonktalu%<n%>:eyonktalu Plural;
eoragadu%<n%>:eoragadu Plural;
eyoťoçu%<n%>:eyoťoçu Plural;
eyoťorinu%<n%>:eyoťorinu Plural;
eǯaṕinu%<n%>:eǯaṕinu Plural;
epatxu%<n%>:epatxu Plural;
eputxinu%<n%>:eputxinu Plural;
eputxu%<n%>:eputxu Plural;
eyorçalu%<n%>:eyorçalu Plural;
esondu%<n%>:esondu Plural;
esvaru%<n%>:esvaru Plural;
eşǩacinu%<n%>:eşǩacinu Plural;
eşǩançanu%<n%>:eşǩançanu Plural;
eşǩaçodinu%<n%>:eşǩaçodinu Plural;
eşǩaçxalu%<n%>:eşǩaçxalu Plural;
eşǩaḉirdu%<n%>:eşǩaḉirdu Plural;
eşǩaḉordu%<n%>:eşǩaḉordu Plural;
eşǩadgalu%<n%>:eşǩadgalu Plural;
eşǩağmalu%<n%>:eşǩağmalu Plural;
eşǩaǩitxu%<n%>:eşǩaǩitxu Plural;
eşǩaǩodu%<n%>:eşǩaǩodu Plural;
eşǩaǩvatu%<n%>:eşǩaǩvatu Plural;
eşǩancğonu%<n%>:eşǩancğonu Plural;
eşǩanťalu%<n%>:eşǩanťalu Plural;
eşǩayonu%<n%>:eşǩayonu Plural;
eşǩapinu%<n%>:eşǩapinu Plural;
eşǩapsalu%<n%>:eşǩapsalu Plural;
eşǩasťvalu%<n%>:eşǩasťvalu Plural;
eşǩasťulinu%<n%>:eşǩasťulinu Plural;
eşǩasvalu%<n%>:eşǩasvalu Plural;
eşǩatoru%<n%>:eşǩatoru Plural;
eşǩaťaxinu%<n%>:eşǩaťaxinu Plural;
eşǩaťaxu%<n%>:eşǩaťaxu Plural;
eşǩaxaru%<n%>:eşǩaxaru Plural;
eşǩaxedu%<n%>:eşǩaxedu Plural;
eşǩaxťimu%<n%>:eşǩaxťimu Plural;
eşǩaxunu%<n%>:eşǩaxunu Plural;
eşǩazgvalu%<n%>:eşǩazgvalu Plural;
eşǩaǯalu%<n%>:eşǩaǯalu Plural;
eşǩaǯelimu%<n%>:eşǩaǯelimu Plural;
eşǩalumu%<n%>:eşǩalumu Plural;
eşǩaxaǯu%<n%>:eşǩaxaǯu Plural;
eşǩoru%<n%>:eşǩoru Plural;
eşǩulinu%<n%>:eşǩulinu Plural;
eşǩvalu%<n%>:eşǩvalu Plural;
eşvanu%<n%>:eşvanu Plural;
etoru%<n%>:etoru Plural;
eťalu%<n%>:eťalu Plural;
eyoťalu%<n%>:eyoťalu Plural;
eťumu%<n%>:eťumu Plural;
eoťu%<n%>:eoťu Plural;
eťaxu%<n%>:eťaxu Plural;
eťoçu%<n%>:eťoçu Plural;
eťonu%<n%>:eťonu Plural;
enťonu%<n%>:enťonu Plural;
evelu%<n%>:evelu Plural;
exedu%<n%>:exedu Plural;
exondvalu%<n%>:exondvalu Plural;
exozdalu%<n%>:exozdalu Plural;
exťimu%<n%>:exťimu Plural;
exvalu%<n%>:exvalu Plural;
eyoberdu%<n%>:eyoberdu Plural;
eyobğalu%<n%>:eyobğalu Plural;
eabğalu%<n%>:eabğalu Plural;
eyobruǯinu%<n%>:eyobruǯinu Plural;
eyoburdu%<n%>:eyoburdu Plural;
eyocinu%<n%>:eyocinu Plural;
eyoçorinu%<n%>:eyoçorinu Plural;
eyoḉapxu%<n%>:eyoḉapxu Plural;
eyoḉirdu%<n%>:eyoḉirdu Plural;
eyoḉopinapu%<n%>:eyoḉopinapu Plural;
eḉopinapu%<n%>:eḉopinapu Plural;
eyodgalu%<n%>:eyodgalu Plural;
eyojguru%<n%>:eyojguru Plural;
eyokotu%<n%>:eyokotu Plural;
eyoǩaçu%<n%>:eyoǩaçu Plural;
eyoǩaṕinapu%<n%>:eyoǩaṕinapu Plural;
eyoǩaṕu%<n%>:eyoǩaṕu Plural;
eyoǩaṕinu%<n%>:eyoǩaṕinu Plural;
eyoǩoreʒxu%<n%>:eyoǩoreʒxu Plural;
eyoǩumulu%<n%>:eyoǩumulu Plural;
eyolumu%<n%>:eyolumu Plural;
eyolva%<n%>:eyolva Plural;
eolva%<n%>:eolva Plural;
elva%<n%>:elva Plural;
eyonçxalu%<n%>:eyonçxalu Plural;
eyonḉinu%<n%>:eyonḉinu Plural;
eyondvalu%<n%>:eyondvalu Plural;
eyonťoru%<n%>:eyonťoru Plural;
eyonǯinu%<n%>:eyonǯinu Plural;
eyopordu%<n%>:eyopordu Plural;
eyopsalu%<n%>:eyopsalu Plural;
eyopşalu%<n%>:eyopşalu Plural;
eyosťiǩu%<n%>:eyosťiǩu Plural;
eyosťulinu%<n%>:eyosťulinu Plural;
eyosťvalu%<n%>:eyosťvalu Plural;
eyosvaru%<n%>:eyosvaru Plural;
eyoşǩulinu%<n%>:eyoşǩulinu Plural;
eyoşǩvalu%<n%>:eyoşǩvalu Plural;
eyoşvanu%<n%>:eyoşvanu Plural;
eyotvalu%<n%>:eyotvalu Plural;
eyoťaxu%<n%>:eyoťaxu Plural;
eyoťonu%<n%>:eyoťonu Plural;
eyoťroxu%<n%>:eyoťroxu Plural;
eyovelu%<n%>:eyovelu Plural;
eyoxaǩaru%<n%>:eyoxaǩaru Plural;
eyoxedinu%<n%>:eyoxedinu Plural;
eyoxedu%<n%>:eyoxedu Plural;
eyoxombu%<n%>:eyoxombu Plural;
eyoxťimu%<n%>:eyoxťimu Plural;
eyoxunu%<n%>:eyoxunu Plural;
eyoxuťoru%<n%>:eyoxuťoru Plural;
eyoxvalu%<n%>:eyoxvalu Plural;
eyoxvaťu%<n%>:eyoxvaťu Plural;
eyoʒonu%<n%>:eyoʒonu Plural;
ezdalu%<n%>:ezdalu Plural;
eʒxalu%<n%>:eʒxalu Plural;
enʒxonťu%<n%>:enʒxonťu Plural;
eǯabalu%<n%>:eǯabalu Plural;
eǯobaru%<n%>:eǯobaru Plural;
eǯocinu%<n%>:eǯocinu Plural;
eǯoḉapxu%<n%>:eǯoḉapxu Plural;
eǯoḉinaxu%<n%>:eǯoḉinaxu Plural;
eǯoḉadu%<n%>:eǯoḉadu Plural;
eǯoşǩoru%<n%>:eǯoşǩoru Plural;
eǯodagu%<n%>:eǯodagu Plural;
eǯodgalu%<n%>:eǯodgalu Plural;
eǯadgu%<n%>:eǯadgu Plural;
eǯadvalu%<n%>:eǯadvalu Plural;
eǯomgutu%<n%>:eǯomgutu Plural;
eǯogzalu%<n%>:eǯogzalu Plural;
eǯongzalu%<n%>:eǯongzalu Plural;
eǯoğaru%<n%>:eǯoğaru Plural;
eǯoğmalu%<n%>:eǯoğmalu Plural;
eǯoğuru%<n%>:eǯoğuru Plural;
eǯoindru%<n%>:eǯoindru Plural;
eǯokotu%<n%>:eǯokotu Plural;
eǯoǩaçu%<n%>:eǯoǩaçu Plural;
eǯoǩanu%<n%>:eǯoǩanu Plural;
eǯaǩaṕinu%<n%>:eǯaǩaṕinu Plural;
eǯoǩaṕinu%<n%>:eǯoǩaṕinu Plural;
eǯoǩaṕu%<n%>:eǯoǩaṕu Plural;
eǯaǩoru%<n%>:eǯaǩoru Plural;
eǯomxacu%<n%>:eǯomxacu Plural;
eǯoncğonu%<n%>:eǯoncğonu Plural;
eǯantxu%<n%>:eǯantxu Plural;
eǯaputxu%<n%>:eǯaputxu Plural;
eǯarçalu%<n%>:eǯarçalu Plural;
eǯorçalu%<n%>:eǯorçalu Plural;
eǯargalu%<n%>:eǯargalu Plural;
eǯasǩudu%<n%>:eǯasǩudu Plural;
eǯosťulinu%<n%>:eǯosťulinu Plural;
eǯosťvalu%<n%>:eǯosťvalu Plural;
eǯasvalu%<n%>:eǯasvalu Plural;
eǯosvalu%<n%>:eǯosvalu Plural;
eǯasvaru%<n%>:eǯasvaru Plural;
eǯosvaru%<n%>:eǯosvaru Plural;
eǯatanu%<n%>:eǯatanu Plural;
eǯotanu%<n%>:eǯotanu Plural;
eǯaťalu%<n%>:eǯaťalu Plural;
eǯoťalu%<n%>:eǯoťalu Plural;
eǯaťaxu%<n%>:eǯaťaxu Plural;
eǯoťaxu%<n%>:eǯoťaxu Plural;
eǯoťobu%<n%>:eǯoťobu Plural;
eǯoťorinu%<n%>:eǯoťorinu Plural;
eǯoťoçu%<n%>:eǯoťoçu Plural;
eǯaťroxu%<n%>:eǯaťroxu Plural;
eǯoxaru%<n%>:eǯoxaru Plural;
eǯaxtimu%<n%>:eǯaxtimu Plural;
eǯoxťimu%<n%>:eǯoxťimu Plural;
eǯoxunu%<n%>:eǯoxunu Plural;
eǯoxvaťu%<n%>:eǯoxvaťu Plural;
eǯozlaṕu%<n%>:eǯozlaṕu Plural;
eǯozgvalu%<n%>:eǯozgvalu Plural;
eǯoǯiru%<n%>:eǯoǯiru Plural;
eǯoǯopxu%<n%>:eǯoǯopxu Plural;
eǯilu%<n%>:eǯilu Plural;
eǯiǯilu%<n%>:eǯiǯilu Plural;
eǯalu%<n%>:eǯalu Plural;
eǯobalu%<n%>:eǯobalu Plural;
eǯolva%<n%>:eǯolva Plural;
eǯomxanu%<n%>:eǯomxanu Plural;
fiťizon%{I2%}%<n%>:fiťizoni Plural;
gamabaru%<n%>:gamabaru Plural;
gamabecğelu%<n%>:gamabecğelu Plural;
gamabizu%<n%>:gamabizu Plural;
gamambonu%<n%>:gamambonu Plural;
gamayoxu%<n%>:gamayoxu Plural;
gamaçamu%<n%>:gamaçamu Plural;
gamaçodinu%<n%>:gamaçodinu Plural;
gamaçodu%<n%>:gamaçodu Plural;
gamaçoru%<n%>:gamaçoru Plural;
gamaçvalu%<n%>:gamaçvalu Plural;
gamaçxalu%<n%>:gamaçxalu Plural;
gamaḉapxu%<n%>:gamaḉapxu Plural;
gamaḉinaxu%<n%>:gamaḉinaxu Plural;
gamadaǯu%<n%>:gamadaǯu Plural;
gamadvalu%<n%>:gamadvalu Plural;
gamafťilu%<n%>:gamafťilu Plural;
gamagnu%<n%>:gamagnu Plural;
gamacibu%<n%>:gamacibu Plural;
gamağalu%<n%>:gamağalu Plural;
gamağmalu%<n%>:gamağmalu Plural;
gamağurinu%<n%>:gamağurinu Plural;
gamağuru%<n%>:gamağuru Plural;
gamaṕilu%<n%>:gamaṕilu Plural;
gamajguru%<n%>:gamajguru Plural;
gamajvalu%<n%>:gamajvalu Plural;
gamajvaťu%<n%>:gamajvaťu Plural;
gamaǩaçu%<n%>:gamaǩaçu Plural;
gamakçandu%<n%>:gamakçandu Plural;
gamakorinu%<n%>:gamakorinu Plural;
gamakotu%<n%>:gamakotu Plural;
gamakukudu%<n%>:gamakukudu Plural;
gamaǩaǩalu%<n%>:gamaǩaǩalu Plural;
gamanǩalu%<n%>:gamanǩalu Plural;
gamaǩaṕinu%<n%>:gamaǩaṕinu Plural;
gamaǩatu%<n%>:gamaǩatu Plural;
gamaǩiinu%<n%>:gamaǩiinu Plural;
gamaǩriinu%<n%>:gamaǩriinu Plural;
gamaǩodu%<n%>:gamaǩodu Plural;
gamaǩuʒxu%<n%>:gamaǩuʒxu Plural;
gamaǩvatu%<n%>:gamaǩvatu Plural;
gamalimu%<n%>:gamalimu Plural;
gamavelu%<n%>:gamavelu Plural;
gamalosǩu%<n%>:gamalosǩu Plural;
gamambaru%<n%>:gamambaru Plural;
gamamğoru%<n%>:gamamğoru Plural;
gamamkvalu%<n%>:gamamkvalu Plural;
gamamǩutu%<n%>:gamamǩutu Plural;
gamamşaru%<n%>:gamamşaru Plural;
gamamťinu%<n%>:gamamťinu Plural;
gamamǯvalu%<n%>:gamamǯvalu Plural;
gamamǯulu%<n%>:gamamǯulu Plural;
gamanciru%<n%>:gamanciru Plural;
gamacibalu%<n%>:gamacibalu Plural;
gamançiru%<n%>:gamançiru Plural;
gamançxiǩu%<n%>:gamançxiǩu Plural;
gamançxiǩolu%<n%>:gamançxiǩolu Plural;
gamanḉalu%<n%>:gamanḉalu Plural;
gamanḉu%<n%>:gamanḉu Plural;
gamanḉaru%<n%>:gamanḉaru Plural;
gamaḉaru%<n%>:gamaḉaru Plural;
gamanḉilu%<n%>:gamanḉilu Plural;
gamanḉoru%<n%>:gamanḉoru Plural;
gamandulinu%<n%>:gamandulinu Plural;
gamangonu%<n%>:gamangonu Plural;
gamaningtu%<n%>:gamaningtu Plural;
gamanǩoru%<n%>:gamanǩoru Plural;
gamantanu%<n%>:gamantanu Plural;
gamantxalu%<n%>:gamantxalu Plural;
gamanťoru%<n%>:gamanťoru Plural;
gamanžğalu%<n%>:gamanžğalu Plural;
gamanǯǩoru%<n%>:gamanǯǩoru Plural;
gamapatxu%<n%>:gamapatxu Plural;
gamapeleǩu%<n%>:gamapeleǩu Plural;
gamapinu%<n%>:gamapinu Plural;
gamapsalu%<n%>:gamapsalu Plural;
gamaṕeťelu%<n%>:gamaṕeťelu Plural;
gamayonu%<n%>:gamayonu Plural;
gamarçaǩu%<n%>:gamarçaǩu Plural;
gamançaǩu%<n%>:gamançaǩu Plural;
gamarçinu%<n%>:gamarçinu Plural;
gamargalu%<n%>:gamargalu Plural;
gamasǩiṕolu%<n%>:gamasǩiṕolu Plural;
gamasǩvalu%<n%>:gamasǩvalu Plural;
gamasonu%<n%>:gamasonu Plural;
gamasṕiru%<n%>:gamasṕiru Plural;
gamasťiǩu%<n%>:gamasťiǩu Plural;
gamasťulinu%<n%>:gamasťulinu Plural;
gamasťvalu%<n%>:gamasťvalu Plural;
gamasuleru%<n%>:gamasuleru Plural;
gamasvalu%<n%>:gamasvalu Plural;
gamasvaru%<n%>:gamasvaru Plural;
gamaşatxu%<n%>:gamaşatxu Plural;
gamaşifonu%<n%>:gamaşifonu Plural;
gamaşǩidu%<n%>:gamaşǩidu Plural;
gamaşǩomu%<n%>:gamaşǩomu Plural;
gamaşǩoru%<n%>:gamaşǩoru Plural;
gamaşǩvalu%<n%>:gamaşǩvalu Plural;
gamaşvalu%<n%>:gamaşvalu Plural;
gamaşvanu%<n%>:gamaşvanu Plural;
gamatoru%<n%>:gamatoru Plural;
gamaťaxu%<n%>:gamaťaxu Plural;
gamaťvaʒu%<n%>:gamaťvaʒu Plural;
gamaťoçu%<n%>:gamaťoçu Plural;
gamaxaṕaru%<n%>:gamaxaṕaru Plural;
gamaxaǯu%<n%>:gamaxaǯu Plural;
gamaxonǯu%<n%>:gamaxonǯu Plural;
gamaxťimu%<n%>:gamaxťimu Plural;
gamaxunu%<n%>:gamaxunu Plural;
gamaxvalu%<n%>:gamaxvalu Plural;
gamaxvaťu%<n%>:gamaxvaťu Plural;
gamoxvebu%<n%>:gamoxvebu Plural;
gamakʒu%<n%>:gamakʒu Plural;
gamayazu%<n%>:gamayazu Plural;
gamazdalu%<n%>:gamazdalu Plural;
gamazdu%<n%>:gamazdu Plural;
gamazgvalu%<n%>:gamazgvalu Plural;
gamaziťu%<n%>:gamaziťu Plural;
gamazurzu%<n%>:gamazurzu Plural;
gamaǯiru%<n%>:gamaǯiru Plural;
gamaǯalu%<n%>:gamaǯalu Plural;
gamaǯǩomilu%<n%>:gamaǯǩomilu Plural;
gamaǯuǯonu%<n%>:gamaǯuǯonu Plural;
gamolva%<n%>:gamolva Plural;
cebadu%<n%>:cebadu Plural;
cebraniǩu%<n%>:cebraniǩu Plural;
cebaru%<n%>:cebaru Plural;
cebazgu%<n%>:cebazgu Plural;
cebincolu%<n%>:cebincolu Plural;
cebiru%<n%>:cebiru Plural;
cembonu%<n%>:cembonu Plural;
ceburu%<n%>:ceburu Plural;
cebuʒxu%<n%>:cebuʒxu Plural;
cejginu%<n%>:cejginu Plural;
ceçamu%<n%>:ceçamu Plural;
cençanu%<n%>:cençanu Plural;
ceçanu%<n%>:ceçanu Plural;
ceçilu%<n%>:ceçilu Plural;
ceçinadu%<n%>:ceçinadu Plural;
geçxalu%<n%>:geçxalu Plural;
ceḉambu%<n%>:ceḉambu Plural;
ceḉalu%<n%>:ceḉalu Plural;
ceḉadu%<n%>:ceḉadu Plural;
ceḉirdu%<n%>:ceḉirdu Plural;
ceḉinu%<n%>:ceḉinu Plural;
ceşǩomu%<n%>:ceşǩomu Plural;
ceşǩoru%<n%>:ceşǩoru Plural;
cenḉvalu%<n%>:cenḉvalu Plural;
cenḉunu%<n%>:cenḉunu Plural;
cedagu%<n%>:cedagu Plural;
cedgalu%<n%>:cedgalu Plural;
cedginu%<n%>:cedginu Plural;
cegutu%<n%>:cegutu Plural;
gedvalu%<n%>:gedvalu Plural;
cefelu%<n%>:cefelu Plural;
cefloxťinu%<n%>:cefloxťinu Plural;
cefloxťu%<n%>:cefloxťu Plural;
cegapu%<n%>:cegapu Plural;
ceginu%<n%>:ceginu Plural;
cecibu%<n%>:cecibu Plural;
cegzalu%<n%>:cegzalu Plural;
cengzalu%<n%>:cengzalu Plural;
ceğaru%<n%>:ceğaru Plural;
geğiru%<n%>:geğiru Plural;
ceğmalu%<n%>:ceğmalu Plural;
ceğobu%<n%>:ceğobu Plural;
ceğurinu%<n%>:ceğurinu Plural;
ceğuru%<n%>:ceğuru Plural;
ceyinu%<n%>:ceyinu Plural;
cejiru%<n%>:cejiru Plural;
cekosu%<n%>:cekosu Plural;
cengsinu%<n%>:cengsinu Plural;
ceningtu%<n%>:ceningtu Plural;
cemturu%<n%>:cemturu Plural;
gekyaburu%<n%>:gekyaburu Plural;
cekʒalu%<n%>:cekʒalu Plural;
cekʒinu%<n%>:cekʒinu Plural;
geǩaṕu%<n%>:geǩaṕu Plural;
geǩidu%<n%>:geǩidu Plural;
ceǩitxu%<n%>:ceǩitxu Plural;
ceǩlimu%<n%>:ceǩlimu Plural;
ceǩodu%<n%>:ceǩodu Plural;
ceǩoreʒxu%<n%>:ceǩoreʒxu Plural;
ceǩoru%<n%>:ceǩoru Plural;
cenǩoru%<n%>:cenǩoru Plural;
ceǩuʒxinu%<n%>:ceǩuʒxinu Plural;
ceǩuʒxu%<n%>:ceǩuʒxu Plural;
celayazu%<n%>:celayazu Plural;
celabalu%<n%>:celabalu Plural;
celabaru%<n%>:celabaru Plural;
celabazgu%<n%>:celabazgu Plural;
celabğalu%<n%>:celabğalu Plural;
celacinu%<n%>:celacinu Plural;
celaçamu%<n%>:celaçamu Plural;
celaçitu%<n%>:celaçitu Plural;
celagutinu%<n%>:celagutinu Plural;
celagutu%<n%>:celagutu Plural;
celadvalu%<n%>:celadvalu Plural;
celağmalu%<n%>:celağmalu Plural;
celağaru%<n%>:celağaru Plural;
celakosu%<n%>:celakosu Plural;
celaǩaṕinu%<n%>:celaǩaṕinu Plural;
gelaǩaṕu%<n%>:gelaǩaṕu Plural;
gelamḉimu%<n%>:gelamḉimu Plural;
gelamḉiru%<n%>:gelamḉiru Plural;
celayonu%<n%>:celayonu Plural;
celapinu%<n%>:celapinu Plural;
celapsalu%<n%>:celapsalu Plural;
celasǩudu%<n%>:celasǩudu Plural;
celasťvalu%<n%>:celasťvalu Plural;
celasťurinu%<n%>:celasťurinu Plural;
celasvaru%<n%>:celasvaru Plural;
celatoru%<n%>:celatoru Plural;
gelaťaǩunu%<n%>:gelaťaǩunu Plural;
celaťaxu%<n%>:celaťaxu Plural;
celaťvaʒu%<n%>:celaťvaʒu Plural;
celaťrağodu%<n%>:celaťrağodu Plural;
celaťu%<n%>:celaťu Plural;
celaxťimu%<n%>:celaxťimu Plural;
celaxunu%<n%>:celaxunu Plural;
celaǯelimu%<n%>:celaǯelimu Plural;
celobinu%<n%>:celobinu Plural;
celolva%<n%>:celolva Plural;
celosǩu%<n%>:celosǩu Plural;
celuru%<n%>:celuru Plural;
celva%<n%>:celva Plural;
cembaxu%<n%>:cembaxu Plural;
cençxunu%<n%>:cençxunu Plural;
cemkvalu%<n%>:cemkvalu Plural;
cemǩusu%<n%>:cemǩusu Plural;
ceonu%<n%>:ceonu Plural;
cemsǩvanu%<n%>:cemsǩvanu Plural;
cemxvalu%<n%>:cemxvalu Plural;
cemxunu%<n%>:cemxunu Plural;
cenaxu%<n%>:cenaxu Plural;
cencaxu%<n%>:cencaxu Plural;
cençxalu%<n%>:cençxalu Plural;
cenḉalu%<n%>:cenḉalu Plural;
cenḉaru%<n%>:cenḉaru Plural;
genḉeru%<n%>:genḉeru Plural;
cenḉuşu%<n%>:cenḉuşu Plural;
cendriǩu%<n%>:cendriǩu Plural;
cendruǩu%<n%>:cendruǩu Plural;
ceǩanu%<n%>:ceǩanu Plural;
genǩolu%<n%>:genǩolu Plural;
cenoru%<n%>:cenoru Plural;
centxozinu%<n%>:centxozinu Plural;
centxozu%<n%>:centxozu Plural;
cenťalu%<n%>:cenťalu Plural;
ceťonu%<n%>:ceťonu Plural;
cenzgilu%<n%>:cenzgilu Plural;
gonzgilu%<n%>:gonzgilu Plural;
cenžiǩu%<n%>:cenžiǩu Plural;
cenǯalu%<n%>:cenǯalu Plural;
cenǯoru%<n%>:cenǯoru Plural;
cempalu%<n%>:cempalu Plural;
cepatxu%<n%>:cepatxu Plural;
cepinu%<n%>:cepinu Plural;
cepsalu%<n%>:cepsalu Plural;
ceputxinu%<n%>:ceputxinu Plural;
ceputxu%<n%>:ceputxu Plural;
ceyilu%<n%>:ceyilu Plural;
cerçalu%<n%>:cerçalu Plural;
geseru%<n%>:geseru Plural;
ceseru%<n%>:ceseru Plural;
cesǩuledinu%<n%>:cesǩuledinu Plural;
cesǩudu%<n%>:cesǩudu Plural;
cesǩvalu%<n%>:cesǩvalu Plural;
cesťvalu%<n%>:cesťvalu Plural;
cesťulinu%<n%>:cesťulinu Plural;
cesvalu%<n%>:cesvalu Plural;
cesvaru%<n%>:cesvaru Plural;
ḉeşǩabğalu%<n%>:ḉeşǩabğalu Plural;
ḉeşǩadginu%<n%>:ḉeşǩadginu Plural;
ḉeşǩagutinu%<n%>:ḉeşǩagutinu Plural;
ḉeşǩagutu%<n%>:ḉeşǩagutu Plural;
ḉeşǩadgalu%<n%>:ḉeşǩadgalu Plural;
ceşalu%<n%>:ceşalu Plural;
ceşatxu%<n%>:ceşatxu Plural;
ḉeşǩaťvaʒu%<n%>:ḉeşǩaťvaʒu Plural;
ḉeşǩavelu%<n%>:ḉeşǩavelu Plural;
ḉeşǩaxaşǩu%<n%>:ḉeşǩaxaşǩu Plural;
ceşǩidu%<n%>:ceşǩidu Plural;
ceşǩvalu%<n%>:ceşǩvalu Plural;
geşurdua%<n%>:geşurdua Plural;
ceşvacu%<n%>:ceşvacu Plural;
ceşvalu%<n%>:ceşvalu Plural;
ceşvanu%<n%>:ceşvanu Plural;
ceşolu%<n%>:ceşolu Plural;
cetanu%<n%>:cetanu Plural;
centasu%<n%>:centasu Plural;
cetoru%<n%>:cetoru Plural;
ceturgu%<n%>:ceturgu Plural;
cetvalu%<n%>:cetvalu Plural;
ceťiğanu%<n%>:ceťiğanu Plural;
ceťalu%<n%>:ceťalu Plural;
ceťaxu%<n%>:ceťaxu Plural;
ceťinu%<n%>:ceťinu Plural;
ceťobu%<n%>:ceťobu Plural;
ceťoçu%<n%>:ceťoçu Plural;
ceťorinu%<n%>:ceťorinu Plural;
ceťroxu%<n%>:ceťroxu Plural;
ceťvaʒu%<n%>:ceťvaʒu Plural;
cevalu%<n%>:cevalu Plural;
ceapu%<n%>:ceapu Plural;
cexaǩaru%<n%>:cexaǩaru Plural;
cexaru%<n%>:cexaru Plural;
cexarxalu%<n%>:cexarxalu Plural;
cexaşǩalu%<n%>:cexaşǩalu Plural;
cexoronu%<n%>:cexoronu Plural;
cexorxu%<n%>:cexorxu Plural;
cexosaru%<n%>:cexosaru Plural;
cexosǩinu%<n%>:cexosǩinu Plural;
cexosǩu%<n%>:cexosǩu Plural;
cexťimu%<n%>:cexťimu Plural;
gexunu%<n%>:gexunu Plural;
ceyonu%<n%>:ceyonu Plural;
cezadu%<n%>:cezadu Plural;
cezdalu%<n%>:cezdalu Plural;
cezalu%<n%>:cezalu Plural;
cezgvalu%<n%>:cezgvalu Plural;
cediʒinu%<n%>:cediʒinu Plural;
ceʒadu%<n%>:ceʒadu Plural;
ceʒonu%<n%>:ceʒonu Plural;
ceǯamu%<n%>:ceǯamu Plural;
ǩoǯoǯalu%<n%>:ǩoǯoǯalu Plural;
ceǯilu%<n%>:ceǯilu Plural;
ceǯalu%<n%>:ceǯalu Plural;
ceǯomilu%<n%>:ceǯomilu Plural;
ceǯopxu%<n%>:ceǯopxu Plural;
gobalu%<n%>:gobalu Plural;
gobaru%<n%>:gobaru Plural;
gombazgu%<n%>:gombazgu Plural;
gobazgu%<n%>:gobazgu Plural;
gobergu%<n%>:gobergu Plural;
gobgaru%<n%>:gobgaru Plural;
gobğalu%<n%>:gobğalu Plural;
gobriǯu%<n%>:gobriǯu Plural;
gobuzu%<n%>:gobuzu Plural;
gocaru%<n%>:gocaru Plural;
gocicilu%<n%>:gocicilu Plural;
gocinu%<n%>:gocinu Plural;
goçanu%<n%>:goçanu Plural;
goçvalu%<n%>:goçvalu Plural;
goçumalu%<n%>:goçumalu Plural;
goçvaluş%{I2%}%<n%>:goçvaluşi Plural;
goçxalu%<n%>:goçxalu Plural;
goḉambu%<n%>:goḉambu Plural;
goḉapxu%<n%>:goḉapxu Plural;
goḉimbru%<n%>:goḉimbru Plural;
goḉimoşu%<n%>:goḉimoşu Plural;
goḉadu%<n%>:goḉadu Plural;
goḉirdu%<n%>:goḉirdu Plural;
goḉondrinu%<n%>:goḉondrinu Plural;
goḉondru%<n%>:goḉondru Plural;
goşǩoru%<n%>:goşǩoru Plural;
goḉopu%<n%>:goḉopu Plural;
goḉvalu%<n%>:goḉvalu Plural;
godgu%<n%>:godgu Plural;
godgalu%<n%>:godgalu Plural;
godvalu%<n%>:godvalu Plural;
gofťilu%<n%>:gofťilu Plural;
gofurťu%<n%>:gofurťu Plural;
gogangu%<n%>:gogangu Plural;
gognapu%<n%>:gognapu Plural;
gogoru%<n%>:gogoru Plural;
gocibu%<n%>:gocibu Plural;
gogurcolu%<n%>:gogurcolu Plural;
gogutu%<n%>:gogutu Plural;
gogutinu%<n%>:gogutinu Plural;
goğaru%<n%>:goğaru Plural;
goğaşǩu%<n%>:goğaşǩu Plural;
goğirğilu%<n%>:goğirğilu Plural;
goğiru%<n%>:goğiru Plural;
goğmalu%<n%>:goğmalu Plural;
goğobu%<n%>:goğobu Plural;
gojgivoru%<n%>:gojgivoru Plural;
gojguru%<n%>:gojguru Plural;
gojvalu%<n%>:gojvalu Plural;
gokoru%<n%>:gokoru Plural;
gokosu%<n%>:gokosu Plural;
gokotu%<n%>:gokotu Plural;
goktalu%<n%>:goktalu Plural;
gokturapu%<n%>:gokturapu Plural;
gomturu%<n%>:gomturu Plural;
gonkunu%<n%>:gonkunu Plural;
gokʒalu%<n%>:gokʒalu Plural;
goǩaçu%<n%>:goǩaçu Plural;
goǩaimu%<n%>:goǩaimu Plural;
goǩaṕinu%<n%>:goǩaṕinu Plural;
goǩirǩolu%<n%>:goǩirǩolu Plural;
goǩitxu%<n%>:goǩitxu Plural;
goǩodu%<n%>:goǩodu Plural;
goǩorobu%<n%>:goǩorobu Plural;
goǩoru%<n%>:goǩoru Plural;
goǩuǩaru%<n%>:goǩuǩaru Plural;
goǩuʒxinu%<n%>:goǩuʒxinu Plural;
goǩuʒxu%<n%>:goǩuʒxu Plural;
goǩvatu%<n%>:goǩvatu Plural;
golabaru%<n%>:golabaru Plural;
golabğalu%<n%>:golabğalu Plural;
golacibalu%<n%>:golacibalu Plural;
golacinu%<n%>:golacinu Plural;
golaçitu%<n%>:golaçitu Plural;
golaḉimoşu%<n%>:golaḉimoşu Plural;
golaḉirdu%<n%>:golaḉirdu Plural;
golagutinu%<n%>:golagutinu Plural;
golağaru%<n%>:golağaru Plural;
golağmalu%<n%>:golağmalu Plural;
golağunu%<n%>:golağunu Plural;
golajvalu%<n%>:golajvalu Plural;
golakoru%<n%>:golakoru Plural;
golakotu%<n%>:golakotu Plural;
golaktalu%<n%>:golaktalu Plural;
golamturu%<n%>:golamturu Plural;
golaǩaçu%<n%>:golaǩaçu Plural;
golaǩaṕinapu%<n%>:golaǩaṕinapu Plural;
golaǩaṕinu%<n%>:golaǩaṕinu Plural;
golaǩaṕu%<n%>:golaǩaṕu Plural;
golaǩu%<n%>:golaǩu Plural;
golaǩvatu%<n%>:golaǩvatu Plural;
golalu%<n%>:golalu Plural;
golancğonu%<n%>:golancğonu Plural;
golanciru%<n%>:golanciru Plural;
golançxalu%<n%>:golançxalu Plural;
golandriǩu%<n%>:golandriǩu Plural;
golapinu%<n%>:golapinu Plural;
golarçalu%<n%>:golarçalu Plural;
golargalu%<n%>:golargalu Plural;
golasťulinu%<n%>:golasťulinu Plural;
golasťvalu%<n%>:golasťvalu Plural;
golasvalu%<n%>:golasvalu Plural;
golasvaru%<n%>:golasvaru Plural;
golaşǩvalu%<n%>:golaşǩvalu Plural;
golantasu%<n%>:golantasu Plural;
golatoru%<n%>:golatoru Plural;
golaťaxu%<n%>:golaťaxu Plural;
golaťoçu%<n%>:golaťoçu Plural;
golaťrağodu%<n%>:golaťrağodu Plural;
golaťroxu%<n%>:golaťroxu Plural;
golaxaşǩu%<n%>:golaxaşǩu Plural;
golaxaru%<n%>:golaxaru Plural;
golaxunu%<n%>:golaxunu Plural;
golazgimoḉu%<n%>:golazgimoḉu Plural;
golaʒonu%<n%>:golaʒonu Plural;
golaǯelimu%<n%>:golaǯelimu Plural;
gololva%<n%>:gololva Plural;
golosǩu%<n%>:golosǩu Plural;
golosvalu%<n%>:golosvalu Plural;
golva%<n%>:golva Plural;
gombalu%<n%>:gombalu Plural;
gomçiranu%<n%>:gomçiranu Plural;
gomçveru%<n%>:gomçveru Plural;
gomḉimu%<n%>:gomḉimu Plural;
gonḉvalu%<n%>:gonḉvalu Plural;
gonḉunu%<n%>:gonḉunu Plural;
gomğiru%<n%>:gomğiru Plural;
gomǩasu%<n%>:gomǩasu Plural;
gomṕasalu%<n%>:gomṕasalu Plural;
gomťalu%<n%>:gomťalu Plural;
gomxanu%<n%>:gomxanu Plural;
goncaxu%<n%>:goncaxu Plural;
gonciru%<n%>:gonciru Plural;
goncuǩu%<n%>:goncuǩu Plural;
gonçanu%<n%>:gonçanu Plural;
gomçxuru%<n%>:gomçxuru Plural;
gonḉelu%<n%>:gonḉelu Plural;
gonḉimu%<n%>:gonḉimu Plural;
gonḉuşu%<n%>:gonḉuşu Plural;
gonḉvaru%<n%>:gonḉvaru Plural;
gondinu%<n%>:gondinu Plural;
gondriǩu%<n%>:gondriǩu Plural;
gondvalu%<n%>:gondvalu Plural;
gongzalu%<n%>:gongzalu Plural;
gonǩalu%<n%>:gonǩalu Plural;
gonǩolu%<n%>:gonǩolu Plural;
gonǩvatu%<n%>:gonǩvatu Plural;
gonoḉapxu%<n%>:gonoḉapxu Plural;
gonoǩvatu%<n%>:gonoǩvatu Plural;
gonomťalu%<n%>:gonomťalu Plural;
gonoru%<n%>:gonoru Plural;
gonosu%<n%>:gonosu Plural;
gonṕasalu%<n%>:gonṕasalu Plural;
gonsalu%<n%>:gonsalu Plural;
gontalu%<n%>:gontalu Plural;
gontasu%<n%>:gontasu Plural;
gontoru%<n%>:gontoru Plural;
gontxapu%<n%>:gontxapu Plural;
gontxoru%<n%>:gontxoru Plural;
gontxozinu%<n%>:gontxozinu Plural;
gontxozu%<n%>:gontxozu Plural;
gonťalu%<n%>:gonťalu Plural;
gonťapu%<n%>:gonťapu Plural;
gonťinu%<n%>:gonťinu Plural;
gonťoru%<n%>:gonťoru Plural;
gonzdalu%<n%>:gonzdalu Plural;
gonžiǩu%<n%>:gonžiǩu Plural;
gonʒoru%<n%>:gonʒoru Plural;
gonǯapu%<n%>:gonǯapu Plural;
gonǯinu%<n%>:gonǯinu Plural;
gonǯoru%<n%>:gonǯoru Plural;
gonǯalu%<n%>:gonǯalu Plural;
goparpalu%<n%>:goparpalu Plural;
gopatxu%<n%>:gopatxu Plural;
gopeleǩu%<n%>:gopeleǩu Plural;
gopinu%<n%>:gopinu Plural;
gopurcu%<n%>:gopurcu Plural;
gopsalu%<n%>:gopsalu Plural;
gopuʒxolu%<n%>:gopuʒxolu Plural;
goṕarṕalu%<n%>:goṕarṕalu Plural;
goṕiťolu%<n%>:goṕiťolu Plural;
goragadu%<n%>:goragadu Plural;
gorçaǩu%<n%>:gorçaǩu Plural;
gonçaǩu%<n%>:gonçaǩu Plural;
gorçalu%<n%>:gorçalu Plural;
gorgalu%<n%>:gorgalu Plural;
gosaru%<n%>:gosaru Plural;
gosǩuru%<n%>:gosǩuru Plural;
goskuru%<n%>:goskuru Plural;
gosǩudu%<n%>:gosǩudu Plural;
gosǩurdu%<n%>:gosǩurdu Plural;
gosťiǩolu%<n%>:gosťiǩolu Plural;
gosťikku%<n%>:gosťikku Plural;
gosťomu%<n%>:gosťomu Plural;
gosťuṕalu%<n%>:gosťuṕalu Plural;
gosťvalu%<n%>:gosťvalu Plural;
gosvalu%<n%>:gosvalu Plural;
gosvaru%<n%>:gosvaru Plural;
goşabimu%<n%>:goşabimu Plural;
ǩoşǩacinu%<n%>:ǩoşǩacinu Plural;
ǩoşǩançanu%<n%>:ǩoşǩançanu Plural;
ǩoşǩaḉadu%<n%>:ǩoşǩaḉadu Plural;
ǩoşǩaḉirdu%<n%>:ǩoşǩaḉirdu Plural;
ǩoşǩaşǩomu%<n%>:ǩoşǩaşǩomu Plural;
ǩoşǩaḉopu%<n%>:ǩoşǩaḉopu Plural;
ǩoşǩadagu%<n%>:ǩoşǩadagu Plural;
ǩoşǩadgalu%<n%>:ǩoşǩadgalu Plural;
ǩoşǩadginu%<n%>:ǩoşǩadginu Plural;
ǩoşǩagutinu%<n%>:ǩoşǩagutinu Plural;
ǩoşǩadvalu%<n%>:ǩoşǩadvalu Plural;
ǩoşǩağmalu%<n%>:ǩoşǩağmalu Plural;
ǩoşǩaǩaçu%<n%>:ǩoşǩaǩaçu Plural;
ǩoşǩaǩitxu%<n%>:ǩoşǩaǩitxu Plural;
ǩoşǩaǩodu%<n%>:ǩoşǩaǩodu Plural;
ǩoşǩaǩoru%<n%>:ǩoşǩaǩoru Plural;
ǩoşǩaǩvaťu%<n%>:ǩoşǩaǩvaťu Plural;
ǩoşǩalumu%<n%>:ǩoşǩalumu Plural;
ǩoşǩanḉalu%<n%>:ǩoşǩanḉalu Plural;
ǩoşǩantxalu%<n%>:ǩoşǩantxalu Plural;
ǩoşǩayonu%<n%>:ǩoşǩayonu Plural;
ǩoşǩarçalu%<n%>:ǩoşǩarçalu Plural;
ǩoşǩasťvalu%<n%>:ǩoşǩasťvalu Plural;
ǩoşǩasťulinu%<n%>:ǩoşǩasťulinu Plural;
ǩoşǩasvalu%<n%>:ǩoşǩasvalu Plural;
ǩoşǩasvaru%<n%>:ǩoşǩasvaru Plural;
ǩoşǩaşǩvalu%<n%>:ǩoşǩaşǩvalu Plural;
ǩoşǩatanu%<n%>:ǩoşǩatanu Plural;
ǩoşǩazitu%<n%>:ǩoşǩazitu Plural;
ǩoşǩatoru%<n%>:ǩoşǩatoru Plural;
ǩoşǩaťaxinu%<n%>:ǩoşǩaťaxinu Plural;
ǩoşǩaťaxu%<n%>:ǩoşǩaťaxu Plural;
ǩoşǩaťoçu%<n%>:ǩoşǩaťoçu Plural;
goşavu%<n%>:goşavu Plural;
ǩoşǩaxedu%<n%>:ǩoşǩaxedu Plural;
ǩoşǩaxorxu%<n%>:ǩoşǩaxorxu Plural;
ǩoşǩolva%<n%>:ǩoşǩolva Plural;
ǩoşǩaxunu%<n%>:ǩoşǩaxunu Plural;
ǩoşǩaxvaťu%<n%>:ǩoşǩaxvaťu Plural;
ǩoşǩazgvalu%<n%>:ǩoşǩazgvalu Plural;
ǩoşǩaʒonu%<n%>:ǩoşǩaʒonu Plural;
ǩoşǩanʒxoťu%<n%>:ǩoşǩanʒxoťu Plural;
ǩoşǩaǯalu%<n%>:ǩoşǩaǯalu Plural;
ǩoşǩaǯelimu%<n%>:ǩoşǩaǯelimu Plural;
ǩoşǩaǯopxu%<n%>:ǩoşǩaǯopxu Plural;
goşinu%<n%>:goşinu Plural;
goşiru%<n%>:goşiru Plural;
goşǩvalu%<n%>:goşǩvalu Plural;
goşliṕu%<n%>:goşliṕu Plural;
ǩoşkolva%<n%>:ǩoşkolva Plural;
goşoru%<n%>:goşoru Plural;
goşvalu%<n%>:goşvalu Plural;
goşvanu%<n%>:goşvanu Plural;
gotanu%<n%>:gotanu Plural;
gontanu%<n%>:gontanu Plural;
gotanapa%<n%>:gotanapa Plural;
gotomalu%<n%>:gotomalu Plural;
gotoru%<n%>:gotoru Plural;
gotvalu%<n%>:gotvalu Plural;
goťaǩu%<n%>:goťaǩu Plural;
goťalu%<n%>:goťalu Plural;
goťarťalu%<n%>:goťarťalu Plural;
goťaxu%<n%>:goťaxu Plural;
goťaǯu%<n%>:goťaǯu Plural;
goťiǩu%<n%>:goťiǩu Plural;
goťiǩinu%<n%>:goťiǩinu Plural;
goťinu%<n%>:goťinu Plural;
goťu%<n%>:goťu Plural;
gorťapu%<n%>:gorťapu Plural;
goťoçu%<n%>:goťoçu Plural;
goťvaʒu%<n%>:goťvaʒu Plural;
goťraṕanu%<n%>:goťraṕanu Plural;
goťroxu%<n%>:goťroxu Plural;
govalu%<n%>:govalu Plural;
goxaǩaru%<n%>:goxaǩaru Plural;
goxaṕaru%<n%>:goxaṕaru Plural;
goxarcu%<n%>:goxarcu Plural;
goxaru%<n%>:goxaru Plural;
goxaǯu%<n%>:goxaǯu Plural;
goxelu%<n%>:goxelu Plural;
goxmaru%<n%>:goxmaru Plural;
goxombu%<n%>:goxombu Plural;
goxoronu%<n%>:goxoronu Plural;
goxosǩinu%<n%>:goxosǩinu Plural;
goxťimu%<n%>:goxťimu Plural;
goxulagu%<n%>:goxulagu Plural;
goxunu%<n%>:goxunu Plural;
goxvaťu%<n%>:goxvaťu Plural;
goyapu%<n%>:goyapu Plural;
goyazu%<n%>:goyazu Plural;
goyobğalu%<n%>:goyobğalu Plural;
goyoçilu%<n%>:goyoçilu Plural;
goyoçvalu%<n%>:goyoçvalu Plural;
goyoḉopu%<n%>:goyoḉopu Plural;
goyodgalu%<n%>:goyodgalu Plural;
goyodvalu%<n%>:goyodvalu Plural;
goyogutinu%<n%>:goyogutinu Plural;
goyoksinu%<n%>:goyoksinu Plural;
goyonksinu%<n%>:goyonksinu Plural;
goyoǩaçu%<n%>:goyoǩaçu Plural;
goyoǩaṕinu%<n%>:goyoǩaṕinu Plural;
goyolva%<n%>:goyolva Plural;
goyontxapu%<n%>:goyontxapu Plural;
goyonu%<n%>:goyonu Plural;
goyopsalu%<n%>:goyopsalu Plural;
goyorçalu%<n%>:goyorçalu Plural;
goyoru%<n%>:goyoru Plural;
goyosvaru%<n%>:goyosvaru Plural;
goyoşoru%<n%>:goyoşoru Plural;
goyotvalu%<n%>:goyotvalu Plural;
goyoťaxu%<n%>:goyoťaxu Plural;
goyoťiǩinu%<n%>:goyoťiǩinu Plural;
goyoťiǩu%<n%>:goyoťiǩu Plural;
goyoťoçu%<n%>:goyoťoçu Plural;
goyoťorinu%<n%>:goyoťorinu Plural;
goyoťroxu%<n%>:goyoťroxu Plural;
goyoxedu%<n%>:goyoxedu Plural;
goyoxu%<n%>:goyoxu Plural;
goyoxunu%<n%>:goyoxunu Plural;
goyozgvalu%<n%>:goyozgvalu Plural;
goyozlapu%<n%>:goyozlapu Plural;
goyoǯelimu%<n%>:goyoǯelimu Plural;
gozgimoḉu%<n%>:gozgimoḉu Plural;
gozgvalu%<n%>:gozgvalu Plural;
goziťu%<n%>:goziťu Plural;
gozurinu%<n%>:gozurinu Plural;
gozurzu%<n%>:gozurzu Plural;
gozuvalu%<n%>:gozuvalu Plural;
gozvanǯu%<n%>:gozvanǯu Plural;
goʒanʒxalu%<n%>:goʒanʒxalu Plural;
goʒonu%<n%>:goʒonu Plural;
gonʒxoťu%<n%>:gonʒxoťu Plural;
ǩoǯobalu%<n%>:ǩoǯobalu Plural;
ǩoǯobğalu%<n%>:ǩoǯobğalu Plural;
ǩoǯocinu%<n%>:ǩoǯocinu Plural;
ǩoǯoçxalu%<n%>:ǩoǯoçxalu Plural;
ǩoǯoḉirdu%<n%>:ǩoǯoḉirdu Plural;
ǩoǯoşǩomu%<n%>:ǩoǯoşǩomu Plural;
ǩoǯoşǩoru%<n%>:ǩoǯoşǩoru Plural;
ǩoǯoḉvalu%<n%>:ǩoǯoḉvalu Plural;
ǩoǯodagu%<n%>:ǩoǯodagu Plural;
ǩoǯodgalu%<n%>:ǩoǯodgalu Plural;
ǩoǯodginu%<n%>:ǩoǯodginu Plural;
ǩoǯogutu%<n%>:ǩoǯogutu Plural;
ǩoǯodvalu%<n%>:ǩoǯodvalu Plural;
ǩoǯoğmalu%<n%>:ǩoǯoğmalu Plural;
ǩoǯoyinu%<n%>:ǩoǯoyinu Plural;
ǩoǯokorinu%<n%>:ǩoǯokorinu Plural;
ǩoǯokoru%<n%>:ǩoǯokoru Plural;
ǩoǯokosu%<n%>:ǩoǯokosu Plural;
ǩoǯomturu%<n%>:ǩoǯomturu Plural;
ǩoǯoklimu%<n%>:ǩoǯoklimu Plural;
ǩoǯokʒalu%<n%>:ǩoǯokʒalu Plural;
ǩoǯoǩoru%<n%>:ǩoǯoǩoru Plural;
ǩoǯoǩvatu%<n%>:ǩoǯoǩvatu Plural;
ǩoǯomťalu%<n%>:ǩoǯomťalu Plural;
ǩoǯacibalu%<n%>:ǩoǯacibalu Plural;
ǩoǯoǩanu%<n%>:ǩoǯoǩanu Plural;
ǩoǯoyonu%<n%>:ǩoǯoyonu Plural;
ǩoǯorçalu%<n%>:ǩoǯorçalu Plural;
ǩoǯosǩuru%<n%>:ǩoǯosǩuru Plural;
ǩoǯosťvalu%<n%>:ǩoǯosťvalu Plural;
ǩoǯosťulinu%<n%>:ǩoǯosťulinu Plural;
ǩoǯotanu%<n%>:ǩoǯotanu Plural;
ǩoǯotoru%<n%>:ǩoǯotoru Plural;
ǩoǯotvalu%<n%>:ǩoǯotvalu Plural;
ǩoǯoťaxu%<n%>:ǩoǯoťaxu Plural;
ǩoǯoťobu%<n%>:ǩoǯoťobu Plural;
ǩoǯoťoçu%<n%>:ǩoǯoťoçu Plural;
ǩoǯoťroxu%<n%>:ǩoǯoťroxu Plural;
ǩoǯoxaǩaru%<n%>:ǩoǯoxaǩaru Plural;
ǩoǯoxedu%<n%>:ǩoǯoxedu Plural;
ǩoǯoxombu%<n%>:ǩoǯoxombu Plural;
ǩoǯoxorxu%<n%>:ǩoǯoxorxu Plural;
ǩoǯoxtimu%<n%>:ǩoǯoxtimu Plural;
ǩoǯoxunu%<n%>:ǩoǯoxunu Plural;
ǩoǯoxuťoru%<n%>:ǩoǯoxuťoru Plural;
ǩoǯoxvalu%<n%>:ǩoǯoxvalu Plural;
ǩoǯoxvaťu%<n%>:ǩoǯoxvaťu Plural;
ǩoǯozdalu%<n%>:ǩoǯozdalu Plural;
ǩoǯozgvalu%<n%>:ǩoǯozgvalu Plural;
goǯaǯǩomilu%<n%>:goǯaǯǩomilu Plural;
ǩoǯoǯelimu%<n%>:ǩoǯoǯelimu Plural;
goǯilu%<n%>:goǯilu Plural;
goǯixnu%<n%>:goǯixnu Plural;
goǯalu%<n%>:goǯalu Plural;
goǯelimu%<n%>:goǯelimu Plural;
goǯolva%<n%>:goǯolva Plural;
ǩoǯolva%<n%>:ǩoǯolva Plural;
goǯopxu%<n%>:goǯopxu Plural;
eyoçilu%<n%>:eyoçilu Plural;
eyoşǩomu%<n%>:eyoşǩomu Plural;
eyoşǩoru%<n%>:eyoşǩoru Plural;
eyoğmalu%<n%>:eyoğmalu Plural;
eyoǩoru%<n%>:eyoǩoru Plural;
eyosvalu%<n%>:eyosvalu Plural;
eoşvalu%<n%>:eoşvalu Plural;
eyotanu%<n%>:eyotanu Plural;
eotanu%<n%>:eotanu Plural;
eokʒu%<n%>:eokʒu Plural;
eyoǯelimu%<n%>:eyoǯelimu Plural;
eyoǯalu%<n%>:eyoǯalu Plural;
ojiru%<n%>:ojiru Plural;
ǩaǩalon%{I2%}%<n%>:ǩaǩaloni Plural;
ǩeť%{I2%}%<n%>:ǩeťi Plural;
ǩit%{I2%}%<n%>:ǩiti Plural;
ǩint%{I2%}%<n%>:ǩinti Plural;
ǩiťebuna%<n%>:ǩiťebuna Plural;
ǩoṕal%{I2%}%<n%>:ǩoṕali Plural;
ǩoşǩaçvalu%<n%>:ǩoşǩaçvalu Plural;
ǩoşǩagutu%<n%>:ǩoşǩagutu Plural;
ǩoşǩağalu%<n%>:ǩoşǩağalu Plural;
ǩoşǩanťalu%<n%>:ǩoşǩanťalu Plural;
ǩoǯogutinu%<n%>:ǩoǯogutinu Plural;
ǩoǯoğvaru%<n%>:ǩoǯoğvaru Plural;
ǩoǯojguru%<n%>:ǩoǯojguru Plural;
ǩoǯompulu%<n%>:ǩoǯompulu Plural;
ǩoǯonḉalu%<n%>:ǩoǯonḉalu Plural;
ǩoǯopatxu%<n%>:ǩoǯopatxu Plural;
ǩoǯoťolobu%<n%>:ǩoǯoťolobu Plural;
ǩoǯovelu%<n%>:ǩoǯovelu Plural;
ǩuf%{I2%}%<n%>:ǩufi Plural;
ǩunḉul%{I2%}%<n%>:ǩunḉuli Plural;
ǩvar%{I2%}%<n%>:ǩvari Plural;
layḉ%{I2%}%<n%>:layḉi Plural;
mafuş%{I2%}%<n%>:mafuşi Plural;
meyoşolu%<n%>:meyoşolu Plural;
meyoǯelimu%<n%>:meyoǯelimu Plural;
mebalu%<n%>:mebalu Plural;
mebaru%<n%>:mebaru Plural;
mebazgu%<n%>:mebazgu Plural;
mebğalu%<n%>:mebğalu Plural;
mebinu%<n%>:mebinu Plural;
mebiru%<n%>:mebiru Plural;
meborgu%<n%>:meborgu Plural;
meburu%<n%>:meburu Plural;
mebuzu%<n%>:mebuzu Plural;
mebziťilu%<n%>:mebziťilu Plural;
mecinu%<n%>:mecinu Plural;
menculu%<n%>:menculu Plural;
meçamu%<n%>:meçamu Plural;
mençanu%<n%>:mençanu Plural;
meçitu%<n%>:meçitu Plural;
meşǩinu%<n%>:meşǩinu Plural;
meçxalu%<n%>:meçxalu Plural;
meçxu%<n%>:meçxu Plural;
meçxaṕu%<n%>:meçxaṕu Plural;
meḉaḉu%<n%>:meḉaḉu Plural;
meḉambu%<n%>:meḉambu Plural;
meḉapxu%<n%>:meḉapxu Plural;
meḉibru%<n%>:meḉibru Plural;
meḉiḉolu%<n%>:meḉiḉolu Plural;
meḉinaxu%<n%>:meḉinaxu Plural;
meḉirdu%<n%>:meḉirdu Plural;
meḉadu%<n%>:meḉadu Plural;
meḉordu%<n%>:meḉordu Plural;
meḉopu%<n%>:meḉopu Plural;
medanžu%<n%>:medanžu Plural;
medaǯu%<n%>:medaǯu Plural;
medgalu%<n%>:medgalu Plural;
medginu%<n%>:medginu Plural;
megutu%<n%>:megutu Plural;
meduşunu%<n%>:meduşunu Plural;
medvalu%<n%>:medvalu Plural;
medvinu%<n%>:medvinu Plural;
mefiťilu%<n%>:mefiťilu Plural;
mefťilu%<n%>:mefťilu Plural;
megalu%<n%>:megalu Plural;
mergalu%<n%>:mergalu Plural;
meginu%<n%>:meginu Plural;
megnapu%<n%>:megnapu Plural;
megnu%<n%>:megnu Plural;
megudelu%<n%>:megudelu Plural;
megumu%<n%>:megumu Plural;
megurcolu%<n%>:megurcolu Plural;
meguru%<n%>:meguru Plural;
megutinu%<n%>:megutinu Plural;
megzalu%<n%>:megzalu Plural;
meğalu%<n%>:meğalu Plural;
meğaru%<n%>:meğaru Plural;
meğaşǩu%<n%>:meğaşǩu Plural;
meğiru%<n%>:meğiru Plural;
meğlinḉu%<n%>:meğlinḉu Plural;
meğmalu%<n%>:meğmalu Plural;
meğobinu%<n%>:meğobinu Plural;
meğobu%<n%>:meğobu Plural;
meğurinu%<n%>:meğurinu Plural;
meğuru%<n%>:meğuru Plural;
meğvaru%<n%>:meğvaru Plural;
meilu%<n%>:meilu Plural;
meṕilu%<n%>:meṕilu Plural;
mejguru%<n%>:mejguru Plural;
meyobğalu%<n%>:meyobğalu Plural;
meyobalu%<n%>:meyobalu Plural;
meyoçamu%<n%>:meyoçamu Plural;
meolu%<n%>:meolu Plural;
meyorgalu%<n%>:meyorgalu Plural;
meyoxvalu%<n%>:meyoxvalu Plural;
mejvaťu%<n%>:mejvaťu Plural;
mekandaru%<n%>:mekandaru Plural;
mekçandu%<n%>:mekçandu Plural;
mekçinu%<n%>:mekçinu Plural;
mekosu%<n%>:mekosu Plural;
mekotu%<n%>:mekotu Plural;
meksinu%<n%>:meksinu Plural;
menksinu%<n%>:menksinu Plural;
mekʒalu%<n%>:mekʒalu Plural;
meǩabanu%<n%>:meǩabanu Plural;
meǩaçinu%<n%>:meǩaçinu Plural;
meǩaçu%<n%>:meǩaçu Plural;
meťaǩulu%<n%>:meťaǩulu Plural;
meǩanu%<n%>:meǩanu Plural;
meǩaṕinapu%<n%>:meǩaṕinapu Plural;
meǩaṕu%<n%>:meǩaṕu Plural;
meǩatu%<n%>:meǩatu Plural;
meǩaxtimu%<n%>:meǩaxtimu Plural;
meǩitxu%<n%>:meǩitxu Plural;
meǩleťu%<n%>:meǩleťu Plural;
meǩlimu%<n%>:meǩlimu Plural;
meǩnimu%<n%>:meǩnimu Plural;
meǩnu%<n%>:meǩnu Plural;
meǩoğmalu%<n%>:meǩoğmalu Plural;
meǩoǩoru%<n%>:meǩoǩoru Plural;
meǩolva%<n%>:meǩolva Plural;
meǩoreʒxu%<n%>:meǩoreʒxu Plural;
meǩoru%<n%>:meǩoru Plural;
menǩoru%<n%>:menǩoru Plural;
meǩrimu%<n%>:meǩrimu Plural;
meǩuťanu%<n%>:meǩuťanu Plural;
meǩvatu%<n%>:meǩvatu Plural;
meladvalu%<n%>:meladvalu Plural;
melandu%<n%>:melandu Plural;
melapa%<n%>:melapa Plural;
melaťaxu%<n%>:melaťaxu Plural;
melaťu%<n%>:melaťu Plural;
melva%<n%>:melva Plural;
membonu%<n%>:membonu Plural;
memcixu%<n%>:memcixu Plural;
memçinu%<n%>:memçinu Plural;
memḉitanu%<n%>:memḉitanu Plural;
menḉvalu%<n%>:menḉvalu Plural;
memgvapinu%<n%>:memgvapinu Plural;
memjoru%<n%>:memjoru Plural;
memjuru%<n%>:memjuru Plural;
memcoru%<n%>:memcoru Plural;
memǩasu%<n%>:memǩasu Plural;
memǩolanu%<n%>:memǩolanu Plural;
mempulu%<n%>:mempulu Plural;
memṕiru%<n%>:memṕiru Plural;
memṕonu%<n%>:memṕonu Plural;
memsilu%<n%>:memsilu Plural;
memsǩvalu%<n%>:memsǩvalu Plural;
memsǩvanu%<n%>:memsǩvanu Plural;
memşaru%<n%>:memşaru Plural;
memşǩvalu%<n%>:memşǩvalu Plural;
memťinu%<n%>:memťinu Plural;
memxacu%<n%>:memxacu Plural;
memxişolu%<n%>:memxişolu Plural;
memxvalu%<n%>:memxvalu Plural;
memʒxvalu%<n%>:memʒxvalu Plural;
menaxu%<n%>:menaxu Plural;
mencaxu%<n%>:mencaxu Plural;
mencğilu%<n%>:mencğilu Plural;
mencğimu%<n%>:mencğimu Plural;
mencğonu%<n%>:mencğonu Plural;
menciru%<n%>:menciru Plural;
mencumu%<n%>:mencumu Plural;
mençaxu%<n%>:mençaxu Plural;
mençxvaru%<n%>:mençxvaru Plural;
menḉalu%<n%>:menḉalu Plural;
menḉaru%<n%>:menḉaru Plural;
meḉaru%<n%>:meḉaru Plural;
menḉelu%<n%>:menḉelu Plural;
menḉilaru%<n%>:menḉilaru Plural;
menḉilu%<n%>:menḉilu Plural;
menḉinu%<n%>:menḉinu Plural;
menḉişinu%<n%>:menḉişinu Plural;
menḉişu%<n%>:menḉişu Plural;
menḉunu%<n%>:menḉunu Plural;
menḉuşinu%<n%>:menḉuşinu Plural;
menḉuşu%<n%>:menḉuşu Plural;
mendaru%<n%>:mendaru Plural;
mendayonu%<n%>:mendayonu Plural;
mendaonu%<n%>:mendaonu Plural;
mendğulinu%<n%>:mendğulinu Plural;
mendğulu%<n%>:mendğulu Plural;
mendoğmalu%<n%>:mendoğmalu Plural;
mendriǩu%<n%>:mendriǩu Plural;
mendvalu%<n%>:mendvalu Plural;
mendvaler%{I2%}%<n%>:mendvaleri Plural;
menglisu%<n%>:menglisu Plural;
menkalu%<n%>:menkalu Plural;
mentxalu%<n%>:mentxalu Plural;
mentxoru%<n%>:mentxoru Plural;
menťalu%<n%>:menťalu Plural;
menťenu%<n%>:menťenu Plural;
menťoru%<n%>:menťoru Plural;
menzgilu%<n%>:menzgilu Plural;
menʒalu%<n%>:menʒalu Plural;
menʒaxapa%<n%>:menʒaxapa Plural;
menʒxaǩu%<n%>:menʒxaǩu Plural;
menǯalu%<n%>:menǯalu Plural;
menǯinu%<n%>:menǯinu Plural;
menǯuranu%<n%>:menǯuranu Plural;
meyoçodinu%<n%>:meyoçodinu Plural;
meolva%<n%>:meolva Plural;
meoru%<n%>:meoru Plural;
meṕoru%<n%>:meṕoru Plural;
meotasu%<n%>:meotasu Plural;
mepatxu%<n%>:mepatxu Plural;
mepinu%<n%>:mepinu Plural;
mepiʒxolu%<n%>:mepiʒxolu Plural;
mepuʒxolu%<n%>:mepuʒxolu Plural;
mepoxnu%<n%>:mepoxnu Plural;
mepsalu%<n%>:mepsalu Plural;
mepşalu%<n%>:mepşalu Plural;
mepurcu%<n%>:mepurcu Plural;
mepxasu%<n%>:mepxasu Plural;
meṕiťilu%<n%>:meṕiťilu Plural;
meṕiznu%<n%>:meṕiznu Plural;
meṕizu%<n%>:meṕizu Plural;
meṕriǩanu%<n%>:meṕriǩanu Plural;
meyapu%<n%>:meyapu Plural;
meragadu%<n%>:meragadu Plural;
mençaǩu%<n%>:mençaǩu Plural;
mençarǩu%<n%>:mençarǩu Plural;
merçalu%<n%>:merçalu Plural;
merginu%<n%>:merginu Plural;
mesiru%<n%>:mesiru Plural;
mesǩurinu%<n%>:mesǩurinu Plural;
mesǩuru%<n%>:mesǩuru Plural;
mesǩiṕolu%<n%>:mesǩiṕolu Plural;
mesǩudu%<n%>:mesǩudu Plural;
mespiru%<n%>:mespiru Plural;
mesťiǩu%<n%>:mesťiǩu Plural;
mesťiṕonu%<n%>:mesťiṕonu Plural;
mesťulinu%<n%>:mesťulinu Plural;
mesťvalu%<n%>:mesťvalu Plural;
mesvalu%<n%>:mesvalu Plural;
mesvaru%<n%>:mesvaru Plural;
meşǩabğalu%<n%>:meşǩabğalu Plural;
meşǩankunu%<n%>:meşǩankunu Plural;
meşalu%<n%>:meşalu Plural;
meşaxosaru%<n%>:meşaxosaru Plural;
meşaxorsalu%<n%>:meşaxorsalu Plural;
meşǩaxťimu%<n%>:meşǩaxťimu Plural;
meşiru%<n%>:meşiru Plural;
meşiťilu%<n%>:meşiťilu Plural;
meťomalu%<n%>:meťomalu Plural;
meşǩacinu%<n%>:meşǩacinu Plural;
meşǩadgalu%<n%>:meşǩadgalu Plural;
meşǩadvalu%<n%>:meşǩadvalu Plural;
meşǩağmalu%<n%>:meşǩağmalu Plural;
meşǩağurinu%<n%>:meşǩağurinu Plural;
meşǩağuru%<n%>:meşǩağuru Plural;
meşǩakosu%<n%>:meşǩakosu Plural;
meşǩaǩaṕinu%<n%>:meşǩaǩaṕinu Plural;
meşǩaǩoru%<n%>:meşǩaǩoru Plural;
meşǩalumu%<n%>:meşǩalumu Plural;
meşǩambaru%<n%>:meşǩambaru Plural;
meşǩamǩasu%<n%>:meşǩamǩasu Plural;
meşǩamsǩvalu%<n%>:meşǩamsǩvalu Plural;
meşǩanḉalu%<n%>:meşǩanḉalu Plural;
meşǩapatxu%<n%>:meşǩapatxu Plural;
meşǩarçalu%<n%>:meşǩarçalu Plural;
meşǩasťulinu%<n%>:meşǩasťulinu Plural;
meşǩasťvalu%<n%>:meşǩasťvalu Plural;
meşǩasvalu%<n%>:meşǩasvalu Plural;
meşǩasvaru%<n%>:meşǩasvaru Plural;
meşǩatoru%<n%>:meşǩatoru Plural;
meşǩaťoçu%<n%>:meşǩaťoçu Plural;
meşǩavelu%<n%>:meşǩavelu Plural;
meşǩaxaṕaru%<n%>:meşǩaxaṕaru Plural;
meşǩaxedu%<n%>:meşǩaxedu Plural;
meşǩaxosǩu%<n%>:meşǩaxosǩu Plural;
meşǩaxunu%<n%>:meşǩaxunu Plural;
meşǩayonu%<n%>:meşǩayonu Plural;
meşǩaʒonu%<n%>:meşǩaʒonu Plural;
meşǩaǯelimu%<n%>:meşǩaǯelimu Plural;
meşǩidu%<n%>:meşǩidu Plural;
meşǩolva%<n%>:meşǩolva Plural;
meşǩoru%<n%>:meşǩoru Plural;
meşolu%<n%>:meşolu Plural;
meşonu%<n%>:meşonu Plural;
meşǩançaǩu%<n%>:meşǩançaǩu Plural;
meşǩançarǩu%<n%>:meşǩançarǩu Plural;
meşuru%<n%>:meşuru Plural;
mesvancu%<n%>:mesvancu Plural;
meşvalu%<n%>:meşvalu Plural;
meşvanu%<n%>:meşvanu Plural;
meşvelu%<n%>:meşvelu Plural;
metanu%<n%>:metanu Plural;
metvalu%<n%>:metvalu Plural;
metxozinu%<n%>:metxozinu Plural;
mentxozinu%<n%>:mentxozinu Plural;
metxozu%<n%>:metxozu Plural;
mentxozu%<n%>:mentxozu Plural;
meťalaxu%<n%>:meťalaxu Plural;
meťalu%<n%>:meťalu Plural;
meťinu%<n%>:meťinu Plural;
meťambu%<n%>:meťambu Plural;
meťaxinu%<n%>:meťaxinu Plural;
meťaǯu%<n%>:meťaǯu Plural;
made%<n%>:made Plural;
meťiǩinu%<n%>:meťiǩinu Plural;
meťişu%<n%>:meťişu Plural;
meťoçu%<n%>:meťoçu Plural;
meťvaʒu%<n%>:meťvaʒu Plural;
meťobalu%<n%>:meťobalu Plural;
meťobu%<n%>:meťobu Plural;
meťorinu%<n%>:meťorinu Plural;
meťrağodu%<n%>:meťrağodu Plural;
meucu%<n%>:meucu Plural;
meyucu%<n%>:meyucu Plural;
mevelu%<n%>:mevelu Plural;
melapu%<n%>:melapu Plural;
mexaǩaru%<n%>:mexaǩaru Plural;
mexaṕaru%<n%>:mexaṕaru Plural;
mexelu%<n%>:mexelu Plural;
mexirapu%<n%>:mexirapu Plural;
mexiru%<n%>:mexiru Plural;
mexolu%<n%>:mexolu Plural;
mexondinu%<n%>:mexondinu Plural;
mexondu%<n%>:mexondu Plural;
mexoronu%<n%>:mexoronu Plural;
mexorxu%<n%>:mexorxu Plural;
mexosaru%<n%>:mexosaru Plural;
mexorsalu%<n%>:mexorsalu Plural;
mexosǩu%<n%>:mexosǩu Plural;
mexťimu%<n%>:mexťimu Plural;
mexunu%<n%>:mexunu Plural;
mexuťalu%<n%>:mexuťalu Plural;
mexvalu%<n%>:mexvalu Plural;
mexvaťu%<n%>:mexvaťu Plural;
meyaru%<n%>:meyaru Plural;
mearu%<n%>:mearu Plural;
meyocibu%<n%>:meyocibu Plural;
meyoḉondru%<n%>:meyoḉondru Plural;
meyodvalu%<n%>:meyodvalu Plural;
meyoğmalu%<n%>:meyoğmalu Plural;
meyoǩaṕinu%<n%>:meyoǩaṕinu Plural;
meyoǩoreʒxu%<n%>:meyoǩoreʒxu Plural;
meyonaxu%<n%>:meyonaxu Plural;
meyonimsǩu%<n%>:meyonimsǩu Plural;
meyoninktu%<n%>:meyoninktu Plural;
meyonktalu%<n%>:meyonktalu Plural;
meyonťoru%<n%>:meyonťoru Plural;
meyonu%<n%>:meyonu Plural;
meyosťulinu%<n%>:meyosťulinu Plural;
meyosťvalu%<n%>:meyosťvalu Plural;
meyosvaru%<n%>:meyosvaru Plural;
meyoşǩvalu%<n%>:meyoşǩvalu Plural;
meyoşvalu%<n%>:meyoşvalu Plural;
meyoturgu%<n%>:meyoturgu Plural;
meyoťangalu%<n%>:meyoťangalu Plural;
meyoťaxu%<n%>:meyoťaxu Plural;
meyoťoçu%<n%>:meyoťoçu Plural;
meyoťroxu%<n%>:meyoťroxu Plural;
meyovelu%<n%>:meyovelu Plural;
meyoyoxu%<n%>:meyoyoxu Plural;
meyozemcu%<n%>:meyozemcu Plural;
mezadu%<n%>:mezadu Plural;
mezalu%<n%>:mezalu Plural;
mezgvalu%<n%>:mezgvalu Plural;
meziťu%<n%>:meziťu Plural;
mezlaṕu%<n%>:mezlaṕu Plural;
mezmonu%<n%>:mezmonu Plural;
mezuru%<n%>:mezuru Plural;
meʒadu%<n%>:meʒadu Plural;
meʒigu%<n%>:meʒigu Plural;
meʒonu%<n%>:meʒonu Plural;
meʒxalu%<n%>:meʒxalu Plural;
meǯalu%<n%>:meǯalu Plural;
meǯamu%<n%>:meǯamu Plural;
meǯaru%<n%>:meǯaru Plural;
meǯilu%<n%>:meǯilu Plural;
meǯiṕu%<n%>:meǯiṕu Plural;
meǯiǯu%<n%>:meǯiǯu Plural;
meǯǩvinu%<n%>:meǯǩvinu Plural;
meǯopxu%<n%>:meǯopxu Plural;
mişaǯǩomilua%<n%>:mişaǯǩomilua Plural;
moatvalu%<n%>:moatvalu Plural;
mobalu%<n%>:mobalu Plural;
mobğalu%<n%>:mobğalu Plural;
mobğu%<n%>:mobğu Plural;
moçitu%<n%>:moçitu Plural;
moçodinu%<n%>:moçodinu Plural;
moçodu%<n%>:moçodu Plural;
moçvalu%<n%>:moçvalu Plural;
moḉadu%<n%>:moḉadu Plural;
moḉandu%<n%>:moḉandu Plural;
moḉandinu%<n%>:moḉandinu Plural;
moḉapxinu%<n%>:moḉapxinu Plural;
moḉapxu%<n%>:moḉapxu Plural;
moḉibru%<n%>:moḉibru Plural;
moḉişu%<n%>:moḉişu Plural;
moḉvalu%<n%>:moḉvalu Plural;
modgalu%<n%>:modgalu Plural;
mogutinu%<n%>:mogutinu Plural;
modvalu%<n%>:modvalu Plural;
mocibu%<n%>:mocibu Plural;
moğordinu%<n%>:moğordinu Plural;
moğerdinu%<n%>:moğerdinu Plural;
moğordu%<n%>:moğordu Plural;
moğerdu%<n%>:moğerdu Plural;
mojorgimonu%<n%>:mojorgimonu Plural;
moyoǯalu%<n%>:moyoǯalu Plural;
mokosu%<n%>:mokosu Plural;
mokotu%<n%>:mokotu Plural;
moǩaçinu%<n%>:moǩaçinu Plural;
moǩaçu%<n%>:moǩaçu Plural;
moǩaçvalu%<n%>:moǩaçvalu Plural;
moǩoçvalu%<n%>:moǩoçvalu Plural;
moǩaḉapu%<n%>:moǩaḉapu Plural;
moǩoḉalu%<n%>:moǩoḉalu Plural;
moǩadagu%<n%>:moǩadagu Plural;
moǩadgalu%<n%>:moǩadgalu Plural;
moǩadginu%<n%>:moǩadginu Plural;
moǩadvalu%<n%>:moǩadvalu Plural;
moǩagutinu%<n%>:moǩagutinu Plural;
moǩağmalu%<n%>:moǩağmalu Plural;
moǩağuru%<n%>:moǩağuru Plural;
moǩanu%<n%>:moǩanu Plural;
moǩorçalu%<n%>:moǩorçalu Plural;
moǩaşkvalu%<n%>:moǩaşkvalu Plural;
moǩoťobu%<n%>:moǩoťobu Plural;
moǩaxunu%<n%>:moǩaxunu Plural;
moǩoxedu%<n%>:moǩoxedu Plural;
moǩazdu%<n%>:moǩazdu Plural;
moǩoʒonu%<n%>:moǩoʒonu Plural;
moǩoǯopxu%<n%>:moǩoǯopxu Plural;
moǩiǩiliǯu%<n%>:moǩiǩiliǯu Plural;
moǩitxu%<n%>:moǩitxu Plural;
moǩnimu%<n%>:moǩnimu Plural;
moǩobğalu%<n%>:moǩobğalu Plural;
moǩocinu%<n%>:moǩocinu Plural;
moǩomgutu%<n%>:moǩomgutu Plural;
moǩoru%<n%>:moǩoru Plural;
moǩosťulinu%<n%>:moǩosťulinu Plural;
moǩosťvalu%<n%>:moǩosťvalu Plural;
moǩosvalu%<n%>:moǩosvalu Plural;
moǩosvaru%<n%>:moǩosvaru Plural;
moǩoşǩomu%<n%>:moǩoşǩomu Plural;
moǩotvalu%<n%>:moǩotvalu Plural;
moǩoťaxu%<n%>:moǩoťaxu Plural;
moǩoťoçu%<n%>:moǩoťoçu Plural;
moǩovelu%<n%>:moǩovelu Plural;
moǩoxvalu%<n%>:moǩoxvalu Plural;
moǩozlaṕu%<n%>:moǩozlaṕu Plural;
moǩoǯalu%<n%>:moǩoǯalu Plural;
moǩvatu%<n%>:moǩvatu Plural;
molabaru%<n%>:molabaru Plural;
molabiru%<n%>:molabiru Plural;
molacinu%<n%>:molacinu Plural;
molaḉopu%<n%>:molaḉopu Plural;
moladgalu%<n%>:moladgalu Plural;
moladvalu%<n%>:moladvalu Plural;
molagutu%<n%>:molagutu Plural;
molağaru%<n%>:molağaru Plural;
molağuru%<n%>:molağuru Plural;
molaǩaçinu%<n%>:molaǩaçinu Plural;
molakaçinu%<n%>:molakaçinu Plural;
molaǩaçu%<n%>:molaǩaçu Plural;
molaǩoru%<n%>:molaǩoru Plural;
molamǩasu%<n%>:molamǩasu Plural;
molanťoru%<n%>:molanťoru Plural;
molapatxu%<n%>:molapatxu Plural;
molasǩudu%<n%>:molasǩudu Plural;
molasťvalu%<n%>:molasťvalu Plural;
molasťulinu%<n%>:molasťulinu Plural;
molasvalu%<n%>:molasvalu Plural;
molosvalu%<n%>:molosvalu Plural;
molasvaru%<n%>:molasvaru Plural;
molosvaru%<n%>:molosvaru Plural;
molaşǩvalu%<n%>:molaşǩvalu Plural;
moloşkvalu%<n%>:moloşkvalu Plural;
molatoru%<n%>:molatoru Plural;
molaťaxu%<n%>:molaťaxu Plural;
moloťaxu%<n%>:moloťaxu Plural;
molaťoçu%<n%>:molaťoçu Plural;
molaxosǩu%<n%>:molaxosǩu Plural;
molaxunu%<n%>:molaxunu Plural;
molayonu%<n%>:molayonu Plural;
molayoxu%<n%>:molayoxu Plural;
molazdalapu%<n%>:molazdalapu Plural;
molazdalu%<n%>:molazdalu Plural;
molazgvalu%<n%>:molazgvalu Plural;
molazlaṕu%<n%>:molazlaṕu Plural;
molaʒonu%<n%>:molaʒonu Plural;
molaǯelimu%<n%>:molaǯelimu Plural;
moloğmalu%<n%>:moloğmalu Plural;
molağmalu%<n%>:molağmalu Plural;
moloğurinu%<n%>:moloğurinu Plural;
molojvalu%<n%>:molojvalu Plural;
moloǩaṕinu%<n%>:moloǩaṕinu Plural;
mololva%<n%>:mololva Plural;
molomsǩvalu%<n%>:molomsǩvalu Plural;
molozgimoḉu%<n%>:molozgimoḉu Plural;
moloǯamu%<n%>:moloǯamu Plural;
molua%<n%>:molua Plural;
molva%<n%>:molva Plural;
moncğonu%<n%>:moncğonu Plural;
monḉaru%<n%>:monḉaru Plural;
omonḉalu%<n%>:omonḉalu Plural;
mondgalu%<n%>:mondgalu Plural;
mondriǩu%<n%>:mondriǩu Plural;
mondruǩu%<n%>:mondruǩu Plural;
mongonu%<n%>:mongonu Plural;
monktalu%<n%>:monktalu Plural;
montxapu%<n%>:montxapu Plural;
montxoru%<n%>:montxoru Plural;
monťinu%<n%>:monťinu Plural;
monžinu%<n%>:monžinu Plural;
monǯalu%<n%>:monǯalu Plural;
mooğalu%<n%>:mooğalu Plural;
moyoğmalu%<n%>:moyoğmalu Plural;
moyonu%<n%>:moyonu Plural;
mopatxu%<n%>:mopatxu Plural;
mopinu%<n%>:mopinu Plural;
moporʒu%<n%>:moporʒu Plural;
moṕicu%<n%>:moṕicu Plural;
morgalu%<n%>:morgalu Plural;
morums%<n%>:morums Plural;
moselu%<n%>:moselu Plural;
mosǩudu%<n%>:mosǩudu Plural;
mostvalu%<n%>:mostvalu Plural;
mosťiǩu%<n%>:mosťiǩu Plural;
mosvacinu%<n%>:mosvacinu Plural;
mosvalu%<n%>:mosvalu Plural;
mosvaru%<n%>:mosvaru Plural;
moşabğalu%<n%>:moşabğalu Plural;
moşǩağmalu%<n%>:moşǩağmalu Plural;
moşalu%<n%>:moşalu Plural;
moşǩayonu%<n%>:moşǩayonu Plural;
moşǩatanu%<n%>:moşǩatanu Plural;
moşǩatoru%<n%>:moşǩatoru Plural;
moşǩaťoçu%<n%>:moşǩaťoçu Plural;
moşinu%<n%>:moşinu Plural;
moşǩvalu%<n%>:moşǩvalu Plural;
moşǩolva%<n%>:moşǩolva Plural;
moşoru%<n%>:moşoru Plural;
moşvacu%<n%>:moşvacu Plural;
moşvalu%<n%>:moşvalu Plural;
motoru%<n%>:motoru Plural;
moturgu%<n%>:moturgu Plural;
motvalu%<n%>:motvalu Plural;
moťalu%<n%>:moťalu Plural;
moťaxu%<n%>:moťaxu Plural;
moťinu%<n%>:moťinu Plural;
moťroxu%<n%>:moťroxu Plural;
moťuǩsalu%<n%>:moťuǩsalu Plural;
moťvaʒu%<n%>:moťvaʒu Plural;
movaru%<n%>:movaru Plural;
movelu%<n%>:movelu Plural;
moxunu%<n%>:moxunu Plural;
moxvadu%<n%>:moxvadu Plural;
moxvalu%<n%>:moxvalu Plural;
moyazu%<n%>:moyazu Plural;
moyobalu%<n%>:moyobalu Plural;
moobalu%<n%>:moobalu Plural;
moyobğalu%<n%>:moyobğalu Plural;
moyocinu%<n%>:moyocinu Plural;
moyoçvalu%<n%>:moyoçvalu Plural;
moyoḉvalu%<n%>:moyoḉvalu Plural;
moyodginu%<n%>:moyodginu Plural;
moyodvalu%<n%>:moyodvalu Plural;
moyogutinu%<n%>:moyogutinu Plural;
moyoğuru%<n%>:moyoğuru Plural;
moyokosu%<n%>:moyokosu Plural;
moyoǩaṕinu%<n%>:moyoǩaṕinu Plural;
moyoǩaṕu%<n%>:moyoǩaṕu Plural;
moyoǩoru%<n%>:moyoǩoru Plural;
moyolva%<n%>:moyolva Plural;
moyondru%<n%>:moyondru Plural;
moyoningtu%<n%>:moyoningtu Plural;
moyorgalu%<n%>:moyorgalu Plural;
moyosǩudu%<n%>:moyosǩudu Plural;
moyosťulinu%<n%>:moyosťulinu Plural;
moyosťvalu%<n%>:moyosťvalu Plural;
moyosvalu%<n%>:moyosvalu Plural;
moyosvaru%<n%>:moyosvaru Plural;
moyoşiru%<n%>:moyoşiru Plural;
moyoşǩoru%<n%>:moyoşǩoru Plural;
moyoşǩvalu%<n%>:moyoşǩvalu Plural;
moyoşoru%<n%>:moyoşoru Plural;
moyotoru%<n%>:moyotoru Plural;
moyoťaxu%<n%>:moyoťaxu Plural;
moyoťoçu%<n%>:moyoťoçu Plural;
moyovelu%<n%>:moyovelu Plural;
moyoxedu%<n%>:moyoxedu Plural;
moyoxunu%<n%>:moyoxunu Plural;
moyoxvalu%<n%>:moyoxvalu Plural;
moyoxvatu%<n%>:moyoxvatu Plural;
moyoyoxu%<n%>:moyoyoxu Plural;
moyoʒonu%<n%>:moyoʒonu Plural;
moyoǯelimu%<n%>:moyoǯelimu Plural;
moyoǯopxu%<n%>:moyoǯopxu Plural;
mozdalu%<n%>:mozdalu Plural;
moʒigu%<n%>:moʒigu Plural;
moʒonu%<n%>:moʒonu Plural;
moǯalu%<n%>:moǯalu Plural;
moǯoǩaṕinu%<n%>:moǯoǩaṕinu Plural;
moǯondu%<n%>:moǯondu Plural;
moǯonu%<n%>:moǯonu Plural;
moǯopxu%<n%>:moǯopxu Plural;
moǯoxvalu%<n%>:moǯoxvalu Plural;
moǯǩ’endinua%<n%>:moǯǩ’endinua Plural;
palu%<n%>:palu Plural;
mpulua%<n%>:mpulua Plural;
mǯur%{I2%}%<n%>:mǯuri Plural;
nağen%<n%>:nağen Plural;
nişǩums%<n%>:nişǩums Plural;
oťlaṕu%<n%>:oťlaṕu Plural;
nʒxon%{I2%}%<n%>:nʒxoni Plural;
obandalu%<n%>:obandalu Plural;
obarbalu%<n%>:obarbalu Plural;
obardu%<n%>:obardu Plural;
obaru%<n%>:obaru Plural;
ombaxu%<n%>:ombaxu Plural;
obecğu%<n%>:obecğu Plural;
obeçu%<n%>:obeçu Plural;
oberdu%<n%>:oberdu Plural;
obgaru%<n%>:obgaru Plural;
obgarinu%<n%>:obgarinu Plural;
obğapu%<n%>:obğapu Plural;
obğu%<n%>:obğu Plural;
obincolu%<n%>:obincolu Plural;
ocincolu%<n%>:ocincolu Plural;
obirapu%<n%>:obirapu Plural;
obiru%<n%>:obiru Plural;
obodinu%<n%>:obodinu Plural;
obodu%<n%>:obodu Plural;
ombonu%<n%>:ombonu Plural;
obroǩu%<n%>:obroǩu Plural;
obriǯu%<n%>:obriǯu Plural;
obulozgu%<n%>:obulozgu Plural;
obunbulu%<n%>:obunbulu Plural;
oburapu%<n%>:oburapu Plural;
oburdu%<n%>:oburdu Plural;
oburu%<n%>:oburu Plural;
oburzolu%<n%>:oburzolu Plural;
obuzgulu%<n%>:obuzgulu Plural;
obuzu%<n%>:obuzu Plural;
obuzgu%<n%>:obuzgu Plural;
obuʒxu%<n%>:obuʒxu Plural;
obziťilinu%<n%>:obziťilinu Plural;
obziťilu%<n%>:obziťilu Plural;
ocacu%<n%>:ocacu Plural;
ocangu%<n%>:ocangu Plural;
ocaru%<n%>:ocaru Plural;
oceru%<n%>:oceru Plural;
ociru%<n%>:ociru Plural;
ocibalu%<n%>:ocibalu Plural;
ocibu%<n%>:ocibu Plural;
oyoxu%<n%>:oyoxu Plural;
ocumadu%<n%>:ocumadu Plural;
Kvaomxaze%<n%>:Kvaomxaze Plural;
ocundinu%<n%>:ocundinu Plural;
oçaçamidu%<n%>:oçaçamidu Plural;
oçaçxalu%<n%>:oçaçxalu Plural;
oçaçxuru%<n%>:oçaçxuru Plural;
oçalişu%<n%>:oçalişu Plural;
oçambru%<n%>:oçambru Plural;
oçaminapu%<n%>:oçaminapu Plural;
onçaminapu%<n%>:onçaminapu Plural;
onçaminu%<n%>:onçaminu Plural;
oçamu%<n%>:oçamu Plural;
oçangu%<n%>:oçangu Plural;
oçanu%<n%>:oçanu Plural;
onçanu%<n%>:onçanu Plural;
oçilu%<n%>:oçilu Plural;
oçinapu%<n%>:oçinapu Plural;
oçindu%<n%>:oçindu Plural;
oçinera%<n%>:oçinera Plural;
oçinu%<n%>:oçinu Plural;
oçitapu%<n%>:oçitapu Plural;
oçitu%<n%>:oçitu Plural;
oçkaru%<n%>:oçkaru Plural;
öner%{I2%}%<n%>:öneri Plural;
oçodinapu%<n%>:oçodinapu Plural;
oçodinu%<n%>:oçodinu Plural;
oçodu%<n%>:oçodu Plural;
oçu%<n%>:oçu Plural;
oçuleťinu%<n%>:oçuleťinu Plural;
oçvalu%<n%>:oçvalu Plural;
oçxaṕalinu%<n%>:oçxaṕalinu Plural;
oçxaṕalu%<n%>:oçxaṕalu Plural;
oçxaṕulu%<n%>:oçxaṕulu Plural;
oçxaťu%<n%>:oçxaťu Plural;
onçxiǩu%<n%>:onçxiǩu Plural;
oçxu%<n%>:oçxu Plural;
oḉambu%<n%>:oḉambu Plural;
oḉaḉalinu%<n%>:oḉaḉalinu Plural;
oḉaḉu%<n%>:oḉaḉu Plural;
oḉadu%<n%>:oḉadu Plural;
oḉamu%<n%>:oḉamu Plural;
onḉamu%<n%>:onḉamu Plural;
oḉandinapu%<n%>:oḉandinapu Plural;
oḉapu%<n%>:oḉapu Plural;
oḉapxu%<n%>:oḉapxu Plural;
onḉaru%<n%>:onḉaru Plural;
oḉibru%<n%>:oḉibru Plural;
oḉimbru%<n%>:oḉimbru Plural;
oḉiḉilinu%<n%>:oḉiḉilinu Plural;
oḉiḉolu%<n%>:oḉiḉolu Plural;
oḉiǩḉiǩu%<n%>:oḉiǩḉiǩu Plural;
oḉimoşu%<n%>:oḉimoşu Plural;
oḉinaxapu%<n%>:oḉinaxapu Plural;
oḉinaxu%<n%>:oḉinaxu Plural;
oḉirdapu%<n%>:oḉirdapu Plural;
oḉirdu%<n%>:oḉirdu Plural;
oḉǩialu%<n%>:oḉǩialu Plural;
oḉǩidu%<n%>:oḉǩidu Plural;
oḉǩiyalapu%<n%>:oḉǩiyalapu Plural;
oşǩomapu%<n%>:oşǩomapu Plural;
oşǩomu%<n%>:oşǩomu Plural;
omḉvalu%<n%>:omḉvalu Plural;
oḉopu%<n%>:oḉopu Plural;
oḉordu%<n%>:oḉordu Plural;
oḉu%<n%>:oḉu Plural;
oḉurťinu%<n%>:oḉurťinu Plural;
oḉurťu%<n%>:oḉurťu Plural;
oḉvalu%<n%>:oḉvalu Plural;
oḉvinu%<n%>:oḉvinu Plural;
odagu%<n%>:odagu Plural;
odgu%<n%>:odgu Plural;
odiginu%<n%>:odiginu Plural;
odiʒinu%<n%>:odiʒinu Plural;
odiʒu%<n%>:odiʒu Plural;
odu%<n%>:odu Plural;
odulinu%<n%>:odulinu Plural;
oduşunu%<n%>:oduşunu Plural;
odvalu%<n%>:odvalu Plural;
ofacanu%<n%>:ofacanu Plural;
ofarfalinu%<n%>:ofarfalinu Plural;
ofarfalu%<n%>:ofarfalu Plural;
ofelu%<n%>:ofelu Plural;
ofiçiru%<n%>:ofiçiru Plural;
ofrinǯu%<n%>:ofrinǯu Plural;
ogangu%<n%>:ogangu Plural;
ognapinu%<n%>:ognapinu Plural;
ognapu%<n%>:ognapu Plural;
ognu%<n%>:ognu Plural;
ogorapu%<n%>:ogorapu Plural;
ogoru%<n%>:ogoru Plural;
ogubu%<n%>:ogubu Plural;
ogunžanu%<n%>:ogunžanu Plural;
ogurcolu%<n%>:ogurcolu Plural;
ogurgulu%<n%>:ogurgulu Plural;
ogvacu%<n%>:ogvacu Plural;
ogverdu%<n%>:ogverdu Plural;
ogzalonişe%<n%>:ogzalonişe Plural;
ogzalaşe%<n%>:ogzalaşe Plural;
ogzalu%<n%>:ogzalu Plural;
ogzapu%<n%>:ogzapu Plural;
ogzu%<n%>:ogzu Plural;
ombinu%<n%>:ombinu Plural;
oğarťalu%<n%>:oğarťalu Plural;
oğaru%<n%>:oğaru Plural;
oğaşǩu%<n%>:oğaşǩu Plural;
oğaǯu%<n%>:oğaǯu Plural;
oğaǯinu%<n%>:oğaǯinu Plural;
oğlabuǯu%<n%>:oğlabuǯu Plural;
oğlaṕu%<n%>:oğlaṕu Plural;
oğlunǯinu%<n%>:oğlunǯinu Plural;
oğluṕṕu%<n%>:oğluṕṕu Plural;
oğmalu%<n%>:oğmalu Plural;
oğurinu%<n%>:oğurinu Plural;
oğuru%<n%>:oğuru Plural;
oğvaḉu%<n%>:oğvaḉu Plural;
oğvaru%<n%>:oğvaru Plural;
odidanu%<n%>:odidanu Plural;
oilu%<n%>:oilu Plural;
oǩ’vilu%<n%>:oǩ’vilu Plural;
oṕilu%<n%>:oṕilu Plural;
oindru%<n%>:oindru Plural;
oindu%<n%>:oindu Plural;
oinu%<n%>:oinu Plural;
oǩ’inu%<n%>:oǩ’inu Plural;
ojginu%<n%>:ojginu Plural;
ojguru%<n%>:ojguru Plural;
ozlaṕu%<n%>:ozlaṕu Plural;
oju%<n%>:oju Plural;
ojulinu%<n%>:ojulinu Plural;
ojvaťu%<n%>:ojvaťu Plural;
okartalu%<n%>:okartalu Plural;
okçandu%<n%>:okçandu Plural;
okirkilu%<n%>:okirkilu Plural;
oklimu%<n%>:oklimu Plural;
okomolu%<n%>:okomolu Plural;
okorinu%<n%>:okorinu Plural;
okoru%<n%>:okoru Plural;
okosapu%<n%>:okosapu Plural;
okosu%<n%>:okosu Plural;
okotu%<n%>:okotu Plural;
onksinu%<n%>:onksinu Plural;
oktu%<n%>:oktu Plural;
omturu%<n%>:omturu Plural;
okukudu%<n%>:okukudu Plural;
okurʒolu%<n%>:okurʒolu Plural;
okʒinu%<n%>:okʒinu Plural;
okʒu%<n%>:okʒu Plural;
oxʒu%<n%>:oxʒu Plural;
oǩaçapu%<n%>:oǩaçapu Plural;
oǩaçu%<n%>:oǩaçu Plural;
oǩaǩalu%<n%>:oǩaǩalu Plural;
oǩaǩisťu%<n%>:oǩaǩisťu Plural;
oǩamu%<n%>:oǩamu Plural;
oǩançu%<n%>:oǩançu Plural;
oǩanǩalu%<n%>:oǩanǩalu Plural;
oǩanǩu%<n%>:oǩanǩu Plural;
oǩanu%<n%>:oǩanu Plural;
oǩaṕinapu%<n%>:oǩaṕinapu Plural;
oǩaṕinu%<n%>:oǩaṕinu Plural;
oǩarğanu%<n%>:oǩarğanu Plural;
oǩaxu%<n%>:oǩaxu Plural;
oǩau%<n%>:oǩau Plural;
oǩibinu%<n%>:oǩibinu Plural;
sap%<n%>:sap Plural;
oǩidu%<n%>:oǩidu Plural;
oǩirǩinu%<n%>:oǩirǩinu Plural;
oǩirǩolu%<n%>:oǩirǩolu Plural;
oǩitxu%<n%>:oǩitxu Plural;
oǩiu%<n%>:oǩiu Plural;
oťlaṕalu%<n%>:oťlaṕalu Plural;
oǩlançxu%<n%>:oǩlançxu Plural;
oǩlimu%<n%>:oǩlimu Plural;
oǩoyacu%<n%>:oǩoyacu Plural;
oǩobadu%<n%>:oǩobadu Plural;
oǩobalu%<n%>:oǩobalu Plural;
oǩobaru%<n%>:oǩobaru Plural;
oǩobgaru%<n%>:oǩobgaru Plural;
oǩobğalu%<n%>:oǩobğalu Plural;
oǩobğumer%{I2%}%<n%>:oǩobğumeri Plural;
oǩoborgu%<n%>:oǩoborgu Plural;
oǩobulozgu%<n%>:oǩobulozgu Plural;
oǩoburu%<n%>:oǩoburu Plural;
oǩocibu%<n%>:oǩocibu Plural;
oǩocinu%<n%>:oǩocinu Plural;
oǩoyoxu%<n%>:oǩoyoxu Plural;
oǩoçanu%<n%>:oǩoçanu Plural;
ǩoǩoçitu%<n%>:ǩoǩoçitu Plural;
oǩoçxaṕulu%<n%>:oǩoçxaṕulu Plural;
oǩoçxu%<n%>:oǩoçxu Plural;
oǩoḉaḉu%<n%>:oǩoḉaḉu Plural;
oǩoḉadu%<n%>:oǩoḉadu Plural;
oǩoḉalu%<n%>:oǩoḉalu Plural;
oǩoḉambu%<n%>:oǩoḉambu Plural;
oǩoḉinaxu%<n%>:oǩoḉinaxu Plural;
oǩoḉişnu%<n%>:oǩoḉişnu Plural;
ǩoǩoḉirdu%<n%>:ǩoǩoḉirdu Plural;
ǩoǩoḉordu%<n%>:ǩoǩoḉordu Plural;
ǩoǩoşǩoru%<n%>:ǩoǩoşǩoru Plural;
oǩoḉopu%<n%>:oǩoḉopu Plural;
oǩoḉvalu%<n%>:oǩoḉvalu Plural;
oǩodagu%<n%>:oǩodagu Plural;
oǩodaǯu%<n%>:oǩodaǯu Plural;
oǩodgalu%<n%>:oǩodgalu Plural;
oǩogutinu%<n%>:oǩogutinu Plural;
oǩogutu%<n%>:oǩogutu Plural;
oǩodiʒinu%<n%>:oǩodiʒinu Plural;
oǩožiʒinu%<n%>:oǩožiʒinu Plural;
oǩodu%<n%>:oǩodu Plural;
oǩodvalu%<n%>:oǩodvalu Plural;
oǩogalu%<n%>:oǩogalu Plural;
oǩogurcolu%<n%>:oǩogurcolu Plural;
oǩogzu%<n%>:oǩogzu Plural;
oǩoğaşǩu%<n%>:oǩoğaşǩu Plural;
oǩoğmalu%<n%>:oǩoğmalu Plural;
oǩoğramu%<n%>:oǩoğramu Plural;
oǩoğuru%<n%>:oǩoğuru Plural;
oǩoilu%<n%>:oǩoilu Plural;
oǩojguru%<n%>:oǩojguru Plural;
oǩojvaru%<n%>:oǩojvaru Plural;
oǩokçinu%<n%>:oǩokçinu Plural;
oǩokosu%<n%>:oǩokosu Plural;
oǩokotu%<n%>:oǩokotu Plural;
oǩokʒalu%<n%>:oǩokʒalu Plural;
oǩokʒinu%<n%>:oǩokʒinu Plural;
oǩoǩaçinu%<n%>:oǩoǩaçinu Plural;
oǩoǩanu%<n%>:oǩoǩanu Plural;
oǩoǩatu%<n%>:oǩoǩatu Plural;
oǩoǩaxu%<n%>:oǩoǩaxu Plural;
oǩoǩirǩolu%<n%>:oǩoǩirǩolu Plural;
oǩoǩlenťu%<n%>:oǩoǩlenťu Plural;
oǩoǩlimu%<n%>:oǩoǩlimu Plural;
oǩoǩoreʒxu%<n%>:oǩoǩoreʒxu Plural;
oǩoǩorobu%<n%>:oǩoǩorobu Plural;
oǩoǩoru%<n%>:oǩoǩoru Plural;
oǩoǩvatu%<n%>:oǩoǩvatu Plural;
oǩolamǯu%<n%>:oǩolamǯu Plural;
oǩolaťu%<n%>:oǩolaťu Plural;
oǩolva%<n%>:oǩolva Plural;
oǩomandu%<n%>:oǩomandu Plural;
oǩombinu%<n%>:oǩombinu Plural;
oǩonçxu%<n%>:oǩonçxu Plural;
oǩomḉeşu%<n%>:oǩomḉeşu Plural;
oǩomgvapu%<n%>:oǩomgvapu Plural;
oǩompunu%<n%>:oǩompunu Plural;
oǩomṕonu%<n%>:oǩomṕonu Plural;
oǩomşaru%<n%>:oǩomşaru Plural;
oǩomxvalu%<n%>:oǩomxvalu Plural;
oǩomʒxvalu%<n%>:oǩomʒxvalu Plural;
oǩomǯupu%<n%>:oǩomǯupu Plural;
oǩonaxu%<n%>:oǩonaxu Plural;
oǩoncaxu%<n%>:oǩoncaxu Plural;
oǩoncğimu%<n%>:oǩoncğimu Plural;
oǩonciru%<n%>:oǩonciru Plural;
oǩonçaxu%<n%>:oǩonçaxu Plural;
oǩonçxiǩu%<n%>:oǩonçxiǩu Plural;
oǩonçxunu%<n%>:oǩonçxunu Plural;
oǩonçxvaru%<n%>:oǩonçxvaru Plural;
oǩonḉalu%<n%>:oǩonḉalu Plural;
oǩonḉinu%<n%>:oǩonḉinu Plural;
oǩonḉuşu%<n%>:oǩonḉuşu Plural;
oǩondğvaru%<n%>:oǩondğvaru Plural;
oǩondriǩu%<n%>:oǩondriǩu Plural;
oǩondruǩu%<n%>:oǩondruǩu Plural;
oǩonglisu%<n%>:oǩonglisu Plural;
oǩonkunu%<n%>:oǩonkunu Plural;
oǩonǩolu%<n%>:oǩonǩolu Plural;
oǩonǩsu%<n%>:oǩonǩsu Plural;
oǩontxalu%<n%>:oǩontxalu Plural;
oǩontxinu%<n%>:oǩontxinu Plural;
ǩoǩontxozu%<n%>:ǩoǩontxozu Plural;
oǩonťalu%<n%>:oǩonťalu Plural;
oǩonťoru%<n%>:oǩonťoru Plural;
oǩonťroʒu%<n%>:oǩonťroʒu Plural;
oǩonu%<n%>:oǩonu Plural;
oǩonzgilu%<n%>:oǩonzgilu Plural;
oǩonzgipu%<n%>:oǩonzgipu Plural;
oǩonžğonu%<n%>:oǩonžğonu Plural;
oǩonʒalu%<n%>:oǩonʒalu Plural;
oǩonʒoru%<n%>:oǩonʒoru Plural;
oǩonʒxiǩoru%<n%>:oǩonʒxiǩoru Plural;
oǩonʒxuǩu%<n%>:oǩonʒxuǩu Plural;
oǩonǯalu%<n%>:oǩonǯalu Plural;
oǩonǯinu%<n%>:oǩonǯinu Plural;
oǩonǯoru%<n%>:oǩonǯoru Plural;
oǩopaşu%<n%>:oǩopaşu Plural;
oǩopatxu%<n%>:oǩopatxu Plural;
oǩopinu%<n%>:oǩopinu Plural;
oǩopsalu%<n%>:oǩopsalu Plural;
oǩopşalu%<n%>:oǩopşalu Plural;
oǩopurçinu%<n%>:oǩopurçinu Plural;
oǩoṕaṕzulu%<n%>:oǩoṕaṕzulu Plural;
oǩoragadu%<n%>:oǩoragadu Plural;
oǩonçaǩu%<n%>:oǩonçaǩu Plural;
oǩonçarǩu%<n%>:oǩonçarǩu Plural;
oǩorçalu%<n%>:oǩorçalu Plural;
oǩoreʒxapu%<n%>:oǩoreʒxapu Plural;
oǩoreʒxu%<n%>:oǩoreʒxu Plural;
oǩorgalu%<n%>:oǩorgalu Plural;
oǩorinu%<n%>:oǩorinu Plural;
oǩorobu%<n%>:oǩorobu Plural;
okortu%<n%>:okortu Plural;
oǩosṕinu%<n%>:oǩosṕinu Plural;
ǩoǩosťiǩu%<n%>:ǩoǩosťiǩu Plural;
oǩosvalu%<n%>:oǩosvalu Plural;
oǩosvaru%<n%>:oǩosvaru Plural;
oǩoşǩomu%<n%>:oǩoşǩomu Plural;
oǩoşǩvalu%<n%>:oǩoşǩvalu Plural;
oǩoşolu%<n%>:oǩoşolu Plural;
oǩoşvalu%<n%>:oǩoşvalu Plural;
oǩoşumu%<n%>:oǩoşumu Plural;
oǩoşvelu%<n%>:oǩoşvelu Plural;
oǩotoru%<n%>:oǩotoru Plural;
oǩotvalu%<n%>:oǩotvalu Plural;
oǩoťağanu%<n%>:oǩoťağanu Plural;
oǩoťalu%<n%>:oǩoťalu Plural;
oǩoťaxu%<n%>:oǩoťaxu Plural;
oǩoťǩoçu%<n%>:oǩoťǩoçu Plural;
ǩoǩoťvaʒinu%<n%>:ǩoǩoťvaʒinu Plural;
oǩoťvaʒu%<n%>:oǩoťvaʒu Plural;
oǩoťoçu%<n%>:oǩoťoçu Plural;
oǩoťonu%<n%>:oǩoťonu Plural;
oǩoťrağodu%<n%>:oǩoťrağodu Plural;
oǩovavulu%<n%>:oǩovavulu Plural;
oǩovelu%<n%>:oǩovelu Plural;
oǩoxalalu%<n%>:oǩoxalalu Plural;
oǩohalalu%<n%>:oǩohalalu Plural;
oǩoxaṕaru%<n%>:oǩoxaṕaru Plural;
oǩoxažiru%<n%>:oǩoxažiru Plural;
oǩoxelu%<n%>:oǩoxelu Plural;
oǩoxosǩinu%<n%>:oǩoxosǩinu Plural;
oǩoxosǩu%<n%>:oǩoxosǩu Plural;
oxťimu%<n%>:oxťimu Plural;
oǩoxuǩu%<n%>:oǩoxuǩu Plural;
oǩoxunu%<n%>:oǩoxunu Plural;
oǩoxurxolu%<n%>:oǩoxurxolu Plural;
oǩoxvalu%<n%>:oǩoxvalu Plural;
ǩoǩoxvalu%<n%>:ǩoǩoxvalu Plural;
oǩoxvaťu%<n%>:oǩoxvaťu Plural;
ǩoǩoxvaťu%<n%>:ǩoǩoxvaťu Plural;
oǩoyonu%<n%>:oǩoyonu Plural;
oǩozadu%<n%>:oǩozadu Plural;
oǩozemcu%<n%>:oǩozemcu Plural;
oǩozlaṕu%<n%>:oǩozlaṕu Plural;
oǩozumu%<n%>:oǩozumu Plural;
oǩozuru%<n%>:oǩozuru Plural;
oǩozuvalu%<n%>:oǩozuvalu Plural;
oǩožiru%<n%>:oǩožiru Plural;
oǩoʒonu%<n%>:oǩoʒonu Plural;
ǩoǩonʒxonu%<n%>:ǩoǩonʒxonu Plural;
oǩoǯamu%<n%>:oǩoǯamu Plural;
ǩoǩoǯilu%<n%>:ǩoǩoǯilu Plural;
ǩoǩoǯalu%<n%>:ǩoǩoǯalu Plural;
oǩoǯelimu%<n%>:oǩoǯelimu Plural;
oǩiinu%<n%>:oǩiinu Plural;
oǩuǩaru%<n%>:oǩuǩaru Plural;
oǩuǩunǯu%<n%>:oǩuǩunǯu Plural;
oǩumulu%<n%>:oǩumulu Plural;
oǩundu%<n%>:oǩundu Plural;
oǩuradu%<n%>:oǩuradu Plural;
oǩusťoru%<n%>:oǩusťoru Plural;
oǩvacalu%<n%>:oǩvacalu Plural;
oǩvandu%<n%>:oǩvandu Plural;
oǩvanu%<n%>:oǩvanu Plural;
ovaru%<n%>:ovaru Plural;
oǩvaru%<n%>:oǩvaru Plural;
oǩvatu%<n%>:oǩvatu Plural;
olabu%<n%>:olabu Plural;
olagu%<n%>:olagu Plural;
olağunu%<n%>:olağunu Plural;
olamḉu%<n%>:olamḉu Plural;
olamsu%<n%>:olamsu Plural;
olandu%<n%>:olandu Plural;
olasťu%<n%>:olasťu Plural;
olaşarinu%<n%>:olaşarinu Plural;
olaşaru%<n%>:olaşaru Plural;
olaťu%<n%>:olaťu Plural;
olaxinu%<n%>:olaxinu Plural;
olaxu%<n%>:olaxu Plural;
olebu%<n%>:olebu Plural;
olerǯu%<n%>:olerǯu Plural;
oliḉu%<n%>:oliḉu Plural;
olimasu%<n%>:olimasu Plural;
olimbapu%<n%>:olimbapu Plural;
olimbu%<n%>:olimbu Plural;
olobinu%<n%>:olobinu Plural;
olobu%<n%>:olobu Plural;
olosǩu%<n%>:olosǩu Plural;
olumcinu%<n%>:olumcinu Plural;
oluru%<n%>:oluru Plural;
olva%<n%>:olva Plural;
omağu%<n%>:omağu Plural;
ombarinu%<n%>:ombarinu Plural;
ombaru%<n%>:ombaru Plural;
ombazu%<n%>:ombazu Plural;
omcixu%<n%>:omcixu Plural;
omçinocapu%<n%>:omçinocapu Plural;
omçinocu%<n%>:omçinocu Plural;
omçiranu%<n%>:omçiranu Plural;
omçveru%<n%>:omçveru Plural;
onçiru%<n%>:onçiru Plural;
omçxvanu%<n%>:omçxvanu Plural;
omçxvapu%<n%>:omçxvapu Plural;
omḉeşu%<n%>:omḉeşu Plural;
omḉimu%<n%>:omḉimu Plural;
omḉipanu%<n%>:omḉipanu Plural;
omḉitanu%<n%>:omḉitanu Plural;
omḉvapu%<n%>:omḉvapu Plural;
omedu%<n%>:omedu Plural;
omendranu%<n%>:omendranu Plural;
omeselu%<n%>:omeselu Plural;
omgvanu%<n%>:omgvanu Plural;
omğiru%<n%>:omğiru Plural;
omğoru%<n%>:omğoru Plural;
omğorinu%<n%>:omğorinu Plural;
omjoru%<n%>:omjoru Plural;
omjuru%<n%>:omjuru Plural;
omku%<n%>:omku Plural;
omkvapu%<n%>:omkvapu Plural;
omǩoru%<n%>:omǩoru Plural;
omǩulanu%<n%>:omǩulanu Plural;
omonḉinu%<n%>:omonḉinu Plural;
omonḉu%<n%>:omonḉu Plural;
omonǩanu%<n%>:omonǩanu Plural;
omordinapu%<n%>:omordinapu Plural;
omordinu%<n%>:omordinu Plural;
omordu%<n%>:omordu Plural;
ompu%<n%>:ompu Plural;
ompulu%<n%>:ompulu Plural;
ompunu%<n%>:ompunu Plural;
omṕu%<n%>:omṕu Plural;
omṕalu%<n%>:omṕalu Plural;
omsǩvanu%<n%>:omsǩvanu Plural;
omşǩorinu%<n%>:omşǩorinu Plural;
omtu%<n%>:omtu Plural;
okturu%<n%>:okturu Plural;
omtvalu%<n%>:omtvalu Plural;
omťinu%<n%>:omťinu Plural;
omťeʒu%<n%>:omťeʒu Plural;
omťuťalu%<n%>:omťuťalu Plural;
omťuʒu%<n%>:omťuʒu Plural;
omunťru%<n%>:omunťru Plural;
omurecu%<n%>:omurecu Plural;
omurmulu%<n%>:omurmulu Plural;
omurunʒxu%<n%>:omurunʒxu Plural;
omuziciluğu%<n%>:omuziciluğu Plural;
omuziru%<n%>:omuziru Plural;
omxişolu%<n%>:omxişolu Plural;
omxiťu%<n%>:omxiťu Plural;
omxizu%<n%>:omxizu Plural;
omxiǯu%<n%>:omxiǯu Plural;
omxvacu%<n%>:omxvacu Plural;
omzgudu%<n%>:omzgudu Plural;
omžgudu%<n%>:omžgudu Plural;
omʒikanu%<n%>:omʒikanu Plural;
omsǩu%<n%>:omsǩu Plural;
omsǩvalu%<n%>:omsǩvalu Plural;
omǯiru%<n%>:omǯiru Plural;
omǯulanu%<n%>:omǯulanu Plural;
omǯvalu%<n%>:omǯvalu Plural;
omǯu%<n%>:omǯu Plural;
omǯalu%<n%>:omǯalu Plural;
omǯulu%<n%>:omǯulu Plural;
omǯupinu%<n%>:omǯupinu Plural;
omǯupu%<n%>:omǯupu Plural;
omǯuranu%<n%>:omǯuranu Plural;
onaxu%<n%>:onaxu Plural;
oncaxu%<n%>:oncaxu Plural;
oncğonu%<n%>:oncğonu Plural;
oncinu%<n%>:oncinu Plural;
ocunu%<n%>:ocunu Plural;
onciru%<n%>:onciru Plural;
oncu%<n%>:oncu Plural;
oncvalu%<n%>:oncvalu Plural;
oncumoru%<n%>:oncumoru Plural;
omcumoru%<n%>:omcumoru Plural;
oncumu%<n%>:oncumu Plural;
onçamu%<n%>:onçamu Plural;
onçaxu%<n%>:onçaxu Plural;
onçoru%<n%>:onçoru Plural;
onçxalu%<n%>:onçxalu Plural;
onçxu%<n%>:onçxu Plural;
onçxunu%<n%>:onçxunu Plural;
onçxvaru%<n%>:onçxvaru Plural;
onḉilu%<n%>:onḉilu Plural;
onḉinu%<n%>:onḉinu Plural;
onḉişinapu%<n%>:onḉişinapu Plural;
onḉişu%<n%>:onḉişu Plural;
onḉolu%<n%>:onḉolu Plural;
onḉoru%<n%>:onḉoru Plural;
onḉu%<n%>:onḉu Plural;
onḉunu%<n%>:onḉunu Plural;
onḉvalu%<n%>:onḉvalu Plural;
ondgu%<n%>:ondgu Plural;
ondğulinu%<n%>:ondğulinu Plural;
ondğulu%<n%>:ondğulu Plural;
ondğvaru%<n%>:ondğvaru Plural;
ondriǩu%<n%>:ondriǩu Plural;
ondriǩolu%<n%>:ondriǩolu Plural;
ondruǩu%<n%>:ondruǩu Plural;
ondu%<n%>:ondu Plural;
onglisu%<n%>:onglisu Plural;
ongolu%<n%>:ongolu Plural;
orginu%<n%>:orginu Plural;
onktalu%<n%>:onktalu Plural;
onǩalu%<n%>:onǩalu Plural;
onǩolu%<n%>:onǩolu Plural;
oǩominu%<n%>:oǩominu Plural;
onǩomu%<n%>:onǩomu Plural;
onoru%<n%>:onoru Plural;
ontalu%<n%>:ontalu Plural;
ontasu%<n%>:ontasu Plural;
onteselu%<n%>:onteselu Plural;
ontxapu%<n%>:ontxapu Plural;
ontxozinu%<n%>:ontxozinu Plural;
ontxozu%<n%>:ontxozu Plural;
ontxu%<n%>:ontxu Plural;
onťalu%<n%>:onťalu Plural;
onťinapu%<n%>:onťinapu Plural;
onťinu%<n%>:onťinu Plural;
onťolu%<n%>:onťolu Plural;
onťru%<n%>:onťru Plural;
onťrinu%<n%>:onťrinu Plural;
onzgipu%<n%>:onzgipu Plural;
onžgilu%<n%>:onžgilu Plural;
onžğinu%<n%>:onžğinu Plural;
onžğu%<n%>:onžğu Plural;
onžinu%<n%>:onžinu Plural;
onʒalu%<n%>:onʒalu Plural;
onʒoru%<n%>:onʒoru Plural;
ʒirapa%<n%>:ʒirapa Plural;
onʒxiǩoru%<n%>:onʒxiǩoru Plural;
onʒxiǩu%<n%>:onʒxiǩu Plural;
onʒxilu%<n%>:onʒxilu Plural;
onʒxonu%<n%>:onʒxonu Plural;
onʒxuǩu%<n%>:onʒxuǩu Plural;
onǯalu%<n%>:onǯalu Plural;
onǯinu%<n%>:onǯinu Plural;
onǯopulu%<n%>:onǯopulu Plural;
onǯorapu%<n%>:onǯorapu Plural;
onǯoru%<n%>:onǯoru Plural;
opaçingu%<n%>:opaçingu Plural;
opakşu%<n%>:opakşu Plural;
opaluru%<n%>:opaluru Plural;
opangaru%<n%>:opangaru Plural;
oparpalu%<n%>:oparpalu Plural;
opaşu%<n%>:opaşu Plural;
opatxalinu%<n%>:opatxalinu Plural;
opatxalu%<n%>:opatxalu Plural;
opatxu%<n%>:opatxu Plural;
opeleǩu%<n%>:opeleǩu Plural;
opinu%<n%>:opinu Plural;
opiyalu%<n%>:opiyalu Plural;
ofiyalu%<n%>:ofiyalu Plural;
ofilyalu%<n%>:ofilyalu Plural;
opiʒxolu%<n%>:opiʒxolu Plural;
opiçxolu%<n%>:opiçxolu Plural;
oṕoṕoju%<n%>:oṕoṕoju Plural;
oporʒu%<n%>:oporʒu Plural;
opsapu%<n%>:opsapu Plural;
opsumu%<n%>:opsumu Plural;
opşapu%<n%>:opşapu Plural;
opşu%<n%>:opşu Plural;
opurku%<n%>:opurku Plural;
opurcinu%<n%>:opurcinu Plural;
opurcu%<n%>:opurcu Plural;
opurçinu%<n%>:opurçinu Plural;
opurçu%<n%>:opurçu Plural;
opurpu%<n%>:opurpu Plural;
opurťu%<n%>:opurťu Plural;
opusťolu%<n%>:opusťolu Plural;
opuşonu%<n%>:opuşonu Plural;
oputxinu%<n%>:oputxinu Plural;
oputxu%<n%>:oputxu Plural;
opuʒxolu%<n%>:opuʒxolu Plural;
opxasinu%<n%>:opxasinu Plural;
oṕalaǩaru%<n%>:oṕalaǩaru Plural;
obalaǩaru%<n%>:obalaǩaru Plural;
oṕaṕsiru%<n%>:oṕaṕsiru Plural;
oṕaṕsu%<n%>:oṕaṕsu Plural;
oṕarğalu%<n%>:oṕarğalu Plural;
oṕaťu%<n%>:oṕaťu Plural;
oṕecanu%<n%>:oṕecanu Plural;
oṕeťelinu%<n%>:oṕeťelinu Plural;
oṕeťelu%<n%>:oṕeťelu Plural;
opiçu%<n%>:opiçu Plural;
oyilu%<n%>:oyilu Plural;
oṕiṕu%<n%>:oṕiṕu Plural;
oṕiťolu%<n%>:oṕiťolu Plural;
oṕriǩanu%<n%>:oṕriǩanu Plural;
oṕriǩu%<n%>:oṕriǩu Plural;
oṕuxťu%<n%>:oṕuxťu Plural;
oyazu%<n%>:oyazu Plural;
oǩ’viru%<n%>:oǩ’viru Plural;
oǩviru%<n%>:oǩviru Plural;
oracu%<n%>:oracu Plural;
oyacu%<n%>:oyacu Plural;
orajnu%<n%>:orajnu Plural;
orafu%<n%>:orafu Plural;
oragadu%<n%>:oragadu Plural;
oranʒinu%<n%>:oranʒinu Plural;
oranʒu%<n%>:oranʒu Plural;
orau%<n%>:orau Plural;
ordu%<n%>:ordu Plural;
orgapa%<n%>:orgapa Plural;
oropumu%<n%>:oropumu Plural;
ooropu%<n%>:ooropu Plural;
orutinu%<n%>:orutinu Plural;
orutu%<n%>:orutu Plural;
osağu%<n%>:osağu Plural;
osalanguru%<n%>:osalanguru Plural;
osalu%<n%>:osalu Plural;
osaru%<n%>:osaru Plural;
osǩuledinu%<n%>:osǩuledinu Plural;
osǩudu%<n%>:osǩudu Plural;
osǩurinu%<n%>:osǩurinu Plural;
osǩuru%<n%>:osǩuru Plural;
osǩurdu%<n%>:osǩurdu Plural;
oslibu%<n%>:oslibu Plural;
osliṕu%<n%>:osliṕu Plural;
osloṕu%<n%>:osloṕu Plural;
osṕinu%<n%>:osṕinu Plural;
osṕiru%<n%>:osṕiru Plural;
osteru%<n%>:osteru Plural;
osťiǩu%<n%>:osťiǩu Plural;
osťiṕonu%<n%>:osťiṕonu Plural;
osťomu%<n%>:osťomu Plural;
osťu%<n%>:osťu Plural;
osťulinu%<n%>:osťulinu Plural;
osulu%<n%>:osulu Plural;
osuretu%<n%>:osuretu Plural;
osvalu%<n%>:osvalu Plural;
svaler%{I2%}%<n%>:svaleri Plural;
osvaru%<n%>:osvaru Plural;
osaṕu%<n%>:osaṕu Plural;
oşaşalinu%<n%>:oşaşalinu Plural;
oşaşalu%<n%>:oşaşalu Plural;
oşatxu%<n%>:oşatxu Plural;
oşavu%<n%>:oşavu Plural;
oşifonu%<n%>:oşifonu Plural;
oşinaxu%<n%>:oşinaxu Plural;
oşinu%<n%>:oşinu Plural;
oşişilu%<n%>:oşişilu Plural;
oşişolu%<n%>:oşişolu Plural;
oşǩidu%<n%>:oşǩidu Plural;
oşǩinapu%<n%>:oşǩinapu Plural;
oşǩurinu%<n%>:oşǩurinu Plural;
oşǩvalu%<n%>:oşǩvalu Plural;
oşliṕu%<n%>:oşliṕu Plural;
oşloṕoǯu%<n%>:oşloṕoǯu Plural;
oşloǯu%<n%>:oşloǯu Plural;
oşolu%<n%>:oşolu Plural;
oşoru%<n%>:oşoru Plural;
oşu%<n%>:oşu Plural;
oşunu%<n%>:oşunu Plural;
oşurşolu%<n%>:oşurşolu Plural;
oşuru%<n%>:oşuru Plural;
oşuťu%<n%>:oşuťu Plural;
oşvacu%<n%>:oşvacu Plural;
osvancu%<n%>:osvancu Plural;
oşvanu%<n%>:oşvanu Plural;
oşvanapu%<n%>:oşvanapu Plural;
otanu%<n%>:otanu Plural;
tanapa%<n%>:tanapa Plural;
oteşkilu%<n%>:oteşkilu Plural;
oťǩvapu%<n%>:oťǩvapu Plural;
otoru%<n%>:otoru Plural;
oturgu%<n%>:oturgu Plural;
otvalu%<n%>:otvalu Plural;
otxvalu%<n%>:otxvalu Plural;
otxu%<n%>:otxu Plural;
ontxvalu%<n%>:ontxvalu Plural;
oťiğanu%<n%>:oťiğanu Plural;
oťaǩulu%<n%>:oťaǩulu Plural;
oťamaxu%<n%>:oťamaxu Plural;
oťambu%<n%>:oťambu Plural;
oťangalu%<n%>:oťangalu Plural;
oťarťalu%<n%>:oťarťalu Plural;
oťaťalu%<n%>:oťaťalu Plural;
oťirťilu%<n%>:oťirťilu Plural;
oťeťelu%<n%>:oťeťelu Plural;
oťiťilu%<n%>:oťiťilu Plural;
oťavlu%<n%>:oťavlu Plural;
oťaxapu%<n%>:oťaxapu Plural;
oťaxinu%<n%>:oťaxinu Plural;
oťaxu%<n%>:oťaxu Plural;
oťexnu%<n%>:oťexnu Plural;
oťilifonu%<n%>:oťilifonu Plural;
oťişinu%<n%>:oťişinu Plural;
oťişonu%<n%>:oťişonu Plural;
oťvaʒinu%<n%>:oťvaʒinu Plural;
oťvaʒu%<n%>:oťvaʒu Plural;
oťoçu%<n%>:oťoçu Plural;
oťolobu%<n%>:oťolobu Plural;
oťorinapu%<n%>:oťorinapu Plural;
oťorinu%<n%>:oťorinu Plural;
oťrağodu%<n%>:oťrağodu Plural;
oťraǩu%<n%>:oťraǩu Plural;
oťriṕonu%<n%>:oťriṕonu Plural;
oťroxu%<n%>:oťroxu Plural;
oťuǩuru%<n%>:oťuǩuru Plural;
oyucu%<n%>:oyucu Plural;
ouçanu%<n%>:ouçanu Plural;
ovalu%<n%>:ovalu Plural;
oyapu%<n%>:oyapu Plural;
oxaşǩu%<n%>:oxaşǩu Plural;
oxaǩaru%<n%>:oxaǩaru Plural;
oxalalu%<n%>:oxalalu Plural;
ohalalu%<n%>:ohalalu Plural;
oxalu%<n%>:oxalu Plural;
oxralu%<n%>:oxralu Plural;
oxaṕarapu%<n%>:oxaṕarapu Plural;
oxaṕaru%<n%>:oxaṕaru Plural;
oxaru%<n%>:oxaru Plural;
oxarxalinu%<n%>:oxarxalinu Plural;
oxarxalu%<n%>:oxarxalu Plural;
oxaşǩalinu%<n%>:oxaşǩalinu Plural;
oxaşǩalu%<n%>:oxaşǩalu Plural;
oxaťalu%<n%>:oxaťalu Plural;
xuťoler%{I2%}%<n%>:xuťoleri Plural;
oxaťiru%<n%>:oxaťiru Plural;
oxazu%<n%>:oxazu Plural;
oṕazu%<n%>:oṕazu Plural;
oxažirapu%<n%>:oxažirapu Plural;
oxažiru%<n%>:oxažiru Plural;
oxelu%<n%>:oxelu Plural;
oxenu%<n%>:oxenu Plural;
oxesaṕapu%<n%>:oxesaṕapu Plural;
oxesaṕu%<n%>:oxesaṕu Plural;
oxiḉoru%<n%>:oxiḉoru Plural;
oxinḉoru%<n%>:oxinḉoru Plural;
oxinapu%<n%>:oxinapu Plural;
oxenapu%<n%>:oxenapu Plural;
oxindu%<n%>:oxindu Plural;
oxinu%<n%>:oxinu Plural;
oxinǯu%<n%>:oxinǯu Plural;
oxirapu%<n%>:oxirapu Plural;
oxiru%<n%>:oxiru Plural;
oxirxilu%<n%>:oxirxilu Plural;
oxlaṕu%<n%>:oxlaṕu Plural;
oxlinḉǩu%<n%>:oxlinḉǩu Plural;
oxunḉu%<n%>:oxunḉu Plural;
oxmaru%<n%>:oxmaru Plural;
oxobalu%<n%>:oxobalu Plural;
oxoḉvalu%<n%>:oxoḉvalu Plural;
oxodgalu%<n%>:oxodgalu Plural;
oxodu%<n%>:oxodu Plural;
oxodvalu%<n%>:oxodvalu Plural;
oxogzalu%<n%>:oxogzalu Plural;
oxoktalu%<n%>:oxoktalu Plural;
oxomçvalu%<n%>:oxomçvalu Plural;
oxombinu%<n%>:oxombinu Plural;
oxomu%<n%>:oxomu Plural;
oxonǩanu%<n%>:oxonǩanu Plural;
oxonu%<n%>:oxonu Plural;
oxonǯu%<n%>:oxonǯu Plural;
oǩoǩiru%<n%>:oǩoǩiru Plural;
oxoronu%<n%>:oxoronu Plural;
oxoru%<n%>:oxoru Plural;
oxorxolu%<n%>:oxorxolu Plural;
oxorxu%<n%>:oxorxu Plural;
oxoxu%<n%>:oxoxu Plural;
oxosaru%<n%>:oxosaru Plural;
oxorsalu%<n%>:oxorsalu Plural;
oxosvalu%<n%>:oxosvalu Plural;
oxoşişolu%<n%>:oxoşişolu Plural;
oxoşkvalu%<n%>:oxoşkvalu Plural;
oxoşkvinu%<n%>:oxoşkvinu Plural;
oxoťroxu%<n%>:oxoťroxu Plural;
oxoǯonu%<n%>:oxoǯonu Plural;
oxosǩinu%<n%>:oxosǩinu Plural;
oxriǯǩu%<n%>:oxriǯǩu Plural;
oxtimu%<n%>:oxtimu Plural;
oxťu%<n%>:oxťu Plural;
oxuḉoru%<n%>:oxuḉoru Plural;
oxuǩu%<n%>:oxuǩu Plural;
oxunǯinu%<n%>:oxunǯinu Plural;
oxunǯu%<n%>:oxunǯu Plural;
oxuṕinu%<n%>:oxuṕinu Plural;
oxuṕu%<n%>:oxuṕu Plural;
xuṕiner%{I2%}%<n%>:xuṕineri Plural;
oxuru%<n%>:oxuru Plural;
oxurxulu%<n%>:oxurxulu Plural;
oxruťinu%<n%>:oxruťinu Plural;
oxuťolu%<n%>:oxuťolu Plural;
oxuťoru%<n%>:oxuťoru Plural;
oxvalu%<n%>:oxvalu Plural;
oxvambu%<n%>:oxvambu Plural;
oxvaťapu%<n%>:oxvaťapu Plural;
oyolu%<n%>:oyolu Plural;
oolu%<n%>:oolu Plural;
oṕolu%<n%>:oṕolu Plural;
oyondrinu%<n%>:oyondrinu Plural;
oyondru%<n%>:oyondru Plural;
oyonu%<n%>:oyonu Plural;
ozabunu%<n%>:ozabunu Plural;
ozadu%<n%>:ozadu Plural;
ozangalu%<n%>:ozangalu Plural;
ozapu%<n%>:ozapu Plural;
ozdalu%<n%>:ozdalu Plural;
ozemcu%<n%>:ozemcu Plural;
ozgecu%<n%>:ozgecu Plural;
ozgimoḉu%<n%>:ozgimoḉu Plural;
oziťapu%<n%>:oziťapu Plural;
oziťu%<n%>:oziťu Plural;
ozlaṕapu%<n%>:ozlaṕapu Plural;
ozmoru%<n%>:ozmoru Plural;
ozu%<n%>:ozu Plural;
ozumapu%<n%>:ozumapu Plural;
ozumu%<n%>:ozumu Plural;
ozurinu%<n%>:ozurinu Plural;
ozuru%<n%>:ozuru Plural;
ozuvalu%<n%>:ozuvalu Plural;
ozvanǯu%<n%>:ozvanǯu Plural;
ožağu%<n%>:ožağu Plural;
ožangu%<n%>:ožangu Plural;
ožiru%<n%>:ožiru Plural;
ožiramu%<n%>:ožiramu Plural;
oʒadapu%<n%>:oʒadapu Plural;
oʒadu%<n%>:oʒadu Plural;
oʒangu%<n%>:oʒangu Plural;
oʒaʒxalu%<n%>:oʒaʒxalu Plural;
oʒonu%<n%>:oʒonu Plural;
onʒxoťu%<n%>:onʒxoťu Plural;
oʒxunu%<n%>:oʒxunu Plural;
oǯamapu%<n%>:oǯamapu Plural;
oǯamu%<n%>:oǯamu Plural;
oǯangalu%<n%>:oǯangalu Plural;
oǯapu%<n%>:oǯapu Plural;
oǯaru%<n%>:oǯaru Plural;
oǯerǯelu%<n%>:oǯerǯelu Plural;
oǯiğonu%<n%>:oǯiğonu Plural;
oǯilapu%<n%>:oǯilapu Plural;
oǯilaxu%<n%>:oǯilaxu Plural;
onǯilaxu%<n%>:onǯilaxu Plural;
oǯilidu%<n%>:oǯilidu Plural;
oǯilu%<n%>:oǯilu Plural;
oǯimlu%<n%>:oǯimlu Plural;
oǯimolu%<n%>:oǯimolu Plural;
oǯingilapu%<n%>:oǯingilapu Plural;
oǯingilu%<n%>:oǯingilu Plural;
oǯinǯu%<n%>:oǯinǯu Plural;
oǯirapu%<n%>:oǯirapu Plural;
oǯiru%<n%>:oǯiru Plural;
oǯixindu%<n%>:oǯixindu Plural;
oǯixnu%<n%>:oǯixnu Plural;
oǯiǯu%<n%>:oǯiǯu Plural;
oǯalu%<n%>:oǯalu Plural;
oǯelimu%<n%>:oǯelimu Plural;
oǯu%<n%>:oǯu Plural;
oǯunu%<n%>:oǯunu Plural;
oǯonu%<n%>:oǯonu Plural;
oǯopxu%<n%>:oǯopxu Plural;
oǯordu%<n%>:oǯordu Plural;
oǯordinu%<n%>:oǯordinu Plural;
oǯuminu%<n%>:oǯuminu Plural;
oǯurǯolu%<n%>:oǯurǯolu Plural;
oǯurǯu%<n%>:oǯurǯu Plural;
oǯuxnu%<n%>:oǯuxnu Plural;
oǯuǯonapu%<n%>:oǯuǯonapu Plural;
oǯuǯonu%<n%>:oǯuǯonu Plural;
ṕaṕar%{I2%}%<n%>:ṕaṕari Plural;
ṕaṕ%{I2%}%<n%>:ṕaṕi Plural;
obecğelu%<n%>:obecğelu Plural;
ǯil%{I2%}%<n%>:ǯili Plural;
ṕiṕizon%{I2%}%<n%>:ṕiṕizoni Plural;
oşiǩu%<n%>:oşiǩu Plural;
ťuʒa%<n%>:ťuʒa Plural;
uğun%<n%>:uğun Plural;
uržen%{I2%}%<n%>:urženi Plural;
yurya%<n%>:yurya Plural;
Bžirom%<n%>:Bžirom Plural;
diʒa%<n%>:diʒa Plural;
ʒkirmonua%<n%>:ʒkirmonua Plural;
ǯenǯe%<n%>:ǯenǯe Plural;
ǯemǯe%<n%>:ǯemǯe Plural;
ǯiǯ%{I2%}%<n%>:ǯiǯi Plural;
amabğu%<n%>:amabğu Plural;
amaḉǩomu%<n%>:amaḉǩomu Plural;
amadu%<n%>:amadu Plural;
amainu%<n%>:amainu Plural;
amakaçu%<n%>:amakaçu Plural;
amakoťu%<n%>:amakoťu Plural;
amanʒxuǩoru%<n%>:amanʒxuǩoru Plural;
amastvalu%<n%>:amastvalu Plural;
amatkvalu%<n%>:amatkvalu Plural;
amaťalu%<n%>:amaťalu Plural;
amaťǩoçu%<n%>:amaťǩoçu Plural;
amauru%<n%>:amauru Plural;
amaxlanǩu%<n%>:amaxlanǩu Plural;
amaxtimu%<n%>:amaxtimu Plural;
amaǯǩupua%<n%>:amaǯǩupua Plural;
amaǯǩomilu%<n%>:amaǯǩomilu Plural;
ang%{I2%}%<n%>:angi Plural;
anoste%<n%>:anoste Plural;
unostone%<n%>:unostone Plural;
gebu%<n%>:gebu Plural;
genciru%<n%>:genciru Plural;
geçitu%<n%>:geçitu Plural;
gejurinu%<n%>:gejurinu Plural;
gekçanu%<n%>:gekçanu Plural;
gekoťu%<n%>:gekoťu Plural;
eǩodvalu%<n%>:eǩodvalu Plural;
gençaxu%<n%>:gençaxu Plural;
gemçxilu%<n%>:gemçxilu Plural;
genomʒku%<n%>:genomʒku Plural;
genťoru%<n%>:genťoru Plural;
gengrinu%<n%>:gengrinu Plural;
gexvaťu%<n%>:gexvaťu Plural;
gezliṕu%<n%>:gezliṕu Plural;
ciliť%{I2%}%<n%>:ciliťi Plural;
ḉangapa%<n%>:ḉangapa Plural;
eǩobalu%<n%>:eǩobalu Plural;
oǯuťanu%<n%>:oǯuťanu Plural;
dobamu%<n%>:dobamu Plural;
dobažgu%<n%>:dobažgu Plural;
doḉǩinapu%<n%>:doḉǩinapu Plural;
doḉǩindu%<n%>:doḉǩindu Plural;
doḉǩinu%<n%>:doḉǩinu Plural;
dodgu%<n%>:dodgu Plural;
dodu%<n%>:dodu Plural;
dodgitinu%<n%>:dodgitinu Plural;
dodgitu%<n%>:dodgitu Plural;
doksiru%<n%>:doksiru Plural;
dokaçu%<n%>:dokaçu Plural;
doǩleťu%<n%>:doǩleťu Plural;
doǩlexu%<n%>:doǩlexu Plural;
dolobaniǩu%<n%>:dolobaniǩu Plural;
dolobğu%<n%>:dolobğu Plural;
dolobgaru%<n%>:dolobgaru Plural;
doloḉǩidu%<n%>:doloḉǩidu Plural;
doloḉişu%<n%>:doloḉişu Plural;
dolodgitu%<n%>:dolodgitu Plural;
dolodu%<n%>:dolodu Plural;
dolofurťinu%<n%>:dolofurťinu Plural;
doloğaǯǩu%<n%>:doloğaǯǩu Plural;
dolokaçinu%<n%>:dolokaçinu Plural;
dolokaçu%<n%>:dolokaçu Plural;
doloǩalu%<n%>:doloǩalu Plural;
doloǩidu%<n%>:doloǩidu Plural;
doloǩlanťu%<n%>:doloǩlanťu Plural;
doloǩlunťu%<n%>:doloǩlunťu Plural;
doloǩleťu%<n%>:doloǩleťu Plural;
doloǩnimu%<n%>:doloǩnimu Plural;
dolobonu%<n%>:dolobonu Plural;
dolomçiku%<n%>:dolomçiku Plural;
dolomḉǩvalu%<n%>:dolomḉǩvalu Plural;
dolomgvanu%<n%>:dolomgvanu Plural;
dolomǯǩoru%<n%>:dolomǯǩoru Plural;
doloǩvançxu%<n%>:doloǩvançxu Plural;
dolonḉamu%<n%>:dolonḉamu Plural;
dologzamu%<n%>:dologzamu Plural;
dolonťroʒu%<n%>:dolonťroʒu Plural;
dolonǯǩinu%<n%>:dolonǯǩinu Plural;
dolopsumu%<n%>:dolopsumu Plural;
dolopsu%<n%>:dolopsu Plural;
dolopurçinu%<n%>:dolopurçinu Plural;
doloskuru%<n%>:doloskuru Plural;
doloskumu%<n%>:doloskumu Plural;
doloskidu%<n%>:doloskidu Plural;
dolostiku%<n%>:dolostiku Plural;
dolostvinu%<n%>:dolostvinu Plural;
dolostvalu%<n%>:dolostvalu Plural;
doloşamanu%<n%>:doloşamanu Plural;
doloşkidu%<n%>:doloşkidu Plural;
doloḉǩoru%<n%>:doloḉǩoru Plural;
doloşkvalu%<n%>:doloşkvalu Plural;
doloşku%<n%>:doloşku Plural;
doloşvelu%<n%>:doloşvelu Plural;
dolotkvalu%<n%>:dolotkvalu Plural;
doloǯaṕinu%<n%>:doloǯaṕinu Plural;
doloťǩobu%<n%>:doloťǩobu Plural;
doloťǩoçu%<n%>:doloťǩoçu Plural;
doloťǩorinu%<n%>:doloťǩorinu Plural;
doloxroʒkinu%<n%>:doloxroʒkinu Plural;
doloxroʒku%<n%>:doloxroʒku Plural;
doloonu%<n%>:doloonu Plural;
dolozdalu%<n%>:dolozdalu Plural;
doložgumu%<n%>:doložgumu Plural;
doložgu%<n%>:doložgu Plural;
doložgvamu%<n%>:doložgvamu Plural;
dolozliṕu%<n%>:dolozliṕu Plural;
doložiʒu%<n%>:doložiʒu Plural;
doloǯǩumu%<n%>:doloǯǩumu Plural;
doloǯǩomilu%<n%>:doloǯǩomilu Plural;
doloǯǩunu%<n%>:doloǯǩunu Plural;
doloǯuulu%<n%>:doloǯuulu Plural;
domḉǩvalu%<n%>:domḉǩvalu Plural;
domçxvalu%<n%>:domçxvalu Plural;
dondvalu%<n%>:dondvalu Plural;
gentxalu%<n%>:gentxalu Plural;
dopsumu%<n%>:dopsumu Plural;
dopsu%<n%>:dopsu Plural;
doǩ’unapa%<n%>:doǩ’unapa Plural;
dorçaǩu%<n%>:dorçaǩu Plural;
dorǩinu%<n%>:dorǩinu Plural;
doskidu%<n%>:doskidu Plural;
doşvacu%<n%>:doşvacu Plural;
douşinu%<n%>:douşinu Plural;
dotvalu%<n%>:dotvalu Plural;
doťǩoçu%<n%>:doťǩoçu Plural;
doťǩobu%<n%>:doťǩobu Plural;
doťǩvaʒu%<n%>:doťǩvaʒu Plural;
dožgumapu%<n%>:dožgumapu Plural;
dožgumu%<n%>:dožgumu Plural;
dožgu%<n%>:dožgu Plural;
doǯaṕu%<n%>:doǯaṕu Plural;
doǯaṕinu%<n%>:doǯaṕinu Plural;
daǯonen%<n%>:daǯonen Plural;
ebğalu%<n%>:ebğalu Plural;
ebğu%<n%>:ebğu Plural;
eçkindu%<n%>:eçkindu Plural;
eçkinu%<n%>:eçkinu Plural;
eḉǩidu%<n%>:eḉǩidu Plural;
eḉvalu%<n%>:eḉvalu Plural;
edgalu%<n%>:edgalu Plural;
edgu%<n%>:edgu Plural;
eodgamu%<n%>:eodgamu Plural;
edgitu%<n%>:edgitu Plural;
eodgitinu%<n%>:eodgitinu Plural;
edgitinu%<n%>:edgitinu Plural;
edvalu%<n%>:edvalu Plural;
edu%<n%>:edu Plural;
ekaçu%<n%>:ekaçu Plural;
eokaçu%<n%>:eokaçu Plural;
eksinu%<n%>:eksinu Plural;
eoksinu%<n%>:eoksinu Plural;
ekunu%<n%>:ekunu Plural;
eǩabazu%<n%>:eǩabazu Plural;
eǩabgaru%<n%>:eǩabgaru Plural;
eǩaḉǩidu%<n%>:eǩaḉǩidu Plural;
eǩaḉǩomu%<n%>:eǩaḉǩomu Plural;
eǩaḉǩu%<n%>:eǩaḉǩu Plural;
eǩadgitinu%<n%>:eǩadgitinu Plural;
eǩağmalu%<n%>:eǩağmalu Plural;
eǩakosu%<n%>:eǩakosu Plural;
eǩaksinu%<n%>:eǩaksinu Plural;
eǩaktalu%<n%>:eǩaktalu Plural;
eǩaǩoroʒxu%<n%>:eǩaǩoroʒxu Plural;
eǩaǩoru%<n%>:eǩaǩoru Plural;
eǩamḉǩeşu%<n%>:eǩamḉǩeşu Plural;
eǩamḉǩvalu%<n%>:eǩamḉǩvalu Plural;
eǩamşaru%<n%>:eǩamşaru Plural;
eǩamxvacu%<n%>:eǩamxvacu Plural;
eǩamʒxvalu%<n%>:eǩamʒxvalu Plural;
eǩanḉaru%<n%>:eǩanḉaru Plural;
eǩanḉvalu%<n%>:eǩanḉvalu Plural;
eǩantxozinu%<n%>:eǩantxozinu Plural;
eǩanťalu%<n%>:eǩanťalu Plural;
eǩanťoru%<n%>:eǩanťoru Plural;
eǩanǯalu%<n%>:eǩanǯalu Plural;
eǩaonu%<n%>:eǩaonu Plural;
eǩaoru%<n%>:eǩaoru Plural;
eǩapatxu%<n%>:eǩapatxu Plural;
eǩapinu%<n%>:eǩapinu Plural;
eǩapsumu%<n%>:eǩapsumu Plural;
eǩapsu%<n%>:eǩapsu Plural;
eǩaṕu%<n%>:eǩaṕu Plural;
eǩardinu%<n%>:eǩardinu Plural;
eǩardu%<n%>:eǩardu Plural;
eǩasinapu%<n%>:eǩasinapu Plural;
eǩaskumu%<n%>:eǩaskumu Plural;
eǩaskidu%<n%>:eǩaskidu Plural;
eǩastvinu%<n%>:eǩastvinu Plural;
eǩasvalu%<n%>:eǩasvalu Plural;
eǩasvaru%<n%>:eǩasvaru Plural;
eǩatanu%<n%>:eǩatanu Plural;
eǩatkvalu%<n%>:eǩatkvalu Plural;
eǩatoru%<n%>:eǩatoru Plural;
eǩaťağanu%<n%>:eǩaťağanu Plural;
eǩaťalu%<n%>:eǩaťalu Plural;
eǩaťaxu%<n%>:eǩaťaxu Plural;
eǩaťǩoçu%<n%>:eǩaťǩoçu Plural;
eǩaxedu%<n%>:eǩaxedu Plural;
eǩaxunu%<n%>:eǩaxunu Plural;
eǩaxvalu%<n%>:eǩaxvalu Plural;
eǩažgumu%<n%>:eǩažgumu Plural;
eǩažgvamu%<n%>:eǩažgvamu Plural;
eǩažgu%<n%>:eǩažgu Plural;
eǩaǯǩomilu%<n%>:eǩaǯǩomilu Plural;
eǩaťrağodu%<n%>:eǩaťrağodu Plural;
elaazu%<n%>:elaazu Plural;
elabadu%<n%>:elabadu Plural;
elabaniǩu%<n%>:elabaniǩu Plural;
elacoxu%<n%>:elacoxu Plural;
elançaminu%<n%>:elançaminu Plural;
elaçvalu%<n%>:elaçvalu Plural;
elaḉamu%<n%>:elaḉamu Plural;
elaḉirinu%<n%>:elaḉirinu Plural;
elaḉǩidu%<n%>:elaḉǩidu Plural;
elaḉǩomu%<n%>:elaḉǩomu Plural;
elaḉǩoru%<n%>:elaḉǩoru Plural;
elaḉǩu%<n%>:elaḉǩu Plural;
elaḉǩodu%<n%>:elaḉǩodu Plural;
eladažu%<n%>:eladažu Plural;
eladgu%<n%>:eladgu Plural;
eladgitu%<n%>:eladgitu Plural;
eladu%<n%>:eladu Plural;
eladgitinu%<n%>:eladgitinu Plural;
elakçanu%<n%>:elakçanu Plural;
elakaçinu%<n%>:elakaçinu Plural;
elakaçu%<n%>:elakaçu Plural;
elaǩaru%<n%>:elaǩaru Plural;
elaǩidinu%<n%>:elaǩidinu Plural;
elaǩnimu%<n%>:elaǩnimu Plural;
elaǩoroʒxu%<n%>:elaǩoroʒxu Plural;
elamcvinu%<n%>:elamcvinu Plural;
elamçinu%<n%>:elamçinu Plural;
elamḉǩeşu%<n%>:elamḉǩeşu Plural;
elamḉoxanu%<n%>:elamḉoxanu Plural;
elamkveru%<n%>:elamkveru Plural;
elamǩolanu%<n%>:elamǩolanu Plural;
elamťǩeʒu%<n%>:elamťǩeʒu Plural;
elamʒku%<n%>:elamʒku Plural;
elamʒkvinapu%<n%>:elamʒkvinapu Plural;
elamǯǩoru%<n%>:elamǯǩoru Plural;
elamǯǩupu%<n%>:elamǯǩupu Plural;
elamcvalu%<n%>:elamcvalu Plural;
elanktalu%<n%>:elanktalu Plural;
elankvinu%<n%>:elankvinu Plural;
elanťroʒu%<n%>:elanťroʒu Plural;
elanťraʒu%<n%>:elanťraʒu Plural;
elanžiku%<n%>:elanžiku Plural;
elanǯǩimu%<n%>:elanǯǩimu Plural;
elaonu%<n%>:elaonu Plural;
elapelu%<n%>:elapelu Plural;
elaṕroʒu%<n%>:elaṕroʒu Plural;
elapsumu%<n%>:elapsumu Plural;
elapsu%<n%>:elapsu Plural;
elapurçinu%<n%>:elapurçinu Plural;
elaputxu%<n%>:elaputxu Plural;
elailu%<n%>:elailu Plural;
elaskidu%<n%>:elaskidu Plural;
elaskumu%<n%>:elaskumu Plural;
elaspiru%<n%>:elaspiru Plural;
elastvinu%<n%>:elastvinu Plural;
elastvalu%<n%>:elastvalu Plural;
elaşavu%<n%>:elaşavu Plural;
elaşkvalu%<n%>:elaşkvalu Plural;
elaşku%<n%>:elaşku Plural;
elaşvelu%<n%>:elaşvelu Plural;
elatragu%<n%>:elatragu Plural;
elaťǩoçu%<n%>:elaťǩoçu Plural;
elaťǩobu%<n%>:elaťǩobu Plural;
elavapu%<n%>:elavapu Plural;
elaxaçku%<n%>:elaxaçku Plural;
elaxoru%<n%>:elaxoru Plural;
elaxroʒkinu%<n%>:elaxroʒkinu Plural;
elaxtimu%<n%>:elaxtimu Plural;
elazabunu%<n%>:elazabunu Plural;
elažgumu%<n%>:elažgumu Plural;
elažgu%<n%>:elažgu Plural;
elažgvamu%<n%>:elažgvamu Plural;
elazliṕu%<n%>:elazliṕu Plural;
elažiʒu%<n%>:elažiʒu Plural;
elaʒalu%<n%>:elaʒalu Plural;
elaǯǩomilu%<n%>:elaǯǩomilu Plural;
elaǯǩunu%<n%>:elaǯǩunu Plural;
emçxvinu%<n%>:emçxvinu Plural;
emḉǩu%<n%>:emḉǩu Plural;
emjaru%<n%>:emjaru Plural;
emǩoru%<n%>:emǩoru Plural;
epalu%<n%>:epalu Plural;
epinu%<n%>:epinu Plural;
enḉu%<n%>:enḉu Plural;
endğulinu%<n%>:endğulinu Plural;
entxapu%<n%>:entxapu Plural;
eontxapu%<n%>:eontxapu Plural;
entxozu%<n%>:entxozu Plural;
enťroʒinu%<n%>:enťroʒinu Plural;
enťraʒinu%<n%>:enťraʒinu Plural;
enťroʒu%<n%>:enťroʒu Plural;
enťraʒu%<n%>:enťraʒu Plural;
enžiku%<n%>:enžiku Plural;
eonťroʒinu%<n%>:eonťroʒinu Plural;
eoťǩoçu%<n%>:eoťǩoçu Plural;
eoťǩorinu%<n%>:eoťǩorinu Plural;
eǯaṕu%<n%>:eǯaṕu Plural;
eaǯaṕu%<n%>:eaǯaṕu Plural;
epsumu%<n%>:epsumu Plural;
epsu%<n%>:epsu Plural;
erçalu%<n%>:erçalu Plural;
eorçalu%<n%>:eorçalu Plural;
eselu%<n%>:eselu Plural;
esuzu%<n%>:esuzu Plural;
eʒuzu%<n%>:eʒuzu Plural;
eʒužu%<n%>:eʒužu Plural;
eşabalu%<n%>:eşabalu Plural;
eşaboinu%<n%>:eşaboinu Plural;
eşacinu%<n%>:eşacinu Plural;
eşaçanu%<n%>:eşaçanu Plural;
eşaçodinu%<n%>:eşaçodinu Plural;
eşaçxamu%<n%>:eşaçxamu Plural;
eşaḉǩidu%<n%>:eşaḉǩidu Plural;
eşadgamu%<n%>:eşadgamu Plural;
eşağmalu%<n%>:eşağmalu Plural;
eşağobu%<n%>:eşağobu Plural;
eşaǩitxu%<n%>:eşaǩitxu Plural;
eşaǩodu%<n%>:eşaǩodu Plural;
eşaǩvatu%<n%>:eşaǩvatu Plural;
eşamçinu%<n%>:eşamçinu Plural;
eşancğonu%<n%>:eşancğonu Plural;
eşanťalu%<n%>:eşanťalu Plural;
eşaonu%<n%>:eşaonu Plural;
eşaoropumu%<n%>:eşaoropumu Plural;
eşapinu%<n%>:eşapinu Plural;
eşapsumu%<n%>:eşapsumu Plural;
eşapsu%<n%>:eşapsu Plural;
eşastvalu%<n%>:eşastvalu Plural;
eşastvinu%<n%>:eşastvinu Plural;
eşasvalu%<n%>:eşasvalu Plural;
eşatoru%<n%>:eşatoru Plural;
eşaťaǩunu%<n%>:eşaťaǩunu Plural;
eşaťaxinu%<n%>:eşaťaxinu Plural;
eşaťaxu%<n%>:eşaťaxu Plural;
eşaťriʒu%<n%>:eşaťriʒu Plural;
eşaxaru%<n%>:eşaxaru Plural;
eşaxedu%<n%>:eşaxedu Plural;
eşaxtimu%<n%>:eşaxtimu Plural;
eşaxunu%<n%>:eşaxunu Plural;
eşažgumu%<n%>:eşažgumu Plural;
eşažgu%<n%>:eşažgu Plural;
eşaǯǩamu%<n%>:eşaǯǩamu Plural;
eşaǯǩomilu%<n%>:eşaǯǩomilu Plural;
eşiǩu%<n%>:eşiǩu Plural;
eşkurdu%<n%>:eşkurdu Plural;
eşkvalu%<n%>:eşkvalu Plural;
eşolva%<n%>:eşolva Plural;
eşǩolva%<n%>:eşǩolva Plural;
etmağa%<n%>:etmağa Plural;
etvalu%<n%>:etvalu Plural;
etvinťu%<n%>:etvinťu Plural;
eťǩorinu%<n%>:eťǩorinu Plural;
eťǩoçu%<n%>:eťǩoçu Plural;
eťroxu%<n%>:eťroxu Plural;
exiru%<n%>:exiru Plural;
extimu%<n%>:extimu Plural;
eabğumu%<n%>:eabğumu Plural;
eoḉǩidu%<n%>:eoḉǩidu Plural;
eokoťu%<n%>:eokoťu Plural;
eaǩoroʒxu%<n%>:eaǩoroʒxu Plural;
eaǩumulu%<n%>:eaǩumulu Plural;
eonǯǩinu%<n%>:eonǯǩinu Plural;
eapsumu%<n%>:eapsumu Plural;
eapsu%<n%>:eapsu Plural;
eapşalu%<n%>:eapşalu Plural;
eapşumu%<n%>:eapşumu Plural;
earçalu%<n%>:earçalu Plural;
eostvinu%<n%>:eostvinu Plural;
eostvalu%<n%>:eostvalu Plural;
eaşkvalu%<n%>:eaşkvalu Plural;
eotvalu%<n%>:eotvalu Plural;
eoxedu%<n%>:eoxedu Plural;
eoxtimu%<n%>:eoxtimu Plural;
eoxunu%<n%>:eoxunu Plural;
exunu%<n%>:exunu Plural;
eaxvalu%<n%>:eaxvalu Plural;
eaxvaťu%<n%>:eaxvaťu Plural;
eoʒonu%<n%>:eoʒonu Plural;
ezdimu%<n%>:ezdimu Plural;
ezuzu%<n%>:ezuzu Plural;
ežgumu%<n%>:ežgumu Plural;
ežgu%<n%>:ežgu Plural;
ežgvamu%<n%>:ežgvamu Plural;
eʒxunu%<n%>:eʒxunu Plural;
eǯabaru%<n%>:eǯabaru Plural;
eǯaḉinaxu%<n%>:eǯaḉinaxu Plural;
eǯaḉǩadu%<n%>:eǯaḉǩadu Plural;
eǯaḉǩoru%<n%>:eǯaḉǩoru Plural;
eǯaḉǩu%<n%>:eǯaḉǩu Plural;
eǯadagu%<n%>:eǯadagu Plural;
eǯadgalu%<n%>:eǯadgalu Plural;
eǯagnapu%<n%>:eǯagnapu Plural;
eǯadgitu%<n%>:eǯadgitu Plural;
eǯagzalu%<n%>:eǯagzalu Plural;
eǯagzamu%<n%>:eǯagzamu Plural;
eǯağaru%<n%>:eǯağaru Plural;
eǯağmalu%<n%>:eǯağmalu Plural;
eǯağuru%<n%>:eǯağuru Plural;
eǯakoťu%<n%>:eǯakoťu Plural;
eǯakvinu%<n%>:eǯakvinu Plural;
eǯakaçu%<n%>:eǯakaçu Plural;
eǯanǩanu%<n%>:eǯanǩanu Plural;
eǯaǩaṕu%<n%>:eǯaǩaṕu Plural;
eǯaǩidu%<n%>:eǯaǩidu Plural;
eǯamxvacu%<n%>:eǯamxvacu Plural;
eǯancğonu%<n%>:eǯancğonu Plural;
eǯaskidu%<n%>:eǯaskidu Plural;
eǯastvalu%<n%>:eǯastvalu Plural;
eǯaťǩobu%<n%>:eǯaťǩobu Plural;
eǯaťǩorinu%<n%>:eǯaťǩorinu Plural;
eǯaťǩoçu%<n%>:eǯaťǩoçu Plural;
eǯaxaru%<n%>:eǯaxaru Plural;
eǯaxunu%<n%>:eǯaxunu Plural;
eǯaxvaťu%<n%>:eǯaxvaťu Plural;
eǯazliṕu%<n%>:eǯazliṕu Plural;
eǯažgumu%<n%>:eǯažgumu Plural;
eǯažgvamu%<n%>:eǯažgvamu Plural;
eǯažgu%<n%>:eǯažgu Plural;
eǯaǯiru%<n%>:eǯaǯiru Plural;
eǯaǯopxu%<n%>:eǯaǯopxu Plural;
eǯimbru%<n%>:eǯimbru Plural;
eǯǩamu%<n%>:eǯǩamu Plural;
eǯǩaru%<n%>:eǯǩaru Plural;
eǯǩomilu%<n%>:eǯǩomilu Plural;
gamabonu%<n%>:gamabonu Plural;
gamaboinu%<n%>:gamaboinu Plural;
gamaboyinu%<n%>:gamaboyinu Plural;
gamacoxu%<n%>:gamacoxu Plural;
gamaçinu%<n%>:gamaçinu Plural;
gamaçxiru%<n%>:gamaçxiru Plural;
gamaḉǩadu%<n%>:gamaḉǩadu Plural;
gamaḉǩidu%<n%>:gamaḉǩidu Plural;
gamagubu%<n%>:gamagubu Plural;
gamağraǯǩu%<n%>:gamağraǯǩu Plural;
gamailu%<n%>:gamailu Plural;
gamakaçu%<n%>:gamakaçu Plural;
gamakanku%<n%>:gamakanku Plural;
gamakçanu%<n%>:gamakçanu Plural;
gamakirkolu%<n%>:gamakirkolu Plural;
gamakomolu%<n%>:gamakomolu Plural;
gamakoťu%<n%>:gamakoťu Plural;
gamaǩalu%<n%>:gamaǩalu Plural;
gamaǩanǯuru%<n%>:gamaǩanǯuru Plural;
gamaǩau%<n%>:gamaǩau Plural;
gamaǩunʒxu%<n%>:gamaǩunʒxu Plural;
gamalagu%<n%>:gamalagu Plural;
gamalamsu%<n%>:gamalamsu Plural;
gamalamʒku%<n%>:gamalamʒku Plural;
gamalosku%<n%>:gamalosku Plural;
gamamʒku%<n%>:gamamʒku Plural;
gamamʒkvalu%<n%>:gamamʒkvalu Plural;
gamanomʒku%<n%>:gamanomʒku Plural;
gamamʒxadu%<n%>:gamamʒxadu Plural;
gamamǯǩulu%<n%>:gamamǯǩulu Plural;
gamancupalu%<n%>:gamancupalu Plural;
gamanktinu%<n%>:gamanktinu Plural;
gamanonktu%<n%>:gamanonktu Plural;
gamatanu%<n%>:gamatanu Plural;
gamanťroʒinu%<n%>:gamanťroʒinu Plural;
gamanťroʒu%<n%>:gamanťroʒu Plural;
gamapsumu%<n%>:gamapsumu Plural;
gamapsu%<n%>:gamapsu Plural;
gamardu%<n%>:gamardu Plural;
gamasaṕaru%<n%>:gamasaṕaru Plural;
gamaskidu%<n%>:gamaskidu Plural;
gamaskuru%<n%>:gamaskuru Plural;
gamanǯǩiṕolu%<n%>:gamanǯǩiṕolu Plural;
gamaskumu%<n%>:gamaskumu Plural;
gamastiku%<n%>:gamastiku Plural;
gamastvinu%<n%>:gamastvinu Plural;
gamastvalu%<n%>:gamastvalu Plural;
gamaşaṕu%<n%>:gamaşaṕu Plural;
gamaḉǩomu%<n%>:gamaḉǩomu Plural;
gamaḉǩoru%<n%>:gamaḉǩoru Plural;
gamaşkvalu%<n%>:gamaşkvalu Plural;
gamaťǩvaʒu%<n%>:gamaťǩvaʒu Plural;
gamaťubu%<n%>:gamaťubu Plural;
gamaxiru%<n%>:gamaxiru Plural;
gamaxlanǩu%<n%>:gamaxlanǩu Plural;
gamaxtimu%<n%>:gamaxtimu Plural;
gamaazu%<n%>:gamaazu Plural;
gamažgumu%<n%>:gamažgumu Plural;
gamažgu%<n%>:gamažgu Plural;
gamažgvamu%<n%>:gamažgvamu Plural;
gamaʒxunu%<n%>:gamaʒxunu Plural;
gamaǯilaxu%<n%>:gamaǯilaxu Plural;
gamaǯǩumu%<n%>:gamaǯǩumu Plural;
gebadu%<n%>:gebadu Plural;
gebaniǩu%<n%>:gebaniǩu Plural;
geṕaniǩu%<n%>:geṕaniǩu Plural;
gebaru%<n%>:gebaru Plural;
gebažgu%<n%>:gebažgu Plural;
gebencelu%<n%>:gebencelu Plural;
gebiru%<n%>:gebiru Plural;
gebonu%<n%>:gebonu Plural;
geburu%<n%>:geburu Plural;
gebuʒxu%<n%>:gebuʒxu Plural;
gecginaşe%<n%>:gecginaşe Plural;
gecginu%<n%>:gecginu Plural;
gecoxu%<n%>:gecoxu Plural;
gecunculu%<n%>:gecunculu Plural;
geçamu%<n%>:geçamu Plural;
geçanu%<n%>:geçanu Plural;
geçilu%<n%>:geçilu Plural;
geçinadu%<n%>:geçinadu Plural;
geçkinu%<n%>:geçkinu Plural;
geḉabu%<n%>:geḉabu Plural;
geḉalu%<n%>:geḉalu Plural;
geḉenḉu%<n%>:geḉenḉu Plural;
geḉibru%<n%>:geḉibru Plural;
geḉǩadu%<n%>:geḉǩadu Plural;
geḉǩidu%<n%>:geḉǩidu Plural;
geḉǩinu%<n%>:geḉǩinu Plural;
geḉǩomu%<n%>:geḉǩomu Plural;
geḉǩoru%<n%>:geḉǩoru Plural;
geḉǩu%<n%>:geḉǩu Plural;
geḉvalu%<n%>:geḉvalu Plural;
geḉvinu%<n%>:geḉvinu Plural;
gedagu%<n%>:gedagu Plural;
gedgalu%<n%>:gedgalu Plural;
gedgu%<n%>:gedgu Plural;
gedginu%<n%>:gedginu Plural;
gedgitu%<n%>:gedgitu Plural;
gecgiyalu%<n%>:gecgiyalu Plural;
gedu%<n%>:gedu Plural;
gefelu%<n%>:gefelu Plural;
gefroxtinu%<n%>:gefroxtinu Plural;
gefroxtu%<n%>:gefroxtu Plural;
gegapu%<n%>:gegapu Plural;
geginu%<n%>:geginu Plural;
gegubu%<n%>:gegubu Plural;
gegunžanu%<n%>:gegunžanu Plural;
gegzalu%<n%>:gegzalu Plural;
gegzumu%<n%>:gegzumu Plural;
geğaru%<n%>:geğaru Plural;
geğlunǯinu%<n%>:geğlunǯinu Plural;
geğmalu%<n%>:geğmalu Plural;
geğobu%<n%>:geğobu Plural;
geğurinu%<n%>:geğurinu Plural;
geğuru%<n%>:geğuru Plural;
geinu%<n%>:geinu Plural;
gejilu%<n%>:gejilu Plural;
gekaçinu%<n%>:gekaçinu Plural;
gekaçu%<n%>:gekaçu Plural;
gekanťu%<n%>:gekanťu Plural;
gekarʒanu%<n%>:gekarʒanu Plural;
gekoru%<n%>:gekoru Plural;
gekomocu%<n%>:gekomocu Plural;
gekosu%<n%>:gekosu Plural;
geksinu%<n%>:geksinu Plural;
gektinu%<n%>:gektinu Plural;
gekturu%<n%>:gekturu Plural;
gekurdinu%<n%>:gekurdinu Plural;
gekʒalu%<n%>:gekʒalu Plural;
gekʒinu%<n%>:gekʒinu Plural;
geǩaḉaṕu%<n%>:geǩaḉaṕu Plural;
geǩanǩu%<n%>:geǩanǩu Plural;
geǩaṕinu%<n%>:geǩaṕinu Plural;
geǩitxu%<n%>:geǩitxu Plural;
geǩnimu%<n%>:geǩnimu Plural;
geǩodu%<n%>:geǩodu Plural;
geǩoroʒxu%<n%>:geǩoroʒxu Plural;
geǩoru%<n%>:geǩoru Plural;
genǩoru%<n%>:genǩoru Plural;
geǩunʒxinu%<n%>:geǩunʒxinu Plural;
geǩuʒxu%<n%>:geǩuʒxu Plural;
gelaazu%<n%>:gelaazu Plural;
gelabalu%<n%>:gelabalu Plural;
gelabaru%<n%>:gelabaru Plural;
gelabažgu%<n%>:gelabažgu Plural;
gelabğalu%<n%>:gelabğalu Plural;
gelabğu%<n%>:gelabğu Plural;
gelacinu%<n%>:gelacinu Plural;
gelaçamu%<n%>:gelaçamu Plural;
gelaçitu%<n%>:gelaçitu Plural;
gelaḉǩidu%<n%>:gelaḉǩidu Plural;
celaḉirdu%<n%>:celaḉirdu Plural;
gelaḉǩomu%<n%>:gelaḉǩomu Plural;
geladginu%<n%>:geladginu Plural;
geladgitinu%<n%>:geladgitinu Plural;
geladgitu%<n%>:geladgitu Plural;
geladvalu%<n%>:geladvalu Plural;
gelağamu%<n%>:gelağamu Plural;
gelağaru%<n%>:gelağaru Plural;
gelağuru%<n%>:gelağuru Plural;
gelakoru%<n%>:gelakoru Plural;
gelakosu%<n%>:gelakosu Plural;
gelaǩaṕinu%<n%>:gelaǩaṕinu Plural;
gelalobinu%<n%>:gelalobinu Plural;
gelamťvinu%<n%>:gelamťvinu Plural;
gelamurgu%<n%>:gelamurgu Plural;
gelançxiǩu%<n%>:gelançxiǩu Plural;
gelandu%<n%>:gelandu Plural;
gelanťralu%<n%>:gelanťralu Plural;
gelanťru%<n%>:gelanťru Plural;
gelanťrinu%<n%>:gelanťrinu Plural;
gelanǯalu%<n%>:gelanǯalu Plural;
gelanǯu%<n%>:gelanǯu Plural;
gelaonu%<n%>:gelaonu Plural;
gelapinu%<n%>:gelapinu Plural;
gelapsumu%<n%>:gelapsumu Plural;
gelapsu%<n%>:gelapsu Plural;
gelapşu%<n%>:gelapşu Plural;
gelasiru%<n%>:gelasiru Plural;
celasťu%<n%>:celasťu Plural;
gelaskidu%<n%>:gelaskidu Plural;
gelastvalu%<n%>:gelastvalu Plural;
gelastvinu%<n%>:gelastvinu Plural;
gelasvaru%<n%>:gelasvaru Plural;
gelaşalu%<n%>:gelaşalu Plural;
gelaşkidu%<n%>:gelaşkidu Plural;
gelatoru%<n%>:gelatoru Plural;
gelaťaxu%<n%>:gelaťaxu Plural;
gelaťǩvaʒu%<n%>:gelaťǩvaʒu Plural;
gelaťrağodu%<n%>:gelaťrağodu Plural;
gelaťu%<n%>:gelaťu Plural;
gelaxtimu%<n%>:gelaxtimu Plural;
gelaxunu%<n%>:gelaxunu Plural;
gelaʒxonťu%<n%>:gelaʒxonťu Plural;
gelaǯǩomilu%<n%>:gelaǯǩomilu Plural;
gelaǯǩu%<n%>:gelaǯǩu Plural;
gelaǯǩamu%<n%>:gelaǯǩamu Plural;
celaǯalu%<n%>:celaǯalu Plural;
gelobinu%<n%>:gelobinu Plural;
gelolva%<n%>:gelolva Plural;
gelosku%<n%>:gelosku Plural;
gelumcu%<n%>:gelumcu Plural;
geluru%<n%>:geluru Plural;
gelva%<n%>:gelva Plural;
gembaxu%<n%>:gembaxu Plural;
gembelu%<n%>:gembelu Plural;
gembralu%<n%>:gembralu Plural;
gemçvapu%<n%>:gemçvapu Plural;
geçvaṕu%<n%>:geçvaṕu Plural;
gemçxvinu%<n%>:gemçxvinu Plural;
gemḉimu%<n%>:gemḉimu Plural;
gemḉitanu%<n%>:gemḉitanu Plural;
gemḉǩvalu%<n%>:gemḉǩvalu Plural;
gemḉoxu%<n%>:gemḉoxu Plural;
gemğiru%<n%>:gemğiru Plural;
gemkvalu%<n%>:gemkvalu Plural;
gemǩusu%<n%>:gemǩusu Plural;
gemṕonu%<n%>:gemṕonu Plural;
gemsilu%<n%>:gemsilu Plural;
gemskvanu%<n%>:gemskvanu Plural;
gemxvinu%<n%>:gemxvinu Plural;
gemzulu%<n%>:gemzulu Plural;
gemʒudu%<n%>:gemʒudu Plural;
gemǯǩiru%<n%>:gemǯǩiru Plural;
genaxu%<n%>:genaxu Plural;
gencaxu%<n%>:gencaxu Plural;
gençxalu%<n%>:gençxalu Plural;
gençxilu%<n%>:gençxilu Plural;
genḉalu%<n%>:genḉalu Plural;
genḉaru%<n%>:genḉaru Plural;
genḉuşu%<n%>:genḉuşu Plural;
genḉvalu%<n%>:genḉvalu Plural;
gendriǩu%<n%>:gendriǩu Plural;
gendruǩu%<n%>:gendruǩu Plural;
genkalu%<n%>:genkalu Plural;
genǩanu%<n%>:genǩanu Plural;
genoru%<n%>:genoru Plural;
genpaxu%<n%>:genpaxu Plural;
gempaxu%<n%>:gempaxu Plural;
gentxozinu%<n%>:gentxozinu Plural;
gentxozu%<n%>:gentxozu Plural;
genťalu%<n%>:genťalu Plural;
genťonu%<n%>:genťonu Plural;
genťroʒu%<n%>:genťroʒu Plural;
genžgilu%<n%>:genžgilu Plural;
gonžgilu%<n%>:gonžgilu Plural;
genžiku%<n%>:genžiku Plural;
genžinu%<n%>:genžinu Plural;
genǯalu%<n%>:genǯalu Plural;
genǯu%<n%>:genǯu Plural;
genǯoru%<n%>:genǯoru Plural;
gepalu%<n%>:gepalu Plural;
gepatxu%<n%>:gepatxu Plural;
gepinu%<n%>:gepinu Plural;
gepsumu%<n%>:gepsumu Plural;
gepsu%<n%>:gepsu Plural;
geputxinu%<n%>:geputxinu Plural;
geputxu%<n%>:geputxu Plural;
geilu%<n%>:geilu Plural;
gerçalu%<n%>:gerçalu Plural;
gerçu%<n%>:gerçu Plural;
geskidinu%<n%>:geskidinu Plural;
geskidu%<n%>:geskidu Plural;
geskumu%<n%>:geskumu Plural;
gestvalu%<n%>:gestvalu Plural;
gestvinu%<n%>:gestvinu Plural;
gesvalu%<n%>:gesvalu Plural;
gesvaru%<n%>:gesvaru Plural;
geşabğalu%<n%>:geşabğalu Plural;
geşabğu%<n%>:geşabğu Plural;
geşadginu%<n%>:geşadginu Plural;
geşadgitinu%<n%>:geşadgitinu Plural;
geşadgitu%<n%>:geşadgitu Plural;
geşadgu%<n%>:geşadgu Plural;
geşalu%<n%>:geşalu Plural;
geşatxu%<n%>:geşatxu Plural;
geşaťǩvaʒu%<n%>:geşaťǩvaʒu Plural;
geşavelu%<n%>:geşavelu Plural;
geşaxaçku%<n%>:geşaxaçku Plural;
geşinu%<n%>:geşinu Plural;
geşiru%<n%>:geşiru Plural;
geşkidu%<n%>:geşkidu Plural;
geşkvalu%<n%>:geşkvalu Plural;
geşliǩu%<n%>:geşliǩu Plural;
geşuru%<n%>:geşuru Plural;
geşutxu%<n%>:geşutxu Plural;
geşvacu%<n%>:geşvacu Plural;
geşvalu%<n%>:geşvalu Plural;
geşvanu%<n%>:geşvanu Plural;
geşvelu%<n%>:geşvelu Plural;
getanu%<n%>:getanu Plural;
getasu%<n%>:getasu Plural;
getkvalu%<n%>:getkvalu Plural;
getoru%<n%>:getoru Plural;
getragu%<n%>:getragu Plural;
getvalu%<n%>:getvalu Plural;
getu%<n%>:getu Plural;
geťağanu%<n%>:geťağanu Plural;
geťalu%<n%>:geťalu Plural;
geťaxu%<n%>:geťaxu Plural;
geťinu%<n%>:geťinu Plural;
geťǩobu%<n%>:geťǩobu Plural;
geťǩoçu%<n%>:geťǩoçu Plural;
geťǩomilu%<n%>:geťǩomilu Plural;
geťǩorinu%<n%>:geťǩorinu Plural;
geťroxu%<n%>:geťroxu Plural;
geťvaʒu%<n%>:geťvaʒu Plural;
gevalu%<n%>:gevalu Plural;
gevapu%<n%>:gevapu Plural;
gexaǩaru%<n%>:gexaǩaru Plural;
gexaru%<n%>:gexaru Plural;
gexarxalu%<n%>:gexarxalu Plural;
gexaçkalu%<n%>:gexaçkalu Plural;
gexoronu%<n%>:gexoronu Plural;
gexoru%<n%>:gexoru Plural;
gexorxu%<n%>:gexorxu Plural;
gexosaru%<n%>:gexosaru Plural;
gexroʒkinu%<n%>:gexroʒkinu Plural;
gexroʒku%<n%>:gexroʒku Plural;
gextimu%<n%>:gextimu Plural;
gexvalu%<n%>:gexvalu Plural;
geyonu%<n%>:geyonu Plural;
geonu%<n%>:geonu Plural;
gezadu%<n%>:gezadu Plural;
gezdalu%<n%>:gezdalu Plural;
gezdu%<n%>:gezdu Plural;
gezu%<n%>:gezu Plural;
gežgumu%<n%>:gežgumu Plural;
gežgu%<n%>:gežgu Plural;
gežgvamu%<n%>:gežgvamu Plural;
gežiʒinu%<n%>:gežiʒinu Plural;
gežiʒu%<n%>:gežiʒu Plural;
geʒadu%<n%>:geʒadu Plural;
geʒonu%<n%>:geʒonu Plural;
geʒuru%<n%>:geʒuru Plural;
geǯamu%<n%>:geǯamu Plural;
geǯaǯǩu%<n%>:geǯaǯǩu Plural;
geǯaǯǩamu%<n%>:geǯaǯǩamu Plural;
geǯilu%<n%>:geǯilu Plural;
geǯǩumu%<n%>:geǯǩumu Plural;
geǯǩamu%<n%>:geǯǩamu Plural;
geǯǩu%<n%>:geǯǩu Plural;
geǯǩomilu%<n%>:geǯǩomilu Plural;
geǯopxapu%<n%>:geǯopxapu Plural;
geǯopxu%<n%>:geǯopxu Plural;
geǯuṕinu%<n%>:geǯuṕinu Plural;
geokçanu%<n%>:geokçanu Plural;
gobažgu%<n%>:gobažgu Plural;
gobğumu%<n%>:gobğumu Plural;
gobğu%<n%>:gobğu Plural;
gocğaṕu%<n%>:gocğaṕu Plural;
gocoğoru%<n%>:gocoğoru Plural;
goçançu%<n%>:goçançu Plural;
goçxu%<n%>:goçxu Plural;
goḉabu%<n%>:goḉabu Plural;
goḉangalu%<n%>:goḉangalu Plural;
goḉǩadu%<n%>:goḉǩadu Plural;
goḉǩidu%<n%>:goḉǩidu Plural;
goḉǩondinu%<n%>:goḉǩondinu Plural;
goḉǩondu%<n%>:goḉǩondu Plural;
goḉǩoru%<n%>:goḉǩoru Plural;
goḉurumṕu%<n%>:goḉurumṕu Plural;
godagu%<n%>:godagu Plural;
godulyu%<n%>:godulyu Plural;
godu%<n%>:godu Plural;
gogubu%<n%>:gogubu Plural;
godgitu%<n%>:godgitu Plural;
gomalu%<n%>:gomalu Plural;
gokoťu%<n%>:gokoťu Plural;
gokturu%<n%>:gokturu Plural;
gokunu%<n%>:gokunu Plural;
gokaçu%<n%>:gokaçu Plural;
goǩanǩulu%<n%>:goǩanǩulu Plural;
goǩunʒxinu%<n%>:goǩunʒxinu Plural;
goǩunʒxu%<n%>:goǩunʒxu Plural;
golabğu%<n%>:golabğu Plural;
golaçxu%<n%>:golaçxu Plural;
golaḉǩidu%<n%>:golaḉǩidu Plural;
goladgitinu%<n%>:goladgitinu Plural;
golakoťu%<n%>:golakoťu Plural;
golanktinu%<n%>:golanktinu Plural;
golakturu%<n%>:golakturu Plural;
golakaçu%<n%>:golakaçu Plural;
golanťroʒu%<n%>:golanťroʒu Plural;
golaputxu%<n%>:golaputxu Plural;
golastvinu%<n%>:golastvinu Plural;
golastvalu%<n%>:golastvalu Plural;
golaşkvalu%<n%>:golaşkvalu Plural;
golaşvelu%<n%>:golaşvelu Plural;
golatasu%<n%>:golatasu Plural;
golaťǩoçu%<n%>:golaťǩoçu Plural;
golaxaçku%<n%>:golaxaçku Plural;
golaxvalu%<n%>:golaxvalu Plural;
golaǯǩomilu%<n%>:golaǯǩomilu Plural;
golosku%<n%>:golosku Plural;
gortu%<n%>:gortu Plural;
gomkveru%<n%>:gomkveru Plural;
gomḉacu%<n%>:gomḉacu Plural;
gomḉǩvalu%<n%>:gomḉǩvalu Plural;
gomḉǩvinu%<n%>:gomḉǩvinu Plural;
gomğiranu%<n%>:gomğiranu Plural;
gomʒudelu%<n%>:gomʒudelu Plural;
goncogu%<n%>:goncogu Plural;
geconginu%<n%>:geconginu Plural;
gonḉamu%<n%>:gonḉamu Plural;
gonḉabru%<n%>:gonḉabru Plural;
gogzalu%<n%>:gogzalu Plural;
gonkvinu%<n%>:gonkvinu Plural;
gonǩidu%<n%>:gonǩidu Plural;
gononduru%<n%>:gononduru Plural;
gotasu%<n%>:gotasu Plural;
gontaxu%<n%>:gontaxu Plural;
gontraʒu%<n%>:gontraʒu Plural;
gontraşu%<n%>:gontraşu Plural;
gontxalu%<n%>:gontxalu Plural;
gonžiku%<n%>:gonžiku Plural;
gonʒu%<n%>:gonʒu Plural;
goǯǩaru%<n%>:goǯǩaru Plural;
gonǯǩapu%<n%>:gonǯǩapu Plural;
gonǯǩinu%<n%>:gonǯǩinu Plural;
gonǯǩu%<n%>:gonǯǩu Plural;
gonǯǩimu%<n%>:gonǯǩimu Plural;
gopenʒxu%<n%>:gopenʒxu Plural;
gopenʒxanu%<n%>:gopenʒxanu Plural;
goprucu%<n%>:goprucu Plural;
gopsumu%<n%>:gopsumu Plural;
gopsu%<n%>:gopsu Plural;
gopurinu%<n%>:gopurinu Plural;
gorçu%<n%>:gorçu Plural;
goskaťu%<n%>:goskaťu Plural;
gostiku%<n%>:gostiku Plural;
gostvelu%<n%>:gostvelu Plural;
gostvalu%<n%>:gostvalu Plural;
gosuzu%<n%>:gosuzu Plural;
goʒuzu%<n%>:goʒuzu Plural;
goʒužu%<n%>:goʒužu Plural;
goşabalu%<n%>:goşabalu Plural;
goşacinu%<n%>:goşacinu Plural;
goşaçanu%<n%>:goşaçanu Plural;
goşaḉǩadu%<n%>:goşaḉǩadu Plural;
goşaḉǩidu%<n%>:goşaḉǩidu Plural;
goşaḉǩomu%<n%>:goşaḉǩomu Plural;
goşaḉopu%<n%>:goşaḉopu Plural;
goşaḉvalu%<n%>:goşaḉvalu Plural;
goşadagu%<n%>:goşadagu Plural;
goşadgu%<n%>:goşadgu Plural;
goşadgamu%<n%>:goşadgamu Plural;
goşadginu%<n%>:goşadginu Plural;
goşadgitinu%<n%>:goşadgitinu Plural;
goşadvalu%<n%>:goşadvalu Plural;
goşağmalu%<n%>:goşağmalu Plural;
goşakaçu%<n%>:goşakaçu Plural;
goşakoru%<n%>:goşakoru Plural;
goşaǩitxu%<n%>:goşaǩitxu Plural;
goşaǩodu%<n%>:goşaǩodu Plural;
goşaǩoru%<n%>:goşaǩoru Plural;
goşaǩvatu%<n%>:goşaǩvatu Plural;
goşalumu%<n%>:goşalumu Plural;
goşanḉalu%<n%>:goşanḉalu Plural;
goşantxalu%<n%>:goşantxalu Plural;
goşaonu%<n%>:goşaonu Plural;
goşarçalu%<n%>:goşarçalu Plural;
goşasaṕaru%<n%>:goşasaṕaru Plural;
goşaskuru%<n%>:goşaskuru Plural;
goşastvinu%<n%>:goşastvinu Plural;
goşasvalu%<n%>:goşasvalu Plural;
goşasvaru%<n%>:goşasvaru Plural;
goşaşkvalu%<n%>:goşaşkvalu Plural;
goşatanu%<n%>:goşatanu Plural;
goşatkvalu%<n%>:goşatkvalu Plural;
goşatoru%<n%>:goşatoru Plural;
goşaťaxinu%<n%>:goşaťaxinu Plural;
goşaťaxu%<n%>:goşaťaxu Plural;
goşaťǩoçu%<n%>:goşaťǩoçu Plural;
goşaxedu%<n%>:goşaxedu Plural;
goşaxoxu%<n%>:goşaxoxu Plural;
goşaxtimu%<n%>:goşaxtimu Plural;
goşaxunu%<n%>:goşaxunu Plural;
goşaxvalu%<n%>:goşaxvalu Plural;
goşaxvaťu%<n%>:goşaxvaťu Plural;
goşažgumu%<n%>:goşažgumu Plural;
goşažgu%<n%>:goşažgu Plural;
goşaʒonu%<n%>:goşaʒonu Plural;
goşaʒxoťu%<n%>:goşaʒxoťu Plural;
goşaǯǩumu%<n%>:goşaǯǩumu Plural;
goşaǯǩomilu%<n%>:goşaǯǩomilu Plural;
goşaǯopxu%<n%>:goşaǯopxu Plural;
goşkvalu%<n%>:goşkvalu Plural;
goşolva%<n%>:goşolva Plural;
goşuru%<n%>:goşuru Plural;
goşuvu%<n%>:goşuvu Plural;
goşuu%<n%>:goşuu Plural;
gototu%<n%>:gototu Plural;
goťurťolu%<n%>:goťurťolu Plural;
goťaʒu%<n%>:goťaʒu Plural;
goťǩapu%<n%>:goťǩapu Plural;
goťǩumu%<n%>:goťǩumu Plural;
goťǩebelu%<n%>:goťǩebelu Plural;
goťǩoçu%<n%>:goťǩoçu Plural;
goťǩvaʒu%<n%>:goťǩvaʒu Plural;
goxaziru%<n%>:goxaziru Plural;
goxiru%<n%>:goxiru Plural;
goxroʒkinu%<n%>:goxroʒkinu Plural;
goxtimu%<n%>:goxtimu Plural;
goonu%<n%>:goonu Plural;
gocoxu%<n%>:gocoxu Plural;
gožgumu%<n%>:gožgumu Plural;
gožgvamu%<n%>:gožgvamu Plural;
gožgu%<n%>:gožgu Plural;
gozvaǩu%<n%>:gozvaǩu Plural;
goʒenʒku%<n%>:goʒenʒku Plural;
goʒvalu%<n%>:goʒvalu Plural;
goʒu%<n%>:goʒu Plural;
goʒxoťu%<n%>:goʒxoťu Plural;
goʒxunu%<n%>:goʒxunu Plural;
goǯabalu%<n%>:goǯabalu Plural;
goǯabğalu%<n%>:goǯabğalu Plural;
goǯabğu%<n%>:goǯabğu Plural;
goǯacinu%<n%>:goǯacinu Plural;
goǯaçxalu%<n%>:goǯaçxalu Plural;
goǯaḉǩidu%<n%>:goǯaḉǩidu Plural;
goǯaḉǩomu%<n%>:goǯaḉǩomu Plural;
goǯaḉǩoru%<n%>:goǯaḉǩoru Plural;
goǯaḉǩu%<n%>:goǯaḉǩu Plural;
goǯaḉvalu%<n%>:goǯaḉvalu Plural;
goǯadagu%<n%>:goǯadagu Plural;
goǯadgalu%<n%>:goǯadgalu Plural;
goǯadgu%<n%>:goǯadgu Plural;
goǯadginu%<n%>:goǯadginu Plural;
goǯadgitu%<n%>:goǯadgitu Plural;
goǯadvalu%<n%>:goǯadvalu Plural;
goǯadu%<n%>:goǯadu Plural;
goǯağmalu%<n%>:goǯağmalu Plural;
goǯainu%<n%>:goǯainu Plural;
goǯakorinu%<n%>:goǯakorinu Plural;
goǯakoru%<n%>:goǯakoru Plural;
goǯakosu%<n%>:goǯakosu Plural;
goǯakturu%<n%>:goǯakturu Plural;
goǯakvinu%<n%>:goǯakvinu Plural;
goǯakʒalu%<n%>:goǯakʒalu Plural;
goǯaǩaǩvatu%<n%>:goǯaǩaǩvatu Plural;
goǯaǩoru%<n%>:goǯaǩoru Plural;
goǯaǩrotu%<n%>:goǯaǩrotu Plural;
goǯaǩvatu%<n%>:goǯaǩvatu Plural;
goǯalapu%<n%>:goǯalapu Plural;
goǯalumu%<n%>:goǯalumu Plural;
goǯamťu%<n%>:goǯamťu Plural;
goǯamʒku%<n%>:goǯamʒku Plural;
goǯancupalu%<n%>:goǯancupalu Plural;
goǯanǩanu%<n%>:goǯanǩanu Plural;
goǯanǯamu%<n%>:goǯanǯamu Plural;
goǯaonu%<n%>:goǯaonu Plural;
goǯaṕu%<n%>:goǯaṕu Plural;
goǯarçalu%<n%>:goǯarçalu Plural;
goǯaskuru%<n%>:goǯaskuru Plural;
goǯastvalu%<n%>:goǯastvalu Plural;
goǯastvinu%<n%>:goǯastvinu Plural;
goǯaşetxu%<n%>:goǯaşetxu Plural;
goǯaşkvalu%<n%>:goǯaşkvalu Plural;
goǯaşuvu%<n%>:goǯaşuvu Plural;
goǯaşuu%<n%>:goǯaşuu Plural;
goǯatanu%<n%>:goǯatanu Plural;
goǯatoru%<n%>:goǯatoru Plural;
goǯatvalu%<n%>:goǯatvalu Plural;
goǯaťaxu%<n%>:goǯaťaxu Plural;
goǯaťǩobinu%<n%>:goǯaťǩobinu Plural;
goǯaťǩoçu%<n%>:goǯaťǩoçu Plural;
goǯaťroxu%<n%>:goǯaťroxu Plural;
goǯauçanu%<n%>:goǯauçanu Plural;
goǯaxaǩaru%<n%>:goǯaxaǩaru Plural;
goǯaxedu%<n%>:goǯaxedu Plural;
goǯaxombu%<n%>:goǯaxombu Plural;
goǯaxoxu%<n%>:goǯaxoxu Plural;
goǯaxtimu%<n%>:goǯaxtimu Plural;
goǯaxunu%<n%>:goǯaxunu Plural;
goǯaxuťoru%<n%>:goǯaxuťoru Plural;
goǯaxvalu%<n%>:goǯaxvalu Plural;
goǯaxvaťu%<n%>:goǯaxvaťu Plural;
goǯazdalu%<n%>:goǯazdalu Plural;
goǯažgumu%<n%>:goǯažgumu Plural;
goǯažgu%<n%>:goǯažgu Plural;
goǯažgvamu%<n%>:goǯažgvamu Plural;
goǯaʒxoťu%<n%>:goǯaʒxoťu Plural;
goǯaǯilu%<n%>:goǯaǯilu Plural;
goǯaǯǩumu%<n%>:goǯaǯǩumu Plural;
goǯinǯu%<n%>:goǯinǯu Plural;
goǯǩumu%<n%>:goǯǩumu Plural;
goǯǩomilu%<n%>:goǯǩomilu Plural;
goǯǩondu%<n%>:goǯǩondu Plural;
goǯobalu%<n%>:goǯobalu Plural;
goǯurulu%<n%>:goǯurulu Plural;
guba%<n%>:guba Plural;
eḉǩomu%<n%>:eḉǩomu Plural;
eḉǩadu%<n%>:eḉǩadu Plural;
eoḉǩoru%<n%>:eoḉǩoru Plural;
eoǯǩomilu%<n%>:eoǯǩomilu Plural;
eşanaxu%<n%>:eşanaxu Plural;
oxobarbalu%<n%>:oxobarbalu Plural;
ojilu%<n%>:ojilu Plural;
goşadgitu%<n%>:goşadgitu Plural;
goşanťalu%<n%>:goşanťalu Plural;
goǯadgitinu%<n%>:goǯadgitinu Plural;
laǩ%{I2%}%<n%>:laǩi Plural;
meacu%<n%>:meacu Plural;
meakaçapu%<n%>:meakaçapu Plural;
meaǩidu%<n%>:meaǩidu Plural;
meaşvelu%<n%>:meaşvelu Plural;
meaxedu%<n%>:meaxedu Plural;
meažgumu%<n%>:meažgumu Plural;
meažgvamu%<n%>:meažgvamu Plural;
meaǯǩomilu%<n%>:meaǯǩomilu Plural;
mebažgu%<n%>:mebažgu Plural;
mebğu%<n%>:mebğu Plural;
mecoxu%<n%>:mecoxu Plural;
meçakşu%<n%>:meçakşu Plural;
meçançu%<n%>:meçançu Plural;
meçanu%<n%>:meçanu Plural;
meçkinu%<n%>:meçkinu Plural;
meçoşnu%<n%>:meçoşnu Plural;
meḉabu%<n%>:meḉabu Plural;
meḉirdinu%<n%>:meḉirdinu Plural;
meḉerdinu%<n%>:meḉerdinu Plural;
meḉǩidu%<n%>:meḉǩidu Plural;
meḉǩadu%<n%>:meḉǩadu Plural;
meḉǩindu%<n%>:meḉǩindu Plural;
meḉǩodu%<n%>:meḉǩodu Plural;
memḉǩvamu%<n%>:memḉǩvamu Plural;
medažu%<n%>:medažu Plural;
medgu%<n%>:medgu Plural;
medgitu%<n%>:medgitu Plural;
medu%<n%>:medu Plural;
meğaǯǩu%<n%>:meğaǯǩu Plural;
meabalu%<n%>:meabalu Plural;
meabu%<n%>:meabu Plural;
meaçamu%<n%>:meaçamu Plural;
mejilu%<n%>:mejilu Plural;
mekadu%<n%>:mekadu Plural;
mekoťu%<n%>:mekoťu Plural;
mekaçinu%<n%>:mekaçinu Plural;
mekaçu%<n%>:mekaçu Plural;
meǩagzalu%<n%>:meǩagzalu Plural;
meǩaǩalu%<n%>:meǩaǩalu Plural;
meǩalapu%<n%>:meǩalapu Plural;
meǩamçinu%<n%>:meǩamçinu Plural;
meǩanǩu%<n%>:meǩanǩu Plural;
menǩanu%<n%>:menǩanu Plural;
meǩarbu%<n%>:meǩarbu Plural;
meǩardu%<n%>:meǩardu Plural;
meǩaru%<n%>:meǩaru Plural;
meǩiṕiru%<n%>:meǩiṕiru Plural;
meǩonu%<n%>:meǩonu Plural;
meǩoroʒxu%<n%>:meǩoroʒxu Plural;
melaǩoru%<n%>:melaǩoru Plural;
melatvalu%<n%>:melatvalu Plural;
melazdu%<n%>:melazdu Plural;
melaǯǩu%<n%>:melaǯǩu Plural;
meleǯu%<n%>:meleǯu Plural;
mebonu%<n%>:mebonu Plural;
memçvalu%<n%>:memçvalu Plural;
memḉǩvalu%<n%>:memḉǩvalu Plural;
memḉoxu%<n%>:memḉoxu Plural;
mengapinu%<n%>:mengapinu Plural;
memğezu%<n%>:memğezu Plural;
memkaru%<n%>:memkaru Plural;
memkveru%<n%>:memkveru Plural;
memǩomişu%<n%>:memǩomişu Plural;
memskvanu%<n%>:memskvanu Plural;
memtonu%<n%>:memtonu Plural;
memtvalu%<n%>:memtvalu Plural;
memxvacu%<n%>:memxvacu Plural;
memxuǯu%<n%>:memxuǯu Plural;
memxvinu%<n%>:memxvinu Plural;
memǯǩoru%<n%>:memǯǩoru Plural;
menǩilyaru%<n%>:menǩilyaru Plural;
meḉişu%<n%>:meḉişu Plural;
mendominu%<n%>:mendominu Plural;
mengaminu%<n%>:mengaminu Plural;
memgaminu%<n%>:memgaminu Plural;
menǩalu%<n%>:menǩalu Plural;
meťoru%<n%>:meťoru Plural;
menťroʒu%<n%>:menťroʒu Plural;
menťraʒu%<n%>:menťraʒu Plural;
menžgilu%<n%>:menžgilu Plural;
menžapu%<n%>:menžapu Plural;
menžğimoǩu%<n%>:menžğimoǩu Plural;
menžu%<n%>:menžu Plural;
menžinu%<n%>:menžinu Plural;
menǯǩinu%<n%>:menǯǩinu Plural;
meobalu%<n%>:meobalu Plural;
meaçodinu%<n%>:meaçodinu Plural;
meadvalu%<n%>:meadvalu Plural;
meontalu%<n%>:meontalu Plural;
meyoru%<n%>:meyoru Plural;
meoşletinu%<n%>:meoşletinu Plural;
meaxtimu%<n%>:meaxtimu Plural;
mepanʒu%<n%>:mepanʒu Plural;
mepodriǩu%<n%>:mepodriǩu Plural;
meporxinu%<n%>:meporxinu Plural;
mepsumu%<n%>:mepsumu Plural;
mepsu%<n%>:mepsu Plural;
mepunçxolu%<n%>:mepunçxolu Plural;
meprucu%<n%>:meprucu Plural;
mepurçinu%<n%>:mepurçinu Plural;
meṕicu%<n%>:meṕicu Plural;
meapu%<n%>:meapu Plural;
merçaǩu%<n%>:merçaǩu Plural;
mengrinu%<n%>:mengrinu Plural;
mesinapu%<n%>:mesinapu Plural;
meskurinu%<n%>:meskurinu Plural;
meskuru%<n%>:meskuru Plural;
meǯǩiṕolu%<n%>:meǯǩiṕolu Plural;
meskidu%<n%>:meskidu Plural;
mestiku%<n%>:mestiku Plural;
mestvinu%<n%>:mestvinu Plural;
mestvalu%<n%>:mestvalu Plural;
mesuzu%<n%>:mesuzu Plural;
meʒuzu%<n%>:meʒuzu Plural;
meʒužu%<n%>:meʒužu Plural;
meşabğalu%<n%>:meşabğalu Plural;
meşabğu%<n%>:meşabğu Plural;
meşabucğu%<n%>:meşabucğu Plural;
meşakunu%<n%>:meşakunu Plural;
meşamçiku%<n%>:meşamçiku Plural;
meşasinapu%<n%>:meşasinapu Plural;
meşaşinaxu%<n%>:meşaşinaxu Plural;
meşavu%<n%>:meşavu Plural;
meşaxlanǩu%<n%>:meşaxlanǩu Plural;
meşaxtimu%<n%>:meşaxtimu Plural;
meşažiʒu%<n%>:meşažiʒu Plural;
meşkvinu%<n%>:meşkvinu Plural;
meşacinu%<n%>:meşacinu Plural;
meşadgalu%<n%>:meşadgalu Plural;
meşadvalu%<n%>:meşadvalu Plural;
meşadu%<n%>:meşadu Plural;
meşağmalu%<n%>:meşağmalu Plural;
meşağurinu%<n%>:meşağurinu Plural;
meşağuru%<n%>:meşağuru Plural;
meşakosu%<n%>:meşakosu Plural;
meşaǩaṕinu%<n%>:meşaǩaṕinu Plural;
meşaǩoru%<n%>:meşaǩoru Plural;
meşamǩasu%<n%>:meşamǩasu Plural;
meşaskumu%<n%>:meşaskumu Plural;
meşanḉalu%<n%>:meşanḉalu Plural;
meşapatxu%<n%>:meşapatxu Plural;
meşarçalu%<n%>:meşarçalu Plural;
meşastvinu%<n%>:meşastvinu Plural;
meşastvalu%<n%>:meşastvalu Plural;
meşasvalu%<n%>:meşasvalu Plural;
meşasvaru%<n%>:meşasvaru Plural;
meşatoru%<n%>:meşatoru Plural;
meşaťǩoçu%<n%>:meşaťǩoçu Plural;
meşaxedu%<n%>:meşaxedu Plural;
meşaxroʒku%<n%>:meşaxroʒku Plural;
meşaxunu%<n%>:meşaxunu Plural;
meşaonu%<n%>:meşaonu Plural;
meşaʒonu%<n%>:meşaʒonu Plural;
meşaǯǩomilu%<n%>:meşaǯǩomilu Plural;
meşolva%<n%>:meşolva Plural;
meḉkoru%<n%>:meḉkoru Plural;
meşvenu%<n%>:meşvenu Plural;
meşorçaǩu%<n%>:meşorçaǩu Plural;
meşuu%<n%>:meşuu Plural;
meşvacu%<n%>:meşvacu Plural;
meťaksu%<n%>:meťaksu Plural;
meaťaksu%<n%>:meaťaksu Plural;
menťǩabu%<n%>:menťǩabu Plural;
meťaʒu%<n%>:meťaʒu Plural;
meťa%<n%>:meťa Plural;
meťǩoçu%<n%>:meťǩoçu Plural;
meťǩvaʒu%<n%>:meťǩvaʒu Plural;
meťǩobu%<n%>:meťǩobu Plural;
meťǩobinu%<n%>:meťǩobinu Plural;
meťǩorinu%<n%>:meťǩorinu Plural;
mexroʒkinu%<n%>:mexroʒkinu Plural;
mexraşu%<n%>:mexraşu Plural;
mexeşu%<n%>:mexeşu Plural;
mextimu%<n%>:mextimu Plural;
mevapu%<n%>:mevapu Plural;
meagubu%<n%>:meagubu Plural;
meanaxu%<n%>:meanaxu Plural;
meomʒku%<n%>:meomʒku Plural;
meanktalu%<n%>:meanktalu Plural;
meonu%<n%>:meonu Plural;
meastvinu%<n%>:meastvinu Plural;
meastvalu%<n%>:meastvalu Plural;
meaşkvalu%<n%>:meaşkvalu Plural;
meatragu%<n%>:meatragu Plural;
meaťǩoçu%<n%>:meaťǩoçu Plural;
meacoxu%<n%>:meacoxu Plural;
mežgumu%<n%>:mežgumu Plural;
mežgu%<n%>:mežgu Plural;
mežgvamu%<n%>:mežgvamu Plural;
mezliṕu%<n%>:mezliṕu Plural;
meǯǩumu%<n%>:meǯǩumu Plural;
meǯaṕinu%<n%>:meǯaṕinu Plural;
meǯaṕu%<n%>:meǯaṕu Plural;
meǯǩarer%{I2%}%<n%>:meǯǩareri Plural;
meǯinǩu%<n%>:meǯinǩu Plural;
meǯiru%<n%>:meǯiru Plural;
meǯǩondu%<n%>:meǯǩondu Plural;
meǯuṕinu%<n%>:meǯuṕinu Plural;
moağleṕu%<n%>:moağleṕu Plural;
moakʒapu%<n%>:moakʒapu Plural;
moapopocu%<n%>:moapopocu Plural;
moaxlaṕu%<n%>:moaxlaṕu Plural;
moaxtimu%<n%>:moaxtimu Plural;
moḉǩadu%<n%>:moḉǩadu Plural;
moḉangu%<n%>:moḉangu Plural;
moḉǩidu%<n%>:moḉǩidu Plural;
moḉǩu%<n%>:moḉǩu Plural;
modgu%<n%>:modgu Plural;
modgitinu%<n%>:modgitinu Plural;
modu%<n%>:modu Plural;
mogibu%<n%>:mogibu Plural;
moilu%<n%>:moilu Plural;
moinu%<n%>:moinu Plural;
moaḉǩoru%<n%>:moaḉǩoru Plural;
moaǩidu%<n%>:moaǩidu Plural;
moasvalu%<n%>:moasvalu Plural;
moaťǩoçu%<n%>:moaťǩoçu Plural;
moaťǩomilu%<n%>:moaťǩomilu Plural;
mooǯǩalu%<n%>:mooǯǩalu Plural;
mokoťu%<n%>:mokoťu Plural;
mokunu%<n%>:mokunu Plural;
mokaçu%<n%>:mokaçu Plural;
moǩaḉǩapu%<n%>:moǩaḉǩapu Plural;
moǩaḉǩu%<n%>:moǩaḉǩu Plural;
moǩadgu%<n%>:moǩadgu Plural;
moǩadu%<n%>:moǩadu Plural;
moǩadgitinu%<n%>:moǩadgitinu Plural;
moǩamçinu%<n%>:moǩamçinu Plural;
moǩarçalu%<n%>:moǩarçalu Plural;
moǩaʒonu%<n%>:moǩaʒonu Plural;
moǩaǯopxu%<n%>:moǩaǯopxu Plural;
moǩabğalu%<n%>:moǩabğalu Plural;
moǩabğu%<n%>:moǩabğu Plural;
moǩacinu%<n%>:moǩacinu Plural;
moǩadgitu%<n%>:moǩadgitu Plural;
moǩastvalu%<n%>:moǩastvalu Plural;
moǩastu%<n%>:moǩastu Plural;
moǩasvalu%<n%>:moǩasvalu Plural;
moǩasu%<n%>:moǩasu Plural;
moǩasvaru%<n%>:moǩasvaru Plural;
moǩaḉǩomu%<n%>:moǩaḉǩomu Plural;
moǩatvalu%<n%>:moǩatvalu Plural;
moǩatu%<n%>:moǩatu Plural;
moǩaťaxu%<n%>:moǩaťaxu Plural;
moǩaťǩobu%<n%>:moǩaťǩobu Plural;
moǩaťǩoçu%<n%>:moǩaťǩoçu Plural;
moǩazliṕu%<n%>:moǩazliṕu Plural;
moǩaǯǩumu%<n%>:moǩaǯǩumu Plural;
moǩumulu%<n%>:moǩumulu Plural;
moladgu%<n%>:moladgu Plural;
moladu%<n%>:moladu Plural;
moladgitinu%<n%>:moladgitinu Plural;
molakvasu%<n%>:molakvasu Plural;
molakaçu%<n%>:molakaçu Plural;
molaskidu%<n%>:molaskidu Plural;
molastvalu%<n%>:molastvalu Plural;
molastvinu%<n%>:molastvinu Plural;
molaşinu%<n%>:molaşinu Plural;
molaťǩoçu%<n%>:molaťǩoçu Plural;
molaxroʒku%<n%>:molaxroʒku Plural;
molazdapu%<n%>:molazdapu Plural;
molazdu%<n%>:molazdu Plural;
molažgumu%<n%>:molažgumu Plural;
molažgu%<n%>:molažgu Plural;
molazliṕu%<n%>:molazliṕu Plural;
molağurinu%<n%>:molağurinu Plural;
molaskumu%<n%>:molaskumu Plural;
molaǯamu%<n%>:molaǯamu Plural;
momkinu%<n%>:momkinu Plural;
momonǩanu%<n%>:momonǩanu Plural;
momʒkvalu%<n%>:momʒkvalu Plural;
monḉinu%<n%>:monḉinu Plural;
omondunu%<n%>:omondunu Plural;
monǩolu%<n%>:monǩolu Plural;
monťroʒu%<n%>:monťroʒu Plural;
monʒalu%<n%>:monʒalu Plural;
moonu%<n%>:moonu Plural;
mopanʒu%<n%>:mopanʒu Plural;
moṕroʒu%<n%>:moṕroʒu Plural;
moskaťu%<n%>:moskaťu Plural;
mostiku%<n%>:mostiku Plural;
moşvacinu%<n%>:moşvacinu Plural;
moşabğu%<n%>:moşabğu Plural;
moşağmalu%<n%>:moşağmalu Plural;
moşaonu%<n%>:moşaonu Plural;
moşatanu%<n%>:moşatanu Plural;
moşatoru%<n%>:moşatoru Plural;
moşaťǩoçu%<n%>:moşaťǩoçu Plural;
moşaxtimu%<n%>:moşaxtimu Plural;
moşenu%<n%>:moşenu Plural;
moşkva%<n%>:moşkva Plural;
moşkvalu%<n%>:moşkvalu Plural;
moşletu%<n%>:moşletu Plural;
moşolva%<n%>:moşolva Plural;
motragu%<n%>:motragu Plural;
moitume(r)s%<n%>:moitume(r)s Plural;
moitvams%<n%>:moitvams Plural;
moťǩvaʒu%<n%>:moťǩvaʒu Plural;
moabğalu%<n%>:moabğalu Plural;
moabğu%<n%>:moabğu Plural;
moacinu%<n%>:moacinu Plural;
moaḉvalu%<n%>:moaḉvalu Plural;
moodginu%<n%>:moodginu Plural;
moadgitinu%<n%>:moadgitinu Plural;
mooğmalu%<n%>:mooğmalu Plural;
moakosu%<n%>:moakosu Plural;
moaǩaṕinu%<n%>:moaǩaṕinu Plural;
moaǩoru%<n%>:moaǩoru Plural;
moolva%<n%>:moolva Plural;
moaskidu%<n%>:moaskidu Plural;
moastvinu%<n%>:moastvinu Plural;
moastvalu%<n%>:moastvalu Plural;
moasvaru%<n%>:moasvaru Plural;
moaşiru%<n%>:moaşiru Plural;
moaşkvalu%<n%>:moaşkvalu Plural;
moatoru%<n%>:moatoru Plural;
moaťaxu%<n%>:moaťaxu Plural;
moaxvalu%<n%>:moaxvalu Plural;
moaxvaťu%<n%>:moaxvaťu Plural;
moaʒonu%<n%>:moaʒonu Plural;
moaǯǩumu%<n%>:moaǯǩumu Plural;
moaǯǩomilu%<n%>:moaǯǩomilu Plural;
moaǯopxu%<n%>:moaǯopxu Plural;
mozurdinu%<n%>:mozurdinu Plural;
mozurdu%<n%>:mozurdu Plural;
moǯǩumu%<n%>:moǯǩumu Plural;
moǯaťaiǩu%<n%>:moǯaťaiǩu Plural;
moǯuṕinu%<n%>:moǯuṕinu Plural;
mpalu%<n%>:mpalu Plural;
palo%<n%>:palo Plural;
omziǩu%<n%>:omziǩu Plural;
oťǩvalu%<n%>:oťǩvalu Plural;
ʒxon%{I2%}%<n%>:ʒxoni Plural;
obanbanu%<n%>:obanbanu Plural;
oburbalu%<n%>:oburbalu Plural;
obaťǩu%<n%>:obaťǩu Plural;
obaxu%<n%>:obaxu Plural;
ocunculu%<n%>:ocunculu Plural;
obencelu%<n%>:obencelu Plural;
obležgu%<n%>:obležgu Plural;
obonu%<n%>:obonu Plural;
obuurcu%<n%>:obuurcu Plural;
obuzalu%<n%>:obuzalu Plural;
ogyaru%<n%>:ogyaru Plural;
ocengu%<n%>:ocengu Plural;
ocgiyalu%<n%>:ocgiyalu Plural;
ocgialu%<n%>:ocgialu Plural;
ocğimoşu%<n%>:ocğimoşu Plural;
oncupalu%<n%>:oncupalu Plural;
ocicgilu%<n%>:ocicgilu Plural;
ocoxu%<n%>:ocoxu Plural;
oçaminu%<n%>:oçaminu Plural;
oçançu%<n%>:oçançu Plural;
oçiçkilu%<n%>:oçiçkilu Plural;
oçilambru%<n%>:oçilambru Plural;
oçinadu%<n%>:oçinadu Plural;
oçorlanu%<n%>:oçorlanu Plural;
oçuçkanu%<n%>:oçuçkanu Plural;
oşletinu%<n%>:oşletinu Plural;
oçxanťinu%<n%>:oçxanťinu Plural;
oçxaṕu%<n%>:oçxaṕu Plural;
oçxanťu%<n%>:oçxanťu Plural;
oçxiǩu%<n%>:oçxiǩu Plural;
oçxiru%<n%>:oçxiru Plural;
oçxoťu%<n%>:oçxoťu Plural;
oḉabu%<n%>:oḉabu Plural;
oḉǩadu%<n%>:oḉǩadu Plural;
oḉandu%<n%>:oḉandu Plural;
oḉangu%<n%>:oḉangu Plural;
oḉaru%<n%>:oḉaru Plural;
oḉereğu%<n%>:oḉereğu Plural;
oḉiğanu%<n%>:oḉiğanu Plural;
oḉirinu%<n%>:oḉirinu Plural;
oḉişinapu%<n%>:oḉişinapu Plural;
oḉişinu%<n%>:oḉişinu Plural;
oḉǩindu%<n%>:oḉǩindu Plural;
oḉǩomapu%<n%>:oḉǩomapu Plural;
oḉǩomu%<n%>:oḉǩomu Plural;
ḉǩomapa%<n%>:ḉǩomapa Plural;
oḉǩodu%<n%>:oḉǩodu Plural;
oḉunťu%<n%>:oḉunťu Plural;
odanžu%<n%>:odanžu Plural;
odeʒanu%<n%>:odeʒanu Plural;
odgalu%<n%>:odgalu Plural;
ožiʒinu%<n%>:ožiʒinu Plural;
ožiʒu%<n%>:ožiʒu Plural;
odvinu%<n%>:odvinu Plural;
odulyu%<n%>:odulyu Plural;
ofiǩiru%<n%>:ofiǩiru Plural;
ofiryalu%<n%>:ofiryalu Plural;
ogumu%<n%>:ogumu Plural;
dogurgulu%<n%>:dogurgulu Plural;
oğalu%<n%>:oğalu Plural;
ouminu%<n%>:ouminu Plural;
oğarğalu%<n%>:oğarğalu Plural;
oğerğu%<n%>:oğerğu Plural;
oğirinu%<n%>:oğirinu Plural;
oğirğinu%<n%>:oğirğinu Plural;
oğliǩu%<n%>:oğliǩu Plural;
oğlimu%<n%>:oğlimu Plural;
oğrinçkilu%<n%>:oğrinçkilu Plural;
oğrinçkinu%<n%>:oğrinçkinu Plural;
oğulanu%<n%>:oğulanu Plural;
oğveliǩu%<n%>:oğveliǩu Plural;
ozliṕu%<n%>:ozliṕu Plural;
ojvalu%<n%>:ojvalu Plural;
okadu%<n%>:okadu Plural;
okarʒanu%<n%>:okarʒanu Plural;
okçanu%<n%>:okçanu Plural;
okirkinu%<n%>:okirkinu Plural;
okoťu%<n%>:okoťu Plural;
oksinu%<n%>:oksinu Plural;
okurçolu%<n%>:okurçolu Plural;
okinçolu%<n%>:okinçolu Plural;
okurdinu%<n%>:okurdinu Plural;
okvasu%<n%>:okvasu Plural;
okyuntu%<n%>:okyuntu Plural;
okaçu%<n%>:okaçu Plural;
oǩaḉisťu%<n%>:oǩaḉisťu Plural;
oǩalu%<n%>:oǩalu Plural;
onǩanu%<n%>:onǩanu Plural;
oǩanǯuru%<n%>:oǩanǯuru Plural;
oǩaṕeťanu%<n%>:oǩaṕeťanu Plural;
oǩarbu%<n%>:oǩarbu Plural;
oǩaǯu%<n%>:oǩaǯu Plural;
oǩerǩeťu%<n%>:oǩerǩeťu Plural;
oǩrialu%<n%>:oǩrialu Plural;
oǩlexu%<n%>:oǩlexu Plural;
oǩnu%<n%>:oǩnu Plural;
oǩnimu%<n%>:oǩnimu Plural;
oǩlutu%<n%>:oǩlutu Plural;
oǩogubu%<n%>:oǩogubu Plural;
oǩocoxu%<n%>:oǩocoxu Plural;
oǩoçitu%<n%>:oǩoçitu Plural;
oǩoḉǩadu%<n%>:oǩoḉǩadu Plural;
oǩoḉabu%<n%>:oǩoḉabu Plural;
oǩoḉǩidu%<n%>:oǩoḉǩidu Plural;
oǩoḉǩodu%<n%>:oǩoḉǩodu Plural;
oǩoḉǩoru%<n%>:oǩoḉǩoru Plural;
oǩodažu%<n%>:oǩodažu Plural;
oǩodgu%<n%>:oǩodgu Plural;
oǩodgitinu%<n%>:oǩodgitinu Plural;
oǩodgitu%<n%>:oǩodgitu Plural;
oǩokinçolu%<n%>:oǩokinçolu Plural;
oǩogzalu%<n%>:oǩogzalu Plural;
oǩokaçu%<n%>:oǩokaçu Plural;
oǩokoťu%<n%>:oǩokoťu Plural;
oǩoǩanǩu%<n%>:oǩoǩanǩu Plural;
oǩoǩlexu%<n%>:oǩoǩlexu Plural;
oǩoṕrexu%<n%>:oǩoṕrexu Plural;
oǩoǩnimu%<n%>:oǩoǩnimu Plural;
oǩoltalu%<n%>:oǩoltalu Plural;
oǩomçxu%<n%>:oǩomçxu Plural;
oǩomḉǩeşu%<n%>:oǩomḉǩeşu Plural;
oǩongapu%<n%>:oǩongapu Plural;
oǩomǯǩupu%<n%>:oǩomǯǩupu Plural;
oǩonağuru%<n%>:oǩonağuru Plural;
oǩoçxiǩu%<n%>:oǩoçxiǩu Plural;
oǩondğulinu%<n%>:oǩondğulinu Plural;
oǩokunu%<n%>:oǩokunu Plural;
oǩontxozu%<n%>:oǩontxozu Plural;
oǩonžgipu%<n%>:oǩonžgipu Plural;
oǩoʒalu%<n%>:oǩoʒalu Plural;
oǩonʒaxu%<n%>:oǩonʒaxu Plural;
oǩonǯǩinu%<n%>:oǩonǯǩinu Plural;
oǩonǯǩoru%<n%>:oǩonǯǩoru Plural;
oǩopsumu%<n%>:oǩopsumu Plural;
oǩopsu%<n%>:oǩopsu Plural;
oǩopu%<n%>:oǩopu Plural;
oǩorçaǩu%<n%>:oǩorçaǩu Plural;
oǩordu%<n%>:oǩordu Plural;
oǩoroʒxapu%<n%>:oǩoroʒxapu Plural;
oǩoroʒxu%<n%>:oǩoroʒxu Plural;
oǩrotu%<n%>:oǩrotu Plural;
oǩosinapu%<n%>:oǩosinapu Plural;
oǩoskumu%<n%>:oǩoskumu Plural;
oǩostiǩu%<n%>:oǩostiǩu Plural;
oǩoḉǩomu%<n%>:oǩoḉǩomu Plural;
oǩoťǩvaʒinu%<n%>:oǩoťǩvaʒinu Plural;
oǩoťǩvaʒu%<n%>:oǩoťǩvaʒu Plural;
oǩoťroxu%<n%>:oǩoťroxu Plural;
oǩoxroʒkinu%<n%>:oǩoxroʒkinu Plural;
oǩoxtimu%<n%>:oǩoxtimu Plural;
oǩoxtu%<n%>:oǩoxtu Plural;
oǩozliṕu%<n%>:oǩozliṕu Plural;
oǩoʒxonu%<n%>:oǩoʒxonu Plural;
oǩonǯamu%<n%>:oǩonǯamu Plural;
oǩoǯilu%<n%>:oǩoǯilu Plural;
oǩoǯǩumu%<n%>:oǩoǯǩumu Plural;
oǩoǯǩomilu%<n%>:oǩoǯǩomilu Plural;
oǩriu%<n%>:oǩriu Plural;
oǩriyalu%<n%>:oǩriyalu Plural;
oǩrunťinu%<n%>:oǩrunťinu Plural;
oǩuşinu%<n%>:oǩuşinu Plural;
olasiru%<n%>:olasiru Plural;
olazu%<n%>:olazu Plural;
oleǯu%<n%>:oleǯu Plural;
olosku%<n%>:olosku Plural;
omakvalu%<n%>:omakvalu Plural;
omalu%<n%>:omalu Plural;
omamunu%<n%>:omamunu Plural;
ombelu%<n%>:ombelu Plural;
ombralu%<n%>:ombralu Plural;
omkveru%<n%>:omkveru Plural;
omçviru%<n%>:omçviru Plural;
omḉǩeşu%<n%>:omḉǩeşu Plural;
omḉoxu%<n%>:omḉoxu Plural;
onḉamuru%<n%>:onḉamuru Plural;
omḉvaru%<n%>:omḉvaru Plural;
omḉvu%<n%>:omḉvu Plural;
omḉvenu%<n%>:omḉvenu Plural;
omğezu%<n%>:omğezu Plural;
ğezeba%<n%>:ğezeba Plural;
omǩolanu%<n%>:omǩolanu Plural;
opalu%<n%>:opalu Plural;
omṕranu%<n%>:omṕranu Plural;
omsiminu%<n%>:omsiminu Plural;
omskvanu%<n%>:omskvanu Plural;
omşaru%<n%>:omşaru Plural;
omşkorinu%<n%>:omşkorinu Plural;
ontxomuru%<n%>:ontxomuru Plural;
omtxomuru%<n%>:omtxomuru Plural;
omťǩeʒu%<n%>:omťǩeʒu Plural;
omťǩoru%<n%>:omťǩoru Plural;
omunťuru%<n%>:omunťuru Plural;
omuruʒxu%<n%>:omuruʒxu Plural;
omuzu%<n%>:omuzu Plural;
omʒkalu%<n%>:omʒkalu Plural;
omʒkumunu%<n%>:omʒkumunu Plural;
omʒkumulu%<n%>:omʒkumulu Plural;
omʒkvalu%<n%>:omʒkvalu Plural;
omʒudu%<n%>:omʒudu Plural;
omʒudelu%<n%>:omʒudelu Plural;
omǯǩiru%<n%>:omǯǩiru Plural;
omǯǩoru%<n%>:omǯǩoru Plural;
omǯǩulanu%<n%>:omǯǩulanu Plural;
omǯǩupinu%<n%>:omǯǩupinu Plural;
omǯǩupu%<n%>:omǯǩupu Plural;
olambru%<n%>:olambru Plural;
omcvinu%<n%>:omcvinu Plural;
omcu%<n%>:omcu Plural;
omcvalu%<n%>:omcvalu Plural;
onçaǩu%<n%>:onçaǩu Plural;
omçxu%<n%>:omçxu Plural;
omçxvalu%<n%>:omçxvalu Plural;
omçxvinu%<n%>:omçxvinu Plural;
omḉǩu%<n%>:omḉǩu Plural;
onebu%<n%>:onebu Plural;
ongoru%<n%>:ongoru Plural;
ongrinu%<n%>:ongrinu Plural;
onkvinu%<n%>:onkvinu Plural;
okvinu%<n%>:okvinu Plural;
onǩominu%<n%>:onǩominu Plural;
onostonu%<n%>:onostonu Plural;
onsaliǩu%<n%>:onsaliǩu Plural;
otasu%<n%>:otasu Plural;
onteliǩu%<n%>:onteliǩu Plural;
onťǩolu%<n%>:onťǩolu Plural;
onťroʒu%<n%>:onťroʒu Plural;
onžgipu%<n%>:onžgipu Plural;
onʒkipinu%<n%>:onʒkipinu Plural;
oʒxonu%<n%>:oʒxonu Plural;
oǯǩumu%<n%>:oǯǩumu Plural;
oǯinǩu%<n%>:oǯinǩu Plural;
onǯǩinu%<n%>:onǯǩinu Plural;
onǯǩialu%<n%>:onǯǩialu Plural;
opanťu%<n%>:opanťu Plural;
oṕranťu%<n%>:oṕranťu Plural;
opanʒu%<n%>:opanʒu Plural;
opatkalu%<n%>:opatkalu Plural;
opunçxolu%<n%>:opunçxolu Plural;
oplaťu%<n%>:oplaťu Plural;
opoçxoťanu%<n%>:opoçxoťanu Plural;
opopocu%<n%>:opopocu Plural;
oṕoṕoxu%<n%>:oṕoṕoxu Plural;
oṕroʒu%<n%>:oṕroʒu Plural;
opukuru%<n%>:opukuru Plural;
opukru%<n%>:opukru Plural;
oprucinu%<n%>:oprucinu Plural;
oprucu%<n%>:oprucu Plural;
opustolu%<n%>:opustolu Plural;
oṕeriǩu%<n%>:oṕeriǩu Plural;
oṕiçu%<n%>:oṕiçu Plural;
oǩilu%<n%>:oǩilu Plural;
oṕistu%<n%>:oṕistu Plural;
oṕinťolu%<n%>:oṕinťolu Plural;
oṕiu%<n%>:oṕiu Plural;
oazu%<n%>:oazu Plural;
orandu%<n%>:orandu Plural;
oraxunu%<n%>:oraxunu Plural;
osaṕaru%<n%>:osaṕaru Plural;
osimadu%<n%>:osimadu Plural;
osinapapu%<n%>:osinapapu Plural;
osinapu%<n%>:osinapu Plural;
oskedinu%<n%>:oskedinu Plural;
oskidu%<n%>:oskidu Plural;
osku%<n%>:osku Plural;
oskurinu%<n%>:oskurinu Plural;
oskuru%<n%>:oskuru Plural;
oslebinu%<n%>:oslebinu Plural;
osoṕu%<n%>:osoṕu Plural;
ospaťalu%<n%>:ospaťalu Plural;
ostvinu%<n%>:ostvinu Plural;
ostiku%<n%>:ostiku Plural;
ostu%<n%>:ostu Plural;
oşalu%<n%>:oşalu Plural;
oşantalu%<n%>:oşantalu Plural;
oşanu%<n%>:oşanu Plural;
oşaṕu%<n%>:oşaṕu Plural;
oşetxu%<n%>:oşetxu Plural;
oşiyalu%<n%>:oşiyalu Plural;
oşialu%<n%>:oşialu Plural;
oşufinu%<n%>:oşufinu Plural;
oşkidu%<n%>:oşkidu Plural;
oḉǩoru%<n%>:oḉǩoru Plural;
oşkurinu%<n%>:oşkurinu Plural;
oşkvalu%<n%>:oşkvalu Plural;
oşliǩu%<n%>:oşliǩu Plural;
oşliḉu%<n%>:oşliḉu Plural;
oşloṕu%<n%>:oşloṕu Plural;
oşlu%<n%>:oşlu Plural;
oşvelu%<n%>:oşvelu Plural;
oşumu%<n%>:oşumu Plural;
oşuvu%<n%>:oşuvu Plural;
oşuu%<n%>:oşuu Plural;
otantalu%<n%>:otantalu Plural;
otişinu%<n%>:otişinu Plural;
otku%<n%>:otku Plural;
otkvalu%<n%>:otkvalu Plural;
oťǩu%<n%>:oťǩu Plural;
otkvapu%<n%>:otkvapu Plural;
ototu%<n%>:ototu Plural;
otragu%<n%>:otragu Plural;
otutxanu%<n%>:otutxanu Plural;
oťağanu%<n%>:oťağanu Plural;
oťaǩunu%<n%>:oťaǩunu Plural;
onťǩabu%<n%>:onťǩabu Plural;
oťamu%<n%>:oťamu Plural;
oťangu%<n%>:oťangu Plural;
oťaťu%<n%>:oťaťu Plural;
oťaʒu%<n%>:oťaʒu Plural;
oťǩialu%<n%>:oťǩialu Plural;
oťǩvaʒinu%<n%>:oťǩvaʒinu Plural;
oťǩvaʒu%<n%>:oťǩvaʒu Plural;
oťobalu%<n%>:oťobalu Plural;
oťǩorinu%<n%>:oťǩorinu Plural;
oťriǩu%<n%>:oťriǩu Plural;
oťriʒinu%<n%>:oťriʒinu Plural;
oťriǯinu%<n%>:oťriǯinu Plural;
oťuṕranu%<n%>:oťuṕranu Plural;
oucinu%<n%>:oucinu Plural;
oucu%<n%>:oucu Plural;
ourinu%<n%>:ourinu Plural;
ouru%<n%>:ouru Plural;
ovapumu%<n%>:ovapumu Plural;
ovapu%<n%>:ovapu Plural;
ovirvilu%<n%>:ovirvilu Plural;
oxaçku%<n%>:oxaçku Plural;
oxanžu%<n%>:oxanžu Plural;
oxaşaru%<n%>:oxaşaru Plural;
oxaçkalu%<n%>:oxaçkalu Plural;
oxazirapu%<n%>:oxazirapu Plural;
oxaziru%<n%>:oxaziru Plural;
oxexu%<n%>:oxexu Plural;
oxirxinu%<n%>:oxirxinu Plural;
oxiťonu%<n%>:oxiťonu Plural;
oxizanu%<n%>:oxizanu Plural;
oxoḉǩadu%<n%>:oxoḉǩadu Plural;
oxogubu%<n%>:oxogubu Plural;
oxoğağu%<n%>:oxoğağu Plural;
oxoǩoru%<n%>:oxoǩoru Plural;
oxombu%<n%>:oxombu Plural;
oxomǩutinu%<n%>:oxomǩutinu Plural;
oxondğvaru%<n%>:oxondğvaru Plural;
oxoskidu%<n%>:oxoskidu Plural;
oxoťǩvaʒu%<n%>:oxoťǩvaʒu Plural;
oxroʒkinu%<n%>:oxroʒkinu Plural;
oxtu%<n%>:oxtu Plural;
oxurinu%<n%>:oxurinu Plural;
oxurťinu%<n%>:oxurťinu Plural;
oxuzinu%<n%>:oxuzinu Plural;
oxvamu%<n%>:oxvamu Plural;
oxvantu%<n%>:oxvantu Plural;
oxvaťu%<n%>:oxvaťu Plural;
mǯu%<n%>:mǯu Plural;
oxveǯu%<n%>:oxveǯu Plural;
oonu%<n%>:oonu Plural;
ozayanu%<n%>:ozayanu Plural;
zdums%<n%>:zdums Plural;
ozliṕapu%<n%>:ozliṕapu Plural;
ozmonu%<n%>:ozmonu Plural;
zums%<n%>:zums Plural;
ozvaǩu%<n%>:ozvaǩu Plural;
oǯvaǩu%<n%>:oǯvaǩu Plural;
ožeğu%<n%>:ožeğu Plural;
oʒxoṕu%<n%>:oʒxoṕu Plural;
oʒxoťu%<n%>:oʒxoťu Plural;
oʒxuǩu%<n%>:oʒxuǩu Plural;
onʒxunu%<n%>:onʒxunu Plural;
onǯamu%<n%>:onǯamu Plural;
oǯǩapu%<n%>:oǯǩapu Plural;
oǯǩaru%<n%>:oǯǩaru Plural;
oǯiṕolu%<n%>:oǯiṕolu Plural;
oʒingilu%<n%>:oʒingilu Plural;
oǯiṕǯilu%<n%>:oǯiṕǯilu Plural;
oǯǩu%<n%>:oǯǩu Plural;
oǯǩialu%<n%>:oǯǩialu Plural;
oǯǩimapu%<n%>:oǯǩimapu Plural;
oǯǩodu%<n%>:oǯǩodu Plural;
oǯǩomilu%<n%>:oǯǩomilu Plural;
oǯǩunu%<n%>:oǯǩunu Plural;
oǯodu%<n%>:oǯodu Plural;
oǯodinu%<n%>:oǯodinu Plural;
omǯǩuminu%<n%>:omǯǩuminu Plural;
oǯuṕinu%<n%>:oǯuṕinu Plural;
omǯutxu%<n%>:omǯutxu Plural;
oḉuxnu%<n%>:oḉuxnu Plural;
ṕakş%{I2%}%<n%>:ṕakşi Plural;
ṕaťokş%{I2%}%<n%>:ṕaťokşi Plural;
ṕaṕa%<n%>:ṕaṕa Plural;
ṕaṕu%<n%>:ṕaṕu Plural;
soxorgya%<n%>:soxorgya Plural;
oťubu%<n%>:oťubu Plural;
oťubinu%<n%>:oťubinu Plural;
xinḉon%{I2%}%<n%>:xinḉoni Plural;
zamaťa%<n%>:zamaťa Plural;
žiʒa%<n%>:žiʒa Plural;
oʒilu%<n%>:oʒilu Plural;
oǯǩondu%<n%>:oǯǩondu Plural;
oǯrodu%<n%>:oǯrodu Plural;
dobargu%<n%>:dobargu Plural;
doloḉǩomu%<n%>:doloḉǩomu Plural;
doloxtimu%<n%>:doloxtimu Plural;
eḉǩodu%<n%>:eḉǩodu Plural;
gelaǩidu%<n%>:gelaǩidu Plural;
gepxasinu%<n%>:gepxasinu Plural;
gepxasu%<n%>:gepxasu Plural;
golaxtimu%<n%>:golaxtimu Plural;
goǯaǩidu%<n%>:goǯaǩidu Plural;
ğormo%<n%>:ğormo Plural;
mebargu%<n%>:mebargu Plural;
meǩidu%<n%>:meǩidu Plural;
metragu%<n%>:metragu Plural;
mexvamu%<n%>:mexvamu Plural;
moǩaxtimu%<n%>:moǩaxtimu Plural;
moǩidu%<n%>:moǩidu Plural;
moşletinu%<n%>:moşletinu Plural;
moxtimu%<n%>:moxtimu Plural;
noťex%{I2%}%<n%>:noťexi Plural;
oǩoǩidu%<n%>:oǩoǩidu Plural;
oǩoraxunu%<n%>:oǩoraxunu Plural;
oǩusinu%<n%>:oǩusinu Plural;
onḉelu%<n%>:onḉelu Plural;
oṕeaťu%<n%>:oṕeaťu Plural;
orgebinu%<n%>:orgebinu Plural;
oşiru%<n%>:oşiru Plural;
oťaiǩapu%<n%>:oťaiǩapu Plural;
oťaiǩu%<n%>:oťaiǩu Plural;
oǯǩedu%<n%>:oǯǩedu Plural;
amaǩ’onu%<n%>:amaǩ’onu Plural;
amaǩ’irapa%<n%>:amaǩ’irapa Plural;
amaťalapa%<n%>:amaťalapa Plural;
dobužgu%<n%>:dobužgu Plural;
doçoku%<n%>:doçoku Plural;
doloçaçku%<n%>:doloçaçku Plural;
doloǩitu%<n%>:doloǩitu Plural;
diliḉarapa%<n%>:diliḉarapa Plural;
dolosimadu%<n%>:dolosimadu Plural;
dolotirapa%<n%>:dolotirapa Plural;
doloǩ’onu%<n%>:doloǩ’onu Plural;
doloʒigapa%<n%>:doloʒigapa Plural;
doşkurdu%<n%>:doşkurdu Plural;
ejobumu%<n%>:ejobumu Plural;
ejodgitu%<n%>:ejodgitu Plural;
ejodvalu%<n%>:ejodvalu Plural;
ejoťalu%<n%>:ejoťalu Plural;
eǩamgaru%<n%>:eǩamgaru Plural;
eǩaǩirapa%<n%>:eǩaǩirapa Plural;
eǩaǩ’oru%<n%>:eǩaǩ’oru Plural;
eǩatirapa%<n%>:eǩatirapa Plural;
elaǩidapa%<n%>:elaǩidapa Plural;
elaǩirapa%<n%>:elaǩirapa Plural;
elaǩ’onu%<n%>:elaǩ’onu Plural;
elaǩ’vilapa%<n%>:elaǩ’vilapa Plural;
elaʒigapa%<n%>:elaʒigapa Plural;
eşatiru%<n%>:eşatiru Plural;
eşaťoxnu%<n%>:eşaťoxnu Plural;
eşaxuťonu%<n%>:eşaxuťonu Plural;
eşažangu%<n%>:eşažangu Plural;
eťruxu%<n%>:eťruxu Plural;
ejodgitinu%<n%>:ejodgitinu Plural;
eʒxonťu%<n%>:eʒxonťu Plural;
eǯaḉǩiru%<n%>:eǯaḉǩiru Plural;
iǯocğonu%<n%>:iǯocğonu Plural;
eǯaʒxonťu%<n%>:eǯaʒxonťu Plural;
gamaǩ’vilu%<n%>:gamaǩ’vilu Plural;
gamaloǩu%<n%>:gamaloǩu Plural;
gamantxoru%<n%>:gamantxoru Plural;
gamaǩ’onu%<n%>:gamaǩ’onu Plural;
gamaḉǩirapa%<n%>:gamaḉǩirapa Plural;
gamaxuťolu%<n%>:gamaxuťolu Plural;
gamaxuťonu%<n%>:gamaxuťonu Plural;
gamaxʒu%<n%>:gamaxʒu Plural;
gamaǩ’azapa%<n%>:gamaǩ’azapa Plural;
gamaǯilu%<n%>:gamaǯilu Plural;
geçunu%<n%>:geçunu Plural;
geḉaḉu%<n%>:geḉaḉu Plural;
geḉǩirapa%<n%>:geḉǩirapa Plural;
gegibu%<n%>:gegibu Plural;
geǩordu%<n%>:geǩordu Plural;
geǩirapa%<n%>:geǩirapa Plural;
gelaǩ’azu%<n%>:gelaǩ’azu Plural;
gelaǩ’onu%<n%>:gelaǩ’onu Plural;
gelibinapa%<n%>:gelibinapa Plural;
gemralu%<n%>:gemralu Plural;
gemjoru%<n%>:gemjoru Plural;
geḉaru%<n%>:geḉaru Plural;
genǯirapa%<n%>:genǯirapa Plural;
geǩ’ilapa%<n%>:geǩ’ilapa Plural;
getiru%<n%>:getiru Plural;
geǩ’vapu%<n%>:geǩ’vapu Plural;
gexvamu%<n%>:gexvamu Plural;
geǯipxapu%<n%>:geǯipxapu Plural;
geǯipxu%<n%>:geǯipxu Plural;
gijodginu%<n%>:gijodginu Plural;
gijodvalu%<n%>:gijodvalu Plural;
cedvalu%<n%>:cedvalu Plural;
gijoǩidu%<n%>:gijoǩidu Plural;
gijoxedu%<n%>:gijoxedu Plural;
cexedu%<n%>:cexedu Plural;
gijoxunu%<n%>:gijoxunu Plural;
cexunu%<n%>:cexunu Plural;
gijožgu%<n%>:gijožgu Plural;
cezgumu%<n%>:cezgumu Plural;
goḉǩiru%<n%>:goḉǩiru Plural;
goǩiru%<n%>:goǩiru Plural;
goloǩu%<n%>:goloǩu Plural;
goşatiru%<n%>:goşatiru Plural;
goťǩimu%<n%>:goťǩimu Plural;
goǩ’azapa%<n%>:goǩ’azapa Plural;
goğazu%<n%>:goğazu Plural;
goʒigapa%<n%>:goʒigapa Plural;
goǯaǩiru%<n%>:goǯaǩiru Plural;
goǯaǩirapa%<n%>:goǯaǩirapa Plural;
goǯancğonu%<n%>:goǯancğonu Plural;
goǯatanapa%<n%>:goǯatanapa Plural;
goǯatirapa%<n%>:goǯatirapa Plural;
goǯaxomu%<n%>:goǯaxomu Plural;
goǯanaxtimapa%<n%>:goǯanaxtimapa Plural;
ejoǯilu%<n%>:ejoǯilu Plural;
kiminapa%<n%>:kiminapa Plural;
mebordiǩu%<n%>:mebordiǩu Plural;
mecundapa%<n%>:mecundapa Plural;
meḉirapa%<n%>:meḉirapa Plural;
meḉǩvidapa%<n%>:meḉǩvidapa Plural;
mejaḉǩodu%<n%>:mejaḉǩodu Plural;
mejaḉǩvidu%<n%>:mejaḉǩvidu Plural;
mejaǩidu%<n%>:mejaǩidu Plural;
meoǩodu%<n%>:meoǩodu Plural;
mejobğu%<n%>:mejobğu Plural;
mejobu%<n%>:mejobu Plural;
mejoçamu%<n%>:mejoçamu Plural;
mejoḉǩiru%<n%>:mejoḉǩiru Plural;
mejoǩlimu%<n%>:mejoǩlimu Plural;
mejolu%<n%>:mejolu Plural;
mejorçu%<n%>:mejorçu Plural;
meorçu%<n%>:meorçu Plural;
mejorgu%<n%>:mejorgu Plural;
mejoxvalu%<n%>:mejoxvalu Plural;
meťanǩapa%<n%>:meťanǩapa Plural;
meǩastolu%<n%>:meǩastolu Plural;
meǩiru%<n%>:meǩiru Plural;
meʒxanǩu%<n%>:meʒxanǩu Plural;
meǩ’oru%<n%>:meǩ’oru Plural;
meǩ’vapu%<n%>:meǩ’vapu Plural;
mesimadu%<n%>:mesimadu Plural;
meskirapa%<n%>:meskirapa Plural;
meşatiru%<n%>:meşatiru Plural;
meşaǩ’onu%<n%>:meşaǩ’onu Plural;
meḉǩiru%<n%>:meḉǩiru Plural;
meť%{I2%}%<n%>:meťi Plural;
meǩ’onapa%<n%>:meǩ’onapa Plural;
mocgiryalu%<n%>:mocgiryalu Plural;
mocgialu%<n%>:mocgialu Plural;
modginu%<n%>:modginu Plural;
morgapa%<n%>:morgapa Plural;
mojaʒxonťu%<n%>:mojaʒxonťu Plural;
mojobalu%<n%>:mojobalu Plural;
mojobğu%<n%>:mojobğu Plural;
moobğu%<n%>:moobğu Plural;
mojoḉǩiru%<n%>:mojoḉǩiru Plural;
mooşǩoru%<n%>:mooşǩoru Plural;
mojomalu%<n%>:mojomalu Plural;
mojonome%<n%>:mojonome Plural;
mojonʒalu%<n%>:mojonʒalu Plural;
moonʒalu%<n%>:moonʒalu Plural;
mojosu%<n%>:mojosu Plural;
moosu%<n%>:moosu Plural;
mojoťǩoçu%<n%>:mojoťǩoçu Plural;
mooťoçu%<n%>:mooťoçu Plural;
mojoťǩomu%<n%>:mojoťǩomu Plural;
mooťomu%<n%>:mooťomu Plural;
mojoʒxoṕu%<n%>:mojoʒxoṕu Plural;
mooʒxaṕu%<n%>:mooʒxaṕu Plural;
mojoǯǩu%<n%>:mojoǯǩu Plural;
moǩaʒigu%<n%>:moǩaʒigu Plural;
moǩiru%<n%>:moǩiru Plural;
moǩ’onu%<n%>:moǩ’onu Plural;
morǩu%<n%>:morǩu Plural;
mosialu%<n%>:mosialu Plural;
moşaǩ’onu%<n%>:moşaǩ’onu Plural;
moxinǯu%<n%>:moxinǯu Plural;
moxoǯu%<n%>:moxoǯu Plural;
moǩ’azu%<n%>:moǩ’azu Plural;
moğazu%<n%>:moğazu Plural;
mojobğumu%<n%>:mojobğumu Plural;
mojaʒigapa%<n%>:mojaʒigapa Plural;
moǯǩvinu%<n%>:moǯǩvinu Plural;
mǯule%<n%>:mǯule Plural;
mageb%{I2%}%<n%>:magebi Plural;
obangalu%<n%>:obangalu Plural;
baxapa%<n%>:baxapa Plural;
oberu%<n%>:oberu Plural;
obetanu%<n%>:obetanu Plural;
obeťanu%<n%>:obeťanu Plural;
omgaru%<n%>:omgaru Plural;
obužgu%<n%>:obužgu Plural;
ocağinu%<n%>:ocağinu Plural;
ncubalapa%<n%>:ncubalapa Plural;
ocundu%<n%>:ocundu Plural;
oçelamuru%<n%>:oçelamuru Plural;
oçinobu%<n%>:oçinobu Plural;
nçxiǩolapa%<n%>:nçxiǩolapa Plural;
oḉiǩonu%<n%>:oḉiǩonu Plural;
oḉǩiru%<n%>:oḉǩiru Plural;
oḉǩu%<n%>:oḉǩu Plural;
oḉǩ’iṕu%<n%>:oḉǩ’iṕu Plural;
opikru%<n%>:opikru Plural;
oǩ’ominu%<n%>:oǩ’ominu Plural;
oğapu%<n%>:oğapu Plural;
oğvanḉu%<n%>:oğvanḉu Plural;
oǩ’indu%<n%>:oǩ’indu Plural;
rcginapa%<n%>:rcginapa Plural;
xçanapa%<n%>:xçanapa Plural;
oxçinu%<n%>:oxçinu Plural;
okimolu%<n%>:okimolu Plural;
oktiru%<n%>:oktiru Plural;
oxʒinu%<n%>:oxʒinu Plural;
xʒalapa%<n%>:xʒalapa Plural;
ǩidapa%<n%>:ǩidapa Plural;
oǩitu%<n%>:oǩitu Plural;
oṕlexu%<n%>:oṕlexu Plural;
oǩoḉirťolu%<n%>:oǩoḉirťolu Plural;
oǩoǩ’vilapa%<n%>:oǩoǩ’vilapa Plural;
oǩoxʒalapa%<n%>:oǩoxʒalapa Plural;
oǩoxʒinapa%<n%>:oǩoxʒinapa Plural;
oǩoťanǩu%<n%>:oǩoťanǩu Plural;
oǩonaǩ’vilu%<n%>:oǩonaǩ’vilu Plural;
oçxinǩolu%<n%>:oçxinǩolu Plural;
ǩinapa%<n%>:ǩinapa Plural;
oǩopurçulu%<n%>:oǩopurçulu Plural;
oǩoǩ’arua%<n%>:oǩoǩ’arua Plural;
oǩruxinu%<n%>:oǩruxinu Plural;
oǩoʒigapa%<n%>:oǩoʒigapa Plural;
oǩuḉanu%<n%>:oǩuḉanu Plural;
oǩuxinu%<n%>:oǩuxinu Plural;
oǩ’varu%<n%>:oǩ’varu Plural;
olafu%<n%>:olafu Plural;
olaǩu%<n%>:olaǩu Plural;
lirapa%<n%>:lirapa Plural;
ombolanu%<n%>:ombolanu Plural;
omralu%<n%>:omralu Plural;
onḉvaru%<n%>:onḉvaru Plural;
omjaru%<n%>:omjaru Plural;
omsiponu%<n%>:omsiponu Plural;
omsifonu%<n%>:omsifonu Plural;
mşkironapa%<n%>:mşkironapa Plural;
onçalu%<n%>:onçalu Plural;
ondğvabu%<n%>:ondğvabu Plural;
ongibonu%<n%>:ongibonu Plural;
oğanǯǩalu%<n%>:oğanǯǩalu Plural;
oranǯǩalu%<n%>:oranǯǩalu Plural;
onǯirapu%<n%>:onǯirapu Plural;
onǯiru%<n%>:onǯiru Plural;
opintu%<n%>:opintu Plural;
opukiru%<n%>:opukiru Plural;
oṕarametu%<n%>:oṕarametu Plural;
oǩ’azu%<n%>:oǩ’azu Plural;
oğazu%<n%>:oğazu Plural;
oǩ’indru%<n%>:oǩ’indru Plural;
oseru%<n%>:oseru Plural;
osiminu%<n%>:osiminu Plural;
osincu%<n%>:osincu Plural;
skirapa%<n%>:skirapa Plural;
oşenu%<n%>:oşenu Plural;
ḉǩirapa%<n%>:ḉǩirapa Plural;
oçkvalu%<n%>:oçkvalu Plural;
otatu%<n%>:otatu Plural;
ťanǩapa%<n%>:ťanǩapa Plural;
oťalaxu%<n%>:oťalaxu Plural;
oǩ’urinu%<n%>:oǩ’urinu Plural;
oǩ’uru%<n%>:oǩ’uru Plural;
oxaťu%<n%>:oxaťu Plural;
oxvenu%<n%>:oxvenu Plural;
oxoktu%<n%>:oxoktu Plural;
oxoǩiru%<n%>:oxoǩiru Plural;
oxoǩ’uru%<n%>:oxoǩ’uru Plural;
oxraǩu%<n%>:oxraǩu Plural;
xeʒkinapa%<n%>:xeʒkinapa Plural;
oǩ’ondu%<n%>:oǩ’ondu Plural;
oǩ’onu%<n%>:oǩ’onu Plural;
žabunapa%<n%>:žabunapa Plural;
ʒigapa%<n%>:ʒigapa Plural;
oʒxonťu%<n%>:oʒxonťu Plural;
oǯardu%<n%>:oǯardu Plural;
punçxole%<n%>:punçxole Plural;
stibapa%<n%>:stibapa Plural;
ťibapa%<n%>:ťibapa Plural;
ťibinapa%<n%>:ťibinapa Plural;
ǩ’uržen%{I2%}%<n%>:ǩ’urženi Plural;
žiʒin%{I2%}%<n%>:žiʒini Plural;
žiʒina%<n%>:žiʒina Plural;
ǯǩondua%<n%>:ǯǩondua Plural;
ǯǩ’enua%<n%>:ǯǩ’enua Plural;
domalu%<n%>:domalu Plural;
dologyauru%<n%>:dologyauru Plural;
dolomalu%<n%>:dolomalu Plural;
doloťǩomu%<n%>:doloťǩomu Plural;
doloťǩomilu%<n%>:doloťǩomilu Plural;
dolozuzu%<n%>:dolozuzu Plural;
domḉǩeşu%<n%>:domḉǩeşu Plural;
domçxvinu%<n%>:domçxvinu Plural;
doǩlu%<n%>:doǩlu Plural;
doxorua%<n%>:doxorua Plural;
dozuzu%<n%>:dozuzu Plural;
eǩomalu%<n%>:eǩomalu Plural;
elabiru%<n%>:elabiru Plural;
elaǩedinu%<n%>:elaǩedinu Plural;
elaťrağalu%<n%>:elaťrağalu Plural;
elazartu%<n%>:elazartu Plural;
eǯomalu%<n%>:eǯomalu Plural;
gamatxvalu%<n%>:gamatxvalu Plural;
gamaťǩoçu%<n%>:gamaťǩoçu Plural;
geçalimu%<n%>:geçalimu Plural;
geḉapu%<n%>:geḉapu Plural;
gegondu%<n%>:gegondu Plural;
gelaḉǩoru%<n%>:gelaḉǩoru Plural;
gokançu%<n%>:gokançu Plural;
goḉǩendinu%<n%>:goḉǩendinu Plural;
goḉǩendu%<n%>:goḉǩendu Plural;
goltu%<n%>:goltu Plural;
goṕabalu%<n%>:goṕabalu Plural;
goşastvalu%<n%>:goşastvalu Plural;
goxvelu%<n%>:goxvelu Plural;
goxiyu%<n%>:goxiyu Plural;
goǯomalu%<n%>:goǯomalu Plural;
ǩoǩvanḉ%{I2%}%<n%>:ǩoǩvanḉi Plural;
mebargalu%<n%>:mebargalu Plural;
mencğiru%<n%>:mencğiru Plural;
mentvalu%<n%>:mentvalu Plural;
meşuvu%<n%>:meşuvu Plural;
mevinu%<n%>:mevinu Plural;
mezumu%<n%>:mezumu Plural;
mogala%<n%>:mogala Plural;
mogapu%<n%>:mogapu Plural;
moǩomalu%<n%>:moǩomalu Plural;
moskidu%<n%>:moskidu Plural;
moťaǩu%<n%>:moťaǩu Plural;
moǯǩvalu%<n%>:moǯǩvalu Plural;
obargalu%<n%>:obargalu Plural;
objangu%<n%>:objangu Plural;
oboinu%<n%>:oboinu Plural;
obundolu%<n%>:obundolu Plural;
ogibu%<n%>:ogibu Plural;
okançu%<n%>:okançu Plural;
oçarçalu%<n%>:oçarçalu Plural;
oçinopu%<n%>:oçinopu Plural;
oçxialu%<n%>:oçxialu Plural;
oçxiryalu%<n%>:oçxiryalu Plural;
oḉirdinu%<n%>:oḉirdinu Plural;
odanʒu%<n%>:odanʒu Plural;
oğaminu%<n%>:oğaminu Plural;
oisanu%<n%>:oisanu Plural;
oyisanu%<n%>:oyisanu Plural;
ocginu%<n%>:ocginu Plural;
ojliṕu%<n%>:ojliṕu Plural;
oknu%<n%>:oknu Plural;
oǩoacu%<n%>:oǩoacu Plural;
oǩobiru%<n%>:oǩobiru Plural;
oǩomalu%<n%>:oǩomalu Plural;
oǩortalu%<n%>:oǩortalu Plural;
oǩoṕaramitu%<n%>:oǩoṕaramitu Plural;
oǩoslimu%<n%>:oǩoslimu Plural;
oǩoxvelu%<n%>:oǩoxvelu Plural;
obarinu%<n%>:obarinu Plural;
omçkvinu%<n%>:omçkvinu Plural;
oḉvaru%<n%>:oḉvaru Plural;
omǩitu%<n%>:omǩitu Plural;
onǩitu%<n%>:onǩitu Plural;
omtxu%<n%>:omtxu Plural;
onaburu%<n%>:onaburu Plural;
oḉişu%<n%>:oḉişu Plural;
ononḉunu%<n%>:ononḉunu Plural;
onťoru%<n%>:onťoru Plural;
onžğonu%<n%>:onžğonu Plural;
opaťimaru%<n%>:opaťimaru Plural;
oṕaramitapu%<n%>:oṕaramitapu Plural;
oṕaramitu%<n%>:oṕaramitu Plural;
oṕuǯu%<n%>:oṕuǯu Plural;
osamadu%<n%>:osamadu Plural;
oslimu%<n%>:oslimu Plural;
otxonu%<n%>:otxonu Plural;
oťǩaṕu%<n%>:oťǩaṕu Plural;
oťǩiyalu%<n%>:oťǩiyalu Plural;
ovinu%<n%>:ovinu Plural;
ovraťǩu%<n%>:ovraťǩu Plural;
oxanʒu%<n%>:oxanʒu Plural;
oxarsuvu%<n%>:oxarsuvu Plural;
oxerxu%<n%>:oxerxu Plural;
oxiťinu%<n%>:oxiťinu Plural;
oxiǯǩu%<n%>:oxiǯǩu Plural;
oxomḉǩu%<n%>:oxomḉǩu Plural;
oxonʒu%<n%>:oxonʒu Plural;
oxoncu%<n%>:oxoncu Plural;
oxreʒkinu%<n%>:oxreʒkinu Plural;
oxreʒku%<n%>:oxreʒku Plural;
oxveǯebu%<n%>:oxveǯebu Plural;
onǯiu%<n%>:onǯiu Plural;
oǯrodinu%<n%>:oǯrodinu Plural;
oǯutxu%<n%>:oǯutxu Plural;
suxadiya%<n%>:suxadiya Plural;
ugamamǩasu%<n%>:ugamamǩasu Plural;
amaṕurʒinua%<n%>:amaṕurʒinua Plural;
amatirua%<n%>:amatirua Plural;
amaǩ’urua%<n%>:amaǩ’urua Plural;
amazdimua%<n%>:amazdimua Plural;
amaǯiǯua%<n%>:amaǯiǯua Plural;
andğvab%{I2%}%<n%>:andğvabi Plural;
barbalua%<n%>:barbalua Plural;
barua%<n%>:barua Plural;
baťaťa%<n%>:baťaťa Plural;
bombura%<n%>:bombura Plural;
bumbura%<n%>:bumbura Plural;
boťua%<n%>:boťua Plural;
oboťu%<n%>:oboťu Plural;
bronžgua%<n%>:bronžgua Plural;
cakşara%<n%>:cakşara Plural;
çodua%<n%>:çodua Plural;
çxiǩolua%<n%>:çxiǩolua Plural;
ḉiḉǩ’inua%<n%>:ḉiḉǩ’inua Plural;
ḉinḉolua%<n%>:ḉinḉolua Plural;
oḉinḉolu%<n%>:oḉinḉolu Plural;
ḉirťolua%<n%>:ḉirťolua Plural;
ḉiťanua%<n%>:ḉiťanua Plural;
ḉǩaťinua%<n%>:ḉǩaťinua Plural;
ḉǩiyalua%<n%>:ḉǩiyalua Plural;
ḉǩodua%<n%>:ḉǩodua Plural;
ḉǩvadua%<n%>:ḉǩvadua Plural;
ḉoriǩua%<n%>:ḉoriǩua Plural;
ḉǩ’viyua%<n%>:ḉǩ’viyua Plural;
ḉurḉulua%<n%>:ḉurḉulua Plural;
dolobargua%<n%>:dolobargua Plural;
dolonǯiǯu%<n%>:dolonǯiǯu Plural;
doloskurua%<n%>:doloskurua Plural;
doloǩ’oru%<n%>:doloǩ’oru Plural;
dontximu%<n%>:dontximu Plural;
psimua%<n%>:psimua Plural;
dosimadua%<n%>:dosimadua Plural;
dotanua%<n%>:dotanua Plural;
dotvinua%<n%>:dotvinua Plural;
ijodgitu%<n%>:ijodgitu Plural;
ijobua%<n%>:ijobua Plural;
ijodgitua%<n%>:ijodgitua Plural;
ijodvalua%<n%>:ijodvalua Plural;
iǩoǩ’ondua%<n%>:iǩoǩ’ondua Plural;
ilaǩ’azua%<n%>:ilaǩ’azua Plural;
ilaxʒalua%<n%>:ilaxʒalua Plural;
ilaxʒinua%<n%>:ilaxʒinua Plural;
ilostvinu%<n%>:ilostvinu Plural;
ilaǯipxua%<n%>:ilaǯipxua Plural;
işaǩ’onua%<n%>:işaǩ’onua Plural;
ijobğua%<n%>:ijobğua Plural;
ijoncirua%<n%>:ijoncirua Plural;
ijodgimua%<n%>:ijodgimua Plural;
iǯaḉǩiru%<n%>:iǯaḉǩiru Plural;
iǯaxtimua%<n%>:iǯaxtimua Plural;
iǯaǯipxu%<n%>:iǯaǯipxu Plural;
gamağlaťua%<n%>:gamağlaťua Plural;
gamamǯǩilua%<n%>:gamamǯǩilua Plural;
gamaǩ’onua%<n%>:gamaǩ’onua Plural;
gamaǩ’urǯonua%<n%>:gamaǩ’urǯonua Plural;
gaǯǩ’enil%{I2%}%<n%>:gaǯǩ’enili Plural;
gebanikua%<n%>:gebanikua Plural;
geçinadua%<n%>:geçinadua Plural;
genḉǩua%<n%>:genḉǩua Plural;
gedgiyalua%<n%>:gedgiyalua Plural;
gegua%<n%>:gegua Plural;
gegzalua%<n%>:gegzalua Plural;
geğalindua%<n%>:geğalindua Plural;
gejolua%<n%>:gejolua Plural;
gekirua%<n%>:gekirua Plural;
gexʒua%<n%>:gexʒua Plural;
gexʒinua%<n%>:gexʒinua Plural;
geǩanǩua%<n%>:geǩanǩua Plural;
geǩitxua%<n%>:geǩitxua Plural;
gelandua%<n%>:gelandua Plural;
geliru%<n%>:geliru Plural;
gemzgucua%<n%>:gemzgucua Plural;
gepaʒinua%<n%>:gepaʒinua Plural;
geṕistua%<n%>:geṕistua Plural;
gesincua%<n%>:gesincua Plural;
geşanua%<n%>:geşanua Plural;
geşuşkua%<n%>:geşuşkua Plural;
geşxua%<n%>:geşxua Plural;
gevalua%<n%>:gevalua Plural;
geǩ’onua%<n%>:geǩ’onua Plural;
geʒonua%<n%>:geʒonua Plural;
gijobaru%<n%>:gijobaru Plural;
gijobaxua%<n%>:gijobaxua Plural;
gijobažgu%<n%>:gijobažgu Plural;
gijobğua%<n%>:gijobğua Plural;
gijobonua%<n%>:gijobonua Plural;
gijobua%<n%>:gijobua Plural;
gijoçanua%<n%>:gijoçanua Plural;
gijoçinadua%<n%>:gijoçinadua Plural;
gijoçitua%<n%>:gijoçitua Plural;
gijoḉabua%<n%>:gijoḉabua Plural;
gijodvalua%<n%>:gijodvalua Plural;
gijogibua%<n%>:gijogibua Plural;
gijogzua%<n%>:gijogzua Plural;
gijoğurua%<n%>:gijoğurua Plural;
gijoǩidua%<n%>:gijoǩidua Plural;
gijoǩirua%<n%>:gijoǩirua Plural;
gijomḉvimua%<n%>:gijomḉvimua Plural;
gijomṕonua%<n%>:gijomṕonua Plural;
gijoncirua%<n%>:gijoncirua Plural;
gijonḉarua%<n%>:gijonḉarua Plural;
gijopatxua%<n%>:gijopatxua Plural;
gijopinua%<n%>:gijopinua Plural;
gijopsua%<n%>:gijopsua Plural;
gijoǩ’azua%<n%>:gijoǩ’azua Plural;
gijorçua%<n%>:gijorçua Plural;
gijoskidua%<n%>:gijoskidua Plural;
gijosvarua%<n%>:gijosvarua Plural;
gijoxçanua%<n%>:gijoxçanua Plural;
gijoxʒua%<n%>:gijoxʒua Plural;
gijoǯamua%<n%>:gijoǯamua Plural;
gijoǯaṕua%<n%>:gijoǯaṕua Plural;
gijoǯilua%<n%>:gijoǯilua Plural;
gijoǯinua%<n%>:gijoǯinua Plural;
gijoǯǩomilua%<n%>:gijoǯǩomilua Plural;
gijoǯǩua%<n%>:gijoǯǩua Plural;
gobedu%<n%>:gobedu Plural;
gonḉaṕǩ’ua%<n%>:gonḉaṕǩ’ua Plural;
gondginu%<n%>:gondginu Plural;
gonglabua%<n%>:gonglabua Plural;
gontximua%<n%>:gontximua Plural;
gonǯǩorua%<n%>:gonǯǩorua Plural;
goşaǩ’onu%<n%>:goşaǩ’onu Plural;
goşaxua%<n%>:goşaxua Plural;
ťaǩua%<n%>:ťaǩua Plural;
goxtimua%<n%>:goxtimua Plural;
goʒxonťua%<n%>:goʒxonťua Plural;
guǯaǩ’onua%<n%>:guǯaǩ’onua Plural;
goǯǩin%{I2%}%<n%>:goǯǩini Plural;
gulvogua%<n%>:gulvogua Plural;
guǯonǩidua%<n%>:guǯonǩidua Plural;
ğampua%<n%>:ğampua Plural;
ğarğalua%<n%>:ğarğalua Plural;
ğencua%<n%>:ğencua Plural;
ğilorua%<n%>:ğilorua Plural;
ğliťua%<n%>:ğliťua Plural;
ğrancgilua%<n%>:ğrancgilua Plural;
ğriyalua%<n%>:ğriyalua Plural;
ğvaṕua%<n%>:ğvaṕua Plural;
ğvedua%<n%>:ğvedua Plural;
ijobirua%<n%>:ijobirua Plural;
ijocoxua%<n%>:ijocoxua Plural;
ijoçanua%<n%>:ijoçanua Plural;
ijoçilua%<n%>:ijoçilua Plural;
ijoçǩomua%<n%>:ijoçǩomua Plural;
ijoçxua%<n%>:ijoçxua Plural;
ijoḉabua%<n%>:ijoḉabua Plural;
ijoḉǩadua%<n%>:ijoḉǩadua Plural;
ijoḉǩirua%<n%>:ijoḉǩirua Plural;
ijogzalua%<n%>:ijogzalua Plural;
ijogzua%<n%>:ijogzua Plural;
ijoğmalua%<n%>:ijoğmalua Plural;
ijoǩirua%<n%>:ijoǩirua Plural;
ijonžinua%<n%>:ijonžinua Plural;
ijopinua%<n%>:ijopinua Plural;
ijopua%<n%>:ijopua Plural;
ijoputxua%<n%>:ijoputxua Plural;
ijoǩ’onua%<n%>:ijoǩ’onua Plural;
ijoskidua%<n%>:ijoskidua Plural;
ijosvalua%<n%>:ijosvalua Plural;
ijoşvalua%<n%>:ijoşvalua Plural;
ijotanua%<n%>:ijotanua Plural;
ijoxtimua%<n%>:ijoxtimua Plural;
ijoxʒua%<n%>:ijoxʒua Plural;
ijoʒigua%<n%>:ijoʒigua Plural;
ijoǯilua%<n%>:ijoǯilua Plural;
ijoǯǩomilua%<n%>:ijoǯǩomilua Plural;
ijoǯǩua%<n%>:ijoǯǩua Plural;
iloxolua%<n%>:iloxolua Plural;
işabargua%<n%>:işabargua Plural;
işaǩenḉua%<n%>:işaǩenḉua Plural;
işanaxua%<n%>:işanaxua Plural;
işaǩ’urǩ’ulua%<n%>:işaǩ’urǩ’ulua Plural;
ixiburbalua%<n%>:ixiburbalua Plural;
iǯoḉǩvinua%<n%>:iǯoḉǩvinua Plural;
jolua%<n%>:jolua Plural;
kadua%<n%>:kadua Plural;
kiḉua%<n%>:kiḉua Plural;
kiminua%<n%>:kiminua Plural;
kirçolua%<n%>:kirçolua Plural;
ǩaǩalua%<n%>:ǩaǩalua Plural;
ǩanǩalua%<n%>:ǩanǩalua Plural;
ǩarǩalua%<n%>:ǩarǩalua Plural;
ǩetua%<n%>:ǩetua Plural;
ǩidua%<n%>:ǩidua Plural;
ǩirťonua%<n%>:ǩirťonua Plural;
ǩitiḉǩon%{I2%}%<n%>:ǩitiḉǩoni Plural;
ǩnua%<n%>:ǩnua Plural;
ǩoǯinua%<n%>:ǩoǯinua Plural;
ǩusua%<n%>:ǩusua Plural;
leza%<n%>:leza Plural;
loǩua%<n%>:loǩua Plural;
mçanua%<n%>:mçanua Plural;
mebarua%<n%>:mebarua Plural;
meḉǩadua%<n%>:meḉǩadua Plural;
meḉurḉulua%<n%>:meḉurḉulua Plural;
meğlaṕua%<n%>:meğlaṕua Plural;
mekikinua%<n%>:mekikinua Plural;
meǩarbua%<n%>:meǩarbua Plural;
memjorua%<n%>:memjorua Plural;
memskibinua%<n%>:memskibinua Plural;
memʒvinua%<n%>:memʒvinua Plural;
memʒxvala%<n%>:memʒxvala Plural;
mejodvalua%<n%>:mejodvalua Plural;
mepodriǩua%<n%>:mepodriǩua Plural;
meṕuḉǩ’inua%<n%>:meṕuḉǩ’inua Plural;
meǩ’idrinu%<n%>:meǩ’idrinu Plural;
meǩ’ua%<n%>:meǩ’ua Plural;
meǩ’vilua%<n%>:meǩ’vilua Plural;
mesazrua%<n%>:mesazrua Plural;
meťalua%<n%>:meťalua Plural;
mijocoxu%<n%>:mijocoxu Plural;
mezaṕua%<n%>:mezaṕua Plural;
mezarebu%<n%>:mezarebu Plural;
mezarua%<n%>:mezarua Plural;
mezarebua%<n%>:mezarebua Plural;
mesxalua%<n%>:mesxalua Plural;
meǯǩ’ua%<n%>:meǯǩ’ua Plural;
meǯrua%<n%>:meǯrua Plural;
mindabargua%<n%>:mindabargua Plural;
mişamorxua%<n%>:mişamorxua Plural;
mişanťkobinu%<n%>:mişanťkobinu Plural;
ğorua%<n%>:ğorua Plural;
moǩ’inua%<n%>:moǩ’inua Plural;
mojoǩidu%<n%>:mojoǩidu Plural;
mondinua%<n%>:mondinua Plural;
monkinua%<n%>:monkinua Plural;
morkua%<n%>:morkua Plural;
moxeçelua%<n%>:moxeçelua Plural;
možuldua%<n%>:možuldua Plural;
moǯipxua%<n%>:moǯipxua Plural;
moǯǩ’ua%<n%>:moǯǩ’ua Plural;
msifonua%<n%>:msifonua Plural;
mziǩua%<n%>:mziǩua Plural;
mzurťulua%<n%>:mzurťulua Plural;
mzruťolua%<n%>:mzruťolua Plural;
mžgucua%<n%>:mžgucua Plural;
nağeb%{I2%}%<n%>:nağebi Plural;
ncgalua%<n%>:ncgalua Plural;
nçvalua%<n%>:nçvalua Plural;
ndğvabua%<n%>:ndğvabua Plural;
ndvalua%<n%>:ndvalua Plural;
nǩvalua%<n%>:nǩvalua Plural;
ntkirua%<n%>:ntkirua Plural;
nťǩvalua%<n%>:nťǩvalua Plural;
nžğubua%<n%>:nžğubua Plural;
ʒxin%{I2%}%<n%>:ʒxini Plural;
baxua%<n%>:baxua Plural;
obigu%<n%>:obigu Plural;
bodua%<n%>:bodua Plural;
bonua%<n%>:bonua Plural;
boǩ’inua%<n%>:boǩ’inua Plural;
obronžgu%<n%>:obronžgu Plural;
coxua%<n%>:coxua Plural;
oçaçku%<n%>:oçaçku Plural;
çxaťua%<n%>:çxaťua Plural;
ḉǩadua%<n%>:ḉǩadua Plural;
ḉarua%<n%>:ḉarua Plural;
ḉiǩonua%<n%>:ḉiǩonua Plural;
ḉǩomua%<n%>:ḉǩomua Plural;
ḉǩirua%<n%>:ḉǩirua Plural;
odaǯu%<n%>:odaǯu Plural;
žiʒinua%<n%>:žiʒinua Plural;
oğrialu%<n%>:oğrialu Plural;
ğvanḉua%<n%>:ğvanḉua Plural;
mjvarua%<n%>:mjvarua Plural;
okçinu%<n%>:okçinu Plural;
kosua%<n%>:kosua Plural;
ǩaǩua%<n%>:ǩaǩua Plural;
ǩaṕinua%<n%>:ǩaṕinua Plural;
kiťua%<n%>:kiťua Plural;
oǩoǩuǩunu%<n%>:oǩoǩuǩunu Plural;
ǩinua%<n%>:ǩinua Plural;
oǩoṕirua%<n%>:oǩoṕirua Plural;
ǩorobua%<n%>:ǩorobua Plural;
oǩoťalua%<n%>:oǩoťalua Plural;
oǩoǯǩidua%<n%>:oǩoǯǩidua Plural;
ǩrutua%<n%>:ǩrutua Plural;
ǩ’varua%<n%>:ǩ’varua Plural;
oǩvobanua%<n%>:oǩvobanua Plural;
lirua%<n%>:lirua Plural;
bgarua%<n%>:bgarua Plural;
omkua%<n%>:omkua Plural;
mşkironua%<n%>:mşkironua Plural;
omurginu%<n%>:omurginu Plural;
ngorua%<n%>:ngorua Plural;
onkinu%<n%>:onkinu Plural;
nťraʒua%<n%>:nťraʒua Plural;
onʒaxu%<n%>:onʒaxu Plural;
mʒxua%<n%>:mʒxua Plural;
ǯirua%<n%>:ǯirua Plural;
onǯua%<n%>:onǯua Plural;
patxua%<n%>:patxua Plural;
punçxolua%<n%>:punçxolua Plural;
puçua%<n%>:puçua Plural;
oṕirebu%<n%>:oṕirebu Plural;
oǩ’rinu%<n%>:oǩ’rinu Plural;
ragadua%<n%>:ragadua Plural;
ritua%<n%>:ritua Plural;
saṕǩ’arua%<n%>:saṕǩ’arua Plural;
osriyalu%<n%>:osriyalu Plural;
şenua%<n%>:şenua Plural;
tirua%<n%>:tirua Plural;
ťaťua%<n%>:ťaťua Plural;
xlaṕua%<n%>:xlaṕua Plural;
xodua%<n%>:xodua Plural;
oxonťalu%<n%>:oxonťalu Plural;
xonʒua%<n%>:xonʒua Plural;
oxorua%<n%>:oxorua Plural;
oxosvalua%<n%>:oxosvalua Plural;
xraǩua%<n%>:xraǩua Plural;
xvamua%<n%>:xvamua Plural;
oxvožanžalua%<n%>:oxvožanžalua Plural;
ǩ’ondinua%<n%>:ǩ’ondinua Plural;
zdips%<n%>:zdips Plural;
oʒadebu%<n%>:oʒadebu Plural;
ʒadua%<n%>:ʒadua Plural;
ʒxunua%<n%>:ʒxunua Plural;
oǯanǩilu%<n%>:oǯanǩilu Plural;
ǯilua%<n%>:ǯilua Plural;
oǯirapua%<n%>:oǯirapua Plural;
sixindua%<n%>:sixindua Plural;
ǯǩidua%<n%>:ǯǩidua Plural;
ǯǩomilua%<n%>:ǯǩomilua Plural;
ǯonua%<n%>:ǯonua Plural;
ǯrudua%<n%>:ǯrudua Plural;
oǯriyalu%<n%>:oǯriyalu Plural;
oǯua%<n%>:oǯua Plural;
oǯunua%<n%>:oǯunua Plural;
patkalua%<n%>:patkalua Plural;
penʒkua%<n%>:penʒkua Plural;
ponçua%<n%>:ponçua Plural;
purçulua%<n%>:purçulua Plural;
ṕecğelua%<n%>:ṕecğelua Plural;
ṕerdelua%<n%>:ṕerdelua Plural;
ṕiçvala%<n%>:ṕiçvala Plural;
ṕurinua%<n%>:ṕurinua Plural;
ṕurǯinua%<n%>:ṕurǯinua Plural;
ǩ’valaminua%<n%>:ǩ’valaminua Plural;
ranua%<n%>:ranua Plural;
rendua%<n%>:rendua Plural;
roxinua%<n%>:roxinua Plural;
skurua%<n%>:skurua Plural;
steronua%<n%>:steronua Plural;
steromua%<n%>:steromua Plural;
şiǩinua%<n%>:şiǩinua Plural;
şirşinua%<n%>:şirşinua Plural;
şlaṕua%<n%>:şlaṕua Plural;
totxola%<n%>:totxola Plural;
ťalua%<n%>:ťalua Plural;
ťirťinua%<n%>:ťirťinua Plural;
ťǩiyalua%<n%>:ťǩiyalua Plural;
ťuťǩ’ulua%<n%>:ťuťǩ’ulua Plural;
varvalua%<n%>:varvalua Plural;
vota%<n%>:vota Plural;
xarua%<n%>:xarua Plural;
xeçelua%<n%>:xeçelua Plural;
xliṕua%<n%>:xliṕua Plural;
xrençkua%<n%>:xrençkua Plural;
xriçolua%<n%>:xriçolua Plural;
zaṕua%<n%>:zaṕua Plural;
zavrağua%<n%>:zavrağua Plural;
zirinua%<n%>:zirinua Plural;
zlizua%<n%>:zlizua Plural;
žiramua%<n%>:žiramua Plural;
žulinua%<n%>:žulinua Plural;
ʒadinua%<n%>:ʒadinua Plural;
ʒigua%<n%>:ʒigua Plural;
ʒilua%<n%>:ʒilua Plural;
ʒirgonua%<n%>:ʒirgonua Plural;
ʒirʒonua%<n%>:ʒirʒonua Plural;
xiʒonua%<n%>:xiʒonua Plural;
ʒiʒxilua%<n%>:ʒiʒxilua Plural;
ʒkiyalua%<n%>:ʒkiyalua Plural;
ʒom%{I2%}%<n%>:ʒomi Plural;
ʒxanǩua%<n%>:ʒxanǩua Plural;
ǯardua%<n%>:ǯardua Plural;
ǯimindanua%<n%>:ǯimindanua Plural;
ǯimindua%<n%>:ǯimindua Plural;
ǯirǯinua%<n%>:ǯirǯinua Plural;
ǯiǯaǩua%<n%>:ǯiǯaǩua Plural;
ǯǩirmonua%<n%>:ǯǩirmonua Plural;
oǯǩimadu%<n%>:oǯǩimadu Plural;
ǯorua%<n%>:ǯorua Plural;
ǯǩ’aṕua%<n%>:ǯǩ’aṕua Plural;
ǯrialua%<n%>:ǯrialua Plural;
ceḉinaxu%<n%>:ceḉinaxu Plural;
cektalu%<n%>:cektalu Plural;
celalumu%<n%>:celalumu Plural;
celavelu%<n%>:celavelu Plural;
celumu%<n%>:celumu Plural;
cemṕonu%<n%>:cemṕonu Plural;
cergalu%<n%>:cergalu Plural;
docalu%<n%>:docalu Plural;
doḉiru%<n%>:doḉiru Plural;
doǩatu%<n%>:doǩatu Plural;
elağalu%<n%>:elağalu Plural;
elalumu%<n%>:elalumu Plural;
elamonḉinu%<n%>:elamonḉinu Plural;
elamonḉu%<n%>:elamonḉu Plural;
elasǩuledinu%<n%>:elasǩuledinu Plural;
elaşǩinu%<n%>:elaşǩinu Plural;
eşǩaxuťoru%<n%>:eşǩaxuťoru Plural;
eyoçvalu%<n%>:eyoçvalu Plural;
gamaḉirdu%<n%>:gamaḉirdu Plural;
gamalandu%<n%>:gamalandu Plural;
gamaťraǩu%<n%>:gamaťraǩu Plural;
goğvaru%<n%>:goğvaru Plural;
gomǯiru%<n%>:gomǯiru Plural;
goťraǩu%<n%>:goťraǩu Plural;
govelu%<n%>:govelu Plural;
ǩoşǩavelu%<n%>:ǩoşǩavelu Plural;
ǩoşǩaziťu%<n%>:ǩoşǩaziťu Plural;
meḉalu%<n%>:meḉalu Plural;
meinu%<n%>:meinu Plural;
membinu%<n%>:membinu Plural;
mençoru%<n%>:mençoru Plural;
mepeleǩu%<n%>:mepeleǩu Plural;
meşǩargalu%<n%>:meşǩargalu Plural;
moloťrağodu%<n%>:moloťrağodu Plural;
morçilu%<n%>:morçilu Plural;
mosťuresau%<n%>:mosťuresau Plural;
oḉaḉalu%<n%>:oḉaḉalu Plural;
ofťilu%<n%>:ofťilu Plural;
ogudelu%<n%>:ogudelu Plural;
oğvaǩu%<n%>:oğvaǩu Plural;
okanʒaru%<n%>:okanʒaru Plural;
okomocu%<n%>:okomocu Plural;
oǩatu%<n%>:oǩatu Plural;
oǩiskanu%<n%>:oǩiskanu Plural;
oǩoḉapxu%<n%>:oǩoḉapxu Plural;
oǩonçxvalu%<n%>:oǩonçxvalu Plural;
oǩopusťolu%<n%>:oǩopusťolu Plural;
oǩoşiru%<n%>:oǩoşiru Plural;
oǩurǩulu%<n%>:oǩurǩulu Plural;
olalu%<n%>:olalu Plural;
olangaru%<n%>:olangaru Plural;
olimsu%<n%>:olimsu Plural;
omḉiru%<n%>:omḉiru Plural;
omǩasu%<n%>:omǩasu Plural;
omṕiru%<n%>:omṕiru Plural;
omṕuleru%<n%>:omṕuleru Plural;
opelu%<n%>:opelu Plural;
opisťu%<n%>:opisťu Plural;
oṕariḉu%<n%>:oṕariḉu Plural;
oṕlanu%<n%>:oṕlanu Plural;
oṕoťu%<n%>:oṕoťu Plural;
oṕuxnu%<n%>:oṕuxnu Plural;
osaǩu%<n%>:osaǩu Plural;
osenu%<n%>:osenu Plural;
oskambasu%<n%>:oskambasu Plural;
osondu%<n%>:osondu Plural;
oşǩinu%<n%>:oşǩinu Plural;
oťimbu%<n%>:oťimbu Plural;
oxťalu%<n%>:oxťalu Plural;
oǯerdelu%<n%>:oǯerdelu Plural;
ṕexť%{I2%}%<n%>:ṕexťi Plural;
ṕiťa%<n%>:ṕiťa Plural;
amanǩanu%<n%>:amanǩanu Plural;
amasťurinu%<n%>:amasťurinu Plural;
amatoru%<n%>:amatoru Plural;
amazdumu%<n%>:amazdumu Plural;
ceanu%<n%>:ceanu Plural;
cepaťu%<n%>:cepaťu Plural;
cencinu%<n%>:cencinu Plural;
cendazu%<n%>:cendazu Plural;
ceindu%<n%>:ceindu Plural;
cejurinu%<n%>:cejurinu Plural;
cecurinu%<n%>:cecurinu Plural;
cecvalu%<n%>:cecvalu Plural;
ceǩabalu%<n%>:ceǩabalu Plural;
ceǩabazgu%<n%>:ceǩabazgu Plural;
ceǩabgaru%<n%>:ceǩabgaru Plural;
ceǩaçitu%<n%>:ceǩaçitu Plural;
ceǩaḉapxu%<n%>:ceǩaḉapxu Plural;
ceǩaḉordu%<n%>:ceǩaḉordu Plural;
ceǩadgalu%<n%>:ceǩadgalu Plural;
ceǩadvalu%<n%>:ceǩadvalu Plural;
ceǩağanu%<n%>:ceǩağanu Plural;
ceǩağuru%<n%>:ceǩağuru Plural;
ceǩandagu%<n%>:ceǩandagu Plural;
ceǩaoxu%<n%>:ceǩaoxu Plural;
ceǩasǩudu%<n%>:ceǩasǩudu Plural;
ceǩatoru%<n%>:ceǩatoru Plural;
ceǩaťoçu%<n%>:ceǩaťoçu Plural;
ceǩaťrağudu%<n%>:ceǩaťrağudu Plural;
ceǩaťvaʒu%<n%>:ceǩaťvaʒu Plural;
ceǩaxosyaru%<n%>:ceǩaxosyaru Plural;
ceǩazdalu%<n%>:ceǩazdalu Plural;
ceǩaǯomilu%<n%>:ceǩaǯomilu Plural;
ceǩvançxu%<n%>:ceǩvançxu Plural;
celaanu%<n%>:celaanu Plural;
celapirçu%<n%>:celapirçu Plural;
ceʒxandaru%<n%>:ceʒxandaru Plural;
ceolu%<n%>:ceolu Plural;
cepavru%<n%>:cepavru Plural;
cepirçu%<n%>:cepirçu Plural;
cesarindu%<n%>:cesarindu Plural;
ceşǩundu%<n%>:ceşǩundu Plural;
ciriť%{I2%}%<n%>:ciriťi Plural;
ceǩabumu%<n%>:ceǩabumu Plural;
ceǩailu%<n%>:ceǩailu Plural;
ceǩajvaťu%<n%>:ceǩajvaťu Plural;
ceǩanʒxvalu%<n%>:ceǩanʒxvalu Plural;
ceǩanḉişinu%<n%>:ceǩanḉişinu Plural;
ceǩonḉişu%<n%>:ceǩonḉişu Plural;
ceǩantxumu%<n%>:ceǩantxumu Plural;
ceǩarçalu%<n%>:ceǩarçalu Plural;
ceǩasťumu%<n%>:ceǩasťumu Plural;
ceǩasvaru%<n%>:ceǩasvaru Plural;
ceǩaťaxu%<n%>:ceǩaťaxu Plural;
ceǩavelu%<n%>:ceǩavelu Plural;
ceǩaxedu%<n%>:ceǩaxedu Plural;
ceǩaxrosǩu%<n%>:ceǩaxrosǩu Plural;
ceǩaonu%<n%>:ceǩaonu Plural;
dobumu%<n%>:dobumu Plural;
dobinu%<n%>:dobinu Plural;
dorinapu%<n%>:dorinapu Plural;
doǩarbu%<n%>:doǩarbu Plural;
doǩarxu%<n%>:doǩarxu Plural;
dolodraǯu%<n%>:dolodraǯu Plural;
doloğramu%<n%>:doloğramu Plural;
dolomşǩvalu%<n%>:dolomşǩvalu Plural;
dolomḉvetu%<n%>:dolomḉvetu Plural;
dolomḉvetinu%<n%>:dolomḉvetinu Plural;
dolomxiťu%<n%>:dolomxiťu Plural;
dologzumu%<n%>:dologzumu Plural;
dolosťurinu%<n%>:dolosťurinu Plural;
doloşişolu%<n%>:doloşişolu Plural;
doloťaxanu%<n%>:doloťaxanu Plural;
doloťobu%<n%>:doloťobu Plural;
doloxosyaru%<n%>:doloxosyaru Plural;
doloxrosǩinu%<n%>:doloxrosǩinu Plural;
doloxrosǩu%<n%>:doloxrosǩu Plural;
dolooru%<n%>:dolooru Plural;
doloḉuxnu%<n%>:doloḉuxnu Plural;
doloǯomilu%<n%>:doloǯomilu Plural;
domşǩvalu%<n%>:domşǩvalu Plural;
domṕonu%<n%>:domṕonu Plural;
donşǩvalu%<n%>:donşǩvalu Plural;
doperxu%<n%>:doperxu Plural;
doxvalaminu%<n%>:doxvalaminu Plural;
endazu%<n%>:endazu Plural;
eobumu%<n%>:eobumu Plural;
eogutu%<n%>:eogutu Plural;
eodumu%<n%>:eodumu Plural;
eǩabazgu%<n%>:eǩabazgu Plural;
eǩaborçu%<n%>:eǩaborçu Plural;
eǩaborǩu%<n%>:eǩaborǩu Plural;
eǩabumu%<n%>:eǩabumu Plural;
eǩaḉirdu%<n%>:eǩaḉirdu Plural;
eǩaşǩomu%<n%>:eǩaşǩomu Plural;
eǩagutinu%<n%>:eǩagutinu Plural;
eǩamḉiru%<n%>:eǩamḉiru Plural;
eǩamḉeşu%<n%>:eǩamḉeşu Plural;
eǩamşǩvalu%<n%>:eǩamşǩvalu Plural;
eǩanʒxumu%<n%>:eǩanʒxumu Plural;
eǩançoru%<n%>:eǩançoru Plural;
eǩandvalu%<n%>:eǩandvalu Plural;
eǩaondru%<n%>:eǩaondru Plural;
eǩapirçu%<n%>:eǩapirçu Plural;
eǩapisťu%<n%>:eǩapisťu Plural;
eǩapsalu%<n%>:eǩapsalu Plural;
eǩamordinu%<n%>:eǩamordinu Plural;
eǩamordu%<n%>:eǩamordu Plural;
eǩasǩumu%<n%>:eǩasǩumu Plural;
eǩasǩudu%<n%>:eǩasǩudu Plural;
eǩasṕiinu%<n%>:eǩasṕiinu Plural;
eǩaşolu%<n%>:eǩaşolu Plural;
eǩatǩumu%<n%>:eǩatǩumu Plural;
eǩaťoçu%<n%>:eǩaťoçu Plural;
eǩavelu%<n%>:eǩavelu Plural;
eǩazdumu%<n%>:eǩazdumu Plural;
eǩaziťu%<n%>:eǩaziťu Plural;
eǩazgumu%<n%>:eǩazgumu Plural;
eǩaǯomilu%<n%>:eǩaǯomilu Plural;
eǩaťrağudu%<n%>:eǩaťrağudu Plural;
eǩaxaṕaru%<n%>:eǩaxaṕaru Plural;
elaoxu%<n%>:elaoxu Plural;
elaçaminu%<n%>:elaçaminu Plural;
elaḉenḉenu%<n%>:elaḉenḉenu Plural;
elacguru%<n%>:elacguru Plural;
elacvalu%<n%>:elacvalu Plural;
elacvaru%<n%>:elacvaru Plural;
elakandaru%<n%>:elakandaru Plural;
elalafronu%<n%>:elalafronu Plural;
elampau%<n%>:elampau Plural;
elamsǩumu%<n%>:elamsǩumu Plural;
elamsǩvapu%<n%>:elamsǩvapu Plural;
elançxilu%<n%>:elançxilu Plural;
elaǩalu%<n%>:elaǩalu Plural;
elanžigu%<n%>:elanžigu Plural;
elanǯumu%<n%>:elanǯumu Plural;
elaṕlanu%<n%>:elaṕlanu Plural;
elasarindu%<n%>:elasarindu Plural;
elasṕiru%<n%>:elasṕiru Plural;
elasṕiinu%<n%>:elasṕiinu Plural;
elaťrağudu%<n%>:elaťrağudu Plural;
elau%<n%>:elau Plural;
elaxrosǩinu%<n%>:elaxrosǩinu Plural;
elaxrosǩu%<n%>:elaxrosǩu Plural;
elaxuḉoru%<n%>:elaxuḉoru Plural;
elaǯomilu%<n%>:elaǯomilu Plural;
emğoru%<n%>:emğoru Plural;
enžigu%<n%>:enžigu Plural;
eocginu%<n%>:eocginu Plural;
eongalişu%<n%>:eongalişu Plural;
eonʒxunu%<n%>:eonʒxunu Plural;
emsucu%<n%>:emsucu Plural;
eşǩaçanu%<n%>:eşǩaçanu Plural;
eşǩaçxumu%<n%>:eşǩaçxumu Plural;
eşǩadgumu%<n%>:eşǩadgumu Plural;
eşǩağobu%<n%>:eşǩağobu Plural;
eşǩaḉitxu%<n%>:eşǩaḉitxu Plural;
eşǩamçinu%<n%>:eşǩamçinu Plural;
eşǩasťurinu%<n%>:eşǩasťurinu Plural;
eşǩaxuťonu%<n%>:eşǩaxuťonu Plural;
eşǩaǯomilu%<n%>:eşǩaǯomilu Plural;
eşinǩu%<n%>:eşinǩu Plural;
etmağaşe%<n%>:etmağaşe Plural;
eocinu%<n%>:eocinu Plural;
eodgumu%<n%>:eodgumu Plural;
eogutinu%<n%>:eogutinu Plural;
eoǩoťu%<n%>:eoǩoťu Plural;
eonḉinu%<n%>:eonḉinu Plural;
eondvalu%<n%>:eondvalu Plural;
eorçumu%<n%>:eorçumu Plural;
eosťurinu%<n%>:eosťurinu Plural;
eǯacinu%<n%>:eǯacinu Plural;
eǯaḉapxu%<n%>:eǯaḉapxu Plural;
eǯaḉadu%<n%>:eǯaḉadu Plural;
eǯaşǩoru%<n%>:eǯaşǩoru Plural;
eǯandagu%<n%>:eǯandagu Plural;
eǯagutu%<n%>:eǯagutu Plural;
eǯagzumu%<n%>:eǯagzumu Plural;
eǯaindru%<n%>:eǯaindru Plural;
eǯaǩoťu%<n%>:eǯaǩoťu Plural;
eǯaǩaçu%<n%>:eǯaǩaçu Plural;
eǯaǩanu%<n%>:eǯaǩanu Plural;
eǯasťurinu%<n%>:eǯasťurinu Plural;
eǯasťvalu%<n%>:eǯasťvalu Plural;
eǯaťobu%<n%>:eǯaťobu Plural;
eǯaťorinu%<n%>:eǯaťorinu Plural;
eǯaťoçu%<n%>:eǯaťoçu Plural;
eǯumu%<n%>:eǯumu Plural;
gamabecğu%<n%>:gamabecğu Plural;
gamancinu%<n%>:gamancinu Plural;
gamaoxu%<n%>:gamaoxu Plural;
gamaḉadu%<n%>:gamaḉadu Plural;
gamagzu%<n%>:gamagzu Plural;
gamağaǯu%<n%>:gamağaǯu Plural;
gamağlaṕu%<n%>:gamağlaṕu Plural;
gamaǩoťu%<n%>:gamaǩoťu Plural;
gamamburu%<n%>:gamamburu Plural;
gamamṕuru%<n%>:gamamṕuru Plural;
gamamsǩu%<n%>:gamamsǩu Plural;
gamamsǩulu%<n%>:gamamsǩulu Plural;
gamangalu%<n%>:gamangalu Plural;
gamaninktu%<n%>:gamaninktu Plural;
gamazğaumu%<n%>:gamazğaumu Plural;
gamanǯilaxu%<n%>:gamanǯilaxu Plural;
gamaonu%<n%>:gamaonu Plural;
gamançarǩu%<n%>:gamançarǩu Plural;
gamamordu%<n%>:gamamordu Plural;
gamasondu%<n%>:gamasondu Plural;
gamasťurinu%<n%>:gamasťurinu Plural;
gamaťrivonu%<n%>:gamaťrivonu Plural;
gamaxuťoru%<n%>:gamaxuťoru Plural;
gamazmonu%<n%>:gamazmonu Plural;
gamaǯurǯonu%<n%>:gamaǯurǯonu Plural;
cebumu%<n%>:cebumu Plural;
ceḉirbu%<n%>:ceḉirbu Plural;
cendagu%<n%>:cendagu Plural;
cegzumu%<n%>:cegzumu Plural;
cerinu%<n%>:cerinu Plural;
cenciru%<n%>:cenciru Plural;
ceǩaçinu%<n%>:ceǩaçinu Plural;
ceǩaçu%<n%>:ceǩaçu Plural;
cekoru%<n%>:cekoru Plural;
ceǩoťu%<n%>:ceǩoťu Plural;
ceninktu%<n%>:ceninktu Plural;
ceḉitxu%<n%>:ceḉitxu Plural;
ceǩordu%<n%>:ceǩordu Plural;
ceǩureʒxinu%<n%>:ceǩureʒxinu Plural;
celaazu%<n%>:celaazu Plural;
celaşǩoru%<n%>:celaşǩoru Plural;
celakoru%<n%>:celakoru Plural;
celanǯalu%<n%>:celanǯalu Plural;
celaonu%<n%>:celaonu Plural;
celasťru%<n%>:celasťru Plural;
celaťrağudu%<n%>:celaťrağudu Plural;
cemḉimu%<n%>:cemḉimu Plural;
cemşǩvalu%<n%>:cemşǩvalu Plural;
cenťroʒu%<n%>:cenťroʒu Plural;
cenžigu%<n%>:cenžigu Plural;
cepsumu%<n%>:cepsumu Plural;
ceilu%<n%>:ceilu Plural;
cesťurinu%<n%>:cesťurinu Plural;
ceşǩabğumu%<n%>:ceşǩabğumu Plural;
ceşǩagutinu%<n%>:ceşǩagutinu Plural;
ceşǩagutu%<n%>:ceşǩagutu Plural;
ceşǩadgu%<n%>:ceşǩadgu Plural;
ceşǩaťvaʒu%<n%>:ceşǩaťvaʒu Plural;
ceşǩavelu%<n%>:ceşǩavelu Plural;
ceşǩaxaşǩu%<n%>:ceşǩaxaşǩu Plural;
celşǩumu%<n%>:celşǩumu Plural;
cetasu%<n%>:cetasu Plural;
cetumu%<n%>:cetumu Plural;
ceťağanu%<n%>:ceťağanu Plural;
ceťumu%<n%>:ceťumu Plural;
ceťomalu%<n%>:ceťomalu Plural;
ceu%<n%>:ceu Plural;
cexoru%<n%>:cexoru Plural;
cexosyaru%<n%>:cexosyaru Plural;
cexrosǩinu%<n%>:cexrosǩinu Plural;
cexrosǩu%<n%>:cexrosǩu Plural;
cezliṕu%<n%>:cezliṕu Plural;
ceziʒinu%<n%>:ceziʒinu Plural;
ceǯumu%<n%>:ceǯumu Plural;
goobazgu%<n%>:goobazgu Plural;
goobğalu%<n%>:goobğalu Plural;
goombonu%<n%>:goombonu Plural;
goobalu%<n%>:goobalu Plural;
gooçanu%<n%>:gooçanu Plural;
gooçitu%<n%>:gooçitu Plural;
goodgu%<n%>:goodgu Plural;
goodvalu%<n%>:goodvalu Plural;
goocibu%<n%>:goocibu Plural;
googzu%<n%>:googzu Plural;
gooğuru%<n%>:gooğuru Plural;
gooǩoru%<n%>:gooǩoru Plural;
goomḉimu%<n%>:goomḉimu Plural;
goonciru%<n%>:goonciru Plural;
goonḉaru%<n%>:goonḉaru Plural;
goopatxu%<n%>:goopatxu Plural;
goopinu%<n%>:goopinu Plural;
goopsalu%<n%>:goopsalu Plural;
goorçalu%<n%>:goorçalu Plural;
goosǩudu%<n%>:goosǩudu Plural;
goosvaru%<n%>:goosvaru Plural;
gookçanu%<n%>:gookçanu Plural;
gookʒalu%<n%>:gookʒalu Plural;
gooǯamu%<n%>:gooǯamu Plural;
goyoǯalu%<n%>:goyoǯalu Plural;
gonabedinu%<n%>:gonabedinu Plural;
goburgalu%<n%>:goburgalu Plural;
gocircilu%<n%>:gocircilu Plural;
goçablu%<n%>:goçablu Plural;
goçengu%<n%>:goçengu Plural;
goḉaṕaru%<n%>:goḉaṕaru Plural;
goḉulendinu%<n%>:goḉulendinu Plural;
gondagu%<n%>:gondagu Plural;
goğanşǩu%<n%>:goğanşǩu Plural;
gocvalu%<n%>:gocvalu Plural;
goǩoťu%<n%>:goǩoťu Plural;
gonḉitxu%<n%>:gonḉitxu Plural;
goǩureʒxinu%<n%>:goǩureʒxinu Plural;
golacvalu%<n%>:golacvalu Plural;
golaǩoťu%<n%>:golaǩoťu Plural;
golasťurinu%<n%>:golasťurinu Plural;
golaťrağudu%<n%>:golaťrağudu Plural;
golanžğimoşu%<n%>:golanžğimoşu Plural;
gomşǩvalu%<n%>:gomşǩvalu Plural;
gompau%<n%>:gompau Plural;
gomsucu%<n%>:gomsucu Plural;
gonçvalu%<n%>:gonçvalu Plural;
gonçxuru%<n%>:gonçxuru Plural;
goncamu%<n%>:goncamu Plural;
gonoğu%<n%>:gonoğu Plural;
gononťalu%<n%>:gononťalu Plural;
gonžigu%<n%>:gonžigu Plural;
gonǯaru%<n%>:gonǯaru Plural;
gonǯumapu%<n%>:gonǯumapu Plural;
gonǯumu%<n%>:gonǯumu Plural;
goomḉvetinu%<n%>:goomḉvetinu Plural;
goomḉvetu%<n%>:goomḉvetu Plural;
gopaparu%<n%>:gopaparu Plural;
gopşiťilu%<n%>:gopşiťilu Plural;
goṕurṕuçu%<n%>:goṕurṕuçu Plural;
gonçarǩu%<n%>:gonçarǩu Plural;
gosarindu%<n%>:gosarindu Plural;
gosťuresau%<n%>:gosťuresau Plural;
ǩoşǩabumu%<n%>:ǩoşǩabumu Plural;
ǩoşǩaçanu%<n%>:ǩoşǩaçanu Plural;
ǩoşǩandagu%<n%>:ǩoşǩandagu Plural;
ǩoşǩaḉitxu%<n%>:ǩoşǩaḉitxu Plural;
ǩoşǩaonu%<n%>:ǩoşǩaonu Plural;
ǩoşǩasťurinu%<n%>:ǩoşǩasťurinu Plural;
ǩoşǩaǯomilu%<n%>:ǩoşǩaǯomilu Plural;
goťalaxu%<n%>:goťalaxu Plural;
gorťumu%<n%>:gorťumu Plural;
gonťroxu%<n%>:gonťroxu Plural;
goxrosǩinu%<n%>:goxrosǩinu Plural;
goazu%<n%>:goazu Plural;
gooçilu%<n%>:gooçilu Plural;
gooçumu%<n%>:gooçumu Plural;
gooḉopu%<n%>:gooḉopu Plural;
goodgalu%<n%>:goodgalu Plural;
googutinu%<n%>:googutinu Plural;
gooksinu%<n%>:gooksinu Plural;
gooǩaçu%<n%>:gooǩaçu Plural;
gooǩaṕinu%<n%>:gooǩaṕinu Plural;
goolva%<n%>:goolva Plural;
goontxapu%<n%>:goontxapu Plural;
goopsumu%<n%>:goopsumu Plural;
goorçu%<n%>:goorçu Plural;
gooşoru%<n%>:gooşoru Plural;
gootvalu%<n%>:gootvalu Plural;
gooťaxu%<n%>:gooťaxu Plural;
gooťoçu%<n%>:gooťoçu Plural;
gooťorinu%<n%>:gooťorinu Plural;
gooťroxu%<n%>:gooťroxu Plural;
gooxedu%<n%>:gooxedu Plural;
gooxunu%<n%>:gooxunu Plural;
goozgvalu%<n%>:goozgvalu Plural;
goozlapu%<n%>:goozlapu Plural;
gooǯomilu%<n%>:gooǯomilu Plural;
gozeblu%<n%>:gozeblu Plural;
gonʒxunu%<n%>:gonʒxunu Plural;
ǩoǯabumu%<n%>:ǩoǯabumu Plural;
ǩoǯabğu%<n%>:ǩoǯabğu Plural;
ǩoǯacinu%<n%>:ǩoǯacinu Plural;
ǩoǯaḉirdu%<n%>:ǩoǯaḉirdu Plural;
ǩoǯaşǩoru%<n%>:ǩoǯaşǩoru Plural;
ǩoǯaḉalu%<n%>:ǩoǯaḉalu Plural;
ǩoǯaḉvalu%<n%>:ǩoǯaḉvalu Plural;
ǩoǯandagu%<n%>:ǩoǯandagu Plural;
ǩoǯadgumu%<n%>:ǩoǯadgumu Plural;
ǩoǯadginu%<n%>:ǩoǯadginu Plural;
ǩoǯagutu%<n%>:ǩoǯagutu Plural;
ǩoǯağmalu%<n%>:ǩoǯağmalu Plural;
ǩoǯarinu%<n%>:ǩoǯarinu Plural;
ǩoǯakorinu%<n%>:ǩoǯakorinu Plural;
ǩoǯakoru%<n%>:ǩoǯakoru Plural;
ǩoǯakosu%<n%>:ǩoǯakosu Plural;
ǩoǯankturu%<n%>:ǩoǯankturu Plural;
ǩoǯaǩlimu%<n%>:ǩoǯaǩlimu Plural;
ǩoǯakʒalu%<n%>:ǩoǯakʒalu Plural;
ǩoǯanǩoru%<n%>:ǩoǯanǩoru Plural;
ǩoǯalumu%<n%>:ǩoǯalumu Plural;
ǩoǯamťu%<n%>:ǩoǯamťu Plural;
ǩoǯamsǩu%<n%>:ǩoǯamsǩu Plural;
ǩoǯaǩanu%<n%>:ǩoǯaǩanu Plural;
ǩoǯaǯamu%<n%>:ǩoǯaǯamu Plural;
ǩoǯaonu%<n%>:ǩoǯaonu Plural;
ǩoǯarçumu%<n%>:ǩoǯarçumu Plural;
ǩoǯasǩuru%<n%>:ǩoǯasǩuru Plural;
ǩoǯasťurinu%<n%>:ǩoǯasťurinu Plural;
ǩoǯaťoçu%<n%>:ǩoǯaťoçu Plural;
ǩoǯaťroxu%<n%>:ǩoǯaťroxu Plural;
ǩoǯaxaǩaru%<n%>:ǩoǯaxaǩaru Plural;
ǩoǯaxombu%<n%>:ǩoǯaxombu Plural;
ǩoǯaxorxu%<n%>:ǩoǯaxorxu Plural;
ǩoǯaxťimu%<n%>:ǩoǯaxťimu Plural;
ǩoǯaxunu%<n%>:ǩoǯaxunu Plural;
ǩoǯazdu%<n%>:ǩoǯazdu Plural;
ǩoǯaʒxoťu%<n%>:ǩoǯaʒxoťu Plural;
ǩoǯaǯilu%<n%>:ǩoǯaǯilu Plural;
ǩoǯaǯumu%<n%>:ǩoǯaǯumu Plural;
ǩoǯoǯomilu%<n%>:ǩoǯoǯomilu Plural;
goḉuxnu%<n%>:goḉuxnu Plural;
goǯodu%<n%>:goǯodu Plural;
ciba%<n%>:ciba Plural;
cibva%<n%>:cibva Plural;
eooxu%<n%>:eooxu Plural;
eoçanu%<n%>:eoçanu Plural;
eoçilu%<n%>:eoçilu Plural;
eoçxalu%<n%>:eoçxalu Plural;
eoḉadu%<n%>:eoḉadu Plural;
eoşǩoru%<n%>:eoşǩoru Plural;
eogzalu%<n%>:eogzalu Plural;
eogzumu%<n%>:eogzumu Plural;
eoğmalu%<n%>:eoğmalu Plural;
eoǩoru%<n%>:eoǩoru Plural;
eonžinu%<n%>:eonžinu Plural;
eopinu%<n%>:eopinu Plural;
eompumu%<n%>:eompumu Plural;
eoonu%<n%>:eoonu Plural;
eosumu%<n%>:eosumu Plural;
eoǯilu%<n%>:eoǯilu Plural;
eoǯomilu%<n%>:eoǯomilu Plural;
eoǯalu%<n%>:eoǯalu Plural;
elaxolu%<n%>:elaxolu Plural;
eşǩaşinaxu%<n%>:eşǩaşinaxu Plural;
eǯaşǩumu%<n%>:eǯaşǩumu Plural;
oǩarǩalu%<n%>:oǩarǩalu Plural;
ǩoşǩaṕiçu%<n%>:ǩoşǩaṕiçu Plural;
ǩoǯaǩonu%<n%>:ǩoǯaǩonu Plural;
ǩoǯagutinu%<n%>:ǩoǯagutinu Plural;
ǩoǯağvaru%<n%>:ǩoǯağvaru Plural;
ǩoǯampulu%<n%>:ǩoǯampulu Plural;
ǩoǯapatu%<n%>:ǩoǯapatu Plural;
ǩoǯavelu%<n%>:ǩoǯavelu Plural;
ǩunçul%{I2%}%<n%>:ǩunçuli Plural;
laḉ%{I2%}%<n%>:laḉi Plural;
mḉima%<n%>:mḉima Plural;
meoşvelu%<n%>:meoşvelu Plural;
meoǯomilu%<n%>:meoǯomilu Plural;
memcudu%<n%>:memcudu Plural;
meḉaḉaxu%<n%>:meḉaḉaxu Plural;
meobğu%<n%>:meobğu Plural;
meobğumu%<n%>:meobğumu Plural;
meobumu%<n%>:meobumu Plural;
meoçamu%<n%>:meoçamu Plural;
meoşǩoru%<n%>:meoşǩoru Plural;
meoǩlimu%<n%>:meoǩlimu Plural;
meorgu%<n%>:meorgu Plural;
meoxvalu%<n%>:meoxvalu Plural;
meǩoťu%<n%>:meǩoťu Plural;
meǩuruṕu%<n%>:meǩuruṕu Plural;
memkvalu%<n%>:memkvalu Plural;
meǩumişu%<n%>:meǩumişu Plural;
mempunu%<n%>:mempunu Plural;
mencğamaru%<n%>:mencğamaru Plural;
meongaminu%<n%>:meongaminu Plural;
memťenu%<n%>:memťenu Plural;
menʒxiǩu%<n%>:menʒxiǩu Plural;
meoçodinu%<n%>:meoçodinu Plural;
meodvalu%<n%>:meodvalu Plural;
meoxťimu%<n%>:meoxťimu Plural;
meṕusťuru%<n%>:meṕusťuru Plural;
mesǩuladu%<n%>:mesǩuladu Plural;
meşǩaşinaxu%<n%>:meşǩaşinaxu Plural;
meşǩamǯiru%<n%>:meşǩamǯiru Plural;
metişu%<n%>:metişu Plural;
mexerxeşu%<n%>:mexerxeşu Plural;
merau%<n%>:merau Plural;
meonaxu%<n%>:meonaxu Plural;
meonktu%<n%>:meonktu Plural;
mjalvon%{I2%}%<n%>:mjalvoni Plural;
cavlon%{I2%}%<n%>:cavloni Plural;
moğuredinu%<n%>:moğuredinu Plural;
monu%<n%>:monu Plural;
moǩoťu%<n%>:moǩoťu Plural;
moǩlimu%<n%>:moǩlimu Plural;
molosǩu%<n%>:molosǩu Plural;
moperxu%<n%>:moperxu Plural;
moṕiju%<n%>:moṕiju Plural;
mosǩombu%<n%>:mosǩombu Plural;
mosringu%<n%>:mosringu Plural;
moxrisǩu%<n%>:moxrisǩu Plural;
moǯoťrağodu%<n%>:moǯoťrağodu Plural;
mʒxon%{I2%}%<n%>:mʒxoni Plural;
obarzilu%<n%>:obarzilu Plural;
obogu%<n%>:obogu Plural;
oborǩu%<n%>:oborǩu Plural;
oburbinu%<n%>:oburbinu Plural;
ocacgalu%<n%>:ocacgalu Plural;
oncğimoşu%<n%>:oncğimoşu Plural;
omcudu%<n%>:omcudu Plural;
ojundu%<n%>:ojundu Plural;
ocvaťu%<n%>:ocvaťu Plural;
oçirxu%<n%>:oçirxu Plural;
oçoşnu%<n%>:oçoşnu Plural;
oçurçinu%<n%>:oçurçinu Plural;
oçxibolu%<n%>:oçxibolu Plural;
oḉambru%<n%>:oḉambru Plural;
oḉiğaru%<n%>:oḉiğaru Plural;
oḉirḉilu%<n%>:oḉirḉilu Plural;
oḉuxaru%<n%>:oḉuxaru Plural;
ogurişu%<n%>:ogurişu Plural;
oğarinʒu%<n%>:oğarinʒu Plural;
oğarǩalu%<n%>:oğarǩalu Plural;
oğerezu%<n%>:oğerezu Plural;
oğoğnu%<n%>:oğoğnu Plural;
oğuminapu%<n%>:oğuminapu Plural;
oğurzulu%<n%>:oğurzulu Plural;
oğvaǩalu%<n%>:oğvaǩalu Plural;
ovriǩu%<n%>:ovriǩu Plural;
oğveǯu%<n%>:oğveǯu Plural;
ocurinu%<n%>:ocurinu Plural;
ocvaru%<n%>:ocvaru Plural;
okanku%<n%>:okanku Plural;
okaşanu%<n%>:okaşanu Plural;
okatamu%<n%>:okatamu Plural;
oklesťu%<n%>:oklesťu Plural;
oǩoťu%<n%>:oǩoťu Plural;
okunkolu%<n%>:okunkolu Plural;
oǩurçolu%<n%>:oǩurçolu Plural;
omkvasu%<n%>:omkvasu Plural;
oǩağanu%<n%>:oǩağanu Plural;
oǩarxu%<n%>:oǩarxu Plural;
oǩlamṕalu%<n%>:oǩlamṕalu Plural;
oǩvançxu%<n%>:oǩvançxu Plural;
oǩlemuru%<n%>:oǩlemuru Plural;
oǩoapu%<n%>:oǩoapu Plural;
oǩonebu%<n%>:oǩonebu Plural;
oǩortu%<n%>:oǩortu Plural;
olafronu%<n%>:olafronu Plural;
olaǩirdu%<n%>:olaǩirdu Plural;
olaǩidu%<n%>:olaǩidu Plural;
olangasu%<n%>:olangasu Plural;
olonťu%<n%>:olonťu Plural;
omçinoju%<n%>:omçinoju Plural;
omçvelu%<n%>:omçvelu Plural;
omḉu%<n%>:omḉu Plural;
omkumoru%<n%>:omkumoru Plural;
omolindu%<n%>:omolindu Plural;
omṕuru%<n%>:omṕuru Plural;
omsǩumulu%<n%>:omsǩumulu Plural;
omuru%<n%>:omuru Plural;
onağlu%<n%>:onağlu Plural;
onbelu%<n%>:onbelu Plural;
oncunu%<n%>:oncunu Plural;
onçarǩu%<n%>:onçarǩu Plural;
onçxilu%<n%>:onçxilu Plural;
onḉumaru%<n%>:onḉumaru Plural;
onduru%<n%>:onduru Plural;
onteleǩu%<n%>:onteleǩu Plural;
onʒvaru%<n%>:onʒvaru Plural;
onʒxu%<n%>:onʒxu Plural;
onǯiǩu%<n%>:onǯiǩu Plural;
opapaniǩu%<n%>:opapaniǩu Plural;
oṕaťimaru%<n%>:oṕaťimaru Plural;
opaʒxalu%<n%>:opaʒxalu Plural;
opirpiťu%<n%>:opirpiťu Plural;
oprandinu%<n%>:oprandinu Plural;
oprandu%<n%>:oprandu Plural;
opinçxolu%<n%>:opinçxolu Plural;
oǩalaṕaru%<n%>:oǩalaṕaru Plural;
oṕalantinu%<n%>:oṕalantinu Plural;
oṕazulu%<n%>:oṕazulu Plural;
oṕiťu%<n%>:oṕiťu Plural;
oṕurḉinu%<n%>:oṕurḉinu Plural;
oruǩu%<n%>:oruǩu Plural;
oseiru%<n%>:oseiru Plural;
osǩleṕu%<n%>:osǩleṕu Plural;
osǩombu%<n%>:osǩombu Plural;
osṕaťalu%<n%>:osṕaťalu Plural;
osiconu%<n%>:osiconu Plural;
oşirşilu%<n%>:oşirşilu Plural;
oşiu%<n%>:oşiu Plural;
oşutxu%<n%>:oşutxu Plural;
otamacu%<n%>:otamacu Plural;
otartalu%<n%>:otartalu Plural;
otişu%<n%>:otişu Plural;
oturtu%<n%>:oturtu Plural;
oťafru%<n%>:oťafru Plural;
oťaǯu%<n%>:oťaǯu Plural;
oťrağudu%<n%>:oťrağudu Plural;
oťrivonu%<n%>:oťrivonu Plural;
ouʒxanu%<n%>:ouʒxanu Plural;
oapu%<n%>:oapu Plural;
oxaṕuǯu%<n%>:oxaṕuǯu Plural;
oxoǩu%<n%>:oxoǩu Plural;
oxondu%<n%>:oxondu Plural;
oxoťu%<n%>:oxoťu Plural;
oxrişǩu%<n%>:oxrişǩu Plural;
oxrosǩu%<n%>:oxrosǩu Plural;
oondrinu%<n%>:oondrinu Plural;
ozalizu%<n%>:ozalizu Plural;
ozarcanu%<n%>:ozarcanu Plural;
ozoťu%<n%>:ozoťu Plural;
oʒirʒolu%<n%>:oʒirʒolu Plural;
oʒxaṕu%<n%>:oʒxaṕu Plural;
oǯiğaru%<n%>:oǯiğaru Plural;
oǯomilu%<n%>:oǯomilu Plural;
oǯuǩanu%<n%>:oǯuǩanu Plural;
pancar%{I2%}%<n%>:pancari Plural;
psil%{I2%}%<n%>:psili Plural;
ṕaṕarina%<n%>:ṕaṕarina Plural;
ǩaṕu%<n%>:ǩaṕu Plural;
ṕil%{I2%}%<n%>:ṕili Plural;
osťibu%<n%>:osťibu Plural;
oşinǩu%<n%>:oşinǩu Plural;
zliṕiť%{I2%}%<n%>:zliṕiťi Plural;
oǯimodu%<n%>:oǯimodu Plural;
amaǩoťu%<n%>:amaǩoťu Plural;
amaǩriu%<n%>:amaǩriu Plural;
cendaşǩu%<n%>:cendaşǩu Plural;
cengolu%<n%>:cengolu Plural;
cenşxuru%<n%>:cenşxuru Plural;
ceşvelu%<n%>:ceşvelu Plural;
ḉel%{I2%}%<n%>:ḉeli Plural;
docu%<n%>:docu Plural;
doçodinu%<n%>:doçodinu Plural;
doǩrexu%<n%>:doǩrexu Plural;
doanu%<n%>:doanu Plural;
eşǩundu%<n%>:eşǩundu Plural;
elanḉǩilu%<n%>:elanḉǩilu Plural;
elavraťu%<n%>:elavraťu Plural;
emǯvamu%<n%>:emǯvamu Plural;
enḉǩilu%<n%>:enḉǩilu Plural;
eǯançxilu%<n%>:eǯançxilu Plural;
eǯaǯǩu%<n%>:eǯaǯǩu Plural;
gamacinu%<n%>:gamacinu Plural;
gamadadalu%<n%>:gamadadalu Plural;
gamanḉǩilu%<n%>:gamanḉǩilu Plural;
gamazuzu%<n%>:gamazuzu Plural;
ceksinu%<n%>:ceksinu Plural;
cekturu%<n%>:cekturu Plural;
celaşǩidu%<n%>:celaşǩidu Plural;
cenžinu%<n%>:cenžinu Plural;
ceşutxu%<n%>:ceşutxu Plural;
goyoḉabu%<n%>:goyoḉabu Plural;
goḉitxu%<n%>:goḉitxu Plural;
gomʒudu%<n%>:gomʒudu Plural;
goncabu%<n%>:goncabu Plural;
goncalabu%<n%>:goncalabu Plural;
goṕanťu%<n%>:goṕanťu Plural;
goťťonu%<n%>:goťťonu Plural;
goapu%<n%>:goapu Plural;
lulu%<n%>:lulu Plural;
mecundu%<n%>:mecundu Plural;
medanşu%<n%>:medanşu Plural;
meǩardalu%<n%>:meǩardalu Plural;
melumu%<n%>:melumu Plural;
memçxapinu%<n%>:memçxapinu Plural;
menḉǩilu%<n%>:menḉǩilu Plural;
mepurʒinu%<n%>:mepurʒinu Plural;
mesťravu%<n%>:mesťravu Plural;
meşilu%<n%>:meşilu Plural;
merayu%<n%>:merayu Plural;
meşǩaǯomilu%<n%>:meşǩaǯomilu Plural;
mooǯalu%<n%>:mooǯalu Plural;
moǩaḉalu%<n%>:moǩaḉalu Plural;
moǩalu%<n%>:moǩalu Plural;
moǩaťobu%<n%>:moǩaťobu Plural;
molaonu%<n%>:molaonu Plural;
moskaťťu%<n%>:moskaťťu Plural;
moşǩaonu%<n%>:moşǩaonu Plural;
moazu%<n%>:moazu Plural;
oberçu%<n%>:oberçu Plural;
obuldu%<n%>:obuldu Plural;
oçedinu%<n%>:oçedinu Plural;
oçinganu%<n%>:oçinganu Plural;
oçvadinu%<n%>:oçvadinu Plural;
oḉalambru%<n%>:oḉalambru Plural;
oziʒinu%<n%>:oziʒinu Plural;
oziʒu%<n%>:oziʒu Plural;
odundulu%<n%>:odundulu Plural;
oğalibu%<n%>:oğalibu Plural;
ojurinu%<n%>:ojurinu Plural;
onkturu%<n%>:onkturu Plural;
oǩatalu%<n%>:oǩatalu Plural;
oḉitxu%<n%>:oḉitxu Plural;
oǩoçundu%<n%>:oǩoçundu Plural;
oǩokurçolu%<n%>:oǩokurçolu Plural;
oǩoṕilu%<n%>:oǩoṕilu Plural;
oǩomadu%<n%>:oǩomadu Plural;
oǩonǩlisu%<n%>:oǩonǩlisu Plural;
oǩoxnu%<n%>:oǩoxnu Plural;
oǩoonu%<n%>:oǩoonu Plural;
oǩrexu%<n%>:oǩrexu Plural;
olastru%<n%>:olastru Plural;
oloşu%<n%>:oloşu Plural;
omarğu%<n%>:omarğu Plural;
ombvinu%<n%>:ombvinu Plural;
omḉumaru%<n%>:omḉumaru Plural;
omcoru%<n%>:omcoru Plural;
cemkyvaşu%<n%>:cemkyvaşu Plural;
omṕau%<n%>:omṕau Plural;
omťorindu%<n%>:omťorindu Plural;
onťuʒu%<n%>:onťuʒu Plural;
omuzilu%<n%>:omuzilu Plural;
onglişu%<n%>:onglişu Plural;
ožğu%<n%>:ožğu Plural;
omʒxilu%<n%>:omʒxilu Plural;
oṕanťu%<n%>:oṕanťu Plural;
opanǯu%<n%>:opanǯu Plural;
opaxuru%<n%>:opaxuru Plural;
opupunkşu%<n%>:opupunkşu Plural;
oṕustu%<n%>:oṕustu Plural;
oranǯinu%<n%>:oranǯinu Plural;
orayu%<n%>:orayu Plural;
oraxnu%<n%>:oraxnu Plural;
ordapa%<n%>:ordapa Plural;
orsu%<n%>:orsu Plural;
osǩedinu%<n%>:osǩedinu Plural;
osuconu%<n%>:osuconu Plural;
oşxvaru%<n%>:oşxvaru Plural;
oxaresiu%<n%>:oxaresiu Plural;
orxalinu%<n%>:orxalinu Plural;
oxelsu%<n%>:oxelsu Plural;
oxirsu%<n%>:oxirsu Plural;
oxrisǩu%<n%>:oxrisǩu Plural;
oxyaru%<n%>:oxyaru Plural;
onazmu%<n%>:onazmu Plural;
şano%<n%>:şano Plural;
ťumbu%<n%>:ťumbu Plural;
xarxaş%{I2%}%<n%>:xarxaşi Plural;
xaxanǯa%<n%>:xaxanǯa Plural;
eǩabarbalu%<n%>:eǩabarbalu Plural;
eǩaçu%<n%>:eǩaçu Plural;
gelaǩvançxu%<n%>:gelaǩvançxu Plural;
gexraşu%<n%>:gexraşu Plural;
molaxtimu%<n%>:molaxtimu Plural;
memtinu%<n%>:memtinu Plural;
otirtinu%<n%>:otirtinu Plural;
broǩ’inapa%<n%>:broǩ’inapa Plural;
burtonapa%<n%>:burtonapa Plural;
ḉixinapa%<n%>:ḉixinapa Plural;
moğardapa%<n%>:moğardapa Plural;
dotanapa%<n%>:dotanapa Plural;
ebuǯapa%<n%>:ebuǯapa Plural;
edgitapa%<n%>:edgitapa Plural;
eşaḉǩodu%<n%>:eşaḉǩodu Plural;
geburapa%<n%>:geburapa Plural;
goçonçxelu%<n%>:goçonçxelu Plural;
goxtimapa%<n%>:goxtimapa Plural;
iťunťurapa%<n%>:iťunťurapa Plural;
ǩitebuna%<n%>:ǩitebuna Plural;
ǩitxapa%<n%>:ǩitxapa Plural;
lafapa%<n%>:lafapa Plural;
leşarapa%<n%>:leşarapa Plural;
meḉǩadapa%<n%>:meḉǩadapa Plural;
meǩ’vapa%<n%>:meǩ’vapa Plural;
mogapa%<n%>:mogapa Plural;
moğaldinu%<n%>:moğaldinu Plural;
moǩ’rapa%<n%>:moǩ’rapa Plural;
moʒurdapa%<n%>:moʒurdapa Plural;
msiponapa%<n%>:msiponapa Plural;
barapa%<n%>:barapa Plural;
ḉarapa%<n%>:ḉarapa Plural;
ḉiǩonapa%<n%>:ḉiǩonapa Plural;
ğarğalapa%<n%>:ğarğalapa Plural;
ǩanǩalapa%<n%>:ǩanǩalapa Plural;
ǩaṕinapa%<n%>:ǩaṕinapa Plural;
ǩ’uapa%<n%>:ǩ’uapa Plural;
nçvirapa%<n%>:nçvirapa Plural;
bgarapa%<n%>:bgarapa Plural;
mjalapa%<n%>:mjalapa Plural;
şurşolapa%<n%>:şurşolapa Plural;
tirapa%<n%>:tirapa Plural;
xirxinapa%<n%>:xirxinapa Plural;
xvamapa%<n%>:xvamapa Plural;
ʒxonťapa%<n%>:ʒxonťapa Plural;
oǯǩaṕu%<n%>:oǯǩaṕu Plural;
pemʒkapa%<n%>:pemʒkapa Plural;
ṕarṕalapa%<n%>:ṕarṕalapa Plural;
steromapa%<n%>:steromapa Plural;
uça%<n%>:%>uça Plural;
şumapa%<n%>:şumapa Plural;
şuṕapa%<n%>:şuṕapa Plural;
ťaxapa%<n%>:ťaxapa Plural;
zadapa%<n%>:zadapa Plural;
mzadapa%<n%>:mzadapa Plural;
mzada%<n%>:mzada Plural;
žğibapa%<n%>:žğibapa Plural;
ʒadinapa%<n%>:ʒadinapa Plural;
ǯorapa%<n%>:ǯorapa Plural;
xaťua%<n%>:xaťua Plural;
oxişu%<n%>:oxişu Plural;
gemxvalu%<n%>:gemxvalu Plural;
osťuresaru%<n%>:osťuresaru Plural;
osarindu%<n%>:osarindu Plural;
amasťulinu%<n%>:amasťulinu Plural;
eǩoyoru%<n%>:eǩoyoru Plural;
goxažiru%<n%>:goxažiru Plural;
mogoru%<n%>:mogoru Plural;
molaǯǩomilu%<n%>:molaǯǩomilu Plural;
oḉiḉiǩlanu%<n%>:oḉiḉiǩlanu Plural;
oťrağodapu%<n%>:oťrağodapu Plural;
edažu%<n%>:edažu Plural;
ilaḉǩirua%<n%>:ilaḉǩirua Plural;
ǯirapa%<n%>:ǯirapa Plural;
@P.LEPE.PRS@dida%<n%>:@P.LEPE.PRS@dida Plural;
@P.LEPE.PRS@arka%<n%>:@P.LEPE.PRS@arka Plural;
@P.LEPE.PRS@ndğa%<n%>:@P.LEPE.PRS@ndğa Plural;
@P.LEPE.PRS@xorža%<n%>:@P.LEPE.PRS@xorža Plural;
@P.LEPE.PRS@nusa%<n%>:@P.LEPE.PRS@nusa Plural;
@P.LEPE.PRS@da%<n%>:@P.LEPE.PRS@da Plural;
@P.LEPE.PRS@toma%<n%>:@P.LEPE.PRS@toma Plural;
@P.LEPE.PRS@txa%<n%>:@P.LEPE.PRS@txa Plural;
@P.LEPE.PRS@cuma%<n%>:@P.LEPE.PRS@cuma Plural;
@P.LEPE.PRS@mťa%<n%>:@P.LEPE.PRS@mťa Plural;
@P.LEPE.PRS@sica%<n%>:@P.LEPE.PRS@sica Plural;
@P.LEPE.PRS@monta%<n%>:@P.LEPE.PRS@monta Plural;
@P.LEPE.PRS@sva%<n%>:@P.LEPE.PRS@sva Plural;
abano%<n%>:abano Plural;
Abaza%<n%>:Abaza Plural;
abca%<n%>:abca Plural;
abcoba%<n%>:abcoba Plural;
abora%<n%>:abora Plural;
Aḉara%<n%>:Aḉara Plural;
adres%{I2%}%<n%>:adres%{I2%} Plural;
ağanoba%<n%>:ağanoba Plural;
ağnemordaloba%<n%>:ağnemordaloba Plural;
ağu%<n%>:ağu Plural;
ağusťoz%{I2%}%<n%>:ağusťoz%{I2%} Plural;
ağvir%{I2%}%<n%>:ağvir%{I2%} Plural;
aǩoşka%<n%>:aǩoşka Plural;
alimev%{I2%}%<n%>:alimev%{I2%} Plural;
Alla%<n%>:Alla Plural;
amagza%<n%>:amagza Plural;
amayona%<n%>:amayona Plural;
anaşiť%{I2%}%<n%>:anaşiť%{I2%} Plural;
andal%{I2%}%<n%>:andal%{I2%} Plural;
ansǩilepuna%<n%>:ansǩilepuna Plural;
anťen%{I2%}%<n%>:anťen%{I2%} Plural;
anža%<n%>:anža Plural;
ara%<n%>:ara Plural;
araba%<n%>:araba Plural;
argun%{I2%}%<n%>:argun%{I2%} Plural;
arma%<n%>:arma Plural;
Arte%<n%>:Arte Plural;
asťenar%{I2%}%<n%>:asťenar%{I2%} Plural;
Aşela%<n%>:Aşela Plural;
aťǩeť%{I2%}%<n%>:aťǩeť%{I2%} Plural;
aťǩoz%{I2%}%<n%>:aťǩoz%{I2%} Plural;
axir%{I2%}%<n%>:axir%{I2%} Plural;
axişel%{I2%}%<n%>:axişel%{I2%} Plural;
axvan%{I2%}%<n%>:axvan%{I2%} Plural;
azbar%{I2%}%<n%>:azbar%{I2%} Plural;
aǯerez%{I2%}%<n%>:aǯerez%{I2%} Plural;
babena%<n%>:babena Plural;
babuza%<n%>:babuza Plural;
ṕaṕuza%<n%>:ṕaṕuza Plural;
badoba%<n%>:badoba Plural;
bağirdağ%{I2%}%<n%>:bağirdağ%{I2%} Plural;
bağur%{I2%}%<n%>:bağur%{I2%} Plural;
baǩlava%<n%>:baǩlava Plural;
balandan%{I2%}%<n%>:balandan%{I2%} Plural;
balandara%<n%>:balandara Plural;
bandara%<n%>:bandara Plural;
banga%<n%>:banga Plural;
bangal%{I2%}%<n%>:bangal%{I2%} Plural;
baniǯa%<n%>:baniǯa Plural;
bard%{I2%}%<n%>:bard%{I2%} Plural;
basa%<n%>:basa Plural;
basťiǩa%<n%>:basťiǩa Plural;
baťon%{I2%}%<n%>:baťon%{I2%} Plural;
baxť%{I2%}%<n%>:baxť%{I2%} Plural;
bayram%{I2%}%<n%>:bayram%{I2%} Plural;
bayam%{I2%}%<n%>:bayam%{I2%} Plural;
bedal%{I2%}%<n%>:bedal%{I2%} Plural;
bedarva%<n%>:bedarva Plural;
Befa%<n%>:Befa Plural;
belt%{I2%}%<n%>:belt%{I2%} Plural;
bembe%<n%>:bembe Plural;
beng%{I2%}%<n%>:beng%{I2%} Plural;
bereçeť%{I2%}%<n%>:bereçeť%{I2%} Plural;
bere%<n%>:bere Plural;
berena%<n%>:berena Plural;
berť%{I2%}%<n%>:berť%{I2%} Plural;
berva%<n%>:berva Plural;
besa%<n%>:besa Plural;
beťoba%<n%>:beťoba Plural;
Bexa%<n%>:Bexa Plural;
bgarin%{I2%}%<n%>:bgarin%{I2%} Plural;
bibil%{I2%}%<n%>:bibil%{I2%} Plural;
bib%{I2%}%<n%>:bib%{I2%} Plural;
biḉina%<n%>:biḉina Plural;
biḉoba%<n%>:biḉoba Plural;
biǩiḉ%{I2%}%<n%>:biǩiḉ%{I2%} Plural;
binexepuna%<n%>:binexepuna Plural;
biz%{I2%}%<n%>:biz%{I2%} Plural;
boda%<n%>:boda Plural;
bodaǩal%{I2%}%<n%>:bodaǩal%{I2%} Plural;
obodale%<n%>:obodale Plural;
boğaǩisť%{I2%}%<n%>:boğaǩisť%{I2%} Plural;
bokşa%<n%>:bokşa Plural;
bologina%<n%>:bologina Plural;
bonca%<n%>:bonca Plural;
Bonco%<n%>:Bonco Plural;
borba%<n%>:borba Plural;
boť%{I2%}%<n%>:boť%{I2%} Plural;
boťriǩa%<n%>:boťriǩa Plural;
boya%<n%>:boya Plural;
bozoba%<n%>:bozoba Plural;
bozomotina%<n%>:bozomotina Plural;
buğrepuna%<n%>:buğrepuna Plural;
bula%<n%>:bula Plural;
bulbul%{I2%}%<n%>:bulbul%{I2%} Plural;
bulepuna%<n%>:bulepuna Plural;
burḉul%{I2%}%<n%>:burḉul%{I2%} Plural;
bureğ%{I2%}%<n%>:bureğ%{I2%} Plural;
burg%{I2%}%<n%>:burg%{I2%} Plural;
buzula%<n%>:buzula Plural;
buž%{I2%}%<n%>:buž%{I2%} Plural;
buz%{I2%}%<n%>:buz%{I2%} Plural;
came%<n%>:came Plural;
cebadera%<n%>:cebadera Plural;
cebazginaşe%<n%>:cebazginaşe Plural;
cebğumu%<n%>:cebğumu Plural;
Cebrail%{I2%}%<n%>:Cebrail%{I2%} Plural;
ceçaçxamida%<n%>:ceçaçxamida Plural;
ceçanaşe%<n%>:ceçanaşe Plural;
ceḉadaşe%<n%>:ceḉadaşe Plural;
cegaper%{I2%}%<n%>:cegaper%{I2%} Plural;
cedgel%{I2%}%<n%>:cedgel%{I2%} Plural;
cegza%<n%>:cegza Plural;
cejiraşe%<n%>:cejiraşe Plural;
cektala%<n%>:cektala Plural;
celagza%<n%>:celagza Plural;
celamtume%<n%>:celamtume Plural;
celanžğona%<n%>:celanžğona Plural;
celaxuna%<n%>:celaxuna Plural;
celayona%<n%>:celayona Plural;
cemre%<n%>:cemre Plural;
cemxadar%{I2%}%<n%>:cemxadar%{I2%} Plural;
cemxelera%<n%>:cemxelera Plural;
cenaze%<n%>:cenaze Plural;
ceninktur%{I2%}%<n%>:ceninktur%{I2%} Plural;
cenʒxodure%<n%>:cenʒxodure Plural;
cerax%{I2%}%<n%>:cerax%{I2%} Plural;
cerdel%{I2%}%<n%>:cerdel%{I2%} Plural;
cesťera%<n%>:cesťera Plural;
ceza%<n%>:ceza Plural;
cezana%<n%>:cezana Plural;
cgub%{I2%}%<n%>:cgub%{I2%} Plural;
cincğa%<n%>:cincğa Plural;
cin%{I2%}%<n%>:cin%{I2%} Plural;
cins%{I2%}%<n%>:cins%{I2%} Plural;
cip%{I2%}%<n%>:cip%{I2%} Plural;
cixa%<n%>:cixa Plural;
ncixa%<n%>:ncixa Plural;
cizlaveť%{I2%}%<n%>:cizlaveť%{I2%} Plural;
cog%{I2%}%<n%>:cog%{I2%} Plural;
culus%{I2%}%<n%>:culus%{I2%} Plural;
cumaloba%<n%>:cumaloba Plural;
cumanoba%<n%>:cumanoba Plural;
çabla%<n%>:çabla Plural;
çaça%<n%>:çaça Plural;
çaçamida%<n%>:çaçamida Plural;
çeçxur%{I2%}%<n%>:çeçxur%{I2%} Plural;
çaepuna%<n%>:çaepuna Plural;
nçaepuna%<n%>:nçaepuna Plural;
nçayepuna%<n%>:nçayepuna Plural;
çayona%<n%>:çayona Plural;
çala%<n%>:çala Plural;
çamin%{I2%}%<n%>:çamin%{I2%} Plural;
çançu%<n%>:çançu Plural;
çaṕanoz%{I2%}%<n%>:çaṕanoz%{I2%} Plural;
çare%<n%>:çare Plural;
çarǩeť%{I2%}%<n%>:çarǩeť%{I2%} Plural;
çasťara%<n%>:çasťara Plural;
çaxaḉepuna%<n%>:çaxaḉepuna Plural;
çebiḉ%{I2%}%<n%>:çebiḉ%{I2%} Plural;
ḉeṕiḉ%{I2%}%<n%>:ḉeṕiḉ%{I2%} Plural;
çeçev%{I2%}%<n%>:çeçev%{I2%} Plural;
çeḉ%{I2%}%<n%>:çeḉ%{I2%} Plural;
çeiz%{I2%}%<n%>:çeiz%{I2%} Plural;
çektur%{I2%}%<n%>:çektur%{I2%} Plural;
çemçu%<n%>:çemçu Plural;
çereḉ%{I2%}%<n%>:çereḉ%{I2%} Plural;
çerend%{I2%}%<n%>:çerend%{I2%} Plural;
çeriz%{I2%}%<n%>:çeriz%{I2%} Plural;
çevre%<n%>:çevre Plural;
çiçxil%{I2%}%<n%>:çiçxil%{I2%} Plural;
çinçxil%{I2%}%<n%>:çinçxil%{I2%} Plural;
çil%{I2%}%<n%>:çil%{I2%} Plural;
çimç%{I2%}%<n%>:çimç%{I2%} Plural;
çimçirepona%<n%>:çimçirepona Plural;
çispeť%{I2%}%<n%>:çispeť%{I2%} Plural;
çisťir%{I2%}%<n%>:çisťir%{I2%} Plural;
çkip%{I2%}%<n%>:çkip%{I2%} Plural;
çodina%<n%>:çodina Plural;
çodin%{I2%}%<n%>:çodin%{I2%} Plural;
çodinur%{I2%}%<n%>:çodinur%{I2%} Plural;
çonçol%{I2%}%<n%>:çonçol%{I2%} Plural;
çorge%<n%>:çorge Plural;
çorgen%{I2%}%<n%>:çorgen%{I2%} Plural;
çosťe%<n%>:çosťe Plural;
çoştere%<n%>:çoştere Plural;
çultur%{I2%}%<n%>:çultur%{I2%} Plural;
çulung%{I2%}%<n%>:çulung%{I2%} Plural;
çurk%{I2%}%<n%>:çurk%{I2%} Plural;
çutufurina%<n%>:çutufurina Plural;
çxvapoba%<n%>:çxvapoba Plural;
ḉaḉax%{I2%}%<n%>:ḉaḉax%{I2%} Plural;
ḉoḉox%{I2%}%<n%>:ḉoḉox%{I2%} Plural;
ḉaǩaloz%{I2%}%<n%>:ḉaǩaloz%{I2%} Plural;
ḉaǩḉirina%<n%>:ḉaǩḉirina Plural;
ḉaǩşir%{I2%}%<n%>:ḉaǩşir%{I2%} Plural;
ḉalaǩ%{I2%}%<n%>:ḉalaǩ%{I2%} Plural;
ḉameť%{I2%}%<n%>:ḉameť%{I2%} Plural;
ḉam%{I2%}%<n%>:ḉam%{I2%} Plural;
nḉam%{I2%}%<n%>:nḉam%{I2%} Plural;
ḉapḉaṕara%<n%>:ḉapḉaṕara Plural;
ǯaṕǯaṕara%<n%>:ǯaṕǯaṕara Plural;
ḉapuria%<n%>:ḉapuria Plural;
ḉarma%<n%>:ḉarma Plural;
ḉeba%<n%>:ḉeba Plural;
ḉeǩomʒxvala%<n%>:ḉeǩomʒxvala Plural;
ḉeprepuna%<n%>:ḉeprepuna Plural;
ḉepxe%<n%>:ḉepxe Plural;
ḉiḉ%{I2%}%<n%>:ḉiḉ%{I2%} Plural;
ḉilil%{I2%}%<n%>:ḉilil%{I2%} Plural;
ḉinglağ%{I2%}%<n%>:ḉinglağ%{I2%} Plural;
ḉirḉir%{I2%}%<n%>:ḉirḉir%{I2%} Plural;
ḉirniğ%{I2%}%<n%>:ḉirniğ%{I2%} Plural;
ḉleǩ%{I2%}%<n%>:ḉleǩ%{I2%} Plural;
ḉlek%{I2%}%<n%>:ḉlek%{I2%} Plural;
ḉoḉoxepuna%<n%>:ḉoḉoxepuna Plural;
ḉolo%<n%>:ḉolo Plural;
ḉǩ’uda%<n%>:ḉǩ’uda Plural;
ḉuǩan%{I2%}%<n%>:ḉuǩan%{I2%} Plural;
ḉurḉ%{I2%}%<n%>:ḉurḉ%{I2%} Plural;
ḉurḉul%{I2%}%<n%>:ḉurḉul%{I2%} Plural;
dada%<n%>:dada Plural;
dadalepeş%{I2%}%<n%>:dadalepeş%{I2%} Plural;
daloba%<n%>:daloba Plural;
damdambara%<n%>:damdambara Plural;
damtire%<n%>:damtire Plural;
dandara%<n%>:dandara Plural;
dapa%<n%>:dapa Plural;
daraba%<n%>:daraba Plural;
debe%<n%>:debe Plural;
deg%{I2%}%<n%>:deg%{I2%} Plural;
demirc%{I2%}%<n%>:demirc%{I2%} Plural;
deng%{I2%}%<n%>:deng%{I2%} Plural;
deseťina%<n%>:deseťina Plural;
desťan%{I2%}%<n%>:desťan%{I2%} Plural;
destan%{I2%}%<n%>:destan%{I2%} Plural;
desť%{I2%}%<n%>:desť%{I2%} Plural;
deviş%{I2%}%<n%>:deviş%{I2%} Plural;
dialekt%{I2%}%<n%>:dialekt%{I2%} Plural;
didaloba%<n%>:didaloba Plural;
didicuma%<n%>:didicuma Plural;
dilfuruz%{I2%}%<n%>:dilfuruz%{I2%} Plural;
Dina%<n%>:Dina Plural;
Dindina%<n%>:Dindina Plural;
dinotkvame%<n%>:dinotkvame Plural;
dioda%<n%>:dioda Plural;
dirǩu%<n%>:dirǩu Plural;
dişǩa%<n%>:dişǩa Plural;
div%{I2%}%<n%>:div%{I2%} Plural;
dixal%{I2%}%<n%>:dixal%{I2%} Plural;
dixaşira%<n%>:dixaşira Plural;
dobadonar%{I2%}%<n%>:dobadonar%{I2%} Plural;
docinur%{I2%}%<n%>:docinur%{I2%} Plural;
doḉǩinoba%<n%>:doḉǩinoba Plural;
dodgume%<n%>:dodgume Plural;
dogavor%{I2%}%<n%>:dogavor%{I2%} Plural;
doğd%{I2%}%<n%>:doğd%{I2%} Plural;
doǩaṕina%<n%>:doǩaṕina Plural;
doloǩanure%<n%>:doloǩanure Plural;
dolon%{I2%}%<n%>:dolon%{I2%} Plural;
domxvala%<n%>:domxvala Plural;
donḉinera%<n%>:donḉinera Plural;
dopinaşe%<n%>:dopinaşe Plural;
dorǩ%{I2%}%<n%>:dorǩ%{I2%} Plural;
dorǩiş%{I2%}%<n%>:dorǩiş%{I2%} Plural;
Dosǩuda%<n%>:Dosǩuda Plural;
doxmeloba%<n%>:doxmeloba Plural;
doxunapa%<n%>:doxunapa Plural;
doxvala%<n%>:doxvala Plural;
doxvume%<n%>:doxvume Plural;
dro%<n%>:dro Plural;
dud%{I2%}%<n%>:dud%{I2%} Plural;
dudira%<n%>:dudira Plural;
durğunepuna%<n%>:durğunepuna Plural;
duta%{I2%}%<n%>:duta%{I2%} Plural;
eba%<n%>:eba Plural;
baba%<n%>:baba Plural;
ebza%<n%>:ebza Plural;
ecgina%<n%>:ecgina Plural;
eçoroba%<n%>:eçoroba Plural;
eǩna%<n%>:eǩna Plural;
elagza%<n%>:elagza Plural;
elanžğona%<n%>:elanžğona Plural;
elaşina%<n%>:elaşina Plural;
elaʒiʒolaşe%<n%>:elaʒiʒolaşe Plural;
embraz%{I2%}%<n%>:embraz%{I2%} Plural;
empala%<n%>:empala Plural;
ena%<n%>:ena Plural;
endol%{I2%}%<n%>:endol%{I2%} Plural;
enḉina%<n%>:enḉina Plural;
enǩalur%{I2%}%<n%>:enǩalur%{I2%} Plural;
entia%<n%>:entia Plural;
ergať%{I2%}%<n%>:ergať%{I2%} Plural;
esǩať%{I2%}%<n%>:esǩať%{I2%} Plural;
exlaǩ%{I2%}%<n%>:exlaǩ%{I2%} Plural;
eyonkunaşe%<n%>:eyonkunaşe Plural;
eyotvala%<n%>:eyotvala Plural;
ezan%{I2%}%<n%>:ezan%{I2%} Plural;
ezaṕ%{I2%}%<n%>:ezaṕ%{I2%} Plural;
eʒxala%<n%>:eʒxala Plural;
eǯarçale%<n%>:eǯarçale Plural;
Fafu%<n%>:Fafu Plural;
faiz%{I2%}%<n%>:faiz%{I2%} Plural;
Fane%<n%>:Fane Plural;
fant%{I2%}%<n%>:fant%{I2%} Plural;
Fante%<n%>:Fante Plural;
fanya%<n%>:fanya Plural;
fara%<n%>:fara Plural;
Farsur%{I2%}%<n%>:Farsur%{I2%} Plural;
feleng%{I2%}%<n%>:feleng%{I2%} Plural;
fel%{I2%}%<n%>:fel%{I2%} Plural;
fent%{I2%}%<n%>:fent%{I2%} Plural;
finḉa%<n%>:finḉa Plural;
firǩeta%<n%>:firǩeta Plural;
fiťil%{I2%}%<n%>:fiťil%{I2%} Plural;
fiťiṕol%{I2%}%<n%>:fiťiṕol%{I2%} Plural;
fiťre%<n%>:fiťre Plural;
foga%<n%>:foga Plural;
fogina%<n%>:fogina Plural;
fol%{I2%}%<n%>:fol%{I2%} Plural;
foťa%<n%>:foťa Plural;
fraǩ%{I2%}%<n%>:fraǩ%{I2%} Plural;
frangul%{I2%}%<n%>:frangul%{I2%} Plural;
fťiloma%<n%>:fťiloma Plural;
fuḉ%{I2%}%<n%>:fuḉ%{I2%} Plural;
fuǩaraluğ%{I2%}%<n%>:fuǩaraluğ%{I2%} Plural;
furseť%{I2%}%<n%>:furseť%{I2%} Plural;
furťona%<n%>:furťona Plural;
galenǩale%<n%>:galenǩale Plural;
gamamşkumala%<n%>:gamamşkumala Plural;
gamanǯǩora%<n%>:gamanǯǩora Plural;
gamargva%<n%>:gamargva Plural;
gomorgva%<n%>:gomorgva Plural;
gargala%<n%>:gargala Plural;
gedaboz%{I2%}%<n%>:gedaboz%{I2%} Plural;
gemçinadvale%<n%>:gemçinadvale Plural;
genaxule%<n%>:genaxule Plural;
gezme%<n%>:gezme Plural;
gingila%<n%>:gingila Plural;
gnapa%<n%>:gnapa Plural;
gognapa%<n%>:gognapa Plural;
gogza%<n%>:gogza Plural;
goktapa%<n%>:goktapa Plural;
gokton%{I2%}%<n%>:gokton%{I2%} Plural;
gomçvale%<n%>:gomçvale Plural;
goşinela%<n%>:goşinela Plural;
goyalu%<n%>:goyalu Plural;
goyonkunaşe%<n%>:goyonkunaşe Plural;
kilor%{I2%}%<n%>:kilor%{I2%} Plural;
gub%{I2%}%<n%>:gub%{I2%} Plural;
guda%<n%>:guda Plural;
gudastvir%{I2%}%<n%>:gudastvir%{I2%} Plural;
gunženoba%<n%>:gunženoba Plural;
gur%{I2%}%<n%>:gur%{I2%} Plural;
gurgula%<n%>:gurgula Plural;
gurṕic%{I2%}%<n%>:gurṕic%{I2%} Plural;
gverdan%{I2%}%<n%>:gverdan%{I2%} Plural;
gzamşine%<n%>:gzamşine Plural;
ğabeť%{I2%}%<n%>:ğabeť%{I2%} Plural;
ğalampa%<n%>:ğalampa Plural;
ğal%{I2%}%<n%>:ğal%{I2%} Plural;
ğamad%{I2%}%<n%>:ğamad%{I2%} Plural;
ğaminḉa%<n%>:ğaminḉa Plural;
ğarğalida%<n%>:ğarğalida Plural;
ğavoz%{I2%}%<n%>:ğavoz%{I2%} Plural;
ğaz%{I2%}%<n%>:ğaz%{I2%} Plural;
ğefan%{I2%}%<n%>:ğefan%{I2%} Plural;
refan%{I2%}%<n%>:refan%{I2%} Plural;
ğerez%{I2%}%<n%>:ğerez%{I2%} Plural;
ğes%{I2%}%<n%>:ğes%{I2%} Plural;
ğirğila%<n%>:ğirğila Plural;
ğleṕa%<n%>:ğleṕa Plural;
ğlima%<n%>:ğlima Plural;
Ğolesť%{I2%}%<n%>:Ğolesť%{I2%} Plural;
ğoma%<n%>:ğoma Plural;
ğomu%<n%>:ğomu Plural;
Ğonžor%{I2%}%<n%>:Ğonžor%{I2%} Plural;
ğorma%<n%>:ğorma Plural;
ğramat%{I2%}%<n%>:ğramat%{I2%} Plural;
ğram%{I2%}%<n%>:ğram%{I2%} Plural;
ğurn%{I2%}%<n%>:ğurn%{I2%} Plural;
ğun%{I2%}%<n%>:ğun%{I2%} Plural;
ğurniǯa%<n%>:ğurniǯa Plural;
ğvaǩaǩa%<n%>:ğvaǩaǩa Plural;
ğvaroba%<n%>:ğvaroba Plural;
ğvarala%<n%>:ğvarala Plural;
ğvaǩala%<n%>:ğvaǩala Plural;
haçim%{I2%}%<n%>:haçim%{I2%} Plural;
heçim%{I2%}%<n%>:heçim%{I2%} Plural;
hemail%{I2%}%<n%>:hemail%{I2%} Plural;
Henife%<n%>:Henife Plural;
Enife%<n%>:Enife Plural;
İklima%<n%>:İklima Plural;
ilx%{I2%}%<n%>:ilx%{I2%} Plural;
imam%{I2%}%<n%>:imam%{I2%} Plural;
imṕren%{I2%}%<n%>:imṕren%{I2%} Plural;
incil%{I2%}%<n%>:incil%{I2%} Plural;
isina%<n%>:isina Plural;
isteraḉ%{I2%}%<n%>:isteraḉ%{I2%} Plural;
isťiǩan%{I2%}%<n%>:isťiǩan%{I2%} Plural;
isťiona%<n%>:isťiona Plural;
işťağ%{I2%}%<n%>:işťağ%{I2%} Plural;
işťon%{I2%}%<n%>:işťon%{I2%} Plural;
jilemona%<n%>:jilemona Plural;
jvala%<n%>:jvala Plural;
Kace%<n%>:Kace Plural;
kaçula%<n%>:kaçula Plural;
keçula%<n%>:keçula Plural;
kada%<n%>:kada Plural;
kakanʒel%{I2%}%<n%>:kakanʒel%{I2%} Plural;
mamul%{I2%}%<n%>:mamul%{I2%} Plural;
kara%<n%>:kara Plural;
kartu%<n%>:kartu Plural;
katana%<n%>:katana Plural;
kçonoba%<n%>:kçonoba Plural;
kefin%{I2%}%<n%>:kefin%{I2%} Plural;
çefin%{I2%}%<n%>:çefin%{I2%} Plural;
kepeneğ%{I2%}%<n%>:kepeneğ%{I2%} Plural;
kişaf%{I2%}%<n%>:kişaf%{I2%} Plural;
kokval%{I2%}%<n%>:kokval%{I2%} Plural;
ǩokvar%{I2%}%<n%>:ǩokvar%{I2%} Plural;
kolo%<n%>:kolo Plural;
komocoba%<n%>:komocoba Plural;
korbaçxala%<n%>:korbaçxala Plural;
koro%<n%>:koro Plural;
Kortu%<n%>:Kortu Plural;
Kortur%{I2%}%<n%>:Kortur%{I2%} Plural;
koşať%{I2%}%<n%>:koşať%{I2%} Plural;
kotan%{I2%}%<n%>:kotan%{I2%} Plural;
Koťome%<n%>:Koťome Plural;
kuka%<n%>:kuka Plural;
kukula%<n%>:kukula Plural;
kulamur%{I2%}%<n%>:kulamur%{I2%} Plural;
kurec%{I2%}%<n%>:kurec%{I2%} Plural;
kvanḉaru%<n%>:kvanḉaru Plural;
kvaťiť%{I2%}%<n%>:kvaťiť%{I2%} Plural;
kyultura%<n%>:kyultura Plural;
ǩabaeť%{I2%}%<n%>:ǩabaeť%{I2%} Plural;
ǩafr%{I2%}%<n%>:ǩafr%{I2%} Plural;
ǩarf%{I2%}%<n%>:ǩarf%{I2%} Plural;
ǩaide%<n%>:ǩaide Plural;
ǩaiťḉ%{I2%}%<n%>:ǩaiťḉ%{I2%} Plural;
ǩaǩa%<n%>:ǩaǩa Plural;
ǩaǩaf%{I2%}%<n%>:ǩaǩaf%{I2%} Plural;
ǩaǩina%<n%>:ǩaǩina Plural;
ǩalam%{I2%}%<n%>:ǩalam%{I2%} Plural;
ǩalandura%<n%>:ǩalandura Plural;
ǩalaş%{I2%}%<n%>:ǩalaş%{I2%} Plural;
ǩalata%<n%>:ǩalata Plural;
ǩalat%{I2%}%<n%>:ǩalat%{I2%} Plural;
ǩalatişburt%{I2%}%<n%>:ǩalatişburt%{I2%} Plural;
ǩal%{I2%}%<n%>:ǩal%{I2%} Plural;
ǩaloş%{I2%}%<n%>:ǩaloş%{I2%} Plural;
ǩaloṕ%{I2%}%<n%>:ǩaloṕ%{I2%} Plural;
ǩamara%<n%>:ǩamara Plural;
ǩam%{I2%}%<n%>:ǩam%{I2%} Plural;
ǩamiǩam%{I2%}%<n%>:ǩamiǩam%{I2%} Plural;
ǩamṕara%<n%>:ǩamṕara Plural;
ǩamṕarona%<n%>:ǩamṕarona Plural;
ǩandel%{I2%}%<n%>:ǩandel%{I2%} Plural;
ǩandeliǯa%<n%>:ǩandeliǯa Plural;
ǩandre%<n%>:ǩandre Plural;
ǩantarc%{I2%}%<n%>:ǩantarc%{I2%} Plural;
ǩantar%{I2%}%<n%>:ǩantar%{I2%} Plural;
ǩaplama%<n%>:ǩaplama Plural;
ǩaṕaťela%<n%>:ǩaṕaťela Plural;
ǩaṕiǩ%{I2%}%<n%>:ǩaṕiǩ%{I2%} Plural;
ǩaṕiťan%{I2%}%<n%>:ǩaṕiťan%{I2%} Plural;
ǩaṕiǯ%{I2%}%<n%>:ǩaṕiǯ%{I2%} Plural;
ǩarabina%<n%>:ǩarabina Plural;
ǩaraul%{I2%}%<n%>:ǩaraul%{I2%} Plural;
ǩarav%{I2%}%<n%>:ǩarav%{I2%} Plural;
ǩarba%<n%>:ǩarba Plural;
ǩarğana%<n%>:ǩarğana Plural;
ǩarzinǩa%<n%>:ǩarzinǩa Plural;
ǩazimǩa%<n%>:ǩazimǩa Plural;
ǩasa%{I2%}%<n%>:ǩasa%{I2%} Plural;
ǩaseť%{I2%}%<n%>:ǩaseť%{I2%} Plural;
ǩaťaťir%{I2%}%<n%>:ǩaťaťir%{I2%} Plural;
ǩaufǩa%<n%>:ǩaufǩa Plural;
ǩave%<n%>:ǩave Plural;
ǩaybana%<n%>:ǩaybana Plural;
ǩayde%<n%>:ǩayde Plural;
ǩaz%{I2%}%<n%>:ǩaz%{I2%} Plural;
ǩazuğ%{I2%}%<n%>:ǩazuğ%{I2%} Plural;
ǩazyağ%{I2%}%<n%>:ǩazyağ%{I2%} Plural;
ǩaǯa%<n%>:ǩaǯa Plural;
ǩele%<n%>:ǩele Plural;
ǩev%{I2%}%<n%>:ǩev%{I2%} Plural;
ǩex%{I2%}%<n%>:ǩex%{I2%} Plural;
ǩiǩ%{I2%}%<n%>:ǩiǩ%{I2%} Plural;
ǩimeť%{I2%}%<n%>:ǩimeť%{I2%} Plural;
ǩinçiǩal%{I2%}%<n%>:ǩinçiǩal%{I2%} Plural;
ǩinǯil%{I2%}%<n%>:ǩinǯil%{I2%} Plural;
ǩvanžala%<n%>:ǩvanžala Plural;
ǩuržulepe%<n%>:ǩuržulepe Plural;
ǩitxala%<n%>:ǩitxala Plural;
ǩitxir%{I2%}%<n%>:ǩitxir%{I2%} Plural;
ǩivranǯa%<n%>:ǩivranǯa Plural;
ǩlantu%<n%>:ǩlantu Plural;
ǩlemur%{I2%}%<n%>:ǩlemur%{I2%} Plural;
ǩoçinoba%<n%>:ǩoçinoba Plural;
ǩoda%<n%>:ǩoda Plural;
ǩofa%<n%>:ǩofa Plural;
ǩofťa%<n%>:ǩofťa Plural;
ǩoǩa%<n%>:ǩoǩa Plural;
ǩoǩleǯa%<n%>:ǩoǩleǯa Plural;
ǩulaḉid%{I2%}%<n%>:ǩulaḉid%{I2%} Plural;
ǩolga%<n%>:ǩolga Plural;
kolga%<n%>:kolga Plural;
ǩolman%{I2%}%<n%>:ǩolman%{I2%} Plural;
ǩolmanur%{I2%}%<n%>:ǩolmanur%{I2%} Plural;
ǩoloṕurǯa%<n%>:ǩoloṕurǯa Plural;
ťufeğ%{I2%}%<n%>:ťufeğ%{I2%} Plural;
ǩolxoba%<n%>:ǩolxoba Plural;
ǩomandera%<n%>:ǩomandera Plural;
ǩonǩoloz%{I2%}%<n%>:ǩonǩoloz%{I2%} Plural;
ǩonʒol%{I2%}%<n%>:ǩonʒol%{I2%} Plural;
ǩopya%<n%>:ǩopya Plural;
ǩoṕa%<n%>:ǩoṕa Plural;
ǩoṕḉa%<n%>:ǩoṕḉa Plural;
ǩopça%<n%>:ǩopça Plural;
ǩoṕid%{I2%}%<n%>:ǩoṕid%{I2%} Plural;
ǩoṕlesť%{I2%}%<n%>:ǩoṕlesť%{I2%} Plural;
ǩordela%<n%>:ǩordela Plural;
ǩorǩoť%{I2%}%<n%>:ǩorǩoť%{I2%} Plural;
ǩorǯa%<n%>:ǩorǯa Plural;
ǩorza%<n%>:ǩorza Plural;
ǩosťel%{I2%}%<n%>:ǩosťel%{I2%} Plural;
ǩoťor%{I2%}%<n%>:ǩoťor%{I2%} Plural;
ǩoťoxa%<n%>:ǩoťoxa Plural;
ǩoťula%<n%>:ǩoťula Plural;
ǩoǯiḉ%{I2%}%<n%>:ǩoǯiḉ%{I2%} Plural;
ǩoǯoṕorťa%<n%>:ǩoǯoṕorťa Plural;
ǩoǯoṕoťa%<n%>:ǩoǯoṕoťa Plural;
ǩoǯotvala%<n%>:ǩoǯotvala Plural;
ǩravat%{I2%}%<n%>:ǩravat%{I2%} Plural;
ǩroş%{I2%}%<n%>:ǩroş%{I2%} Plural;
ǩuçxeşburt%{I2%}%<n%>:ǩuçxeşburt%{I2%} Plural;
ǩu%{I2%}%<n%>:ǩu%{I2%} Plural;
ǩuǩma%<n%>:ǩuǩma Plural;
ǩuǩmina%<n%>:ǩuǩmina Plural;
ǩuǩu%<n%>:ǩuǩu Plural;
ǩuǩunʒ%{I2%}%<n%>:ǩuǩunʒ%{I2%} Plural;
ǩulağuz%{I2%}%<n%>:ǩulağuz%{I2%} Plural;
ǩulağoz%{I2%}%<n%>:ǩulağoz%{I2%} Plural;
ǩulunc%{I2%}%<n%>:ǩulunc%{I2%} Plural;
ǩul%{I2%}%<n%>:ǩul%{I2%} Plural;
ǩumar%{I2%}%<n%>:ǩumar%{I2%} Plural;
ǩumaş%{I2%}%<n%>:ǩumaş%{I2%} Plural;
ǩumb%{I2%}%<n%>:ǩumb%{I2%} Plural;
ǩumṕur%{I2%}%<n%>:ǩumṕur%{I2%} Plural;
ǩomṕur%{I2%}%<n%>:ǩomṕur%{I2%} Plural;
ǩurumṕ%{I2%}%<n%>:ǩurumṕ%{I2%} Plural;
ǩumx%{I2%}%<n%>:ǩumx%{I2%} Plural;
ǩurbeť%{I2%}%<n%>:ǩurbeť%{I2%} Plural;
ǩusǩul%{I2%}%<n%>:ǩusǩul%{I2%} Plural;
ǩusṕ%{I2%}%<n%>:ǩusṕ%{I2%} Plural;
ǩusur%{I2%}%<n%>:ǩusur%{I2%} Plural;
ǩuťu%<n%>:ǩuťu Plural;
ǩvavila%<n%>:ǩvavila Plural;
ǩvinǯ%{I2%}%<n%>:ǩvinǯ%{I2%} Plural;
lag%{I2%}%<n%>:lag%{I2%} Plural;
laǩoma%<n%>:laǩoma Plural;
laǩoť%{I2%}%<n%>:laǩoť%{I2%} Plural;
laǩoťa%<n%>:laǩoťa Plural;
lala%<n%>:lala Plural;
lamgvan%{I2%}%<n%>:lamgvan%{I2%} Plural;
lamṕara%<n%>:lamṕara Plural;
langur%{I2%}%<n%>:langur%{I2%} Plural;
laṕa%<n%>:laṕa Plural;
Larça%<n%>:Larça Plural;
laro%<n%>:laro Plural;
xaro%<n%>:xaro Plural;
Latinur%{I2%}%<n%>:Latinur%{I2%} Plural;
layḉ%{I2%}%<n%>:layḉ%{I2%} Plural;
layḉoba%<n%>:layḉoba Plural;
Laziǩa%<n%>:Laziǩa Plural;
Lazistan%{I2%}%<n%>:Lazistan%{I2%} Plural;
Lazisťan%{I2%}%<n%>:Lazisťan%{I2%} Plural;
Lazona%<n%>:Lazona Plural;
Lazuǩa%<n%>:Lazuǩa Plural;
lenža%<n%>:lenža Plural;
lerǯ%{I2%}%<n%>:lerǯ%{I2%} Plural;
leş%{I2%}%<n%>:leş%{I2%} Plural;
leǯ%{I2%}%<n%>:leǯ%{I2%} Plural;
leşǩ%{I2%}%<n%>:leşǩ%{I2%} Plural;
Levanžel%{I2%}%<n%>:Levanžel%{I2%} Plural;
lezg%{I2%}%<n%>:lezg%{I2%} Plural;
liḉ%{I2%}%<n%>:liḉ%{I2%} Plural;
lilve%<n%>:lilve Plural;
linťiť%{I2%}%<n%>:linťiť%{I2%} Plural;
linťre%<n%>:linťre Plural;
liťroṕ%{I2%}%<n%>:liťroṕ%{I2%} Plural;
livad%{I2%}%<n%>:livad%{I2%} Plural;
livor%{I2%}%<n%>:livor%{I2%} Plural;
lobuť%{I2%}%<n%>:lobuť%{I2%} Plural;
Lobyaǯa%<n%>:Lobyaǯa Plural;
lom%{I2%}%<n%>:lom%{I2%} Plural;
longoz%{I2%}%<n%>:longoz%{I2%} Plural;
loʒanoba%<n%>:loʒanoba Plural;
maca%<n%>:maca Plural;
maçxa%<n%>:maçxa Plural;
madulyale%<n%>:madulyale Plural;
madulye%<n%>:madulye Plural;
madulyapoba%<n%>:madulyapoba Plural;
makindor%{I2%}%<n%>:makindor%{I2%} Plural;
maǩarina%<n%>:maǩarina Plural;
maǩať%{I2%}%<n%>:maǩať%{I2%} Plural;
malez%{I2%}%<n%>:malez%{I2%} Plural;
mal%{I2%}%<n%>:mal%{I2%} Plural;
mamaliǩa%<n%>:mamaliǩa Plural;
mancenala%<n%>:mancenala Plural;
mandil%{I2%}%<n%>:mandil%{I2%} Plural;
mangal%{I2%}%<n%>:mangal%{I2%} Plural;
mangur%{I2%}%<n%>:mangur%{I2%} Plural;
mapa%<n%>:mapa Plural;
mapoba%<n%>:mapoba Plural;
maputxoce%<n%>:maputxoce Plural;
maputxe%<n%>:maputxe Plural;
maran%{I2%}%<n%>:maran%{I2%} Plural;
marťin%{I2%}%<n%>:marťin%{I2%} Plural;
masar%{I2%}%<n%>:masar%{I2%} Plural;
masťara%<n%>:masťara Plural;
masvare%<n%>:masvare Plural;
maşina%<n%>:maşina Plural;
maťor%{I2%}%<n%>:maťor%{I2%} Plural;
maťroz%{I2%}%<n%>:maťroz%{I2%} Plural;
maxť%{I2%}%<n%>:maxť%{I2%} Plural;
mazaṕu%<n%>:mazaṕu Plural;
maz%{I2%}%<n%>:maz%{I2%} Plural;
mbara%<n%>:mbara Plural;
mcumor%{I2%}%<n%>:mcumor%{I2%} Plural;
mçanar%{I2%}%<n%>:mçanar%{I2%} Plural;
mçirenoba%<n%>:mçirenoba Plural;
mḉal%{I2%}%<n%>:mḉal%{I2%} Plural;
mḉipenoba%<n%>:mḉipenoba Plural;
mḉitanoba%<n%>:mḉitanoba Plural;
mḉvet%{I2%}%<n%>:mḉvet%{I2%} Plural;
meaca%<n%>:meaca Plural;
meaxvalon%{I2%}%<n%>:meaxvalon%{I2%} Plural;
mebaraşe%<n%>:mebaraşe Plural;
mec%{I2%}%<n%>:mec%{I2%} Plural;
meḉeḉ%{I2%}%<n%>:meḉeḉ%{I2%} Plural;
mekteb%{I2%}%<n%>:mekteb%{I2%} Plural;
melaeğ%{I2%}%<n%>:melaeğ%{I2%} Plural;
melendo%<n%>:melendo Plural;
melenǩale%<n%>:melenǩale Plural;
mempule%<n%>:mempule Plural;
mencğo%<n%>:mencğo Plural;
menḉveşe%<n%>:menḉveşe Plural;
mendil%{I2%}%<n%>:mendil%{I2%} Plural;
mendranoba%<n%>:mendranoba Plural;
mendvala%<n%>:mendvala Plural;
menoǯile%<n%>:menoǯile Plural;
merağ%{I2%}%<n%>:merağ%{I2%} Plural;
Mergel%{I2%}%<n%>:Mergel%{I2%} Plural;
merteriz%{I2%}%<n%>:merteriz%{I2%} Plural;
merze%<n%>:merze Plural;
merǯ%{I2%}%<n%>:merǯ%{I2%} Plural;
mesel%{I2%}%<n%>:mesel%{I2%} Plural;
mesofa%<n%>:mesofa Plural;
mesoğon%{I2%}%<n%>:mesoğon%{I2%} Plural;
meşvale%<n%>:meşvale Plural;
metugur%{I2%}%<n%>:metugur%{I2%} Plural;
mex%{I2%}%<n%>:mex%{I2%} Plural;
mezare%<n%>:mezare Plural;
meǯelima%<n%>:meǯelima Plural;
meǯelimu%<n%>:meǯelimu Plural;
mgvana%<n%>:mgvana Plural;
mgvanoba%<n%>:mgvanoba Plural;
miçail%{I2%}%<n%>:miçail%{I2%} Plural;
miktatis%{I2%}%<n%>:miktatis%{I2%} Plural;
mila%<n%>:mila Plural;
milaş%{I2%}%<n%>:milaş%{I2%} Plural;
milleť%{I2%}%<n%>:milleť%{I2%} Plural;
millet%{I2%}%<n%>:millet%{I2%} Plural;
minḉa%<n%>:minḉa Plural;
mindor%{I2%}%<n%>:mindor%{I2%} Plural;
mira%<n%>:mira Plural;
miťil%{I2%}%<n%>:miťil%{I2%} Plural;
Miťriǩ%{I2%}%<n%>:Miťriǩ%{I2%} Plural;
mlosǩu%<n%>:mlosǩu Plural;
mjalva%<n%>:mjalva Plural;
Mjoranda%<n%>:Mjoranda Plural;
modina%<n%>:modina Plural;
moǩamdginu%<n%>:moǩamdginu Plural;
moğona%<n%>:moğona Plural;
moilon%{I2%}%<n%>:moilon%{I2%} Plural;
moilaşe%<n%>:moilaşe Plural;
moilaş%{I2%}%<n%>:moilaş%{I2%} Plural;
moktala%<n%>:moktala Plural;
mokt%{I2%}%<n%>:mokt%{I2%} Plural;
moǩazdaşe%<n%>:moǩazdaşe Plural;
moǩorale%<n%>:moǩorale Plural;
molayona%<n%>:molayona Plural;
molaʒonale%<n%>:molaʒonale Plural;
molaʒonaşe%<n%>:molaʒonaşe Plural;
molosǩin%{I2%}%<n%>:molosǩin%{I2%} Plural;
mon%{I2%}%<n%>:mon%{I2%} Plural;
monǩanoba%<n%>:monǩanoba Plural;
monta%<n%>:monta Plural;
morya%<n%>:morya Plural;
mosa%<n%>:mosa Plural;
mosaǩal%{I2%}%<n%>:mosaǩal%{I2%} Plural;
Mosǩof%{I2%}%<n%>:Mosǩof%{I2%} Plural;
mosvalon%{I2%}%<n%>:mosvalon%{I2%} Plural;
moşinale%<n%>:moşinale Plural;
moşalon%{I2%}%<n%>:moşalon%{I2%} Plural;
moşletinoba%<n%>:moşletinoba Plural;
mota%<n%>:mota Plural;
motfala%<n%>:motfala Plural;
moxvera%<n%>:moxvera Plural;
mpul%{I2%}%<n%>:mpul%{I2%} Plural;
mṕalu%<n%>:mṕalu Plural;
msel%{I2%}%<n%>:msel%{I2%} Plural;
msora%<n%>:msora Plural;
msursu%<n%>:msursu Plural;
msva%<n%>:msva Plural;
mşǩerona%<n%>:mşǩerona Plural;
mşkerona%<n%>:mşkerona Plural;
mşkirona%<n%>:mşkirona Plural;
mşǩvela%<n%>:mşǩvela Plural;
mşǩvelapona%<n%>:mşǩvelapona Plural;
mtinoba%<n%>:mtinoba Plural;
mtor%{I2%}%<n%>:mtor%{I2%} Plural;
mtur%{I2%}%<n%>:mtur%{I2%} Plural;
mtutiçel%{I2%}%<n%>:mtutiçel%{I2%} Plural;
mťva%<n%>:mťva Plural;
mudir%{I2%}%<n%>:mudir%{I2%} Plural;
muezin%{I2%}%<n%>:muezin%{I2%} Plural;
mulona%<n%>:mulona Plural;
munḉǩ’v%{I2%}%<n%>:munḉǩ’v%{I2%} Plural;
munžur%{I2%}%<n%>:munžur%{I2%} Plural;
murc%{I2%}%<n%>:murc%{I2%} Plural;
murg%{I2%}%<n%>:murg%{I2%} Plural;
musaf%{I2%}%<n%>:musaf%{I2%} Plural;
musap%{I2%}%<n%>:musap%{I2%} Plural;
musafir%{I2%}%<n%>:musafir%{I2%} Plural;
musafiroba%<n%>:musafiroba Plural;
musandara%<n%>:musandara Plural;
musluğ%{I2%}%<n%>:musluğ%{I2%} Plural;
musťaḉ%{I2%}%<n%>:musťaḉ%{I2%} Plural;
mux%{I2%}%<n%>:mux%{I2%} Plural;
mxen%{I2%}%<n%>:mxen%{I2%} Plural;
mxişolya%<n%>:mxişolya Plural;
mxuc%{I2%}%<n%>:mxuc%{I2%} Plural;
mzguda%<n%>:mzguda Plural;
mzuğar%{I2%}%<n%>:mzuğar%{I2%} Plural;
mxvaťule%<n%>:mxvaťule Plural;
mzumale%<n%>:mzumale Plural;
mʒadu%<n%>:mʒadu Plural;
mǯel%{I2%}%<n%>:mǯel%{I2%} Plural;
mǯia%<n%>:mǯia Plural;
mǯola%<n%>:mǯola Plural;
nacağ%{I2%}%<n%>:nacağ%{I2%} Plural;
nalin%{I2%}%<n%>:nalin%{I2%} Plural;
namus%{I2%}%<n%>:namus%{I2%} Plural;
nanaoʒxe%<n%>:nanaoʒxe Plural;
nanoba%<n%>:nanoba Plural;
natura%<n%>:natura Plural;
navlon%{I2%}%<n%>:navlon%{I2%} Plural;
nayla%<n%>:nayla Plural;
Nazara%<n%>:Nazara Plural;
nazar%{I2%}%<n%>:nazar%{I2%} Plural;
ncağ%{I2%}%<n%>:ncağ%{I2%} Plural;
ncalepuna%<n%>:ncalepuna Plural;
ncon%{I2%}%<n%>:ncon%{I2%} Plural;
nçxaliǩuǩar%{I2%}%<n%>:nçxaliǩuǩar%{I2%} Plural;
nḉara%<n%>:nḉara Plural;
nḉaraloba%<n%>:nḉaraloba Plural;
ndğaul%{I2%}%<n%>:ndğaul%{I2%} Plural;
ndğaleul%{I2%}%<n%>:ndğaleul%{I2%} Plural;
nefl%{I2%}%<n%>:nefl%{I2%} Plural;
nemaz%{I2%}%<n%>:nemaz%{I2%} Plural;
nena%<n%>:nena Plural;
nenaçkina%<n%>:nenaçkina Plural;
nenaçkinace%<n%>:nenaçkinace Plural;
nenapuna%<n%>:nenapuna Plural;
nerg%{I2%}%<n%>:nerg%{I2%} Plural;
Nenu%<n%>:Nenu Plural;
Nenur%{I2%}%<n%>:Nenur%{I2%} Plural;
nesib%{I2%}%<n%>:nesib%{I2%} Plural;
nežepuna%<n%>:nežepuna Plural;
než%{I2%}%<n%>:než%{I2%} Plural;
nez%{I2%}%<n%>:nez%{I2%} Plural;
ngola%<n%>:ngola Plural;
nisor%{I2%}%<n%>:nisor%{I2%} Plural;
nǩalera%<n%>:nǩalera Plural;
nǩal%{I2%}%<n%>:nǩal%{I2%} Plural;
nobagen%{I2%}%<n%>:nobagen%{I2%} Plural;
nobacene%<n%>:nobacene Plural;
nobağule%<n%>:nobağule Plural;
noberge%<n%>:noberge Plural;
noçitale%<n%>:noçitale Plural;
noçite%<n%>:noçite Plural;
noçxeşe%<n%>:noçxeşe Plural;
noçxomen%{I2%}%<n%>:noçxomen%{I2%} Plural;
noḉağane%<n%>:noḉağane Plural;
noḉalimle%<n%>:noḉalimle Plural;
noḉare%<n%>:noḉare Plural;
nodiǩen%{I2%}%<n%>:nodiǩen%{I2%} Plural;
noğa%<n%>:noğa Plural;
noğadixa%<n%>:noğadixa Plural;
noğame%<n%>:noğame Plural;
noğare%<n%>:noğare Plural;
noğecen%{I2%}%<n%>:noğecen%{I2%} Plural;
noǩ’ur%{I2%}%<n%>:noǩ’ur%{I2%} Plural;
nokose%<n%>:nokose Plural;
noǩalive%<n%>:noǩalive Plural;
noǩarame%<n%>:noǩarame Plural;
noǩaraven%{I2%}%<n%>:noǩaraven%{I2%} Plural;
noǩroṕe%<n%>:noǩroṕe Plural;
nolangvane%<n%>:nolangvane Plural;
nolivade%<n%>:nolivade Plural;
livaden%{I2%}%<n%>:livaden%{I2%} Plural;
nomoxel%{I2%}%<n%>:nomoxel%{I2%} Plural;
nomoxen%{I2%}%<n%>:nomoxen%{I2%} Plural;
noṕinǯǩale%<n%>:noṕinǯǩale Plural;
noṕrinžen%{I2%}%<n%>:noṕrinžen%{I2%} Plural;
noṕiʒxale%<n%>:noṕiʒxale Plural;
noṕiǯǩale%<n%>:noṕiǯǩale Plural;
nosiǩale%<n%>:nosiǩale Plural;
nosulen%{I2%}%<n%>:nosulen%{I2%} Plural;
noşon%{I2%}%<n%>:noşon%{I2%} Plural;
noťiǩane%<n%>:noťiǩane Plural;
noťoroce%<n%>:noťoroce Plural;
nouržene%<n%>:nouržene Plural;
novel%{I2%}%<n%>:novel%{I2%} Plural;
nox%{I2%}%<n%>:nox%{I2%} Plural;
noxlaṕe%<n%>:noxlaṕe Plural;
nozade%<n%>:nozade Plural;
nožire%<n%>:nožire Plural;
noǯilex%{I2%}%<n%>:noǯilex%{I2%} Plural;
ntas%{I2%}%<n%>:ntas%{I2%} Plural;
ntol%{I2%}%<n%>:ntol%{I2%} Plural;
ntor%{I2%}%<n%>:ntor%{I2%} Plural;
ntxirepuna%<n%>:ntxirepuna Plural;
ntxir%{I2%}%<n%>:ntxir%{I2%} Plural;
txir%{I2%}%<n%>:txir%{I2%} Plural;
mtxir%{I2%}%<n%>:mtxir%{I2%} Plural;
ntxoza%<n%>:ntxoza Plural;
ntxozva%<n%>:ntxozva Plural;
nusava%<n%>:nusava Plural;
nžğapa%<n%>:nžğapa Plural;
nʒaxepuna%<n%>:nʒaxepuna Plural;
nʒax%{I2%}%<n%>:nʒax%{I2%} Plural;
mʒax%{I2%}%<n%>:mʒax%{I2%} Plural;
ʒax%{I2%}%<n%>:ʒax%{I2%} Plural;
nʒxik%{I2%}%<n%>:nʒxik%{I2%} Plural;
nʒxiǩepuna%<n%>:nʒxiǩepuna Plural;
obadera%<n%>:obadera Plural;
obardale%<n%>:obardale Plural;
noocağen%{I2%}%<n%>:noocağen%{I2%} Plural;
obed%{I2%}%<n%>:obed%{I2%} Plural;
obergaşe%<n%>:obergaşe Plural;
obğe%<n%>:obğe Plural;
obinexe%<n%>:obinexe Plural;
obiraşe%<n%>:obiraşe Plural;
obonale%<n%>:obonale Plural;
ocaǩluğe%<n%>:ocaǩluğe Plural;
ocera%<n%>:ocera Plural;
oçambre%<n%>:oçambre Plural;
oçilera%<n%>:oçilera Plural;
oçinoba%<n%>:oçinoba Plural;
oçkiel%{I2%}%<n%>:oçkiel%{I2%} Plural;
oçkipale%<n%>:oçkipale Plural;
oçkipe%<n%>:oçkipe Plural;
oçxale%<n%>:oçxale Plural;
oçxe%<n%>:oçxe Plural;
orçxe%<n%>:orçxe Plural;
oçxoťale%<n%>:oçxoťale Plural;
oḉame%<n%>:oḉame Plural;
oḉaraşe%<n%>:oḉaraşe Plural;
onḉaraşe%<n%>:onḉaraşe Plural;
oḉaxale%<n%>:oḉaxale Plural;
oḉ%{I2%}%<n%>:oḉ%{I2%} Plural;
oḉubure%<n%>:oḉubure Plural;
odidera%<n%>:odidera Plural;
odoş%{I2%}%<n%>:odoş%{I2%} Plural;
ogenana%<n%>:ogenana Plural;
oğenana%<n%>:oğenana Plural;
ogumale%<n%>:ogumale Plural;
ogure%<n%>:ogure Plural;
ogvace%<n%>:ogvace Plural;
oğece%<n%>:oğece Plural;
oğue%<n%>:oğue Plural;
oindrera%<n%>:oindrera Plural;
oine%<n%>:oine Plural;
oisire%<n%>:oisire Plural;
okomocera%<n%>:okomocera Plural;
oksura%<n%>:oksura Plural;
okt%{I2%}%<n%>:okt%{I2%} Plural;
okude%<n%>:okude Plural;
okumale%<n%>:okumale Plural;
okune%<n%>:okune Plural;
okurmale%<n%>:okurmale Plural;
okvale%<n%>:okvale Plural;
okvasule%<n%>:okvasule Plural;
oǩa%<n%>:oǩa Plural;
oǩalmaxe%<n%>:oǩalmaxe Plural;
oǩarmaxe%<n%>:oǩarmaxe Plural;
oǩarǩalinon%{I2%}%<n%>:oǩarǩalinon%{I2%} Plural;
oǩintxe%<n%>:oǩintxe Plural;
oǩinya%<n%>:oǩinya Plural;
oǩobğala%<n%>:oǩobğala Plural;
oǩogza%<n%>:oǩogza Plural;
oǩoğura%<n%>:oǩoğura Plural;
oǩoilera%<n%>:oǩoilera Plural;
oǩolamǯur%{I2%}%<n%>:oǩolamǯur%{I2%} Plural;
oǩonťalure%<n%>:oǩonťalure Plural;
oǩopina%<n%>:oǩopina Plural;
oǩoxelera%<n%>:oǩoxelera Plural;
oǩvinçe%<n%>:oǩvinçe Plural;
olimbera%<n%>:olimbera Plural;
olimxane%<n%>:olimxane Plural;
olimxone%<n%>:olimxone Plural;
omcumale%<n%>:omcumale Plural;
omçire%<n%>:omçire Plural;
omçvere%<n%>:omçvere Plural;
omḉapule%<n%>:omḉapule Plural;
omongsure%<n%>:omongsure Plural;
omtulen%{I2%}%<n%>:omtulen%{I2%} Plural;
omťuťale%<n%>:omťuťale Plural;
omxvame%<n%>:omxvame Plural;
omǯole%<n%>:omǯole Plural;
ona%<n%>:ona Plural;
onaxvaşe%<n%>:onaxvaşe Plural;
oncaxale%<n%>:oncaxale Plural;
oncire%<n%>:oncire Plural;
oncvale%<n%>:oncvale Plural;
onçamure%<n%>:onçamure Plural;
onçaxule%<n%>:onçaxule Plural;
onçaxale%<n%>:onçaxale Plural;
ongure%<n%>:ongure Plural;
onžgilaşe%<n%>:onžgilaşe Plural;
onʒoralena%<n%>:onʒoralena Plural;
onʒxodure%<n%>:onʒxodure Plural;
onǯorale%<n%>:onǯorale Plural;
Opale%<n%>:Opale Plural;
opavre%<n%>:opavre Plural;
openǯale%<n%>:openǯale Plural;
opiçvera%<n%>:opiçvera Plural;
oporʒale%<n%>:oporʒale Plural;
opurçera%<n%>:opurçera Plural;
oṕoťale%<n%>:oṕoťale Plural;
oṕrinçe%<n%>:oṕrinçe Plural;
orena%<n%>:orena Plural;
orgonepuna%<n%>:orgonepuna Plural;
oroks%{I2%}%<n%>:oroks%{I2%} Plural;
oreks%{I2%}%<n%>:oreks%{I2%} Plural;
orore%<n%>:orore Plural;
orťapu%<n%>:orťapu Plural;
oruba%<n%>:oruba Plural;
orxu%<n%>:orxu Plural;
orza%<n%>:orza Plural;
oskumale%<n%>:oskumale Plural;
osǩure%<n%>:osǩure Plural;
ostomiluş%{I2%}%<n%>:ostomiluş%{I2%} Plural;
osťulinon%{I2%}%<n%>:osťulinon%{I2%} Plural;
osur%{I2%}%<n%>:osur%{I2%} Plural;
osure%<n%>:osure Plural;
oşibale%<n%>:oşibale Plural;
şiǩer%{I2%}%<n%>:şiǩer%{I2%} Plural;
oşǩomale%<n%>:oşǩomale Plural;
oşurať%{I2%}%<n%>:oşurať%{I2%} Plural;
oşǯanura%<n%>:oşǯanura Plural;
otipale%<n%>:otipale Plural;
otkunc%{I2%}%<n%>:otkunc%{I2%} Plural;
otkuce%<n%>:otkuce Plural;
otole%<n%>:otole Plural;
otva%<n%>:otva Plural;
otfa%<n%>:otfa Plural;
otxoş%{I2%}%<n%>:otxoş%{I2%} Plural;
oťavle%<n%>:oťavle Plural;
oťǩomilaşe%<n%>:oťǩomilaşe Plural;
oťlaṕinon%{I2%}%<n%>:oťlaṕinon%{I2%} Plural;
oťrebule%<n%>:oťrebule Plural;
oxasǩir%{I2%}%<n%>:oxasǩir%{I2%} Plural;
oxasure%<n%>:oxasure Plural;
oxelera%<n%>:oxelera Plural;
oxiyalo%<n%>:oxiyalo Plural;
oxorǩoda%<n%>:oxorǩoda Plural;
oxoşkva%<n%>:oxoşkva Plural;
ozaşe%<n%>:ozaşe Plural;
oʒonaşe%<n%>:oʒonaşe Plural;
oǯare%<n%>:oǯare Plural;
oǯilaşe%<n%>:oǯilaşe Plural;
oǯilaxaşe%<n%>:oǯilaxaşe Plural;
oǯiǯale%<n%>:oǯiǯale Plural;
oǯonaşe%<n%>:oǯonaşe Plural;
palanǯa%<n%>:palanǯa Plural;
paltu%<n%>:paltu Plural;
palur%{I2%}%<n%>:palur%{I2%} Plural;
mpalur%{I2%}%<n%>:mpalur%{I2%} Plural;
pampur%{I2%}%<n%>:pampur%{I2%} Plural;
Pandu%<n%>:Pandu Plural;
panga%<n%>:panga Plural;
panganoť%{I2%}%<n%>:panganoť%{I2%} Plural;
papur%{I2%}%<n%>:papur%{I2%} Plural;
paraşuť%{I2%}%<n%>:paraşuť%{I2%} Plural;
parç%{I2%}%<n%>:parç%{I2%} Plural;
parpa%<n%>:parpa Plural;
partia%<n%>:partia Plural;
partiya%<n%>:partiya Plural;
ṕarťia%<n%>:ṕarťia Plural;
paşǩa%<n%>:paşǩa Plural;
pavr%{I2%}%<n%>:pavr%{I2%} Plural;
parv%{I2%}%<n%>:parv%{I2%} Plural;
Paynu%<n%>:Paynu Plural;
peçeta%<n%>:peçeta Plural;
peluǩa%<n%>:peluǩa Plural;
feluǩa%<n%>:feluǩa Plural;
penǯepuna%<n%>:penǯepuna Plural;
perçe%<n%>:perçe Plural;
perde%<n%>:perde Plural;
perdeluğ%{I2%}%<n%>:perdeluğ%{I2%} Plural;
perneğ%{I2%}%<n%>:perneğ%{I2%} Plural;
pexel%{I2%}%<n%>:pexel%{I2%} Plural;
pila%<n%>:pila Plural;
piliťa%<n%>:piliťa Plural;
pirç%{I2%}%<n%>:pirç%{I2%} Plural;
pirpila%<n%>:pirpila Plural;
pipila%<n%>:pipila Plural;
piť%{I2%}%<n%>:piť%{I2%} Plural;
piyeǯe%<n%>:piyeǯe Plural;
piyaǯa%<n%>:piyaǯa Plural;
piʒxolya%<n%>:piʒxolya Plural;
poğar%{I2%}%<n%>:poğar%{I2%} Plural;
puğar%{I2%}%<n%>:puğar%{I2%} Plural;
ponťul%{I2%}%<n%>:ponťul%{I2%} Plural;
posťaḉ%{I2%}%<n%>:posťaḉ%{I2%} Plural;
porça%<n%>:porça Plural;
poto%<n%>:poto Plural;
poť%{I2%}%<n%>:poť%{I2%} Plural;
poxna%<n%>:poxna Plural;
Pozon%{I2%}%<n%>:Pozon%{I2%} Plural;
pşeroba%<n%>:pşeroba Plural;
pukrinora%<n%>:pukrinora Plural;
Pulina%<n%>:Pulina Plural;
pupu%<n%>:pupu Plural;
purca%<n%>:purca Plural;
purk%{I2%}%<n%>:purk%{I2%} Plural;
purpu%<n%>:purpu Plural;
puť%{I2%}%<n%>:puť%{I2%} Plural;
ṕa%<n%>:ṕa Plural;
ṕaçostorma%<n%>:ṕaçostorma Plural;
ṕaḉaura%<n%>:ṕaḉaura Plural;
ṕamada%<n%>:ṕamada Plural;
ṕandiloma%<n%>:ṕandiloma Plural;
ṕaṕax%{I2%}%<n%>:ṕaṕax%{I2%} Plural;
papağ%{I2%}%<n%>:papağ%{I2%} Plural;
papax%{I2%}%<n%>:papax%{I2%} Plural;
ṕaṕaz%{I2%}%<n%>:ṕaṕaz%{I2%} Plural;
ṕaṕeda%<n%>:ṕaṕeda Plural;
ṕaṕuşamdan%{I2%}%<n%>:ṕaṕuşamdan%{I2%} Plural;
ṕaṕuǯ%{I2%}%<n%>:ṕaṕuǯ%{I2%} Plural;
ṕaraǩamind%{I2%}%<n%>:ṕaraǩamind%{I2%} Plural;
ṕaros%{I2%}%<n%>:ṕaros%{I2%} Plural;
ṕasal%{I2%}%<n%>:ṕasal%{I2%} Plural;
ṕaşura%<n%>:ṕaşura Plural;
ṕaşur%{I2%}%<n%>:ṕaşur%{I2%} Plural;
ṕaťila%<n%>:ṕaťila Plural;
ṕaťoǩşa%<n%>:ṕaťoǩşa Plural;
ṕakş%{I2%}%<n%>:ṕakş%{I2%} Plural;
ṕaťul%{I2%}%<n%>:ṕaťul%{I2%} Plural;
ṕaťulya%<n%>:ṕaťulya Plural;
ṕaxoma%<n%>:ṕaxoma Plural;
ṕeǩsumeť%{I2%}%<n%>:ṕeǩsumeť%{I2%} Plural;
ṕeṕe%<n%>:ṕeṕe Plural;
PHeťra%<n%>:PHeťra Plural;
ṕeťriǩal%{I2%}%<n%>:ṕeťriǩal%{I2%} Plural;
ṕeǯia%<n%>:ṕeǯia Plural;
ṕicala%<n%>:ṕicala Plural;
ṕickosale%<n%>:ṕickosale Plural;
ṕifol%{I2%}%<n%>:ṕifol%{I2%} Plural;
ṕilil%{I2%}%<n%>:ṕilil%{I2%} Plural;
ṕilinǯina%<n%>:ṕilinǯina Plural;
ṕinor%{I2%}%<n%>:ṕinor%{I2%} Plural;
ṕiṕila%<n%>:ṕiṕila Plural;
ṕiş%{I2%}%<n%>:ṕiş%{I2%} Plural;
ṕiťil%{I2%}%<n%>:ṕiťil%{I2%} Plural;
ṕlaḉ%{I2%}%<n%>:ṕlaḉ%{I2%} Plural;
ṕoca%<n%>:ṕoca Plural;
ṕodra%<n%>:ṕodra Plural;
podra%<n%>:podra Plural;
ṕoğd%{I2%}%<n%>:ṕoğd%{I2%} Plural;
ṕrazniǩ%{I2%}%<n%>:ṕrazniǩ%{I2%} Plural;
ṕul%{I2%}%<n%>:ṕul%{I2%} Plural;
ṕulina%<n%>:ṕulina Plural;
ṕuliǯa%<n%>:ṕuliǯa Plural;
ǩ’anǯ%{I2%}%<n%>:ǩ’anǯ%{I2%} Plural;
ǩ’avran%{I2%}%<n%>:ǩ’avran%{I2%} Plural;
ǩ’uciṕirṕiťa%<n%>:ǩ’uciṕirṕiťa Plural;
rabisǩa%<n%>:rabisǩa Plural;
radio%<n%>:radio Plural;
raǩan%{I2%}%<n%>:raǩan%{I2%} Plural;
yaǩan%{I2%}%<n%>:yaǩan%{I2%} Plural;
araǩan%{I2%}%<n%>:araǩan%{I2%} Plural;
rameť%{I2%}%<n%>:rameť%{I2%} Plural;
ramǩa%<n%>:ramǩa Plural;
raxna%<n%>:raxna Plural;
reǩa%<n%>:reǩa Plural;
remezan%{I2%}%<n%>:remezan%{I2%} Plural;
rencgil%{I2%}%<n%>:rencgil%{I2%} Plural;
renža%<n%>:renža Plural;
risǩ%{I2%}%<n%>:risǩ%{I2%} Plural;
roǩaṕid%{I2%}%<n%>:roǩaṕid%{I2%} Plural;
rova%<n%>:rova Plural;
ruba%<n%>:ruba Plural;
Rus%{I2%}%<n%>:Rus%{I2%} Plural;
Rusur%{I2%}%<n%>:Rusur%{I2%} Plural;
sacen%{I2%}%<n%>:sacen%{I2%} Plural;
sajen%{I2%}%<n%>:sajen%{I2%} Plural;
saǩiz%{I2%}%<n%>:saǩiz%{I2%} Plural;
salaca%<n%>:salaca Plural;
salamsona%<n%>:salamsona Plural;
sapan%{I2%}%<n%>:sapan%{I2%} Plural;
sapule%<n%>:sapule Plural;
saṕon%{I2%}%<n%>:saṕon%{I2%} Plural;
saval%{I2%}%<n%>:saval%{I2%} Plural;
sef%{I2%}%<n%>:sef%{I2%} Plural;
selad%{I2%}%<n%>:selad%{I2%} Plural;
senduğ%{I2%}%<n%>:senduğ%{I2%} Plural;
sevda%<n%>:sevda Plural;
sicaliǩoba%<n%>:sicaliǩoba Plural;
simiḉ%{I2%}%<n%>:simiḉ%{I2%} Plural;
siviḉ%{I2%}%<n%>:siviḉ%{I2%} Plural;
singir%{I2%}%<n%>:singir%{I2%} Plural;
sinor%{I2%}%<n%>:sinor%{I2%} Plural;
sirace%<n%>:sirace Plural;
siraf%{I2%}%<n%>:siraf%{I2%} Plural;
skidala%<n%>:skidala Plural;
skindina%<n%>:skindina Plural;
skiťanoba%<n%>:skiťanoba Plural;
sǩafind%{I2%}%<n%>:sǩafind%{I2%} Plural;
sǩalať%{I2%}%<n%>:sǩalať%{I2%} Plural;
sǩence%<n%>:sǩence Plural;
sǩeṕal%{I2%}%<n%>:sǩeṕal%{I2%} Plural;
sǩir%{I2%}%<n%>:sǩir%{I2%} Plural;
sǩul%{I2%}%<n%>:sǩul%{I2%} Plural;
sǩviť%{I2%}%<n%>:sǩviť%{I2%} Plural;
soǩağ%{I2%}%<n%>:soǩağ%{I2%} Plural;
soloğam%{I2%}%<n%>:soloğam%{I2%} Plural;
somel%{I2%}%<n%>:somel%{I2%} Plural;
sort%{I2%}%<n%>:sort%{I2%} Plural;
sṕina%<n%>:sṕina Plural;
sṕirir%{I2%}%<n%>:sṕirir%{I2%} Plural;
sťiribina%<n%>:sťiribina Plural;
sťol%{I2%}%<n%>:sťol%{I2%} Plural;
sudia%<n%>:sudia Plural;
sudya%<n%>:sudya Plural;
sulifan%{I2%}%<n%>:sulifan%{I2%} Plural;
sumyar%{I2%}%<n%>:sumyar%{I2%} Plural;
supara%<n%>:supara Plural;
svara%<n%>:svara Plural;
svarul%{I2%}%<n%>:svarul%{I2%} Plural;
şair%{I2%}%<n%>:şair%{I2%} Plural;
şamia%<n%>:şamia Plural;
şe%{I2%}%<n%>:şe%{I2%} Plural;
şey%{I2%}%<n%>:şey%{I2%} Plural;
Şemşe%<n%>:Şemşe Plural;
şereṕ%{I2%}%<n%>:şereṕ%{I2%} Plural;
şiir%{I2%}%<n%>:şiir%{I2%} Plural;
şiǩin%{I2%}%<n%>:şiǩin%{I2%} Plural;
şilivor%{I2%}%<n%>:şilivor%{I2%} Plural;
şirim%{I2%}%<n%>:şirim%{I2%} Plural;
şirimepuna%<n%>:şirimepuna Plural;
şirma%<n%>:şirma Plural;
şkitnusa%<n%>:şkitnusa Plural;
şǩaǯale%<n%>:şǩaǯale Plural;
şloṕoǯ%{I2%}%<n%>:şloṕoǯ%{I2%} Plural;
şort%{I2%}%<n%>:şort%{I2%} Plural;
şoşoťa%<n%>:şoşoťa Plural;
şurdul%{I2%}%<n%>:şurdul%{I2%} Plural;
tabuť%{I2%}%<n%>:tabuť%{I2%} Plural;
taǩeť%{I2%}%<n%>:taǩeť%{I2%} Plural;
talasan%{I2%}%<n%>:talasan%{I2%} Plural;
taml%{I2%}%<n%>:taml%{I2%} Plural;
tambl%{I2%}%<n%>:tambl%{I2%} Plural;
tamlona%<n%>:tamlona Plural;
tan%{I2%}%<n%>:tan%{I2%} Plural;
tanura%<n%>:tanura Plural;
Tanura%<n%>:Tanura Plural;
tarnaǩ%{I2%}%<n%>:tarnaǩ%{I2%} Plural;
tas%{I2%}%<n%>:tas%{I2%} Plural;
tataiǩa%<n%>:tataiǩa Plural;
tat%{I2%}%<n%>:tat%{I2%} Plural;
tatu%<n%>:tatu Plural;
Tenda%<n%>:Tenda Plural;
Teona%<n%>:Teona Plural;
teps%{I2%}%<n%>:teps%{I2%} Plural;
tere%<n%>:tere Plural;
teren%{I2%}%<n%>:teren%{I2%} Plural;
termaş%{I2%}%<n%>:termaş%{I2%} Plural;
tevul%{I2%}%<n%>:tevul%{I2%} Plural;
texel%{I2%}%<n%>:texel%{I2%} Plural;
teyub%{I2%}%<n%>:teyub%{I2%} Plural;
tilisim%{I2%}%<n%>:tilisim%{I2%} Plural;
timoǯumor%{I2%}%<n%>:timoǯumor%{I2%} Plural;
tisena%<n%>:tisena Plural;
tisya%<n%>:tisya Plural;
tiǯuna%<n%>:tiǯuna Plural;
tol%{I2%}%<n%>:tol%{I2%} Plural;
tolimotvala%<n%>:tolimotvala Plural;
tox%{I2%}%<n%>:tox%{I2%} Plural;
toxl%{I2%}%<n%>:toxl%{I2%} Plural;
toxmala%<n%>:toxmala Plural;
tude%<n%>:tude Plural;
tuntina%<n%>:tuntina Plural;
Turk%{I2%}%<n%>:Turk%{I2%} Plural;
ťurk%{I2%}%<n%>:ťurk%{I2%} Plural;
tutaste%<n%>:tutaste Plural;
tuyleğ%{I2%}%<n%>:tuyleğ%{I2%} Plural;
txombepuna%<n%>:txombepuna Plural;
txoza%<n%>:txoza Plural;
txozva%<n%>:txozva Plural;
ťabaǩ%{I2%}%<n%>:ťabaǩ%{I2%} Plural;
ťabağ%{I2%}%<n%>:ťabağ%{I2%} Plural;
ťaǩo%<n%>:ťaǩo Plural;
ťangala%<n%>:ťangala Plural;
ťanǩa%<n%>:ťanǩa Plural;
tanǩ%{I2%}%<n%>:tanǩ%{I2%} Plural;
ťapon%{I2%}%<n%>:ťapon%{I2%} Plural;
ťapu%<n%>:ťapu Plural;
ťapul%{I2%}%<n%>:ťapul%{I2%} Plural;
ťaťa%<n%>:ťaťa Plural;
ťavarcuğ%{I2%}%<n%>:ťavarcuğ%{I2%} Plural;
ťavl%{I2%}%<n%>:ťavl%{I2%} Plural;
ťavlina%<n%>:ťavlina Plural;
ťeiǩe%<n%>:ťeiǩe Plural;
ťeǩeǩe%<n%>:ťeǩeǩe Plural;
ťen%{I2%}%<n%>:ťen%{I2%} Plural;
ťeps%{I2%}%<n%>:ťeps%{I2%} Plural;
ťeṕla%<n%>:ťeṕla Plural;
ťeťe%<n%>:ťeťe Plural;
ťexn%{I2%}%<n%>:ťexn%{I2%} Plural;
ťekn%{I2%}%<n%>:ťekn%{I2%} Plural;
ťiǩan%{I2%}%<n%>:ťiǩan%{I2%} Plural;
ťiǩaniǯa%<n%>:ťiǩaniǯa Plural;
ťiǩ%{I2%}%<n%>:ťiǩ%{I2%} Plural;
ťiǩina%<n%>:ťiǩina Plural;
ťimb%{I2%}%<n%>:ťimb%{I2%} Plural;
ťiťil%{I2%}%<n%>:ťiťil%{I2%} Plural;
ťiťir%{I2%}%<n%>:ťiťir%{I2%} Plural;
ťǩubiş%{I2%}%<n%>:ťǩubiş%{I2%} Plural;
ťoḉlop%{I2%}%<n%>:ťoḉlop%{I2%} Plural;
ťoǩsa%<n%>:ťoǩsa Plural;
ťolo%<n%>:ťolo Plural;
ťomara%<n%>:ťomara Plural;
ťoťoǯ%{I2%}%<n%>:ťoťoǯ%{I2%} Plural;
ťoxťor%{I2%}%<n%>:ťoxťor%{I2%} Plural;
ťrağoda%<n%>:ťrağoda Plural;
ťriṕ%{I2%}%<n%>:ťriṕ%{I2%} Plural;
ťu%<n%>:ťu Plural;
ťaron%{I2%}%<n%>:ťaron%{I2%} Plural;
ťupeğ%{I2%}%<n%>:ťupeğ%{I2%} Plural;
ťopeğ%{I2%}%<n%>:ťopeğ%{I2%} Plural;
ťulya%<n%>:ťulya Plural;
ťuťul%{I2%}%<n%>:ťuťul%{I2%} Plural;
ťuťuliǯa%<n%>:ťuťuliǯa Plural;
ťuxť%{I2%}%<n%>:ťuxť%{I2%} Plural;
ǯiǯila%<n%>:ǯiǯila Plural;
uba%<n%>:uba Plural;
ucel%{I2%}%<n%>:ucel%{I2%} Plural;
uçanoba%<n%>:uçanoba Plural;
ugedvalu%<n%>:ugedvalu Plural;
uǩaçxele%<n%>:uǩaçxele Plural;
uǩitxoba%<n%>:uǩitxoba Plural;
ulvaş%{I2%}%<n%>:ulvaş%{I2%} Plural;
umçanoba%<n%>:umçanoba Plural;
umuteloba%<n%>:umuteloba Plural;
urženoba%<n%>:urženoba Plural;
uşinu%<n%>:uşinu Plural;
uxvenoba%<n%>:uxvenoba Plural;
vadarot%{I2%}%<n%>:vadarot%{I2%} Plural;
variǯa%<n%>:variǯa Plural;
varya%<n%>:varya Plural;
vergu%<n%>:vergu Plural;
verǯa%<n%>:verǯa Plural;
vesvas%{I2%}%<n%>:vesvas%{I2%} Plural;
virǯa%<n%>:virǯa Plural;
Viǯur%{I2%}%<n%>:Viǯur%{I2%} Plural;
vorsinoba%<n%>:vorsinoba Plural;
vurťa%<n%>:vurťa Plural;
vurǯ%{I2%}%<n%>:vurǯ%{I2%} Plural;
xaçka%<n%>:xaçka Plural;
xaḉǩalat%{I2%}%<n%>:xaḉǩalat%{I2%} Plural;
xaḉǩeť%{I2%}%<n%>:xaḉǩeť%{I2%} Plural;
xadiḉ%{I2%}%<n%>:xadiḉ%{I2%} Plural;
xal%{I2%}%<n%>:xal%{I2%} Plural;
xamel%{I2%}%<n%>:xamel%{I2%} Plural;
xampa%<n%>:xampa Plural;
xane%<n%>:xane Plural;
xangam%{I2%}%<n%>:xangam%{I2%} Plural;
xapis%{I2%}%<n%>:xapis%{I2%} Plural;
xaṕiḉ%{I2%}%<n%>:xaṕiḉ%{I2%} Plural;
xarc%{I2%}%<n%>:xarc%{I2%} Plural;
xarga%<n%>:xarga Plural;
xargin%{I2%}%<n%>:xargin%{I2%} Plural;
xarǩ%{I2%}%<n%>:xarǩ%{I2%} Plural;
xase%<n%>:xase Plural;
xasťaxane%<n%>:xasťaxane Plural;
xavinoba%<n%>:xavinoba Plural;
xayar%{I2%}%<n%>:xayar%{I2%} Plural;
xara%{I2%}%<n%>:xara%{I2%} Plural;
xažinoba%<n%>:xažinoba Plural;
xediğ%{I2%}%<n%>:xediğ%{I2%} Plural;
xegur%{I2%}%<n%>:xegur%{I2%} Plural;
xela%<n%>:xela Plural;
xelebaştkvala%<n%>:xelebaştkvala Plural;
xemenḉe%<n%>:xemenḉe Plural;
xenǯe%<n%>:xenǯe Plural;
xepe%<n%>:xepe Plural;
xeṕaşam%{I2%}%<n%>:xeṕaşam%{I2%} Plural;
xerf%{I2%}%<n%>:xerf%{I2%} Plural;
xerǩ%{I2%}%<n%>:xerǩ%{I2%} Plural;
xerteş%{I2%}%<n%>:xerteş%{I2%} Plural;
xeryať%{I2%}%<n%>:xeryať%{I2%} Plural;
xeşburt%{I2%}%<n%>:xeşburt%{I2%} Plural;
xeşǩalat%{I2%}%<n%>:xeşǩalat%{I2%} Plural;
xaşǩalat%{I2%}%<n%>:xaşǩalat%{I2%} Plural;
xeʒala%<n%>:xeʒala Plural;
xila%<n%>:xila Plural;
xile%<n%>:xile Plural;
xinḉ%{I2%}%<n%>:xinḉ%{I2%} Plural;
xinḉora%<n%>:xinḉora Plural;
xirxinace%<n%>:xirxinace Plural;
xiť%{I2%}%<n%>:xiť%{I2%} Plural;
xoca%<n%>:xoca Plural;
xoçkaş%{I2%}%<n%>:xoçkaş%{I2%} Plural;
xodala%<n%>:xodala Plural;
xomuloba%<n%>:xomuloba Plural;
xonǩoro%<n%>:xonǩoro Plural;
xonʒa%<n%>:xonʒa Plural;
xonʒula%<n%>:xonʒula Plural;
xonǯ%{I2%}%<n%>:xonǯ%{I2%} Plural;
xoron%{I2%}%<n%>:xoron%{I2%} Plural;
Xorum%{I2%}%<n%>:Xorum%{I2%} Plural;
Xorumur%{I2%}%<n%>:Xorumur%{I2%} Plural;
xosǩva%<n%>:xosǩva Plural;
xoşaǩal%{I2%}%<n%>:xoşaǩal%{I2%} Plural;
xoxo%<n%>:xoxo Plural;
Xrisťe%<n%>:Xrisťe Plural;
xudam%{I2%}%<n%>:xudam%{I2%} Plural;
xunḉǩul%{I2%}%<n%>:xunḉǩul%{I2%} Plural;
xurcin%{I2%}%<n%>:xurcin%{I2%} Plural;
xurc%{I2%}%<n%>:xurc%{I2%} Plural;
xurcon%{I2%}%<n%>:xurcon%{I2%} Plural;
xuťal%{I2%}%<n%>:xuťal%{I2%} Plural;
xuťṕe%<n%>:xuťṕe Plural;
xuxula%<n%>:xuxula Plural;
xuxul%{I2%}%<n%>:xuxul%{I2%} Plural;
xvalanoba%<n%>:xvalanoba Plural;
yağm%{I2%}%<n%>:yağm%{I2%} Plural;
yaǩa%<n%>:yaǩa Plural;
yaluğ%{I2%}%<n%>:yaluğ%{I2%} Plural;
yapaz%{I2%}%<n%>:yapaz%{I2%} Plural;
Yapaz%{I2%}%<n%>:Yapaz%{I2%} Plural;
yaşiğ%{I2%}%<n%>:yaşiğ%{I2%} Plural;
yatu%{I2%}%<n%>:yatu%{I2%} Plural;
yaťon%{I2%}%<n%>:yaťon%{I2%} Plural;
yegu%<n%>:yegu Plural;
yemeje%<n%>:yemeje Plural;
yorğan%{I2%}%<n%>:yorğan%{I2%} Plural;
yoğan%{I2%}%<n%>:yoğan%{I2%} Plural;
Yunanur%{I2%}%<n%>:Yunanur%{I2%} Plural;
yuz%{I2%}%<n%>:yuz%{I2%} Plural;
zabun%{I2%}%<n%>:zabun%{I2%} Plural;
zaǩon%{I2%}%<n%>:zaǩon%{I2%} Plural;
zaǩusǩa%<n%>:zaǩusǩa Plural;
zamel%{I2%}%<n%>:zamel%{I2%} Plural;
zanc%{I2%}%<n%>:zanc%{I2%} Plural;
zangal%{I2%}%<n%>:zangal%{I2%} Plural;
zanǩal%{I2%}%<n%>:zanǩal%{I2%} Plural;
zatura%<n%>:zatura Plural;
zavoť%{I2%}%<n%>:zavoť%{I2%} Plural;
zaoť%{I2%}%<n%>:zaoť%{I2%} Plural;
zenişburt%{I2%}%<n%>:zenişburt%{I2%} Plural;
zeniş%{I2%}%<n%>:zeniş%{I2%} Plural;
zeytin%{I2%}%<n%>:zeytin%{I2%} Plural;
zgimoḉ%{I2%}%<n%>:zgimoḉ%{I2%} Plural;
zifoz%{I2%}%<n%>:zifoz%{I2%} Plural;
zifona%<n%>:zifona Plural;
zincir%{I2%}%<n%>:zincir%{I2%} Plural;
zirza%<n%>:zirza Plural;
zuğa%<n%>:zuğa Plural;
Zuğauça%<n%>:Zuğauça Plural;
Mzoğauça%<n%>:Mzoğauça Plural;
zuṕina%<n%>:zuṕina Plural;
zurǩa%<n%>:zurǩa Plural;
žağara%<n%>:žağara Plural;
žežğ%{I2%}%<n%>:žežğ%{I2%} Plural;
ʒeʒx%{I2%}%<n%>:ʒeʒx%{I2%} Plural;
žuǩan%{I2%}%<n%>:žuǩan%{I2%} Plural;
ʒaf%{I2%}%<n%>:ʒaf%{I2%} Plural;
ʒafr%{I2%}%<n%>:ʒafr%{I2%} Plural;
ʒarʒel%{I2%}%<n%>:ʒarʒel%{I2%} Plural;
ʒemʒxul%{I2%}%<n%>:ʒemʒxul%{I2%} Plural;
ʒepla%<n%>:ʒepla Plural;
ʒerʒ%{I2%}%<n%>:ʒerʒ%{I2%} Plural;
ʒiʒxila%<n%>:ʒiʒxila Plural;
ʒonna%<n%>:ʒonna Plural;
ʒxembepuna%<n%>:ʒxembepuna Plural;
ʒxiǩ%{I2%}%<n%>:ʒxiǩ%{I2%} Plural;
ʒxovar%{I2%}%<n%>:ʒxovar%{I2%} Plural;
ǯalemona%<n%>:ǯalemona Plural;
ǯalenǩale%<n%>:ǯalenǩale Plural;
ǯalona%<n%>:ǯalona Plural;
ǯamapxa%<n%>:ǯamapxa Plural;
ǯam%{I2%}%<n%>:ǯam%{I2%} Plural;
ǯana%<n%>:ǯana Plural;
ǯanaoş%{I2%}%<n%>:ǯanaoş%{I2%} Plural;
ǯaṕǯaṕ%{I2%}%<n%>:ǯaṕǯaṕ%{I2%} Plural;
ǯarişǩa%<n%>:ǯarişǩa Plural;
ǯiǩaepuna%<n%>:ǯiǩaepuna Plural;
ǯiǩara%<n%>:ǯiǩara Plural;
ǯiǩvabepuna%<n%>:ǯiǩvabepuna Plural;
ǯiǩvab%{I2%}%<n%>:ǯiǩvab%{I2%} Plural;
ǯingalida%<n%>:ǯingalida Plural;
ǯingil%{I2%}%<n%>:ǯingil%{I2%} Plural;
ǯiṕa%<n%>:ǯiṕa Plural;
ǯiṕadid%{I2%}%<n%>:ǯiṕadid%{I2%} Plural;
ǯiṕa%{I2%}%<n%>:ǯiṕa%{I2%} Plural;
ǯoneba%<n%>:ǯoneba Plural;
ǯoǯoda%<n%>:ǯoǯoda Plural;
ǯuǩal%{I2%}%<n%>:ǯuǩal%{I2%} Plural;
ǯulunoba%<n%>:ǯulunoba Plural;
ǯuṕ%{I2%}%<n%>:ǯuṕ%{I2%} Plural;
ǯurǯapa%<n%>:ǯurǯapa Plural;
ǯuxna%<n%>:ǯuxna Plural;
anḉǩera%<n%>:anḉǩera Plural;
anḉera%<n%>:anḉera Plural;
anḉaria%<n%>:anḉaria Plural;
anḉe%<n%>:anḉe Plural;
aťamba%<n%>:aťamba Plural;
maǯupxe%<n%>:maǯupxe Plural;
pambuğ%{I2%}%<n%>:pambuğ%{I2%} Plural;
ṕaǯǩal%{I2%}%<n%>:ṕaǯǩal%{I2%} Plural;
boťna%<n%>:boťna Plural;
ṕrinž%{I2%}%<n%>:ṕrinž%{I2%} Plural;
buleḉ%{I2%}%<n%>:buleḉ%{I2%} Plural;
ṕuťuc%{I2%}%<n%>:ṕuťuc%{I2%} Plural;
nça%{I2%}%<n%>:nça%{I2%} Plural;
mçixa%<n%>:mçixa Plural;
mçurç%{I2%}%<n%>:mçurç%{I2%} Plural;
çxomb%{I2%}%<n%>:çxomb%{I2%} Plural;
ḉağana%<n%>:ḉağana Plural;
ǩoncoloz%{I2%}%<n%>:ǩoncoloz%{I2%} Plural;
ḉubr%{I2%}%<n%>:ḉubr%{I2%} Plural;
ḉoxḉox%{I2%}%<n%>:ḉoxḉox%{I2%} Plural;
dadala%<n%>:dadala Plural;
flamur%{I2%}%<n%>:flamur%{I2%} Plural;
cen%{I2%}%<n%>:cen%{I2%} Plural;
ncen%{I2%}%<n%>:ncen%{I2%} Plural;
cilar%{I2%}%<n%>:cilar%{I2%} Plural;
ğaḉa%<n%>:ğaḉa Plural;
isť%{I2%}%<n%>:isť%{I2%} Plural;
mamjvale%<n%>:mamjvale Plural;
manksinale%<n%>:manksinale Plural;
kurm%{I2%}%<n%>:kurm%{I2%} Plural;
gum%{I2%}%<n%>:gum%{I2%} Plural;
kum%{I2%}%<n%>:kum%{I2%} Plural;
ǩalamsaṕ%{I2%}%<n%>:ǩalamsaṕ%{I2%} Plural;
ǩandğu%<n%>:ǩandğu Plural;
mǩax%{I2%}%<n%>:mǩax%{I2%} Plural;
ḉepr%{I2%}%<n%>:ḉepr%{I2%} Plural;
mǩud%{I2%}%<n%>:mǩud%{I2%} Plural;
mǩol%{I2%}%<n%>:mǩol%{I2%} Plural;
ğvaşil%{I2%}%<n%>:ğvaşil%{I2%} Plural;
mangana%<n%>:mangana Plural;
bilonʒa%<n%>:bilonʒa Plural;
liṕarde%<n%>:liṕarde Plural;
malağude%<n%>:malağude Plural;
ṕaṕazulya%<n%>:ṕaṕazulya Plural;
mayare%<n%>:mayare Plural;
maǯare%<n%>:maǯare Plural;
nçxaǩu%<n%>:nçxaǩu Plural;
mçxur%{I2%}%<n%>:mçxur%{I2%} Plural;
mḉir%{I2%}%<n%>:mḉir%{I2%} Plural;
mḉon%{I2%}%<n%>:mḉon%{I2%} Plural;
meyoca%<n%>:meyoca Plural;
meoca%<n%>:meoca Plural;
mḉapu%<n%>:mḉapu Plural;
muzar%{I2%}%<n%>:muzar%{I2%} Plural;
msorida%<n%>:msorida Plural;
mťa%<n%>:mťa Plural;
munḉğ%{I2%}%<n%>:munḉğ%{I2%} Plural;
emxu%<n%>:emxu Plural;
mxolule%<n%>:mxolule Plural;
mǯir%{I2%}%<n%>:mǯir%{I2%} Plural;
kçenca%<n%>:kçenca Plural;
uǩna%<n%>:uǩna Plural;
ḉabu%<n%>:ḉabu Plural;
okva%<n%>:okva Plural;
oťriḉ%{I2%}%<n%>:oťriḉ%{I2%} Plural;
sadraḉ%{I2%}%<n%>:sadraḉ%{I2%} Plural;
ṕrosǩa%<n%>:ṕrosǩa Plural;
sangana%<n%>:sangana Plural;
şaḉ%{I2%}%<n%>:şaḉ%{I2%} Plural;
mşaḉ%{I2%}%<n%>:mşaḉ%{I2%} Plural;
sǩifir%{I2%}%<n%>:sǩifir%{I2%} Plural;
msuriḉ%{I2%}%<n%>:msuriḉ%{I2%} Plural;
msuťulya%<n%>:msuťulya Plural;
şoḉ%{I2%}%<n%>:şoḉ%{I2%} Plural;
ntxiriliḉ%{I2%}%<n%>:ntxiriliḉ%{I2%} Plural;
txombu%<n%>:txombu Plural;
mťorinace%<n%>:mťorinace Plural;
oşǩur%{I2%}%<n%>:oşǩur%{I2%} Plural;
zurmex%{I2%}%<n%>:zurmex%{I2%} Plural;
ʒxemb%{I2%}%<n%>:ʒxemb%{I2%} Plural;
nʒxilimunť%{I2%}%<n%>:nʒxilimunť%{I2%} Plural;
ʒipr%{I2%}%<n%>:ʒipr%{I2%} Plural;
ǯariǩoṕal%{I2%}%<n%>:ǯariǩoṕal%{I2%} Plural;
ǯarizemsǩu%<n%>:ǯarizemsǩu Plural;
abdez%{I2%}%<n%>:abdez%{I2%} Plural;
akra%<n%>:akra Plural;
anaǩen%{I2%}%<n%>:anaǩen%{I2%} Plural;
anamǩen%{I2%}%<n%>:anamǩen%{I2%} Plural;
ayva%<n%>:ayva Plural;
bağuna%<n%>:bağuna Plural;
burǩ%{I2%}%<n%>:burǩ%{I2%} Plural;
nca%<n%>:nca Plural;
cagval%{I2%}%<n%>:cagval%{I2%} Plural;
cağval%{I2%}%<n%>:cağval%{I2%} Plural;
camadan%{I2%}%<n%>:camadan%{I2%} Plural;
cic%{I2%}%<n%>:cic%{I2%} Plural;
çaşǩa%<n%>:çaşǩa Plural;
çerge%<n%>:çerge Plural;
çerga%<n%>:çerga Plural;
çoxa%<n%>:çoxa Plural;
çxvapa%<n%>:çxvapa Plural;
mçxvapa%<n%>:mçxvapa Plural;
ḉapx%{I2%}%<n%>:ḉapx%{I2%} Plural;
ḉurina%<n%>:ḉurina Plural;
ḉvin%{I2%}%<n%>:ḉvin%{I2%} Plural;
ḉvina%<n%>:ḉvina Plural;
demoǩrať%{I2%}%<n%>:demoǩrať%{I2%} Plural;
derg%{I2%}%<n%>:derg%{I2%} Plural;
dergula%<n%>:dergula Plural;
diǩapuna%<n%>:diǩapuna Plural;
dolomtuman%{I2%}%<n%>:dolomtuman%{I2%} Plural;
dolomtome%<n%>:dolomtome Plural;
dolomt%{I2%}%<n%>:dolomt%{I2%} Plural;
dorçel%{I2%}%<n%>:dorçel%{I2%} Plural;
eorçale%<n%>:eorçale Plural;
eksal%{I2%}%<n%>:eksal%{I2%} Plural;
ingsale%<n%>:ingsale Plural;
furn%{I2%}%<n%>:furn%{I2%} Plural;
furun%{I2%}%<n%>:furun%{I2%} Plural;
fuşk%{I2%}%<n%>:fuşk%{I2%} Plural;
fuşǩ%{I2%}%<n%>:fuşǩ%{I2%} Plural;
guǯvoǩirale%<n%>:guǯvoǩirale Plural;
ğalacida%<n%>:ğalacida Plural;
ğarğil%{I2%}%<n%>:ğarğil%{I2%} Plural;
ğincgil%{I2%}%<n%>:ğincgil%{I2%} Plural;
ğoninǩon%{I2%}%<n%>:ğoninǩon%{I2%} Plural;
eǯodginale%<n%>:eǯodginale Plural;
Okortule%<n%>:Okortule Plural;
Kortula%<n%>:Kortula Plural;
ǩavran%{I2%}%<n%>:ǩavran%{I2%} Plural;
ǩolosťoru%<n%>:ǩolosťoru Plural;
laṕaťǩa%<n%>:laṕaťǩa Plural;
lers%{I2%}%<n%>:lers%{I2%} Plural;
lemşale%<n%>:lemşale Plural;
labada%<n%>:labada Plural;
mbulepuna%<n%>:mbulepuna Plural;
meyoçama%<n%>:meyoçama Plural;
mǩodale%<n%>:mǩodale Plural;
ʒom%{I2%}%<n%>:ʒom%{I2%} Plural;
ʒumu%<n%>:ʒumu Plural;
nʒumu%<n%>:nʒumu Plural;
notkvame%<n%>:notkvame Plural;
naǯil%{I2%}%<n%>:naǯil%{I2%} Plural;
nex%{I2%}%<n%>:nex%{I2%} Plural;
nisağa%<n%>:nisağa Plural;
nonterisa%<n%>:nonterisa Plural;
nonʒxone%<n%>:nonʒxone Plural;
noxene%<n%>:noxene Plural;
monoğe%<n%>:monoğe Plural;
nǯopule%<n%>:nǯopule Plural;
ocak%{I2%}%<n%>:ocak%{I2%} Plural;
odişǩale%<n%>:odişǩale Plural;
omjvabule%<n%>:omjvabule Plural;
omxapule%<n%>:omxapule Plural;
orume%<n%>:orume Plural;
ormo%<n%>:ormo Plural;
oşvale%<n%>:oşvale Plural;
oxormondul%{I2%}%<n%>:oxormondul%{I2%} Plural;
oǯonale%<n%>:oǯonale Plural;
paʒxa%<n%>:paʒxa Plural;
piʒar%{I2%}%<n%>:piʒar%{I2%} Plural;
piʒariş%{I2%}%<n%>:piʒariş%{I2%} Plural;
ṕroğonon%{I2%}%<n%>:ṕroğonon%{I2%} Plural;
fotin%{I2%}%<n%>:fotin%{I2%} Plural;
paxara%<n%>:paxara Plural;
fuť%{I2%}%<n%>:fuť%{I2%} Plural;
funť%{I2%}%<n%>:funť%{I2%} Plural;
ṕrosvar%{I2%}%<n%>:ṕrosvar%{I2%} Plural;
ťuťu%<n%>:ťuťu Plural;
putu%<n%>:putu Plural;
ṕuťu%<n%>:ṕuťu Plural;
inva%<n%>:inva Plural;
xirxinť%{I2%}%<n%>:xirxinť%{I2%} Plural;
il%{I2%}%<n%>:il%{I2%} Plural;
skamoz%{I2%}%<n%>:skamoz%{I2%} Plural;
sliṕ%{I2%}%<n%>:sliṕ%{I2%} Plural;
sťolba%<n%>:sťolba Plural;
Sumex%{I2%}%<n%>:Sumex%{I2%} Plural;
suťlaş%{I2%}%<n%>:suťlaş%{I2%} Plural;
şaǩul%{I2%}%<n%>:şaǩul%{I2%} Plural;
şarba%<n%>:şarba Plural;
şxam%{I2%}%<n%>:şxam%{I2%} Plural;
xşam%{I2%}%<n%>:xşam%{I2%} Plural;
taro%<n%>:taro Plural;
tigemçanu%<n%>:tigemçanu Plural;
tir%{I2%}%<n%>:tir%{I2%} Plural;
ton%{I2%}%<n%>:ton%{I2%} Plural;
xasan%{I2%}%<n%>:xasani Plural;
ťalaǯa%<n%>:ťalaǯa Plural;
ťalaǯina%<n%>:ťalaǯina Plural;
ťambuğa%<n%>:ťambuğa Plural;
ťoba%<n%>:ťoba Plural;
ťurva%<n%>:ťurva Plural;
ucale%<n%>:ucale Plural;
veçaṕ%{I2%}%<n%>:veçaṕ%{I2%} Plural;
ovirvilon%{I2%}%<n%>:ovirvilon%{I2%} Plural;
vira%<n%>:vira Plural;
xalağ%{I2%}%<n%>:xalağ%{I2%} Plural;
xalťuma%<n%>:xalťuma Plural;
tatman%{I2%}%<n%>:tatman%{I2%} Plural;
xalva%<n%>:xalva Plural;
okçinaliǩ%{I2%}%<n%>:okçinaliǩ%{I2%} Plural;
xorx%{I2%}%<n%>:xorx%{I2%} Plural;
xeşduğ%{I2%}%<n%>:xeşduğ%{I2%} Plural;
xociǩa%<n%>:xociǩa Plural;
xonar%{I2%}%<n%>:xonar%{I2%} Plural;
yoklağ%{I2%}%<n%>:yoklağ%{I2%} Plural;
yulva%<n%>:yulva Plural;
žikva%<n%>:žikva Plural;
žiǩva%<n%>:žiǩva Plural;
ziṕǩa%<n%>:ziṕǩa Plural;
ǯar%{I2%}%<n%>:ǯar%{I2%} Plural;
ǯaxa%<n%>:ǯaxa Plural;
ajdar%{I2%}%<n%>:ajdar%{I2%} Plural;
anḉes%{I2%}%<n%>:anḉes%{I2%} Plural;
arka%<n%>:arka Plural;
Arxave%<n%>:Arxave Plural;
arkuluğ%{I2%}%<n%>:arkuluğ%{I2%} Plural;
arşun%{I2%}%<n%>:arşun%{I2%} Plural;
paçxaťa%<n%>:paçxaťa Plural;
bacen%{I2%}%<n%>:bacen%{I2%} Plural;
baḉ%{I2%}%<n%>:baḉ%{I2%} Plural;
berc%{I2%}%<n%>:berc%{I2%} Plural;
biǩa%<n%>:biǩa Plural;
bozo%<n%>:bozo Plural;
burğul%{I2%}%<n%>:burğul%{I2%} Plural;
buǩla%<n%>:buǩla Plural;
buluza%<n%>:buluza Plural;
busť%{I2%}%<n%>:busť%{I2%} Plural;
ceşǩvapa%<n%>:ceşǩvapa Plural;
jginapa%<n%>:jginapa Plural;
nçair%{I2%}%<n%>:nçair%{I2%} Plural;
çaniğ%{I2%}%<n%>:çaniğ%{I2%} Plural;
ʒeṕla%<n%>:ʒeṕla Plural;
çelť%{I2%}%<n%>:çelť%{I2%} Plural;
çilambr%{I2%}%<n%>:çilambr%{I2%} Plural;
çoçoǩa%<n%>:çoçoǩa Plural;
çoy%{I2%}%<n%>:çoy%{I2%} Plural;
çoǩ%{I2%}%<n%>:çoǩ%{I2%} Plural;
ḉalimb%{I2%}%<n%>:ḉalimb%{I2%} Plural;
ḉaǩ%{I2%}%<n%>:ḉaǩ%{I2%} Plural;
ǯiǩloma%<n%>:ǯiǩloma Plural;
demeťula%<n%>:demeťula Plural;
deʒa%<n%>:deʒa Plural;
dinʒxir%{I2%}%<n%>:dinʒxir%{I2%} Plural;
eyonkuna%<n%>:eyonkuna Plural;
eyorçala%<n%>:eyorçala Plural;
edanžaşe%<n%>:edanžaşe Plural;
elarçama%<n%>:elarçama Plural;
eleminḉ%{I2%}%<n%>:eleminḉ%{I2%} Plural;
evre%<n%>:evre Plural;
cebiron%{I2%}%<n%>:cebiron%{I2%} Plural;
ceçaçxalon%{I2%}%<n%>:ceçaçxalon%{I2%} Plural;
ceçama%<n%>:ceçama Plural;
ceḉapa%<n%>:ceḉapa Plural;
celaxunon%{I2%}%<n%>:celaxunon%{I2%} Plural;
cerma%<n%>:cerma Plural;
cetasule%<n%>:cetasule Plural;
Ğormoť%{I2%}%<n%>:Ğormoť%{I2%} Plural;
xlunḉǩ%{I2%}%<n%>:xlunḉǩ%{I2%} Plural;
guržumel%{I2%}%<n%>:guržumel%{I2%} Plural;
ğven%{I2%}%<n%>:ğven%{I2%} Plural;
iǩbal%{I2%}%<n%>:iǩbal%{I2%} Plural;
enḉil%{I2%}%<n%>:enḉil%{I2%} Plural;
çibiť%{I2%}%<n%>:çibiť%{I2%} Plural;
çona%<n%>:çona Plural;
çoşťere%<n%>:çoşťere Plural;
çoşǩe%<n%>:çoşǩe Plural;
çurd%{I2%}%<n%>:çurd%{I2%} Plural;
çusǩ%{I2%}%<n%>:çusǩ%{I2%} Plural;
ǩaban%{I2%}%<n%>:ǩaban%{I2%} Plural;
ǩaliv%{I2%}%<n%>:ǩaliv%{I2%} Plural;
ǩança%<n%>:ǩança Plural;
ǩanis%{I2%}%<n%>:ǩanis%{I2%} Plural;
ǩenç%{I2%}%<n%>:ǩenç%{I2%} Plural;
ḉilad%{I2%}%<n%>:ḉilad%{I2%} Plural;
ǩlinçx%{I2%}%<n%>:ǩlinçx%{I2%} Plural;
ḉeṕrepuna%<n%>:ḉeṕrepuna Plural;
ǩorǩida%<n%>:ǩorǩida Plural;
nǩola%<n%>:nǩola Plural;
ǩuǩar%{I2%}%<n%>:ǩuǩar%{I2%} Plural;
xoťna%<n%>:xoťna Plural;
ǩuşum%{I2%}%<n%>:ǩuşum%{I2%} Plural;
vavil%{I2%}%<n%>:vavil%{I2%} Plural;
leçeta%<n%>:leçeta Plural;
lemḉva%<n%>:lemḉva Plural;
lemǯa%<n%>:lemǯa Plural;
loriḉ%{I2%}%<n%>:loriḉ%{I2%} Plural;
lorizmaşe%<n%>:lorizmaşe Plural;
macida%<n%>:macida Plural;
makval%{I2%}%<n%>:makval%{I2%} Plural;
maǯind%{I2%}%<n%>:maǯind%{I2%} Plural;
mdade%<n%>:mdade Plural;
meǩorale%<n%>:meǩorale Plural;
memeleçeť%{I2%}%<n%>:memeleçeť%{I2%} Plural;
noçxeş%{I2%}%<n%>:noçxeş%{I2%} Plural;
memʒxver%{I2%}%<n%>:memʒxver%{I2%} Plural;
merçala%<n%>:merçala Plural;
mesťur%{I2%}%<n%>:mesťur%{I2%} Plural;
mimiḉ%{I2%}%<n%>:mimiḉ%{I2%} Plural;
monḉve%<n%>:monḉve Plural;
morťale%<n%>:morťale Plural;
mocon%{I2%}%<n%>:mocon%{I2%} Plural;
msǩela%<n%>:msǩela Plural;
msǩvanoba%<n%>:msǩvanoba Plural;
mťeʒ%{I2%}%<n%>:mťeʒ%{I2%} Plural;
monǯva%<n%>:monǯva Plural;
mxişil%{I2%}%<n%>:mxişil%{I2%} Plural;
xişil%{I2%}%<n%>:xişil%{I2%} Plural;
zemc%{I2%}%<n%>:zemc%{I2%} Plural;
mʒiǩanoba%<n%>:mʒiǩanoba Plural;
mǯup%{I2%}%<n%>:mǯup%{I2%} Plural;
naṕir%{I2%}%<n%>:naṕir%{I2%} Plural;
nusa%<n%>:nusa Plural;
noyazule%<n%>:noyazule Plural;
meḉveşe%<n%>:meḉveşe Plural;
noḉep%{I2%}%<n%>:noḉep%{I2%} Plural;
norḉ%{I2%}%<n%>:norḉ%{I2%} Plural;
noǩoru%<n%>:noǩoru Plural;
noǯinǯale%<n%>:noǯinǯale Plural;
nusaloba%<n%>:nusaloba Plural;
nuzur%{I2%}%<n%>:nuzur%{I2%} Plural;
nʒaorťapu%<n%>:nʒaorťapu Plural;
oncene%<n%>:oncene Plural;
ocare%<n%>:ocare Plural;
oda%<n%>:oda Plural;
oǩoǩzumale%<n%>:oǩoǩzumale Plural;
ombulena%<n%>:ombulena Plural;
oşvalena%<n%>:oşvalena Plural;
oropa%<n%>:oropa Plural;
oťreb%{I2%}%<n%>:oťreb%{I2%} Plural;
xov%{I2%}%<n%>:xov%{I2%} Plural;
xoržaloba%<n%>:xoržaloba Plural;
oxvambe%<n%>:oxvambe Plural;
ozmaşe%<n%>:ozmaşe Plural;
onʒxec%{I2%}%<n%>:onʒxec%{I2%} Plural;
onʒxen%{I2%}%<n%>:onʒxen%{I2%} Plural;
pangar%{I2%}%<n%>:pangar%{I2%} Plural;
panḉil%{I2%}%<n%>:panḉil%{I2%} Plural;
pimbil%{I2%}%<n%>:pimbil%{I2%} Plural;
pufleng%{I2%}%<n%>:pufleng%{I2%} Plural;
pusǩul%{I2%}%<n%>:pusǩul%{I2%} Plural;
mxa%<n%>:mxa Plural;
pxen%{I2%}%<n%>:pxen%{I2%} Plural;
mṕhalu%<n%>:mṕhalu Plural;
ṕaliǩar%{I2%}%<n%>:ṕaliǩar%{I2%} Plural;
ṕeṕeǯula%<n%>:ṕeṕeǯula Plural;
ṕlaḉon%{I2%}%<n%>:ṕlaḉon%{I2%} Plural;
ǩ’oropa%<n%>:ǩ’oropa Plural;
ǩurǯ%{I2%}%<n%>:ǩurǯ%{I2%} Plural;
saať%{I2%}%<n%>:saať%{I2%} Plural;
sağa%<n%>:sağa Plural;
susa%<n%>:susa Plural;
tabiyeť%{I2%}%<n%>:tabiyeť%{I2%} Plural;
toyḉ%{I2%}%<n%>:toyḉ%{I2%} Plural;
tuta%<n%>:tuta Plural;
tutiçel%{I2%}%<n%>:tutiçel%{I2%} Plural;
ťanc%{I2%}%<n%>:ťanc%{I2%} Plural;
ťiba%<n%>:ťiba Plural;
ťorin%{I2%}%<n%>:ťorin%{I2%} Plural;
ťuťucepuna%<n%>:ťuťucepuna Plural;
fula%<n%>:fula Plural;
ula%<n%>:ula Plural;
xalavida%<n%>:xalavida Plural;
mxeş%{I2%}%<n%>:mxeş%{I2%} Plural;
xetatu%<n%>:xetatu Plural;
xibar%{I2%}%<n%>:xibar%{I2%} Plural;
xoşǩa%<n%>:xoşǩa Plural;
xorǯ%{I2%}%<n%>:xorǯ%{I2%} Plural;
zanaať%{I2%}%<n%>:zanaať%{I2%} Plural;
zurc%{I2%}%<n%>:zurc%{I2%} Plural;
ʒiʒ%{I2%}%<n%>:ʒiʒ%{I2%} Plural;
ǩamǯam%{I2%}%<n%>:ǩamǯam%{I2%} Plural;
ǯilixťiya%<n%>:ǯilixťiya Plural;
ǯilind%{I2%}%<n%>:ǯilind%{I2%} Plural;
ǯendeḉ%{I2%}%<n%>:ǯendeḉ%{I2%} Plural;
ʒiprepuna%<n%>:ʒiprepuna Plural;
ǯiṕul%{I2%}%<n%>:ǯiṕul%{I2%} Plural;
ǯarimangana%<n%>:ǯarimangana Plural;
ǯaritol%{I2%}%<n%>:ǯaritol%{I2%} Plural;
ǯarizen%{I2%}%<n%>:ǯarizen%{I2%} Plural;
aplad%{I2%}%<n%>:aplad%{I2%} Plural;
beroba%<n%>:beroba Plural;
goǯaǩorale%<n%>:goǯaǩorale Plural;
mzga%<n%>:mzga Plural;
naçalniǩ%{I2%}%<n%>:naçalniǩ%{I2%} Plural;
noǯile%<n%>:noǯile Plural;
viǯ%<n%>:viǯ Plural;
bondo%<n%>:bondo Plural;
cexelera%<n%>:cexelera Plural;
doloruba%<n%>:doloruba Plural;
elaǩrisa%<n%>:elaǩrisa Plural;
elayona%<n%>:elayona Plural;
eşǩamtume%<n%>:eşǩamtume Plural;
eşǩayona%<n%>:eşǩayona Plural;
eǯoyona%<n%>:eǯoyona Plural;
gamamtume%<n%>:gamamtume Plural;
gamayona%<n%>:gamayona Plural;
ǩaçkar%{I2%}%<n%>:ǩaçkar%{I2%} Plural;
ǩaťufe%<n%>:ǩaťufe Plural;
ǩerǩel%{I2%}%<n%>:ǩerǩel%{I2%} Plural;
ǩiťr%{I2%}%<n%>:ǩiťr%{I2%} Plural;
ǩonḉera%<n%>:ǩonḉera Plural;
ǩoreʒxala%<n%>:ǩoreʒxala Plural;
ǩoǯonʒxoťa%<n%>:ǩoǯonʒxoťa Plural;
ǩoǯoyona%<n%>:ǩoǯoyona Plural;
ǩunǩul%{I2%}%<n%>:ǩunǩul%{I2%} Plural;
ǩuruṕ%{I2%}%<n%>:ǩuruṕ%{I2%} Plural;
lemǯe%<n%>:lemǯe Plural;
lor%{I2%}%<n%>:lor%{I2%} Plural;
magzale%<n%>:magzale Plural;
mavro%<n%>:mavro Plural;
meçama%<n%>:meçama Plural;
mekosale%<n%>:mekosale Plural;
meşǩamtume%<n%>:meşǩamtume Plural;
meşǩaxuxa%<n%>:meşǩaxuxa Plural;
meşǩayona%<n%>:meşǩayona Plural;
meǯilur%{I2%}%<n%>:meǯilur%{I2%} Plural;
molamtume%<n%>:molamtume Plural;
nonǯore%<n%>:nonǯore Plural;
nopaťen%{I2%}%<n%>:nopaťen%{I2%} Plural;
noyona%<n%>:noyona Plural;
oixe%<n%>:oixe Plural;
oṕrinǯon%{I2%}%<n%>:oṕrinǯon%{I2%} Plural;
gamaǩature%<n%>:gamaǩature Plural;
mapxala%<n%>:mapxala Plural;
ǯurisť%{I2%}%<n%>:ǯurisť%{I2%} Plural;
dimiḉǩa%<n%>:dimiḉǩa Plural;
elemençir%{I2%}%<n%>:elemençir%{I2%} Plural;
liǩuṕ%{I2%}%<n%>:liǩuṕ%{I2%} Plural;
lolo%<n%>:lolo Plural;
malamina%<n%>:malamina Plural;
ağan%{I2%}%<n%>:ağan%{I2%} Plural;
aǩoṕur%{I2%}%<n%>:aǩoṕur%{I2%} Plural;
alaşa%<n%>:alaşa Plural;
aṕaroť%{I2%}%<n%>:aṕaroť%{I2%} Plural;
arkapon%{I2%}%<n%>:arkapon%{I2%} Plural;
arkaponyay%{I2%}%<n%>:arkaponyay%{I2%} Plural;
axarisťa%<n%>:axarisťa Plural;
aǯuṕať%{I2%}%<n%>:aǯuṕať%{I2%} Plural;
badebur%{I2%}%<n%>:badebur%{I2%} Plural;
bambua%<n%>:bambua Plural;
banʒa%<n%>:banʒa Plural;
beǩur%{I2%}%<n%>:beǩur%{I2%} Plural;
beron%{I2%}%<n%>:beron%{I2%} Plural;
binexon%{I2%}%<n%>:binexon%{I2%} Plural;
bolo%<n%>:bolo Plural;
burťela%<n%>:burťela Plural;
buʒxon%{I2%}%<n%>:buʒxon%{I2%} Plural;
buʒxalon%{I2%}%<n%>:buʒxalon%{I2%} Plural;
cağra%<n%>:cağra Plural;
cemçxupora%<n%>:cemçxupora Plural;
cemsǩuled%{I2%}%<n%>:cemsǩuled%{I2%} Plural;
cenc%{I2%}%<n%>:cenc%{I2%} Plural;
ceǯulva%<n%>:ceǯulva Plural;
cibgir%{I2%}%<n%>:cibgir%{I2%} Plural;
cuncul%{I2%}%<n%>:cuncul%{I2%} Plural;
cuncun%{I2%}%<n%>:cuncun%{I2%} Plural;
çaçara%<n%>:çaçara Plural;
çaçxata%<n%>:çaçxata Plural;
çeron%{I2%}%<n%>:çeron%{I2%} Plural;
çoçxoťa%<n%>:çoçxoťa Plural;
çonçolyar%{I2%}%<n%>:çonçolyar%{I2%} Plural;
çondoro%<n%>:çondoro Plural;
çuntu%<n%>:çuntu Plural;
çonto%<n%>:çonto Plural;
çxaḉa%<n%>:çxaḉa Plural;
çxorotion%{I2%}%<n%>:çxorotion%{I2%} Plural;
ḉamon%{I2%}%<n%>:ḉamon%{I2%} Plural;
nḉamon%{I2%}%<n%>:nḉamon%{I2%} Plural;
ḉarambulya%<n%>:ḉarambulya Plural;
ḉeḉe%<n%>:ḉeḉe Plural;
ḉeǩobala%<n%>:ḉeǩobala Plural;
ḉuťoc%{I2%}%<n%>:ḉuťoc%{I2%} Plural;
ḉuxťi-ṕuxť%{I2%}%<n%>:ḉuxťi-ṕuxť%{I2%} Plural;
ḉvaǩna%<n%>:ḉvaǩna Plural;
daçxuron%{I2%}%<n%>:daçxuron%{I2%} Plural;
dagdag%{I2%}%<n%>:dagdag%{I2%} Plural;
delafa%<n%>:delafa Plural;
derdiyar%{I2%}%<n%>:derdiyar%{I2%} Plural;
didalebur%{I2%}%<n%>:didalebur%{I2%} Plural;
dinʒxiyar%{I2%}%<n%>:dinʒxiyar%{I2%} Plural;
dixrin%{I2%}%<n%>:dixrin%{I2%} Plural;
doba%<n%>:doba Plural;
dobağine%<n%>:dobağine Plural;
dobarçala%<n%>:dobarçala Plural;
doǩaçapa%<n%>:doǩaçapa Plural;
doloǩaçapa%<n%>:doloǩaçapa Plural;
domtumela%<n%>:domtumela Plural;
domǩula%<n%>:domǩula Plural;
doxmel%{I2%}%<n%>:doxmel%{I2%} Plural;
doxunon%{I2%}%<n%>:doxunon%{I2%} Plural;
dulyamxenu%<n%>:dulyamxenu Plural;
dungla%<n%>:dungla Plural;
dutaon%{I2%}%<n%>:dutaon%{I2%} Plural;
efťoş%{I2%}%<n%>:efťoş%{I2%} Plural;
eğna%{I2%}%<n%>:eğna%{I2%} Plural;
elaǩaxa%<n%>:elaǩaxa Plural;
elemiťon%{I2%}%<n%>:elemiťon%{I2%} Plural;
emtuman%{I2%}%<n%>:emtuman%{I2%} Plural;
emt%{I2%}%<n%>:emt%{I2%} Plural;
endriǩa%<n%>:endriǩa Plural;
epsiǩo%<n%>:epsiǩo Plural;
esaleťe%<n%>:esaleťe Plural;
eyna%<n%>:eyna Plural;
ezdumon%{I2%}%<n%>:ezdumon%{I2%} Plural;
fodul%{I2%}%<n%>:fodul%{I2%} Plural;
fuǩara%<n%>:fuǩara Plural;
galendon%{I2%}%<n%>:galendon%{I2%} Plural;
galen%{I2%}%<n%>:galen%{I2%} Plural;
gamabuzger%{I2%}%<n%>:gamabuzger%{I2%} Plural;
gamamendra%<n%>:gamamendra Plural;
gnaper%{I2%}%<n%>:gnaper%{I2%} Plural;
gomla%<n%>:gomla Plural;
gorbagor%{I2%}%<n%>:gorbagor%{I2%} Plural;
ugesvaru%<n%>:ugesvaru Plural;
gunže%<n%>:gunže Plural;
gverdel%{I2%}%<n%>:gverdel%{I2%} Plural;
gverd%{I2%}%<n%>:gverd%{I2%} Plural;
gyariş%{I2%}%<n%>:gyariş%{I2%} Plural;
ğalampon%{I2%}%<n%>:ğalampon%{I2%} Plural;
ğedar%{I2%}%<n%>:ğedar%{I2%} Plural;
ğavr%{I2%}%<n%>:ğavr%{I2%} Plural;
ğezeb%{I2%}%<n%>:ğezeb%{I2%} Plural;
ğinžyar%{I2%}%<n%>:ğinžyar%{I2%} Plural;
ğlind%{I2%}%<n%>:ğlind%{I2%} Plural;
ğliǯ%{I2%}%<n%>:ğliǯ%{I2%} Plural;
ğorğela%<n%>:ğorğela Plural;
ğorğ%{I2%}%<n%>:ğorğ%{I2%} Plural;
ğorğiḉ%{I2%}%<n%>:ğorğiḉ%{I2%} Plural;
ğul%{I2%}%<n%>:ğul%{I2%} Plural;
ğula%<n%>:ğula Plural;
ğuvel%{I2%}%<n%>:ğuvel%{I2%} Plural;
hagaga%<n%>:hagaga Plural;
haǩuş%{I2%}%<n%>:haǩuş%{I2%} Plural;
halal%{I2%}%<n%>:halal%{I2%} Plural;
haram%{I2%}%<n%>:haram%{I2%} Plural;
xaram%{I2%}%<n%>:xaram%{I2%} Plural;
ineron%{I2%}%<n%>:ineron%{I2%} Plural;
ixon%{I2%}%<n%>:ixon%{I2%} Plural;
jurguron%{I2%}%<n%>:jurguron%{I2%} Plural;
jurşuron%{I2%}%<n%>:jurşuron%{I2%} Plural;
jvana%<n%>:jvana Plural;
kakara%<n%>:kakara Plural;
karam%{I2%}%<n%>:karam%{I2%} Plural;
kartyar%{I2%}%<n%>:kartyar%{I2%} Plural;
kçeluťina%<n%>:kçeluťina Plural;
kçon%{I2%}%<n%>:kçon%{I2%} Plural;
kekeḉ%{I2%}%<n%>:kekeḉ%{I2%} Plural;
komolebura%<n%>:komolebura Plural;
komolebur%{I2%}%<n%>:komolebur%{I2%} Plural;
komolur%{I2%}%<n%>:komolur%{I2%} Plural;
korbala%<n%>:korbala Plural;
korbapşa%<n%>:korbapşa Plural;
kurecon%{I2%}%<n%>:kurecon%{I2%} Plural;
kvalon%{I2%}%<n%>:kvalon%{I2%} Plural;
ǩace%<n%>:ǩace Plural;
ǩalen%{I2%}%<n%>:ǩalen%{I2%} Plural;
ǩalǩiťexa%<n%>:ǩalǩiťexa Plural;
ǩaṕeť%{I2%}%<n%>:ǩaṕeť%{I2%} Plural;
ǩarǩiťexa%<n%>:ǩarǩiťexa Plural;
ǩarṕ%{I2%}%<n%>:ǩarṕ%{I2%} Plural;
ǩaťaťa%<n%>:ǩaťaťa Plural;
ǩaťraṕela%<n%>:ǩaťraṕela Plural;
ǩeǩle%<n%>:ǩeǩle Plural;
ǩerǩela%<n%>:ǩerǩela Plural;
ǩibiron%{I2%}%<n%>:ǩibiron%{I2%} Plural;
ǩibron%{I2%}%<n%>:ǩibron%{I2%} Plural;
ǩibruǩa%<n%>:ǩibruǩa Plural;
ǩiǩiǯa%<n%>:ǩiǩiǯa Plural;
ǩiǩiliǯa%<n%>:ǩiǩiliǯa Plural;
ǩlixa%<n%>:ǩlixa Plural;
ǩlexa%<n%>:ǩlexa Plural;
ǩoçinebur%{I2%}%<n%>:ǩoçinebur%{I2%} Plural;
ǩofťera%<n%>:ǩofťera Plural;
ǩoǩorobonkş%{I2%}%<n%>:ǩoǩorobonkş%{I2%} Plural;
ǩola%{I2%}%<n%>:ǩola%{I2%} Plural;
ǩomon%{I2%}%<n%>:ǩomon%{I2%} Plural;
ǩonǩlo%<n%>:ǩonǩlo Plural;
ǩorḉa%<n%>:ǩorḉa Plural;
ǩoxlenga%<n%>:ǩoxlenga Plural;
ǩundon%{I2%}%<n%>:ǩundon%{I2%} Plural;
ǩurada%<n%>:ǩurada Plural;
ǩuťťun%{I2%}%<n%>:ǩuťťun%{I2%} Plural;
lafta%<n%>:lafta Plural;
lalax%{I2%}%<n%>:lalax%{I2%} Plural;
lamlaǩoť%{I2%}%<n%>:lamlaǩoť%{I2%} Plural;
laťana%<n%>:laťana Plural;
lavoť%{I2%}%<n%>:lavoť%{I2%} Plural;
Lazebur%{I2%}%<n%>:Lazebur%{I2%} Plural;
leşǩoťa%<n%>:leşǩoťa Plural;
leťa%<n%>:leťa Plural;
leťalyar%{I2%}%<n%>:leťalyar%{I2%} Plural;
lodur%{I2%}%<n%>:lodur%{I2%} Plural;
mabgare%<n%>:mabgare Plural;
mağala%<n%>:mağala Plural;
maǩoǩsale%<n%>:maǩoǩsale Plural;
maǩriale%<n%>:maǩriale Plural;
maǩiyale%<n%>:maǩiyale Plural;
mamcvale%<n%>:mamcvale Plural;
mamzgumale%<n%>:mamzgumale Plural;
mançane%<n%>:mançane Plural;
manḉvale%<n%>:manḉvale Plural;
mapxa%<n%>:mapxa Plural;
maťarťaloc%{I2%}%<n%>:maťarťaloc%{I2%} Plural;
maťifon%{I2%}%<n%>:maťifon%{I2%} Plural;
maťuf%{I2%}%<n%>:maťuf%{I2%} Plural;
mazaxmeťe%<n%>:mazaxmeťe Plural;
mazgumale%<n%>:mazgumale Plural;
mbol%{I2%}%<n%>:mbol%{I2%} Plural;
mcve%<n%>:mcve Plural;
mcveşebur%{I2%}%<n%>:mcveşebur%{I2%} Plural;
cveşebur%{I2%}%<n%>:cveşebur%{I2%} Plural;
mçire%<n%>:mçire Plural;
mçxuş%{I2%}%<n%>:mçxuş%{I2%} Plural;
mḉipeş%{I2%}%<n%>:mḉipeş%{I2%} Plural;
mḉirdu%<n%>:mḉirdu Plural;
mḉitala%<n%>:mḉitala Plural;
mḉitalyar%{I2%}%<n%>:mḉitalyar%{I2%} Plural;
mḉitaş%{I2%}%<n%>:mḉitaş%{I2%} Plural;
mḉiton%{I2%}%<n%>:mḉiton%{I2%} Plural;
mḉǩiron%{I2%}%<n%>:mḉǩiron%{I2%} Plural;
mḉoxa%<n%>:mḉoxa Plural;
medarça%<n%>:medarça Plural;
megza%<n%>:megza Plural;
megzan%{I2%}%<n%>:megzan%{I2%} Plural;
meǩoron%{I2%}%<n%>:meǩoron%{I2%} Plural;
melendon%{I2%}%<n%>:melendon%{I2%} Plural;
memçamu%<n%>:memçamu Plural;
memğuru%<n%>:memğuru Plural;
mencelon%{I2%}%<n%>:mencelon%{I2%} Plural;
mendra%<n%>:mendra Plural;
mendran%{I2%}%<n%>:mendran%{I2%} Plural;
mendranur%{I2%}%<n%>:mendranur%{I2%} Plural;
mendraner%{I2%}%<n%>:mendraner%{I2%} Plural;
meťişela%<n%>:meťişela Plural;
mimila%<n%>:mimila Plural;
minḉayar%{I2%}%<n%>:minḉayar%{I2%} Plural;
mǩule%<n%>:mǩule Plural;
mǩvatule%<n%>:mǩvatule Plural;
mojna%<n%>:mojna Plural;
mola%<n%>:mola Plural;
molendon%{I2%}%<n%>:molendon%{I2%} Plural;
molen%{I2%}%<n%>:molen%{I2%} Plural;
molina%<n%>:molina Plural;
momḉitorya%<n%>:momḉitorya Plural;
montalon%{I2%}%<n%>:montalon%{I2%} Plural;
moşvon%{I2%}%<n%>:moşvon%{I2%} Plural;
moşvalon%{I2%}%<n%>:moşvalon%{I2%} Plural;
mpunela%<n%>:mpunela Plural;
mṕala%<n%>:mṕala Plural;
Mṕolur%{I2%}%<n%>:Mṕolur%{I2%} Plural;
msǩvaliťina%<n%>:msǩvaliťina Plural;
msoron%{I2%}%<n%>:msoron%{I2%} Plural;
msucilon%{I2%}%<n%>:msucilon%{I2%} Plural;
mşǩomule%<n%>:mşǩomule Plural;
mşǩurinace%<n%>:mşǩurinace Plural;
mturon%{I2%}%<n%>:mturon%{I2%} Plural;
mťinon%{I2%}%<n%>:mťinon%{I2%} Plural;
mťǩor%{I2%}%<n%>:mťǩor%{I2%} Plural;
mťuťalisť%{I2%}%<n%>:mťuťalisť%{I2%} Plural;
mťuťalyar%{I2%}%<n%>:mťuťalyar%{I2%} Plural;
mudara%<n%>:mudara Plural;
muğleṕ%{I2%}%<n%>:muğleṕ%{I2%} Plural;
muncveşina%<n%>:muncveşina Plural;
muzic%{I2%}%<n%>:muzic%{I2%} Plural;
mxalon%{I2%}%<n%>:mxalon%{I2%} Plural;
mxaṕare%<n%>:mxaṕare Plural;
mǯiramu%<n%>:mǯiramu Plural;
mǯutxe%<n%>:mǯutxe Plural;
mǯvad%{I2%}%<n%>:mǯvad%{I2%} Plural;
naǩis%{I2%}%<n%>:naǩis%{I2%} Plural;
ncğil%{I2%}%<n%>:ncğil%{I2%} Plural;
ncğiť%{I2%}%<n%>:ncğiť%{I2%} Plural;
ndğil%{I2%}%<n%>:ndğil%{I2%} Plural;
ndğul%{I2%}%<n%>:ndğul%{I2%} Plural;
nemruť%{I2%}%<n%>:nemruť%{I2%} Plural;
nenon%{I2%}%<n%>:nenon%{I2%} Plural;
nezuğ%{I2%}%<n%>:nezuğ%{I2%} Plural;
ngolur%{I2%}%<n%>:ngolur%{I2%} Plural;
noğamisur%{I2%}%<n%>:noğamisur%{I2%} Plural;
nokterison%{I2%}%<n%>:nokterison%{I2%} Plural;
nomğorde%<n%>:nomğorde Plural;
nondura%<n%>:nondura Plural;
noson%{I2%}%<n%>:noson%{I2%} Plural;
noxmare%<n%>:noxmare Plural;
noʒxune%<n%>:noʒxune Plural;
nžila%<n%>:nžila Plural;
nʒxuǩu%<n%>:nʒxuǩu Plural;
obğalon%{I2%}%<n%>:obğalon%{I2%} Plural;
odiʒinon%{I2%}%<n%>:odiʒinon%{I2%} Plural;
oge%<n%>:oge Plural;
oktalon%{I2%}%<n%>:oktalon%{I2%} Plural;
oǩonťalapon%{I2%}%<n%>:oǩonťalapon%{I2%} Plural;
omťinon%{I2%}%<n%>:omťinon%{I2%} Plural;
oncğoryar%{I2%}%<n%>:oncğoryar%{I2%} Plural;
oṕaťon%{I2%}%<n%>:oṕaťon%{I2%} Plural;
ordonur%{I2%}%<n%>:ordonur%{I2%} Plural;
ordoner%{I2%}%<n%>:ordoner%{I2%} Plural;
oropon%{I2%}%<n%>:oropon%{I2%} Plural;
orosṕ%{I2%}%<n%>:orosṕ%{I2%} Plural;
oşǩendan%{I2%}%<n%>:oşǩendan%{I2%} Plural;
oşǩomon%{I2%}%<n%>:oşǩomon%{I2%} Plural;
oşǩurinon%{I2%}%<n%>:oşǩurinon%{I2%} Plural;
oşumeş%{I2%}%<n%>:oşumeş%{I2%} Plural;
Oťul%{I2%}%<n%>:Oťul%{I2%} Plural;
paal%{I2%}%<n%>:paal%{I2%} Plural;
pavron%{I2%}%<n%>:pavron%{I2%} Plural;
parvon%{I2%}%<n%>:parvon%{I2%} Plural;
pať%{I2%}%<n%>:pať%{I2%} Plural;
paxil%{I2%}%<n%>:paxil%{I2%} Plural;
pempatiğ%{I2%}%<n%>:pempatiğ%{I2%} Plural;
petxela%<n%>:petxela Plural;
petxel%{I2%}%<n%>:petxel%{I2%} Plural;
piçxoťa%<n%>:piçxoťa Plural;
pompo%<n%>:pompo Plural;
pşapa%<n%>:pşapa Plural;
puc%{I2%}%<n%>:puc%{I2%} Plural;
pupulyar%{I2%}%<n%>:pupulyar%{I2%} Plural;
ṕaṕuǯa%<n%>:ṕaṕuǯa Plural;
ṕaʒeil%{I2%}%<n%>:ṕaʒeil%{I2%} Plural;
ṕec%{I2%}%<n%>:ṕec%{I2%} Plural;
mṕec%{I2%}%<n%>:mṕec%{I2%} Plural;
ṕeǯ%{I2%}%<n%>:ṕeǯ%{I2%} Plural;
ṕiṕeron%{I2%}%<n%>:ṕiṕeron%{I2%} Plural;
ṕizil%{I2%}%<n%>:ṕizil%{I2%} Plural;
ṕizilon%{I2%}%<n%>:ṕizilon%{I2%} Plural;
ṕoťeťur%{I2%}%<n%>:ṕoťeťur%{I2%} Plural;
ṕriǩe%<n%>:ṕriǩe Plural;
ṕromon%{I2%}%<n%>:ṕromon%{I2%} Plural;
ṕunc%{I2%}%<n%>:ṕunc%{I2%} Plural;
ṕuṕuzon%{I2%}%<n%>:ṕuṕuzon%{I2%} Plural;
ṕuťula%<n%>:ṕuťula Plural;
rçaǩa%<n%>:rçaǩa Plural;
rovalyar%{I2%}%<n%>:rovalyar%{I2%} Plural;
sağlam%{I2%}%<n%>:sağlam%{I2%} Plural;
saǩať%{I2%}%<n%>:saǩať%{I2%} Plural;
salaxana%<n%>:salaxana Plural;
sanga%<n%>:sanga Plural;
saṕulon%{I2%}%<n%>:saṕulon%{I2%} Plural;
sarigina%<n%>:sarigina Plural;
sefal%{I2%}%<n%>:sefal%{I2%} Plural;
sipsiǩa%<n%>:sipsiǩa Plural;
soxra%<n%>:soxra Plural;
sťiṕo%<n%>:sťiṕo Plural;
sťulina%<n%>:sťulina Plural;
şala%<n%>:şala Plural;
şibil%{I2%}%<n%>:şibil%{I2%} Plural;
şǩinos%{I2%}%<n%>:şǩinos%{I2%} Plural;
şoloť%{I2%}%<n%>:şoloť%{I2%} Plural;
şoz%{I2%}%<n%>:şoz%{I2%} Plural;
tercal%{I2%}%<n%>:tercal%{I2%} Plural;
deburcal%{I2%}%<n%>:deburcal%{I2%} Plural;
timçxu%<n%>:timçxu Plural;
tiolon%{I2%}%<n%>:tiolon%{I2%} Plural;
tiviǯul%{I2%}%<n%>:tiviǯul%{I2%} Plural;
tomalyar%{I2%}%<n%>:tomalyar%{I2%} Plural;
tuden%{I2%}%<n%>:tuden%{I2%} Plural;
Turkebura%<n%>:Turkebura Plural;
ťalax%{I2%}%<n%>:ťalax%{I2%} Plural;
ťamťrur%{I2%}%<n%>:ťamťrur%{I2%} Plural;
ťramťrur%{I2%}%<n%>:ťramťrur%{I2%} Plural;
ťancyay%{I2%}%<n%>:ťancyay%{I2%} Plural;
ťaǯa%<n%>:ťaǯa Plural;
ťerťela%<n%>:ťerťela Plural;
ťimbyay%{I2%}%<n%>:ťimbyay%{I2%} Plural;
ťişuça%<n%>:ťişuça Plural;
ťolopon%{I2%}%<n%>:ťolopon%{I2%} Plural;
ťoncela%<n%>:ťoncela Plural;
ubabel%{I2%}%<n%>:ubabel%{I2%} Plural;
ubinexe%<n%>:ubinexe Plural;
uca%<n%>:uca Plural;
ucoğore%<n%>:ucoğore Plural;
ucuz%{I2%}%<n%>:ucuz%{I2%} Plural;
uçala%<n%>:uçala Plural;
uçalyar%{I2%}%<n%>:uçalyar%{I2%} Plural;
uçodinu%<n%>:uçodinu Plural;
udinʒxirel%{I2%}%<n%>:udinʒxirel%{I2%} Plural;
udiʒxire%<n%>:udiʒxire Plural;
ugverdel%{I2%}%<n%>:ugverdel%{I2%} Plural;
ukomoce%<n%>:ukomoce Plural;
uǩaçxen%{I2%}%<n%>:uǩaçxen%{I2%} Plural;
uǩromel%{I2%}%<n%>:uǩromel%{I2%} Plural;
uǩuçxel%{I2%}%<n%>:uǩuçxel%{I2%} Plural;
uǩurǩele%<n%>:uǩurǩele Plural;
uleťale%<n%>:uleťale Plural;
umamule%<n%>:umamule Plural;
umbr%{I2%}%<n%>:umbr%{I2%} Plural;
umeşonu%<n%>:umeşonu Plural;
umǩyapel%{I2%}%<n%>:umǩyapel%{I2%} Plural;
umutel%{I2%}%<n%>:umutel%{I2%} Plural;
unanel%{I2%}%<n%>:unanel%{I2%} Plural;
uneǩnale%<n%>:uneǩnale Plural;
unenel%{I2%}%<n%>:unenel%{I2%} Plural;
unose%<n%>:unose Plural;
uoncğore%<n%>:uoncğore Plural;
uoxore%<n%>:uoxore Plural;
upere%<n%>:upere Plural;
upon%{I2%}%<n%>:upon%{I2%} Plural;
upşu%<n%>:upşu Plural;
urženiş%{I2%}%<n%>:urženiş%{I2%} Plural;
uşure%<n%>:uşure Plural;
uşurel%{I2%}%<n%>:uşurel%{I2%} Plural;
utole%<n%>:utole Plural;
uxesaṕu%<n%>:uxesaṕu Plural;
uxinu%<n%>:uxinu Plural;
uʒeṕle%<n%>:uʒeṕle Plural;
vamtin%{I2%}%<n%>:vamtin%{I2%} Plural;
xalapoť%{I2%}%<n%>:xalapoť%{I2%} Plural;
xaṕuǯyar%{I2%}%<n%>:xaṕuǯyar%{I2%} Plural;
xarxoťa%<n%>:xarxoťa Plural;
xažir%{I2%}%<n%>:xažir%{I2%} Plural;
xeğula%<n%>:xeğula Plural;
xerfon%{I2%}%<n%>:xerfon%{I2%} Plural;
xiťon%{I2%}%<n%>:xiťon%{I2%} Plural;
xizan%{I2%}%<n%>:xizan%{I2%} Plural;
xombula%<n%>:xombula Plural;
Xorumebur%{I2%}%<n%>:Xorumebur%{I2%} Plural;
xosǩvaş%{I2%}%<n%>:xosǩvaş%{I2%} Plural;
xroʒkalur%{I2%}%<n%>:xroʒkalur%{I2%} Plural;
xşamon%{I2%}%<n%>:xşamon%{I2%} Plural;
xuçel%{I2%}%<n%>:xuçel%{I2%} Plural;
xuiǩa%<n%>:xuiǩa Plural;
xutt%{I2%}%<n%>:xutt%{I2%} Plural;
xuťuṕaz%{I2%}%<n%>:xuťuṕaz%{I2%} Plural;
xvalyay%{I2%}%<n%>:xvalyay%{I2%} Plural;
yançoro%<n%>:yançoro Plural;
yuk%{I2%}%<n%>:yuk%{I2%} Plural;
yangaz%{I2%}%<n%>:yangaz%{I2%} Plural;
yengliğ%{I2%}%<n%>:yengliğ%{I2%} Plural;
yuzin%{I2%}%<n%>:yuzin%{I2%} Plural;
zangoḉ%{I2%}%<n%>:zangoḉ%{I2%} Plural;
zengin%{I2%}%<n%>:zengin%{I2%} Plural;
zirťo%<n%>:zirťo Plural;
zirzoṕ%{I2%}%<n%>:zirzoṕ%{I2%} Plural;
zlanǯa%<n%>:zlanǯa Plural;
zlunǯa%<n%>:zlunǯa Plural;
zulumať%{I2%}%<n%>:zulumať%{I2%} Plural;
zura%<n%>:zura Plural;
žabela%<n%>:žabela Plural;
ʒamana%<n%>:ʒamana Plural;
ǯalen%{I2%}%<n%>:ǯalen%{I2%} Plural;
ǯaṕeťa%<n%>:ǯaṕeťa Plural;
ǯaṕla%<n%>:ǯaṕla Plural;
ǯapǯaṕara%<n%>:ǯapǯaṕara Plural;
ǯarbela%<n%>:ǯarbela Plural;
ǯeṕux%{I2%}%<n%>:ǯeṕux%{I2%} Plural;
ǯerdel%{I2%}%<n%>:ǯerdel%{I2%} Plural;
ǯiǯiǩyar%{I2%}%<n%>:ǯiǯiǩyar%{I2%} Plural;
ǯoxlen%{I2%}%<n%>:ǯoxlen%{I2%} Plural;
ǯoxlendon%{I2%}%<n%>:ǯoxlendon%{I2%} Plural;
ǯufťya%<n%>:ǯufťya Plural;
ǯuluťina%<n%>:ǯuluťina Plural;
ǯuraǩa%<n%>:ǯuraǩa Plural;
ǯuriǩ%{I2%}%<n%>:ǯuriǩ%{I2%} Plural;
Arťaşenur%{I2%}%<n%>:Arťaşenur%{I2%} Plural;
Aťaşenur%{I2%}%<n%>:Aťaşenur%{I2%} Plural;
mbarer%{I2%}%<n%>:mbarer%{I2%} Plural;
bindir%{I2%}%<n%>:bindir%{I2%} Plural;
cot%{I2%}%<n%>:cot%{I2%} Plural;
mçxaťura%<n%>:mçxaťura Plural;
ḉiix%{I2%}%<n%>:ḉiix%{I2%} Plural;
ḉerel%{I2%}%<n%>:ḉerel%{I2%} Plural;
doguron%{I2%}%<n%>:doguron%{I2%} Plural;
jilendon%{I2%}%<n%>:jilendon%{I2%} Plural;
jilen%{I2%}%<n%>:jilen%{I2%} Plural;
jindon%{I2%}%<n%>:jindon%{I2%} Plural;
jin%{I2%}%<n%>:jin%{I2%} Plural;
ǩundiyar%{I2%}%<n%>:ǩundiyar%{I2%} Plural;
ǩundiyay%{I2%}%<n%>:ǩundiyay%{I2%} Plural;
mçinoc%{I2%}%<n%>:mçinoc%{I2%} Plural;
memskvanura%<n%>:memskvanura Plural;
mpuena%<n%>:mpuena Plural;
msinapora%<n%>:msinapora Plural;
neṕre%<n%>:neṕre Plural;
pomp%{I2%}%<n%>:pomp%{I2%} Plural;
pampa%<n%>:pampa Plural;
papon%{I2%}%<n%>:papon%{I2%} Plural;
in%{I2%}%<n%>:in%{I2%} Plural;
şuron%{I2%}%<n%>:şuron%{I2%} Plural;
turtulace%<n%>:turtulace Plural;
uncire%<n%>:uncire Plural;
uncirel%{I2%}%<n%>:uncirel%{I2%} Plural;
nʒxenon%{I2%}%<n%>:nʒxenon%{I2%} Plural;
ǯaṕrağa%<n%>:ǯaṕrağa Plural;
ugurel%{I2%}%<n%>:ugurel%{I2%} Plural;
hakonur%{I2%}%<n%>:hakonur%{I2%} Plural;
akon%{I2%}%<n%>:akon%{I2%} Plural;
haǩu%<n%>:haǩu Plural;
Arxavur%{I2%}%<n%>:Arxavur%{I2%} Plural;
amťu%<n%>:amťu Plural;
mḉipe%<n%>:mḉipe Plural;
bozomotalebur%{I2%}%<n%>:bozomotalebur%{I2%} Plural;
ciğiz%{I2%}%<n%>:ciğiz%{I2%} Plural;
ḉoxn%{I2%}%<n%>:ḉoxn%{I2%} Plural;
ǯulu%<n%>:ǯulu Plural;
ndğer%{I2%}%<n%>:ndğer%{I2%} Plural;
dinʒxiron%{I2%}%<n%>:dinʒxiron%{I2%} Plural;
domḉita%<n%>:domḉita Plural;
nḉiner%{I2%}%<n%>:nḉiner%{I2%} Plural;
dura%<n%>:dura Plural;
hikon%{I2%}%<n%>:hikon%{I2%} Plural;
hikonur%{I2%}%<n%>:hikonur%{I2%} Plural;
cedvala%<n%>:cedvala Plural;
ceçinadvaşe%<n%>:ceçinadvaşe Plural;
cemḉipora%<n%>:cemḉipora Plural;
hayon%{I2%}%<n%>:hayon%{I2%} Plural;
hem%<n%>:hem Plural;
çesǩin%{I2%}%<n%>:çesǩin%{I2%} Plural;
ǩayobon%{I2%}%<n%>:ǩayobon%{I2%} Plural;
lebyar%{I2%}%<n%>:lebyar%{I2%} Plural;
listra%<n%>:listra Plural;
lonʒa%<n%>:lonʒa Plural;
menev%{I2%}%<n%>:menev%{I2%} Plural;
nazuğ%{I2%}%<n%>:nazuğ%{I2%} Plural;
mamgval%{I2%}%<n%>:mamgval%{I2%} Plural;
momgvala%<n%>:momgvala Plural;
mǯul%{I2%}%<n%>:mǯul%{I2%} Plural;
ndura%<n%>:ndura Plural;
noğanur%{I2%}%<n%>:noğanur%{I2%} Plural;
noǩaçxule%<n%>:noǩaçxule Plural;
nosiyay%{I2%}%<n%>:nosiyay%{I2%} Plural;
oğmale%<n%>:oğmale Plural;
oǩondriǩer%{I2%}%<n%>:oǩondriǩer%{I2%} Plural;
omjora%<n%>:omjora Plural;
oxine%<n%>:oxine Plural;
xoržalur%{I2%}%<n%>:xoržalur%{I2%} Plural;
xoržalebur%{I2%}%<n%>:xoržalebur%{I2%} Plural;
pimbilon%{I2%}%<n%>:pimbilon%{I2%} Plural;
oşumon%{I2%}%<n%>:oşumon%{I2%} Plural;
puťr%{I2%}%<n%>:puťr%{I2%} Plural;
şaman%{I2%}%<n%>:şaman%{I2%} Plural;
titxu%<n%>:titxu Plural;
topuron%{I2%}%<n%>:topuron%{I2%} Plural;
ťobaşe%<n%>:ťobaşe Plural;
ťolob%{I2%}%<n%>:ťolob%{I2%} Plural;
uçxuş%{I2%}%<n%>:uçxuş%{I2%} Plural;
uǩibrel%{I2%}%<n%>:uǩibrel%{I2%} Plural;
upyay%{I2%}%<n%>:upyay%{I2%} Plural;
xelal%{I2%}%<n%>:xelal%{I2%} Plural;
xill%{I2%}%<n%>:xill%{I2%} Plural;
mxodule%<n%>:mxodule Plural;
ʒoʒo%<n%>:ʒoʒo Plural;
ǯiminda%<n%>:ǯiminda Plural;
ǯoiner%{I2%}%<n%>:ǯoiner%{I2%} Plural;
oguron%{I2%}%<n%>:oguron%{I2%} Plural;
misa%<n%>:misa Plural;
biḉebur%{I2%}%<n%>:biḉebur%{I2%} Plural;
bincil%{I2%}%<n%>:bincil%{I2%} Plural;
dogneğ%{I2%}%<n%>:dogneğ%{I2%} Plural;
ǩlema%<n%>:ǩlema Plural;
loṕincir%{I2%}%<n%>:loṕincir%{I2%} Plural;
med%{I2%}%<n%>:med%{I2%} Plural;
meyona%<n%>:meyona Plural;
moxolera%<n%>:moxolera Plural;
noṕanden%{I2%}%<n%>:noṕanden%{I2%} Plural;
noxir%{I2%}%<n%>:noxir%{I2%} Plural;
oğro-ḉoğro%<n%>:oğro-ḉoğro Plural;
olemsalu%<n%>:olemsalu Plural;
ombruma%<n%>:ombruma Plural;
orḉ%{I2%}%<n%>:orḉ%{I2%} Plural;
ağnosur%{I2%}%<n%>:ağnosur%{I2%} Plural;
alababula%<n%>:alababula Plural;
amot%<n%>:amot Plural;
albon%{I2%}%<n%>:albon%{I2%} Plural;
ansǩilon%{I2%}%<n%>:ansǩilon%{I2%} Plural;
Araṕ%{I2%}%<n%>:Araṕ%{I2%} Plural;
Lazur%{I2%}%<n%>:Lazur%{I2%} Plural;
Laze%<n%>:Laze Plural;
Lazebur%{I2%}%<n%>:Lazeburi Plural;
Yunan%{I2%}%<n%>:Yunan%{I2%} Plural;
abc%{I2%}%<n%>:abc%{I2%} Plural;
Aḉarur%{I2%}%<n%>:Aḉarur%{I2%} Plural;
ağnemordale%<n%>:ağnemordale Plural;
bala%<n%>:bala Plural;
beyuť%{I2%}%<n%>:beyuť%{I2%} Plural;
bokşac%{I2%}%<n%>:bokşac%{I2%} Plural;
bozomota%<n%>:bozomota Plural;
bozonta%<n%>:bozonta Plural;
bužon%{I2%}%<n%>:bužon%{I2%} Plural;
cavur%{I2%}%<n%>:cavur%{I2%} Plural;
ciniviz%{I2%}%<n%>:ciniviz%{I2%} Plural;
cumalon%{I2%}%<n%>:cumalon%{I2%} Plural;
çeçez%{I2%}%<n%>:çeçez%{I2%} Plural;
çour%{I2%}%<n%>:çour%{I2%} Plural;
ḉingane%<n%>:ḉingane Plural;
ḉingyane%<n%>:ḉingyane Plural;
diʒxirimşumu%<n%>:diʒxirimşumu Plural;
ǩondrobať%{I2%}%<n%>:ǩondrobať%{I2%} Plural;
ǩumul%{I2%}%<n%>:ǩumul%{I2%} Plural;
macizeť%{I2%}%<n%>:macizeť%{I2%} Plural;
mainale%<n%>:mainale Plural;
malerse%<n%>:malerse Plural;
mamgurapale%<n%>:mamgurapale Plural;
mamgurale%<n%>:mamgurale Plural;
magurale%<n%>:magurale Plural;
mamkvale%<n%>:mamkvale Plural;
mamṕonu%<n%>:mamṕonu Plural;
mamṕone%<n%>:mamṕone Plural;
mamsiminu%<n%>:mamsiminu Plural;
mamxire%<n%>:mamxire Plural;
marḉiel%{I2%}%<n%>:marḉiel%{I2%} Plural;
masuret%{I2%}%<n%>:masuret%{I2%} Plural;
masureť%{I2%}%<n%>:masureť%{I2%} Plural;
maxanťal%{I2%}%<n%>:maxanťal%{I2%} Plural;
gemğaru%<n%>:gemğaru Plural;
mateatre%<n%>:mateatre Plural;
mazuğal%{I2%}%<n%>:mazuğal%{I2%} Plural;
maǯuğe%<n%>:maǯuğe Plural;
mçvalu%<n%>:mçvalu Plural;
mamçvale%<n%>:mamçvale Plural;
melen%{I2%}%<n%>:melen%{I2%} Plural;
melenur%{I2%}%<n%>:melenur%{I2%} Plural;
melez%{I2%}%<n%>:melez%{I2%} Plural;
memşvelu%<n%>:memşvelu Plural;
memur%{I2%}%<n%>:memur%{I2%} Plural;
meokta%<n%>:meokta Plural;
mjir%{I2%}%<n%>:mjir%{I2%} Plural;
moselon%{I2%}%<n%>:moselon%{I2%} Plural;
mtoru%<n%>:mtoru Plural;
murec%{I2%}%<n%>:murec%{I2%} Plural;
naylon%{I2%}%<n%>:naylon%{I2%} Plural;
nogure%<n%>:nogure Plural;
opuťar%{I2%}%<n%>:opuťar%{I2%} Plural;
oşǩenda%<n%>:oşǩenda Plural;
oxori%<n%>:oxori Plural;
oxormance%<n%>:oxormance Plural;
ṕoṕo%<n%>:ṕoṕo Plural;
ṕroğon%{I2%}%<n%>:ṕroğon%{I2%} Plural;
roiǩa%<n%>:roiǩa Plural;
sağan%{I2%}%<n%>:sağan%{I2%} Plural;
şina%<n%>:şina Plural;
şurite%<n%>:şurite Plural;
şuťu%<n%>:şuťu Plural;
anǯala%<n%>:anǯala Plural;
berebur%{I2%}%<n%>:berebur%{I2%} Plural;
difoťon%{I2%}%<n%>:difoťon%{I2%} Plural;
dileťon%{I2%}%<n%>:dileťon%{I2%} Plural;
anǯalabur%{I2%}%<n%>:anǯalabur%{I2%} Plural;
çaçarabur%{I2%}%<n%>:çaçarabur%{I2%} Plural;
eved%{I2%}%<n%>:eved%{I2%} Plural;
uçkinel%{I2%}%<n%>:uçkinel%{I2%} Plural;
uǩitxel%{I2%}%<n%>:uǩitxel%{I2%} Plural;
baǩreǯa%<n%>:baǩreǯa Plural;
bencela%<n%>:bencela Plural;
danžona%<n%>:danžona Plural;
dobira%<n%>:dobira Plural;
ǩuržala%<n%>:ǩuržala Plural;
noxaçke%<n%>:noxaçke Plural;
ṕrama%<n%>:ṕrama Plural;
ťeleleǯa%<n%>:ťeleleǯa Plural;
udişkel%{I2%}%<n%>:udişkel%{I2%} Plural;
udosvalu%<n%>:udosvalu Plural;
ufeluǩe%<n%>:ufeluǩe Plural;
ufoťel%{I2%}%<n%>:ufoťel%{I2%} Plural;
uǩaťule%<n%>:uǩaťule Plural;
uǩitel%{I2%}%<n%>:uǩitel%{I2%} Plural;
uǩoçel%{I2%}%<n%>:uǩoçel%{I2%} Plural;
unenon%{I2%}%<n%>:unenon%{I2%} Plural;
uparel%{I2%}%<n%>:uparel%{I2%} Plural;
uparal%{I2%}%<n%>:uparal%{I2%} Plural;
uʒadel%{I2%}%<n%>:uʒadel%{I2%} Plural;
uʒaduş%{I2%}%<n%>:uʒaduş%{I2%} Plural;
uǯǩomilu%<n%>:uǯǩomilu Plural;
xilaf%{I2%}%<n%>:xilaf%{I2%} Plural;
yetim%{I2%}%<n%>:yetim%{I2%} Plural;
zaǩovid%{I2%}%<n%>:zaǩovid%{I2%} Plural;
monadire%<n%>:monadire Plural;
ʒaxaťara%<n%>:ʒaxaťara Plural;
ǯalendon%{I2%}%<n%>:ǯalendon%{I2%} Plural;
ǯemag%{I2%}%<n%>:ǯemag%{I2%} Plural;
ǯ%{I2%}%<n%>:ǯ%{I2%} Plural;
ǯiǯepuna%<n%>:ǯiǯepuna Plural;
ǯiǯilapuna%<n%>:ǯiǯilapuna Plural;
ğiž%{I2%}%<n%>:ğiž%{I2%} Plural;
maǩvande%<n%>:maǩvande Plural;
marǩvande%<n%>:marǩvande Plural;
mxiuca%<n%>:mxiuca Plural;
mxiru%<n%>:mxiru Plural;
memxiru%<n%>:memxiru Plural;
uxeel%{I2%}%<n%>:uxeel%{I2%} Plural;
uxeele%<n%>:uxeele Plural;
umjare%<n%>:umjare Plural;
ceda%{I2%}%<n%>:ceda%{I2%} Plural;
elamtume%<n%>:elamtume Plural;
eǯogutinu%<n%>:eǯogutinu Plural;
ncenon%{I2%}%<n%>:ncenon%{I2%} Plural;
ceyona%<n%>:ceyona Plural;
gunželya%<n%>:gunželya Plural;
lasťriğ%{I2%}%<n%>:lasťriğ%{I2%} Plural;
maǩaryoz%{I2%}%<n%>:maǩaryoz%{I2%} Plural;
mḉadule%<n%>:mḉadule Plural;
Megrelur%{I2%}%<n%>:Megrelur%{I2%} Plural;
meʒxala%<n%>:meʒxala Plural;
mondul%{I2%}%<n%>:mondul%{I2%} Plural;
mťina%<n%>:mťina Plural;
mʒxace%<n%>:mʒxace Plural;
ubğuş%{I2%}%<n%>:ubğuş%{I2%} Plural;
obiron%{I2%}%<n%>:obiron%{I2%} Plural;
ṕoṕod%{I2%}%<n%>:ṕoṕod%{I2%} Plural;
şǩagur%{I2%}%<n%>:şǩagur%{I2%} Plural;
ťurǩur%{I2%}%<n%>:ťurǩur%{I2%} Plural;
ťiğan%{I2%}%<n%>:ťiğan%{I2%} Plural;
ťub%{I2%}%<n%>:ťub%{I2%} Plural;
udaçxur%{I2%}%<n%>:udaçxur%{I2%} Plural;
ucarel%{I2%}%<n%>:ucarel%{I2%} Plural;
uǩudel%{I2%}%<n%>:uǩudel%{I2%} Plural;
uǯarel%{I2%}%<n%>:uǯarel%{I2%} Plural;
xoṕur%{I2%}%<n%>:xoṕur%{I2%} Plural;
cogna%<n%>:cogna Plural;
Çurd%{I2%}%<n%>:Çurd%{I2%} Plural;
komoloba%<n%>:komoloba Plural;
maçxomale%<n%>:maçxomale Plural;
maçxome%<n%>:maçxome Plural;
madimone%<n%>:madimone Plural;
magerme%<n%>:magerme Plural;
makarmaťe%<n%>:makarmaťe Plural;
makosale%<n%>:makosale Plural;
maktale%<n%>:maktale Plural;
makude%<n%>:makude Plural;
maǩarave%<n%>:maǩarave Plural;
maǩazeta%<n%>:maǩazeta Plural;
mamgure%<n%>:mamgure Plural;
oʒadaşe%<n%>:oʒadaşe Plural;
akir%{I2%}%<n%>:akir%{I2%} Plural;
alan%{I2%}%<n%>:alan%{I2%} Plural;
amamtume%<n%>:amamtume Plural;
ḉirbağa%<n%>:ḉirbağa Plural;
goǯ%{I2%}%<n%>:goǯ%{I2%} Plural;
zeǩuťum%{I2%}%<n%>:zeǩuťum%{I2%} Plural;
kyoil%{I2%}%<n%>:kyoil%{I2%} Plural;
brest%{I2%}%<n%>:brest%{I2%} Plural;
skiťa%<n%>:skiťa Plural;
manos%{I2%}%<n%>:manos%{I2%} Plural;
kçe%<n%>:kçe Plural;


!--------------NOM-CONJ-INTERJ----------------!
 

!--------------VERB----------------!

LEXICON AffirmativePreverb

PersonPrefix;
SpatialPreverb;
%<PV.affr%>:%>k%{O3.2%} SpatialPreverb;		! %{O2.4%} degisti
%<PV.affr%>:%>d%{O3.2%} PersonPrefix;
%<PV.affr%>:%>mend%{A3.2%} PersonPrefix;
%<PV.affr%>:%>o PersonPrefix;

LEXICON SpatialPreverb

PersonPrefix;
@U.RECIP.PRS@%<PV.recip%>:@U.RECIP.PRS@%>oǩ%{O%} PersonPrefix;
%<PV.sptl%>:%>oǩ%{O%} PersonPrefix;
%<PV.sptl%>:%>am%{A4%} PersonPrefix;
%<PV.sptl%>:%>cel%{A5%} PersonPrefix;
%<PV.sptl%>:%>ḉeǩ%{O%} PersonPrefix;
%<PV.sptl%>:%>ḉeşǩa PersonPrefix;
%<PV.sptl%>:%>dol%{O4%} PersonPrefix;
%<PV.sptl%>:%>eǩ%{O3.1%} PersonPrefix;
%<PV.sptl%>:%>mend%{A5%} PersonPrefix;
%<PV.sptl%>:%>el%{A5%} PersonPrefix;
%<PV.sptl%>:%>eşǩ%{A5%} PersonPrefix;
%<PV.sptl%>:%>eǯ%{O4%} PersonPrefix;
%<PV.sptl%>:%>ey%{O2.1%} PersonPrefix;
%<PV.sptl%>:%>gam%{A4%} PersonPrefix;
%<PV.sptl%>:%>gol%{A3%} PersonPrefix;
%<PV.sptl%>:%>goy%{A3%} PersonPrefix;
%<PV.sptl%>:%>ǩoǩ%{O%} PersonPrefix;
%<PV.sptl%>:%>ǩoşǩ%{A3%} PersonPrefix;
%<PV.sptl%>:%>mela PersonPrefix;
%<PV.sptl%>:%>meşǩ%{A5%} PersonPrefix;
%<PV.sptl%>:%>mey%{O2.1%} PersonPrefix;
%<PV.sptl%>:%>mola PersonPrefix;
%<PV.sptl%>:%>moǩ%{O%} PersonPrefix;
%<PV.sptl%>:%>moǯ%{O2.1%} PersonPrefix;
%<PV.sptl%>:%>moy%{O2.1%} PersonPrefix;
%<PV.sptl%>:%>ex%{O2.2%} PersonPrefix;
%<PV.sptl%>:%>moşǩ%{A4%} PersonPrefix;
%<PV.sptl%>:%>ǩoǯ%{O2.2%} PersonPrefix;
%<PV.sptl%>:%>ox%{O2.2%} PersonPrefix;
%<PV.sptl%>:%>gela PersonPrefix;
%<PV.sptl%>:%>ǩoǯa PersonPrefix;
%<PV.sptl%>:%>d%{O4%} PersonPrefix;
%<PV.sptl%>:%>d%{O5%} PersonPrefix;


%<PV.sptl%>:%>g%{O2.2%} PersonPrefix;

%<PV.sptl%>:%>m%{O2.2%} PersonPrefix;
%<PV.sptl%>:ge PersonPrefix;

%<PV.sptl%>:%>%{E%} PersonPrefix;
%<PV.sptl%>:%>c%{E%} PersonPrefix;
%<PV.sptl%>:%>%{M%}%{E%} PersonPrefix;

%<PV.sptl%>:%>dolo PersonPrefix;		!no change after mo\ va\....

LEXICON PersonPrefix

!-----SUBJ-----!
@P.S.1@%<1SBJ%>:@P.S.1@%>%{B%} Valency;
@P.S.2@%<2SBJ%>:@P.S.2@ Valency;
@P.S.3@%<3SBJ%>:@P.S.3@ Valency;		

!-----OBJ(?)-----!
@P.D-P.1@%<1OBJ%>:@P.D-P.1@%>m Valency;
@P.D-P.2@%<2OBJ%>:@P.D-P.2@%>%{G%} Valency;
@P.D-P.3@%<3OBJ%>:@P.D-P.3@ Valency;

@P.PART.PRS@ Valency;


LEXICON Valency	! i-, u-, o-, a-

@N.VAL.PRS@@N.CAUS.PRS@@N.MOOD.INVABL@@N.IMPASS.PRS@@N.ANTICAUS.PRS@@N.ASP.PREPERF@@N.PERF.MARKER@ Verbs;	
! VAL as present, not functional yet
! CAUS requires o- vowel
! MOOD as involuntary action or ability requires a- vowel
! ANTICAUS requires i-vowel
! Present perfect requires i-/u- vowel
! Perfect marker to disable thematic suffix other than (can be deleted??)


!========LEX=VAL========!  not clear				
@N.CAUS.PRS@@N.ASP.PREPERF@%<val%>:@N.CAUS.PRS@@N.ASP.PREPERF@%>%{I%} Verbs;	
@N.CAUS.PRS@@N.ASP.PREPERF@%<val%>:@N.CAUS.PRS@@N.ASP.PREPERF@%>u Verbs;	
@N.CAUS.PRS@@N.ASP.PREPERF@%<val%>:@N.CAUS.PRS@@N.ASP.PREPERF@%>o Verbs;	!---checked
@N.CAUS.PRS@@N.ASP.PREPERF@%<val%>:@N.CAUS.PRS@@N.ASP.PREPERF@%>a Verbs;				
!========LEX=VAL========!


!========CAUS========!---checked
@P.VAL.PRS@@N.ASP.PREPERF@@P.CAUS.PRS@@P.CAUSVAL.MARKER@%<caus%>:@P.VAL.PRS@@N.ASP.PREPERF@@P.CAUS.PRS@@P.CAUSVAL.MARKER@%>o Verbs; 	! N.ASP.PREPERF is required to make sure since it is o-, it cannot be a preperf construction
!========CAUS========!


!========APPLY.LOC========!---checked
@P.VAL.PRS@@P.ASP.PREPERF@@P.CAUS.PRS@%<appl.loc%>:@P.VAL.PRS@@P.ASP.PREPERF@@P.CAUS.PRS@%>a Verbs;
!========APPLY.BEN-MAL========!

!========APPLY.ABL-INV========!
@P.VAL.PRS@@N.ASP.PREPERF@@P.CAUS.PRS@@P.MOOD.INVABL@@P.INVABL.PRS@@P.TNS.PST@%<abl.inv%>:@P.VAL.PRS@@N.ASP.PREPERF@@P.CAUS.PRS@@P.MOOD.INVABL@@P.INVABL.PRS@@P.TNS.PST@%>a Verbs;
!========APPLY.ABL-INV========!


! Valency-increasing operations; applicativization(non-core dative marked objects), causativization(causer=ergative marked, agent) 




!========RECIP-REFL========!			
@P.VAL.PRS@@P.CAUS.PRS@@P.ASP.PREPERF@@D.D-P.@%<val%>:@P.VAL.PRS@@P.CAUS.PRS@@P.ASP.PREPERF@@D.D-P.@%>%{I%} Verbs;	
@P.VAL.PRS@@P.CAUS.PRS@@P.ASP.PREPERF@@D.D-P.@%<val%>:@P.VAL.PRS@@P.CAUS.PRS@@P.ASP.PREPERF@@D.D-P.@%>%{I%} Verbs;	
@P.VAL.PRS@@P.CAUS.PRS@@P.ASP.PREPERF@@D.D-P.@%<val%>:@P.VAL.PRS@@P.CAUS.PRS@@P.ASP.PREPERF@@D.D-P.@%>%{I%} Verbs;

!@P.VAL.PRS@@P.CAUS.PRS@@P.ASP.PREPERF@@D.D-P.2@@D.D-P.3@%<refl%>:@P.VAL.PRS@@P.CAUS.PRS@@P.ASP.PREPERF@@D.D-P.2@@D.D-P.3@%>%{I%} Verbs;	
!@P.VAL.PRS@@P.CAUS.PRS@@P.ASP.PREPERF@@D.D-P.1@@D.D-P.3@%<refl%>:@P.VAL.PRS@@P.CAUS.PRS@@P.ASP.PREPERF@@D.D-P.1@@D.D-P.3@%>%{I%} Verbs;	
!@P.VAL.PRS@@P.CAUS.PRS@@P.ASP.PREPERF@@D.D-P.1@@D.D-P.2@%<refl%>:@P.VAL.PRS@@P.CAUS.PRS@@P.ASP.PREPERF@@D.D-P.1@@D.D-P.2@%>%{I%} Verbs;

!========ANTI=CAUS========!---checked (IS THIS NECESSARY)
@P.VAL.PRS@@P.ASP.PREPERF@@N.CAUS.PRS@@P.ANTICAUS.PRS@%<val%>:@P.VAL.PRS@@P.ASP.PREPERF@@N.CAUS.PRS@@P.ANTICAUS.PRS@%>%{I%} Verbs;	
!========ANTI=CAUSE========!


!========IMPR=PASS========!---checked		! intransitive with agentive subject (unergative)
@P.VAL.PRS@@P.ASP.PREPERF@@N.CAUS.PRS@@P.IMPASS.PRS@%<val%>:@P.VAL.PRS@@P.ASP.PREPERF@@N.CAUS.PRS@@P.IMPASS.PRS@%>%{I%} Verbs;	
!========IMPR=PASS========!



!========APPL.PERF========!
!--CAUS PRESENT?--!
@P.VAL.PRS@@P.ASP.PREPERF@@P.CAUS.PRS@@P.PERF.MARKER@@D.D-P.3@@D.S.@%<appl.prf%>:@P.VAL.PRS@@P.ASP.PREPERF@@P.CAUS.PRS@@P.PERF.MARKER@@D.D-P.3@@D.S.@%>%{I%} Verbs;
@P.VAL.PRS@@P.ASP.PREPERF@@P.CAUS.PRS@@P.PERF.MARKER@@D.D-P.2@@D.D-P.1@%<appl.prf%>:@P.VAL.PRS@@P.ASP.PREPERF@@P.CAUS.PRS@@P.PERF.MARKER@@D.D-P.2@@D.D-P.1@%>u Verbs;	
!========APPL.PERF========!

!========APPL.GOAL========!---checked
@P.VAL.PRS@@P.ASP.PREPERF@@P.CAUS.PRS@@D.S.@@D.D-P.3@%<appl.goal%>:@P.VAL.PRS@@P.ASP.PREPERF@@P.CAUS.PRS@@D.S.@@D.D-P.3@%>%{I%} Verbs;
@P.VAL.PRS@@P.ASP.PREPERF@@P.CAUS.PRS@@D.D-P.2@@D.D-P.1@%<appl.goal%>:@P.VAL.PRS@@P.ASP.PREPERF@@P.CAUS.PRS@@D.D-P.2@@D.D-P.1@%>u Verbs;
!========APPL.GOAL========!

!========APPLY.BEN-MAL========!	---checked
@P.VAL.PRS@@P.ASP.PREPERF@@P.CAUS.PRS@@D.S.@@D.D-P.3@%<appl.ben-mal%>:@P.VAL.PRS@@P.ASP.PREPERF@@P.CAUS.PRS@@D.S.@@D.D-P.3@%>%{I%} Verbs;
@P.VAL.PRS@@P.ASP.PREPERF@@P.CAUS.PRS@@D.D-P.2@@D.D-P.1@%<appl.ben-mal%>:@P.VAL.PRS@@P.ASP.PREPERF@@P.CAUS.PRS@@D.D-P.2@@D.D-P.1@%>u Verbs;
!========APPLY.BEN-MAL========!

LEXICON Augmentative

%<aug%>:%>am Causative;

LEXICON Causative

@D.IMPASS.PRS@@D.CAUSVAL.MARKER@ CausativePerfect;
@R.CAUS.PRS@@P.ARG.TRA@@P.CAUSVAL.MARKER@@D.IMPASS.PRS@%<caus.intr%>:@R.CAUS.PRS@@P.ARG.TRA@@P.CAUSVAL.MARKER@@D.IMPASS.PRS@%>in CausativePerfect;
@R.CAUS.PRS@@P.CAUSVAL.MARKER@@D.IMPASS.PRS@%<caus.tr%>:@R.CAUS.PRS@@P.CAUSVAL.MARKER@@D.IMPASS.PRS@%>ap CausativePerfect;
@R.CAUS.PRS@@P.ARG.TRA@@P.CAUSVAL.MARKER@@D.IMPASS.PRS@%<caus.doub%>:@R.CAUS.PRS@@P.ARG.TRA@@P.CAUSVAL.MARKER@@D.IMPASS.PRS@%>in%>ap CausativePerfect;

!========IMPERSONAL=PASSIVE========!
@R.IMPASS.PRS@@D.CAUSVAL.MARKER@%<caus%>:@R.IMPASS.PRS@@D.CAUSVAL.MARKER@%>in CausativePerfect;
!========IMPERSONAL=PASSIVE========!



LEXICON CausativePerfect

@D.PERF.MARKER@ Thematic;
@R.ASP.PREPERF@@P.PERFSUF.MARKER@@P.PERF.MARKER@%<caus.perf%>:@R.ASP.PREPERF@@P.PERFSUF.MARKER@@P.PERF.MARKER@%>ap Thematic;

LEXICON Thematic

@D.PERF.MARKER@ Participle;	! @D.MOOD.INVABL@ is not necessary since the construction may not be in imperfective aspect	
				
@P.TNS.PRS@@P.MARKER.THM@@D.INVABL.PRS@@D.PERF.MARKER@@P.THM.PRS@@D.MOOD.INVABL@%<TS%>:@P.TNS.PRS@@P.MARKER.THM@@D.INVABL.PRS@@D.PERF.MARKER@@P.THM.PRS@@D.MOOD.INVABL@%>u%{R%} Participle;		! @U.TS.UR@
@P.TNS.PRS@@P.MARKER.THM@@D.INVABL.PRS@@D.PERF.MARKER@@P.THM.PRS@%<TS%>:@P.TNS.PRS@@P.MARKER.THM@@D.INVABL.PRS@@D.PERF.MARKER@@P.THM.PRS@%>e%{R%} Participle;		! @U.TS.ER@	
@P.TNS.PRS@@P.MARKER.THM@@D.INVABL.PRS@@D.PERF.MARKER@@P.THM.PRS@@D.MOOD.INVABL@%<TS%>:@P.TNS.PRS@@P.MARKER.THM@@D.INVABL.PRS@@D.PERF.MARKER@@P.THM.PRS@@D.MOOD.INVABL@%>um Participle;		! @U.TS.UM@	
@P.TNS.PRS@@P.MARKER.THM@@D.INVABL.PRS@@D.PERF.MARKER@@P.THM.PRS@@D.MOOD.INVABL@%<TS%>:@P.TNS.PRS@@P.MARKER.THM@@D.INVABL.PRS@@D.PERF.MARKER@@P.THM.PRS@@D.MOOD.INVABL@%>am Participle;		! @U.TS.AM@
@P.TNS.PRS@@P.MARKER.THM@@D.INVABL.PRS@@D.PERF.MARKER@@P.THM.PRS@@D.MOOD.INVABL@%<TS%>:@P.TNS.PRS@@P.MARKER.THM@@D.INVABL.PRS@@D.PERF.MARKER@@P.THM.PRS@@D.MOOD.INVABL@%>em Participle;		! @U.TS.EM@


!========INVOL-ABIL OR PRESENT PERFECT========!
@R.ASP.PREPERF@@D.INVABL.PRS@@P.TNS.PRS@@P.THM.PRS@%<TS.PERF%>:@R.ASP.PREPERF@@D.INVABL.PRS@@P.TNS.PRS@@P.THM.PRS@%>u%{R%} Participle;
@R.MOOD.INVABL@@P.TNS.PRS@@P.THM.PRS@@D.PERF.MARKER@%<TS.ABL%>:@R.MOOD.INVABL@@P.TNS.PRS@@P.THM.PRS@@D.PERF.MARKER@%>e%{R%} Participle;	
!========INVOL-ABIL OR PRESENT PERFECT========!

LEXICON Participle

@R.PART.PRS@@D.PERF.MARKER@%<part%>:@R.PART.PRS@@D.PERF.MARKER@%>eri #;
@D.PART.PRS@ Imperfect;
	
LEXICON Imperfect

Subjanctive;
@N.PERF.MARKER@@P.IMPF.PRS@@P.TNS.PST@@N.THM.PRS@%<impf%>:@N.PERF.MARKER@@P.IMPF.PRS@@P.TNS.PST@@N.THM.PRS@%>ť Subjanctive;		

LEXICON Subjanctive

PersonSuffix;
@P.MARKER.SUBJ@@P.TNS.PRS@@D.INVABL.PRS@@D.PERF.MARKER@@D.THM.PRS@%<sbjc%>:@P.MARKER.SUBJ@@P.TNS.PRS@@D.INVABL.PRS@@D.PERF.MARKER@@D.THM.PRS@%>a PersonSuffix;

LEXICON PersonSuffix

!========PAST TENSE========!

@D.TNS.PRS@@D.S.2@@D.S.3@@D.D-P.1@@D.D-P.3@%<PST.1SG%>:@D.TNS.PRS@@D.S.2@@D.S.3@@D.D-P.1@@D.D-P.3@%>i ConditionalUnreal;
@D.TNS.PRS@@D.S.1@@D.S.3@@D.D-P.3@@D.D-P.2@%<PST.2SG%>:@D.TNS.PRS@@D.S.1@@D.S.3@@D.D-P.3@@D.D-P.2@%>i ConditionalUnreal;
@D.TNS.PRS@@P.PLU.ABS@@D.S.1@@D.S.2@%<PST.3SG%>:@D.TNS.PRS@@P.PLU.ABS@@D.S.1@@D.S.2@%>u ConditionalUnreal;

@P.PLU.PRS@@P.PERSON.ABS@@P.PLU3.PRS@ ConditionalUnreal;

!--PLURAL=COND=PRE--!
@P.UNREAL3.PRS@@P.PLU.3@@D.TNS.PRS@@P.PLU.PRS@@D.S.1@@D.S.2@@P.S.3@@U.A.3@@P.A.3@%<PST%>:
@P.UNREAL3.PRS@@P.PLU.3@@D.TNS.PRS@@P.PLU.PRS@@D.S.1@@D.S.2@@P.S.3@@U.A.3@@P.A.3@%>e ConditionalUnreal;

!========PAST TENSE========!

!========PRESENT TENSE========!
@D.TNS.PST@@P.TNS.PRS@@D.S.2@@D.S.3@@D.D-P.1@@D.D-P.3@%<PRS.1SG%>:@D.TNS.PST@@P.TNS.PRS@@D.S.2@@D.S.3@@D.D-P.1@@D.D-P.3@ ConditionalUnreal;
@D.TNS.PST@@P.TNS.PRS@@D.S.1@@D.S.3@@D.D-P.3@@D.D-P.2@%<PRS.2SG%>:@D.TNS.PST@@P.TNS.PRS@@D.S.1@@D.S.3@@D.D-P.3@@D.D-P.2@ ConditionalUnreal;
@D.TNS.PST@@P.TNS.PRS@@P.PLU.ABS@@D.S.1@@D.S.2@%<PRS.3SG%>:@D.TNS.PST@@P.TNS.PRS@@P.PLU.ABS@@D.S.1@@D.S.2@%>%{S%} ConditionalUnreal;

!========PRESENT TENSE========!

!========PLURAL========!

@D.TNS.PRS@@D.S.2@@D.S.3@@D.D-P.1@@D.D-P.3@%<PST.1%>:@D.TNS.PRS@@D.S.2@@D.S.3@@D.D-P.1@@D.D-P.3@%>i ConditionalUnreal;
@D.TNS.PRS@@D.S.1@@D.S.3@@D.D-P.3@@D.D-P.2@%<PST.2%>:@D.TNS.PRS@@D.S.1@@D.S.3@@D.D-P.3@@D.D-P.2@%>i ConditionalUnreal;
@D.TNS.PRS@@P.PLU.ABS@@D.S.1@@D.S.2@%<PST.3%>:@D.TNS.PRS@@P.PLU.ABS@@D.S.1@@D.S.2@%>u ConditionalUnreal;

@P.PLU.PRS@@P.PERSON.ABS@@P.PLU3.PRS@ ConditionalUnreal;

!--PLURAL=COND=PRE--!
@P.UNREAL3.PRS@@P.PLU.3@@D.TNS.PRS@@P.PLU.PRS@@D.S.1@@D.S.2@@P.S.3@@U.A.3@@P.A.3@%<PST%>:
@P.UNREAL3.PRS@@P.PLU.3@@D.TNS.PRS@@P.PLU.PRS@@D.S.1@@D.S.2@@P.S.3@@U.A.3@@P.A.3@%>e ConditionalUnreal;

!========PAST TENSE========!

!========PRESENT TENSE========!
@D.TNS.PST@@P.TNS.PRS@@D.S.2@@D.S.3@@D.D-P.1@@D.D-P.3@%<PRS.1%>:@D.TNS.PST@@P.TNS.PRS@@D.S.2@@D.S.3@@D.D-P.1@@D.D-P.3@ ConditionalUnreal;
@D.TNS.PST@@P.TNS.PRS@@D.S.1@@D.S.3@@D.D-P.3@@D.D-P.2@%<PRS.2%>:@D.TNS.PST@@P.TNS.PRS@@D.S.1@@D.S.3@@D.D-P.3@@D.D-P.2@ ConditionalUnreal;
@D.TNS.PST@@P.TNS.PRS@@P.PLU.ABS@@D.S.1@@D.S.2@%<PRS.3%>:@D.TNS.PST@@P.TNS.PRS@@P.PLU.ABS@@D.S.1@@D.S.2@%>%{S%} ConditionalUnreal;

!========PLURAL========!


LEXICON ConditionalUnreal

@D.UNREAL3.PRS@ PluralVerb;
@P.COND.UNREAL@@D.TNS.PRS@@D.PLU3.PRS@%<cond.unreal%>:@P.COND.UNREAL@@D.TNS.PRS@@D.PLU3.PRS@%>ǩ%{O%} PluralVerb;

LEXICON PluralVerb

@D.UNREAL3.PRS@@D.PERSON.ABS@ ConditionalReal;
@D.PLU.3@@D.S.3@@D.A.3@%<pl%>:@D.PLU.3@@D.S.3@@D.A.3@%>t ConditionalReal;
@D.PLU.ABS@@D.TNS.PRS@@D.A.1@@D.A.2@@D.S.1@@D.S.2@%<PST.3PL%>:@D.PLU.ABS@@D.TNS.PRS@@D.A.1@@D.A.2@@D.S.1@@D.S.2@%>es ConditionalReal;
@D.PLU.ABS@@D.TNS.PST@@D.A.1@@D.A.2@@D.S.1@@D.S.2@%<PRS.3PL%>:@D.PLU.ABS@@D.TNS.PST@@D.A.1@@D.A.2@@D.S.1@@D.S.2@%>%{A%}n ConditionalReal;

LEXICON ConditionalReal

Auxiliary;
@D.COND.UNREAL@%<cond.real%>:@D.COND.UNREAL@%>na Auxiliary;

!-----separate----!

LEXICON Auxiliary

Additive;
@R.MARKER.SUBJ@%<tense.ftr%>:@R.MARKER.SUBJ@%>%{E2%}re Additive;
@R.MARKER.SUBJ@@P.TNS.PST@%<AUX.PST%>:@R.MARKER.SUBJ@@P.TNS.PST@%>%{E2%}rťu Additive;

QuestionClitics;
@R.MARKER.SUBJ@%<tense.ftr%>:@R.MARKER.SUBJ@%>%{E2%}re QuestionClitics;
@R.MARKER.SUBJ@@P.TNS.PST@%<AUX.PST%>:@R.MARKER.SUBJ@@P.TNS.PST@%>%{E2%}rťu QuestionClitics;

!PluralNoun;
@R.MARKER.SUBJ@%<tense.ftr%>:@R.MARKER.SUBJ@%>%{E2%}re PluralNoun;
@R.MARKER.SUBJ@@P.TNS.PST@%<AUX.PST%>:@R.MARKER.SUBJ@@P.TNS.PST@%>%{E2%}rťu PluralNoun;

AdverbialVerb;
@R.MARKER.SUBJ@%<tense.ftr%>:@R.MARKER.SUBJ@%>%{E2%}re AdverbialVerb;
@R.MARKER.SUBJ@@P.TNS.PST@%<AUX.PST%>:@R.MARKER.SUBJ@@P.TNS.PST@%>%{E2%}rťu AdverbialVerb;

LEXICON PluralNoun		! deriv??

%<n%>: Plural;		! gelenler

LEXICON AdverbialVerb

%<adv%>:%>%{SS%}is #; 		!(s)is		! when
%<adv%>%<abl%>:%>şe #;		!she(n)		! beforeAS ABL?? and for since
%<adv%>%<abl%>:%>şen #;
%<adv%>%<all%>:%>şa #;		!sha		! while  as all
%<adv%>: Subordinator; 		! the  to -ti add

LEXICON Additive

#;
@R.TNS.PRS@%<add%>:@R.TNS.PRS@%>ti #;

LEXICON QuestionClitics

%<ques%>:%>i #;		! can be single i separate !!!!!!
%<ques%>:%>-i #;
%<ques%>:%>do #;	! rhetorical q

LEXICON Verbs


nğ%<verb%>:nğ Causative;

@N.TNS.PRS@orť%<verb%>:@N.TNS.PRS@o%>orť Causative;
@P.TNS.PRS@o%{R1%}%{E1%}%<verb%>:@P.TNS.PRS@%>o%{R1%}%{E1%} Causative;

@P.TNS.PRS@@P.SUPL.UM@ik%<verb%>:@P.TNS.PRS@@P.SUPL.UM@%>ik Causative;
@P.TNS.PST@%<verb%>:@P.TNS.PST@ Causative;
@P.INVABL.PRS@xen%<verb%>:@P.INVABL.PRS@%>xen Causative;

@P.TNS.PRS@@P.SUPL.UR@mul%<verb%>:@P.TNS.PRS@@P.SUPL.UR@%>mul Causative;
@P.TNS.PST@moxť%<verb%>:@P.TNS.PST@%>moxť Causative;
@P.INVABL.PRS@mval%<verb%>:@P.INVABL.PRS@%>mval Causative;

@P.TNS.PRS@imxor%<verb%>:@P.TNS.PRS@%>imxo Causative;	! only r stays u is deleted
@P.TNS.PST@oşǩom%<verb%>:@P.TNS.PST@%>oşǩom Causative;
@P.INVABL.PRS@şǩom%<verb%>:@P.INVABL.PRS@%>şǩom Causative;


@P.TNS.PRS@@P.SUPL.UR@ul%<verb%>:@P.TNS.PRS@@P.SUPL.UR@%>ul Causative;
@P.TNS.PST@id%<verb%>:@P.TNS.PST@%>id Causative;
@P.INVABL.PRS@l%<verb%>:@P.INVABL.PRS@%>l Causative;

@P.TNS.PRS@iťu%<verb%>:@P.TNS.PRS@%>iťu Causative;
@P.TNS.PST@ťǩ%{V%}%<verb%>:@P.TNS.PST@%>ťǩ%{V%} Causative;
@P.INVABL.PRS@ziť%<verb%>:@P.INVABL.PRS@%>ziť Causative;

ay%<verb%>:%>ay Causative;

kvat%<verb%>:kvat Causative;
şkv%<verb%>:şkv Causative;
moşǩ%<verb%>:moşǩ Causative;
a%<verb%>:%>a Causative;
ab%<verb%>:%>ab Causative;
abar%<verb%>:%>abar Causative;
abğ%<verb%>:%>abğ Causative;
ac%<verb%>:%>ac Causative;
acox%<verb%>:%>acox Causative;
adag%<verb%>:%>adag Causative;
adg%<verb%>:%>adg Causative;
adgit%<verb%>:%>adgit Causative;
ad%{V%}%<verb%>:%>ad%{V%} Causative;
agn%<verb%>:%>agn Causative;
agub%<verb%>:%>agub Causative;
agut%<verb%>:%>agut Causative;
agz%<verb%>:%>agz Causative;
aindr%<verb%>:%>aindr Causative;
akaç%<verb%>:%>akaç Causative;
akos%<verb%>:%>akos Causative;
akoť%<verb%>:%>akoť Causative;
akʒ%<verb%>:%>akʒ Causative;
ak%{V%}%<verb%>:%>ak%{V%} Causative;
alaṕar%<verb%>:%>alaṕar Causative;
amb%<verb%>:%>amb Causative;
amxvac%<verb%>:%>amxvac Causative;
an%<verb%>:%>an Causative;
anax%<verb%>:%>anax Causative;
ancğon%<verb%>:%>ancğon Causative;
and%<verb%>:%>and Causative;
andag%<verb%>:%>andag Causative;
ankt%<verb%>:%>ankt Causative;
anǩ%<verb%>:%>anǩ Causative;
anǩan%<verb%>:%>anǩan Causative;
ant%<verb%>:%>ant Causative;
antx%<verb%>:%>antx Causative;
anǯur%<verb%>:%>anǯur Causative;
anç%<verb%>:%>anç Causative;
ançx%<verb%>:%>ançx Causative;
ançxil%<verb%>:%>ançxil Causative;
aṕ%<verb%>:%>aṕ Causative;
aṕeťan%<verb%>:%>aṕeťan Causative;
apopoc%<verb%>:%>apopoc Causative;
aps%<verb%>:%>aps Causative;
aputx%<verb%>:%>aputx Causative;
apş%<verb%>:%>apş Causative;
aǩ%<verb%>:%>aǩ Causative;
aǩan%<verb%>:%>aǩan Causative;
aǩaṕ%<verb%>:%>aǩaṕ Causative;
aǩaç%<verb%>:%>aǩaç Causative;
aǩid%<verb%>:%>aǩid Causative;
aǩisť%<verb%>:%>aǩisť Causative;
aǩor%<verb%>:%>aǩor Causative;
aǩoroʒx%<verb%>:%>aǩoroʒx Causative;
aǩoť%<verb%>:%>aǩoť Causative;
aǩumul%<verb%>:%>aǩumul Causative;
ar%<verb%>:%>ar Causative;
arb%<verb%>:%>arb Causative;
arg%<verb%>:%>arg Causative;
arǩ%<verb%>:%>arǩ Causative;
arx%<verb%>:%>arx Causative;
arç%<verb%>:%>arç Causative;
arğan%<verb%>:%>arğan Causative;
askid%<verb%>:%>askid Causative;
asǩud%<verb%>:%>asǩud Causative;
asťur%<verb%>:%>asťur Causative;
asť%{V%}%<verb%>:%>asť%{V%} Causative;
ast%{V%}%<verb%>:%>ast%{V%} Causative;
as%{V%}%<verb%>:%>as%{V%} Causative;
asvar%<verb%>:%>asvar Causative;
at%<verb%>:%>at Causative;
atan%<verb%>:%>atan Causative;
ať%<verb%>:%>ať Causative;
aťaiǩ%<verb%>:%>aťaiǩ Causative;
aťaks%<verb%>:%>aťaks Causative;
aťax%<verb%>:%>aťax Causative;
aťob%<verb%>:%>aťob Causative;
aťor%<verb%>:%>aťor Causative;
aťoç%<verb%>:%>aťoç Causative;
aťǩob%<verb%>:%>aťǩob Causative;
aťǩomil%<verb%>:%>aťǩomil Causative;
aťǩor%<verb%>:%>aťǩor Causative;
aťǩoç%<verb%>:%>aťǩoç Causative;
aťrox%<verb%>:%>aťrox Causative;
ator%<verb%>:%>ator Causative;
atrag%<verb%>:%>atrag Causative;
aʒon%<verb%>:%>aʒon Causative;
aʒxonť%<verb%>:%>aʒxonť Causative;
at%{V%}%<verb%>:%>at%{V%} Causative;
aǯ%<verb%>:%>aǯ Causative;
aǯaṕ%<verb%>:%>aǯaṕ Causative;
aǯir%<verb%>:%>aǯir Causative;
aǯopx%<verb%>:%>aǯopx Causative;
aǯǩ%<verb%>:%>aǯǩ Causative;
aǯǩomil%<verb%>:%>aǯǩomil Causative;
ax%<verb%>:%>ax Causative;
axar%<verb%>:%>axar Causative;
axed%<verb%>:%>axed Causative;
axlaṕ%<verb%>:%>axlaṕ Causative;
axtim%<verb%>:%>axtim Causative;
axun%<verb%>:%>axun Causative;
ax%{V%}%<verb%>:%>ax%{V%} Causative;
axvať%<verb%>:%>axvať Causative;
az%<verb%>:%>az Causative;
ažg%<verb%>:%>ažg Causative;
ažg%{V%}%<verb%>:%>ažg%{V%} Causative;
azliṕ%<verb%>:%>azliṕ Causative;
aç%<verb%>:%>aç Causative;
aḉad%<verb%>:%>aḉad Causative;
aḉapx%<verb%>:%>aḉapx Causative;
aḉinax%<verb%>:%>aḉinax Causative;
aḉisť%<verb%>:%>aḉisť Causative;
aḉǩ%<verb%>:%>aḉǩ Causative;
aḉǩad%<verb%>:%>aḉǩad Causative;
aḉǩir%<verb%>:%>aḉǩir Causative;
aḉǩor%<verb%>:%>aḉǩor Causative;
aḉ%{V%}%<verb%>:%>aḉ%{V%} Causative;
açod%<verb%>:%>açod Causative;
ağ%<verb%>:%>ağ Causative;
ağan%<verb%>:%>ağan Causative;
ağar%<verb%>:%>ağar Causative;
ağleṕ%<verb%>:%>ağleṕ Causative;
ağur%<verb%>:%>ağur Causative;
aşir%<verb%>:%>aşir Causative;
aşk%{V%}%<verb%>:%>aşk%{V%} Causative;
aşǩ%<verb%>:%>aşǩ Causative;
aşǩor%<verb%>:%>aşǩor Causative;
aşvel%<verb%>:%>aşvel Causative;
b%<verb%>:%>b Causative;
bad%<verb%>:%>bad Causative;
balaǩar%<verb%>:%>balaǩar Causative;
banban%<verb%>:%>banban Causative;
band%<verb%>:%>band Causative;
bang%<verb%>:%>bang Causative;
baniǩ%<verb%>:%>baniǩ Causative;
bar%<verb%>:%>bar Causative;
barb%<verb%>:%>barb Causative;
bard%<verb%>:%>bard Causative;
barg%<verb%>:%>barg Causative;
barzil%<verb%>:%>barzil Causative;
bať%<verb%>:%>bať Causative;
baťǩ%<verb%>:%>baťǩ Causative;
bax%<verb%>:%>bax Causative;
baz%<verb%>:%>baz Causative;
bazg%<verb%>:%>bazg Causative;
bažg%<verb%>:%>bažg Causative;
becğ%<verb%>:%>becğ Causative;
becğel%<verb%>:%>becğel Causative;
bed%<verb%>:%>bed Causative;
bencel%<verb%>:%>bencel Causative;
ber%<verb%>:%>ber Causative;
berd%<verb%>:%>berd Causative;
berg%<verb%>:%>berg Causative;
berç%<verb%>:%>berç Causative;
betan%<verb%>:%>betan Causative;
beťan%<verb%>:%>beťan Causative;
beç%<verb%>:%>beç Causative;
bgar%<verb%>:%>bgar Causative;
big%<verb%>:%>big Causative;
bincol%<verb%>:%>bincol Causative;
bir%<verb%>:%>bir Causative;
biz%<verb%>:%>biz Causative;
bjang%<verb%>:%>bjang Causative;
bležg%<verb%>:%>bležg Causative;
bo%<verb%>:%>bo Causative;
bod%<verb%>:%>bod Causative;
bog%<verb%>:%>bog Causative;
bon%<verb%>:%>bon Causative;
bordiǩ%<verb%>:%>bordiǩ Causative;
borg%<verb%>:%>borg Causative;
borǩ%<verb%>:%>borǩ Causative;
borç%<verb%>:%>borç Causative;
boť%<verb%>:%>boť Causative;
boy%<verb%>:%>boy Causative;
braniǩ%<verb%>:%>braniǩ Causative;
briǯ%<verb%>:%>briǯ Causative;
bronžg%<verb%>:%>bronžg Causative;
broǩ%<verb%>:%>broǩ Causative;
bruǯ%<verb%>:%>bruǯ Causative;
buld%<verb%>:%>buld Causative;
bulozg%<verb%>:%>bulozg Causative;
bumbul%<verb%>:%>bumbul Causative;
bunbul%<verb%>:%>bunbul Causative;
bundol%<verb%>:%>bundol Causative;
bur%<verb%>:%>bur Causative;
burb%<verb%>:%>burb Causative;
burd%<verb%>:%>burd Causative;
burg%<verb%>:%>burg Causative;
burgul%<verb%>:%>burgul Causative;
burzol%<verb%>:%>burzol Causative;
buʒx%<verb%>:%>buʒx Causative;
buurc%<verb%>:%>buurc Causative;
buz%<verb%>:%>buz Causative;
buzg%<verb%>:%>buzg Causative;
buzgul%<verb%>:%>buzgul Causative;
bužg%<verb%>:%>bužg Causative;
bziťil%<verb%>:%>bziťil Causative;
bğ%<verb%>:%>bğ Causative;
c%<verb%>:%>c Causative;
cac%<verb%>:%>cac Causative;
cacg%<verb%>:%>cacg Causative;
cang%<verb%>:%>cang Causative;
car%<verb%>:%>car Causative;
cağ%<verb%>:%>cağ Causative;
ce%<verb%>:%>ce Causative;
ceng%<verb%>:%>ceng Causative;
cer%<verb%>:%>cer Causative;
cg%<verb%>:%>cg Causative;
cgi%<verb%>:%>cgi Causative;
cgiry%<verb%>:%>cgiry Causative;
cgiy%<verb%>:%>cgiy Causative;
cgur%<verb%>:%>cgur Causative;
cib%<verb%>:%>cib Causative;
cicgil%<verb%>:%>cicgil Causative;
cicil%<verb%>:%>cicil Causative;
cincol%<verb%>:%>cincol Causative;
cir%<verb%>:%>cir Causative;
circil%<verb%>:%>circil Causative;
cong%<verb%>:%>cong Causative;
cox%<verb%>:%>cox Causative;
coğor%<verb%>:%>coğor Causative;
cumad%<verb%>:%>cumad Causative;
cun%<verb%>:%>cun Causative;
cuncul%<verb%>:%>cuncul Causative;
cund%<verb%>:%>cund Causative;
cur%<verb%>:%>cur Causative;
c%{V%}%<verb%>:%>c%{V%} Causative;
cvar%<verb%>:%>cvar Causative;
cvať%<verb%>:%>cvať Causative;
cğaṕ%<verb%>:%>cğaṕ Causative;
cğimoş%<verb%>:%>cğimoş Causative;
d%<verb%>:%>d Causative;
dad%<verb%>:%>dad Causative;
dag%<verb%>:%>dag Causative;
danʒ%<verb%>:%>danʒ Causative;
danž%<verb%>:%>danž Causative;
danş%<verb%>:%>danş Causative;
daǯ%<verb%>:%>daǯ Causative;
daž%<verb%>:%>daž Causative;
daşǩ%<verb%>:%>daşǩ Causative;
deʒan%<verb%>:%>deʒan Causative;
dg%<verb%>:%>dg Causative;
dgit%<verb%>:%>dgit Causative;
didan%<verb%>:%>didan Causative;
dig%<verb%>:%>dig Causative;
diʒ%<verb%>:%>diʒ Causative;
do%<verb%>:%>do Causative;
draǯ%<verb%>:%>draǯ Causative;
dul%<verb%>:%>dul Causative;
duly%<verb%>:%>duly Causative;
dundul%<verb%>:%>dundul Causative;
duşun%<verb%>:%>duşun Causative;
d%{V%}%<verb%>:%>d%{V%} Causative;
en%<verb%>:%>en Causative;
erǩeť%<verb%>:%>erǩeť Causative;
eǯ%<verb%>:%>eǯ Causative;
eǯeb%<verb%>:%>eǯeb Causative;
facan%<verb%>:%>facan Causative;
farf%<verb%>:%>farf Causative;
farfal%<verb%>:%>farfal Causative;
fel%<verb%>:%>fel Causative;
fily%<verb%>:%>fily Causative;
fiǩir%<verb%>:%>fiǩir Causative;
firy%<verb%>:%>firy Causative;
fiťil%<verb%>:%>fiťil Causative;
fiy%<verb%>:%>fiy Causative;
fiçir%<verb%>:%>fiçir Causative;
floxť%<verb%>:%>floxť Causative;
frinǯ%<verb%>:%>frinǯ Causative;
froxt%<verb%>:%>froxt Causative;
fťil%<verb%>:%>fťil Causative;
furť%<verb%>:%>furť Causative;
g%<verb%>:%>g Causative;
gang%<verb%>:%>gang Causative;
garg%<verb%>:%>garg Causative;
gib%<verb%>:%>gib Causative;
gijobar%<verb%>:%>gijobar Causative;
gijobažg%<verb%>:%>gijobažg Causative;
gijodg%<verb%>:%>gijodg Causative;
gijod%{V%}%<verb%>:%>gijod%{V%} Causative;
gijoǩid%<verb%>:%>gijoǩid Causative;
gijoxed%<verb%>:%>gijoxed Causative;
gijoxun%<verb%>:%>gijoxun Causative;
gijožg%<verb%>:%>gijožg Causative;
gn%<verb%>:%>gn Causative;
gnap%<verb%>:%>gnap Causative;
go%<verb%>:%>go Causative;
gond%<verb%>:%>gond Causative;
gor%<verb%>:%>gor Causative;
gub%<verb%>:%>gub Causative;
gudel%<verb%>:%>gudel Causative;
gunžan%<verb%>:%>gunžan Causative;
gur%<verb%>:%>gur Causative;
gurcol%<verb%>:%>gurcol Causative;
gurgul%<verb%>:%>gurgul Causative;
guriş%<verb%>:%>guriş Causative;
gut%<verb%>:%>gut Causative;
gvac%<verb%>:%>gvac Causative;
gverd%<verb%>:%>gverd Causative;
gyar%<verb%>:%>gyar Causative;
gyaur%<verb%>:%>gyaur Causative;
gz%<verb%>:%>gz Causative;
h%<verb%>:%>h Causative;
i%<verb%>:%>i Causative;
ib%<verb%>:%>ib Causative;
id%<verb%>:%>id Causative;
ijocox%<verb%>:%>ijocox Causative;
ijodgit%<verb%>:%>ijodgit Causative;
il%<verb%>:%>il Causative;
ilost%{V%}%<verb%>:%>ilost%{V%} Causative;
imbr%<verb%>:%>imbr Causative;
ind%<verb%>:%>ind Causative;
indr%<verb%>:%>indr Causative;
iǩiliǯ%<verb%>:%>iǩiliǯ Causative;
ir%<verb%>:%>ir Causative;
irǩ%<verb%>:%>irǩ Causative;
irǩol%<verb%>:%>irǩol Causative;
isan%<verb%>:%>isan Causative;
iskan%<verb%>:%>iskan Causative;
it%<verb%>:%>it Causative;
itx%<verb%>:%>itx Causative;
iǯaǯipx%<verb%>:%>iǯaǯipx Causative;
iǯaḉǩir%<verb%>:%>iǯaḉǩir Causative;
iǯil%<verb%>:%>iǯil Causative;
iǯocğon%<verb%>:%>iǯocğon Causative;
işanťkob%<verb%>:%>işanťkob Causative;
j%<verb%>:%>j Causative;
jaǩid%<verb%>:%>jaǩid Causative;
jaʒxonť%<verb%>:%>jaʒxonť Causative;
jaḉǩod%<verb%>:%>jaḉǩod Causative;
jaḉǩvid%<verb%>:%>jaḉǩvid Causative;
jg%<verb%>:%>jg Causative;
jgivor%<verb%>:%>jgivor Causative;
jgur%<verb%>:%>jgur Causative;
jil%<verb%>:%>jil Causative;
jir%<verb%>:%>jir Causative;
jliṕ%<verb%>:%>jliṕ Causative;
jo%<verb%>:%>jo Causative;
job%<verb%>:%>job Causative;
jobğ%<verb%>:%>jobğ Causative;
jodgit%<verb%>:%>jodgit Causative;
jod%{V%}%<verb%>:%>jod%{V%} Causative;
jol%<verb%>:%>jol Causative;
jonʒ%<verb%>:%>jonʒ Causative;
joǩid%<verb%>:%>joǩid Causative;
joǩlim%<verb%>:%>joǩlim Causative;
jorg%<verb%>:%>jorg Causative;
jorgimon%<verb%>:%>jorgimon Causative;
jorç%<verb%>:%>jorç Causative;
jos%<verb%>:%>jos Causative;
joť%<verb%>:%>joť Causative;
joťǩom%<verb%>:%>joťǩom Causative;
joťǩoç%<verb%>:%>joťǩoç Causative;
joʒxoṕ%<verb%>:%>joʒxoṕ Causative;
joǯil%<verb%>:%>joǯil Causative;
joǯǩ%<verb%>:%>joǯǩ Causative;
jox%{V%}%<verb%>:%>jox%{V%} Causative;
joç%<verb%>:%>joç Causative;
joḉǩir%<verb%>:%>joḉǩir Causative;
jul%<verb%>:%>jul Causative;
jund%<verb%>:%>jund Causative;
jur%<verb%>:%>jur Causative;
j%{V%}%<verb%>:%>j%{V%} Causative;
jvar%<verb%>:%>jvar Causative;
jvať%<verb%>:%>jvať Causative;
kad%<verb%>:%>kad Causative;
kandar%<verb%>:%>kandar Causative;
kank%<verb%>:%>kank Causative;
kanť%<verb%>:%>kanť Causative;
kanʒar%<verb%>:%>kanʒar Causative;
kanç%<verb%>:%>kanç Causative;
kart%<verb%>:%>kart Causative;
karʒan%<verb%>:%>karʒan Causative;
karç%<verb%>:%>karç Causative;
kat%<verb%>:%>kat Causative;
kaç%<verb%>:%>kaç Causative;
kaşan%<verb%>:%>kaşan Causative;
kimol%<verb%>:%>kimol Causative;
kinçol%<verb%>:%>kinçol Causative;
kirk%<verb%>:%>kirk Causative;
kirkil%<verb%>:%>kirkil Causative;
kirkol%<verb%>:%>kirkol Causative;
klesť%<verb%>:%>klesť Causative;
klim%<verb%>:%>klim Causative;
kn%<verb%>:%>kn Causative;
komoc%<verb%>:%>komoc Causative;
komol%<verb%>:%>komol Causative;
kor%<verb%>:%>kor Causative;
kort%<verb%>:%>kort Causative;
kos%<verb%>:%>kos Causative;
kot%<verb%>:%>kot Causative;
koť%<verb%>:%>koť Causative;
ks%<verb%>:%>ks Causative;
ksir%<verb%>:%>ksir Causative;
kt%<verb%>:%>kt Causative;
ktir%<verb%>:%>ktir Causative;
kʒ%<verb%>:%>kʒ Causative;
ktur%<verb%>:%>ktur Causative;
kukud%<verb%>:%>kukud Causative;
kun%<verb%>:%>kun Causative;
kunkol%<verb%>:%>kunkol Causative;
kurd%<verb%>:%>kurd Causative;
kurʒol%<verb%>:%>kurʒol Causative;
kurçol%<verb%>:%>kurçol Causative;
k%{V%}%<verb%>:%>k%{V%} Causative;
kvas%<verb%>:%>kvas Causative;
kyabur%<verb%>:%>kyabur Causative;
kyunt%<verb%>:%>kyunt Causative;
kç%<verb%>:%>kç Causative;
kçan%<verb%>:%>kçan Causative;
kçand%<verb%>:%>kçand Causative;
l%<verb%>:%>l Causative;
lab%<verb%>:%>lab Causative;
laf%<verb%>:%>laf Causative;
lafron%<verb%>:%>lafron Causative;
lag%<verb%>:%>lag Causative;
lal%<verb%>:%>lal Causative;
lambr%<verb%>:%>lambr Causative;
lamṕ%<verb%>:%>lamṕ Causative;
lams%<verb%>:%>lams Causative;
lamʒk%<verb%>:%>lamʒk Causative;
lamǯ%<verb%>:%>lamǯ Causative;
lamḉ%<verb%>:%>lamḉ Causative;
land%<verb%>:%>land Causative;
langar%<verb%>:%>langar Causative;
langas%<verb%>:%>langas Causative;
lançx%<verb%>:%>lançx Causative;
laǩ%<verb%>:%>laǩ Causative;
laǩid%<verb%>:%>laǩid Causative;
laǩird%<verb%>:%>laǩird Causative;
lasir%<verb%>:%>lasir Causative;
lasť%<verb%>:%>lasť Causative;
lastr%<verb%>:%>lastr Causative;
lať%<verb%>:%>lať Causative;
lax%<verb%>:%>lax Causative;
laz%<verb%>:%>laz Causative;
lağun%<verb%>:%>lağun Causative;
laşar%<verb%>:%>laşar Causative;
leb%<verb%>:%>leb Causative;
lemur%<verb%>:%>lemur Causative;
lerǯ%<verb%>:%>lerǯ Causative;
leǯ%<verb%>:%>leǯ Causative;
lex%<verb%>:%>lex Causative;
lim%<verb%>:%>lim Causative;
limas%<verb%>:%>limas Causative;
limb%<verb%>:%>limb Causative;
lims%<verb%>:%>lims Causative;
lir%<verb%>:%>lir Causative;
liḉ%<verb%>:%>liḉ Causative;
lob%<verb%>:%>lob Causative;
lol%{V%}%<verb%>:%>lol%{V%} Causative;
lonť%<verb%>:%>lonť Causative;
loǩ%<verb%>:%>loǩ Causative;
losk%<verb%>:%>losk Causative;
losǩ%<verb%>:%>losǩ Causative;
lox%<verb%>:%>lox Causative;
loş%<verb%>:%>loş Causative;
lt%<verb%>:%>lt Causative;
lul%<verb%>:%>lul Causative;
lumc%<verb%>:%>lumc Causative;
lur%<verb%>:%>lur Causative;
lut%<verb%>:%>lut Causative;
l%{V%}%<verb%>:%>l%{V%} Causative;
m%<verb%>:%>m Causative;
mad%<verb%>:%>mad Causative;
mak%{V%}%<verb%>:%>mak%{V%} Causative;
mamun%<verb%>:%>mamun Causative;
mand%<verb%>:%>mand Causative;
marğ%<verb%>:%>marğ Causative;
mağ%<verb%>:%>mağ Causative;
mb%<verb%>:%>mb Causative;
mbar%<verb%>:%>mbar Causative;
mbax%<verb%>:%>mbax Causative;
mbaz%<verb%>:%>mbaz Causative;
mbazg%<verb%>:%>mbazg Causative;
mbel%<verb%>:%>mbel Causative;
mbolan%<verb%>:%>mbolan Causative;
mbon%<verb%>:%>mbon Causative;
mbr%<verb%>:%>mbr Causative;
mbur%<verb%>:%>mbur Causative;
mb%{V%}%<verb%>:%>mb%{V%} Causative;
mc%<verb%>:%>mc Causative;
mcix%<verb%>:%>mcix Causative;
mcor%<verb%>:%>mcor Causative;
mcud%<verb%>:%>mcud Causative;
mcumor%<verb%>:%>mcumor Causative;
mc%{V%}%<verb%>:%>mc%{V%} Causative;
me%<verb%>:%>me Causative;
med%<verb%>:%>med Causative;
mendran%<verb%>:%>mendran Causative;
mesel%<verb%>:%>mesel Causative;
mey%<verb%>:%>mey Causative;
mgam%<verb%>:%>mgam Causative;
mgar%<verb%>:%>mgar Causative;
mgut%<verb%>:%>mgut Causative;
mg%{V%}%<verb%>:%>mg%{V%} Causative;
mgvan%<verb%>:%>mgvan Causative;
mgvap%<verb%>:%>mgvap Causative;
mjar%<verb%>:%>mjar Causative;
mjor%<verb%>:%>mjor Causative;
mjur%<verb%>:%>mjur Causative;
mk%<verb%>:%>mk Causative;
mkar%<verb%>:%>mkar Causative;
mkumor%<verb%>:%>mkumor Causative;
mk%{V%}%<verb%>:%>mk%{V%} Causative;
mkvas%<verb%>:%>mkvas Causative;
mkver%<verb%>:%>mkver Causative;
mkyvaş%<verb%>:%>mkyvaş Causative;
molind%<verb%>:%>molind Causative;
mondun%<verb%>:%>mondun Causative;
monǩan%<verb%>:%>monǩan Causative;
mont%<verb%>:%>mont Causative;
monḉ%<verb%>:%>monḉ Causative;
mord%<verb%>:%>mord Causative;
mp%<verb%>:%>mp Causative;
mpa%<verb%>:%>mpa Causative;
mpax%<verb%>:%>mpax Causative;
mṕ%<verb%>:%>mṕ Causative;
mṕa%<verb%>:%>mṕa Causative;
mṕas%<verb%>:%>mṕas Causative;
mṕir%<verb%>:%>mṕir Causative;
mṕon%<verb%>:%>mṕon Causative;
mṕran%<verb%>:%>mṕran Causative;
mṕuler%<verb%>:%>mṕuler Causative;
mṕur%<verb%>:%>mṕur Causative;
mpul%<verb%>:%>mpul Causative;
mpun%<verb%>:%>mpun Causative;
mǩas%<verb%>:%>mǩas Causative;
mǩit%<verb%>:%>mǩit Causative;
mǩolan%<verb%>:%>mǩolan Causative;
mǩomiş%<verb%>:%>mǩomiş Causative;
mǩor%<verb%>:%>mǩor Causative;
mǩulan%<verb%>:%>mǩulan Causative;
mǩus%<verb%>:%>mǩus Causative;
mǩut%<verb%>:%>mǩut Causative;
mr%<verb%>:%>mr Causative;
msifon%<verb%>:%>msifon Causative;
msil%<verb%>:%>msil Causative;
msim%<verb%>:%>msim Causative;
msipon%<verb%>:%>msipon Causative;
mskvan%<verb%>:%>mskvan Causative;
msǩ%<verb%>:%>msǩ Causative;
msǩul%<verb%>:%>msǩul Causative;
msǩumul%<verb%>:%>msǩumul Causative;
msǩ%{V%}%<verb%>:%>msǩ%{V%} Causative;
msǩvan%<verb%>:%>msǩvan Causative;
msuc%<verb%>:%>msuc Causative;
mt%<verb%>:%>mt Causative;
mť%<verb%>:%>mť Causative;
mťen%<verb%>:%>mťen Causative;
mťeʒ%<verb%>:%>mťeʒ Causative;
mťorind%<verb%>:%>mťorind Causative;
mťǩeʒ%<verb%>:%>mťǩeʒ Causative;
mťǩor%<verb%>:%>mťǩor Causative;
mťuť%<verb%>:%>mťuť Causative;
mťuʒ%<verb%>:%>mťuʒ Causative;
mť%{V%}%<verb%>:%>mť%{V%} Causative;
mton%<verb%>:%>mton Causative;
mʒikan%<verb%>:%>mʒikan Causative;
mʒk%<verb%>:%>mʒk Causative;
mʒkumul%<verb%>:%>mʒkumul Causative;
mʒkumun%<verb%>:%>mʒkumun Causative;
mʒk%{V%}%<verb%>:%>mʒk%{V%} Causative;
mʒud%<verb%>:%>mʒud Causative;
mʒudel%<verb%>:%>mʒudel Causative;
mʒxad%<verb%>:%>mʒxad Causative;
mʒxil%<verb%>:%>mʒxil Causative;
mʒx%{V%}%<verb%>:%>mʒx%{V%} Causative;
mtur%<verb%>:%>mtur Causative;
mt%{V%}%<verb%>:%>mt%{V%} Causative;
mtx%<verb%>:%>mtx Causative;
mtxomur%<verb%>:%>mtxomur Causative;
mǯ%<verb%>:%>mǯ Causative;
mǯir%<verb%>:%>mǯir Causative;
mǯǩir%<verb%>:%>mǯǩir Causative;
mǯǩor%<verb%>:%>mǯǩor Causative;
mǯǩul%<verb%>:%>mǯǩul Causative;
mǯǩulan%<verb%>:%>mǯǩulan Causative;
mǯǩum%<verb%>:%>mǯǩum Causative;
mǯǩup%<verb%>:%>mǯǩup Causative;
mǯul%<verb%>:%>mǯul Causative;
mǯulan%<verb%>:%>mǯulan Causative;
mǯup%<verb%>:%>mǯup Causative;
mǯuran%<verb%>:%>mǯuran Causative;
mǯutx%<verb%>:%>mǯutx Causative;
mǯ%{V%}%<verb%>:%>mǯ%{V%} Causative;
munťr%<verb%>:%>munťr Causative;
munťur%<verb%>:%>munťur Causative;
mur%<verb%>:%>mur Causative;
murec%<verb%>:%>murec Causative;
murg%<verb%>:%>murg Causative;
murmul%<verb%>:%>murmul Causative;
murunʒx%<verb%>:%>murunʒx Causative;
muruʒx%<verb%>:%>muruʒx Causative;
muz%<verb%>:%>muz Causative;
muziciluğ%<verb%>:%>muziciluğ Causative;
muzil%<verb%>:%>muzil Causative;
muzir%<verb%>:%>muzir Causative;
mxac%<verb%>:%>mxac Causative;
mxan%<verb%>:%>mxan Causative;
mxiť%<verb%>:%>mxiť Causative;
mxiǯ%<verb%>:%>mxiǯ Causative;
mxiz%<verb%>:%>mxiz Causative;
mxişol%<verb%>:%>mxişol Causative;
mxun%<verb%>:%>mxun Causative;
mxuǯ%<verb%>:%>mxuǯ Causative;
mx%{V%}%<verb%>:%>mx%{V%} Causative;
mx%<verb%>:%>mx Causative;
mxvac%<verb%>:%>mxvac Causative;
mzgud%<verb%>:%>mzgud Causative;
mžgud%<verb%>:%>mžgud Causative;
mziǩ%<verb%>:%>mziǩ Causative;
mzul%<verb%>:%>mzul Causative;
mç%<verb%>:%>mç Causative;
mḉ%<verb%>:%>mḉ Causative;
mḉac%<verb%>:%>mḉac Causative;
mḉeş%<verb%>:%>mḉeş Causative;
mḉim%<verb%>:%>mḉim Causative;
mḉipan%<verb%>:%>mḉipan Causative;
mḉir%<verb%>:%>mḉir Causative;
mḉitan%<verb%>:%>mḉitan Causative;
mḉox%<verb%>:%>mḉox Causative;
mḉoxan%<verb%>:%>mḉoxan Causative;
mḉǩ%<verb%>:%>mḉǩ Causative;
mḉǩeş%<verb%>:%>mḉǩeş Causative;
mḉǩ%{V%}%<verb%>:%>mḉǩ%{V%} Causative;
mḉumar%<verb%>:%>mḉumar Causative;
mḉ%{V%}%<verb%>:%>mḉ%{V%} Causative;
mḉvar%<verb%>:%>mḉvar Causative;
mḉven%<verb%>:%>mḉven Causative;
mḉvet%<verb%>:%>mḉvet Causative;
mçik%<verb%>:%>mçik Causative;
mçinoc%<verb%>:%>mçinoc Causative;
mçinoj%<verb%>:%>mçinoj Causative;
mçiran%<verb%>:%>mçiran Causative;
mçk%{V%}%<verb%>:%>mçk%{V%} Causative;
mç%{V%}%<verb%>:%>mç%{V%} Causative;
mçvel%<verb%>:%>mçvel Causative;
mçver%<verb%>:%>mçver Causative;
mçvir%<verb%>:%>mçvir Causative;
mçx%<verb%>:%>mçx Causative;
mçxap%<verb%>:%>mçxap Causative;
mçxil%<verb%>:%>mçxil Causative;
mçxur%<verb%>:%>mçxur Causative;
mçx%{V%}%<verb%>:%>mçx%{V%} Causative;
mçxvan%<verb%>:%>mçxvan Causative;
mğez%<verb%>:%>mğez Causative;
mğir%<verb%>:%>mğir Causative;
mğiran%<verb%>:%>mğiran Causative;
mğor%<verb%>:%>mğor Causative;
mğur%<verb%>:%>mğur Causative;
mşar%<verb%>:%>mşar Causative;
mşkor%<verb%>:%>mşkor Causative;
mşǩor%<verb%>:%>mşǩor Causative;
mşǩ%{V%}%<verb%>:%>mşǩ%{V%} Causative;
n%<verb%>:%>n Causative;
nabed%<verb%>:%>nabed Causative;
nabur%<verb%>:%>nabur Causative;
naǩ’vil%<verb%>:%>naǩ’vil Causative;
nax%<verb%>:%>nax Causative;
nazm%<verb%>:%>nazm Causative;
nağl%<verb%>:%>nağl Causative;
nağur%<verb%>:%>nağur Causative;
nbel%<verb%>:%>nbel Causative;
nc%<verb%>:%>nc Causative;
ncab%<verb%>:%>ncab Causative;
ncalab%<verb%>:%>ncalab Causative;
ncax%<verb%>:%>ncax Causative;
ncir%<verb%>:%>ncir Causative;
ncog%<verb%>:%>ncog Causative;
ncul%<verb%>:%>ncul Causative;
ncumor%<verb%>:%>ncumor Causative;
ncun%<verb%>:%>ncun Causative;
ncup%<verb%>:%>ncup Causative;
ncuǩ%<verb%>:%>ncuǩ Causative;
nc%{V%}%<verb%>:%>nc%{V%} Causative;
ncğamar%<verb%>:%>ncğamar Causative;
ncğil%<verb%>:%>ncğil Causative;
ncğim%<verb%>:%>ncğim Causative;
ncğimoş%<verb%>:%>ncğimoş Causative;
ncğir%<verb%>:%>ncğir Causative;
ncğon%<verb%>:%>ncğon Causative;
nd%<verb%>:%>nd Causative;
ndag%<verb%>:%>ndag Causative;
ndaz%<verb%>:%>ndaz Causative;
ndaşǩ%<verb%>:%>ndaşǩ Causative;
ndg%<verb%>:%>ndg Causative;
ndr%<verb%>:%>ndr Causative;
ndriǩ%<verb%>:%>ndriǩ Causative;
ndriǩol%<verb%>:%>ndriǩol Causative;
ndruǩ%<verb%>:%>ndruǩ Causative;
ndul%<verb%>:%>ndul Causative;
ndur%<verb%>:%>ndur Causative;
nd%{V%}%<verb%>:%>nd%{V%} Causative;
ndğul%<verb%>:%>ndğul Causative;
ndğvab%<verb%>:%>ndğvab Causative;
ndğvar%<verb%>:%>ndğvar Causative;
neb%<verb%>:%>neb Causative;
ng%<verb%>:%>ng Causative;
ngam%<verb%>:%>ngam Causative;
ngap%<verb%>:%>ngap Causative;
ngibon%<verb%>:%>ngibon Causative;
nglax%<verb%>:%>nglax Causative;
nglis%<verb%>:%>nglis Causative;
ngliş%<verb%>:%>ngliş Causative;
ngol%<verb%>:%>ngol Causative;
ngon%<verb%>:%>ngon Causative;
ngor%<verb%>:%>ngor Causative;
ngr%<verb%>:%>ngr Causative;
ngs%<verb%>:%>ngs Causative;
ngz%<verb%>:%>ngz Causative;
nim%<verb%>:%>nim Causative;
nimsǩ%<verb%>:%>nimsǩ Causative;
ningt%<verb%>:%>ningt Causative;
ninkt%<verb%>:%>ninkt Causative;
nişǩ%<verb%>:%>nişǩ Causative;
nk%<verb%>:%>nk Causative;
nks%<verb%>:%>nks Causative;
nkt%<verb%>:%>nkt Causative;
nktur%<verb%>:%>nktur Causative;
nkun%<verb%>:%>nkun Causative;
nk%{V%}%<verb%>:%>nk%{V%} Causative;
nomsǩ%<verb%>:%>nomsǩ Causative;
nomť%<verb%>:%>nomť Causative;
nomʒk%<verb%>:%>nomʒk Causative;
nondur%<verb%>:%>nondur Causative;
nonkt%<verb%>:%>nonkt Causative;
nonť%<verb%>:%>nonť Causative;
nonḉun%<verb%>:%>nonḉun Causative;
noǩvat%<verb%>:%>noǩvat Causative;
nor%<verb%>:%>nor Causative;
nos%<verb%>:%>nos Causative;
noston%<verb%>:%>noston Causative;
noḉapx%<verb%>:%>noḉapx Causative;
noğ%<verb%>:%>noğ Causative;
npax%<verb%>:%>npax Causative;
nṕas%<verb%>:%>nṕas Causative;
nǩ%<verb%>:%>nǩ Causative;
nǩan%<verb%>:%>nǩan Causative;
nǩid%<verb%>:%>nǩid Causative;
nǩilyar%<verb%>:%>nǩilyar Causative;
nǩit%<verb%>:%>nǩit Causative;
nǩlis%<verb%>:%>nǩlis Causative;
nǩol%<verb%>:%>nǩol Causative;
nǩom%<verb%>:%>nǩom Causative;
nǩor%<verb%>:%>nǩor Causative;
nǩs%<verb%>:%>nǩs Causative;
nǩvat%<verb%>:%>nǩvat Causative;
ns%<verb%>:%>ns Causative;
nsaliǩ%<verb%>:%>nsaliǩ Causative;
nt%<verb%>:%>nt Causative;
ntan%<verb%>:%>ntan Causative;
ntas%<verb%>:%>ntas Causative;
ntax%<verb%>:%>ntax Causative;
nteleǩ%<verb%>:%>nteleǩ Causative;
nteliǩ%<verb%>:%>nteliǩ Causative;
ntesel%<verb%>:%>ntesel Causative;
nť%<verb%>:%>nť Causative;
nťen%<verb%>:%>nťen Causative;
nťol%<verb%>:%>nťol Causative;
nťon%<verb%>:%>nťon Causative;
nťor%<verb%>:%>nťor Causative;
nťǩab%<verb%>:%>nťǩab Causative;
nťǩol%<verb%>:%>nťǩol Causative;
nťr%<verb%>:%>nťr Causative;
nťraʒ%<verb%>:%>nťraʒ Causative;
nťroʒ%<verb%>:%>nťroʒ Causative;
nťrox%<verb%>:%>nťrox Causative;
nťuʒ%<verb%>:%>nťuʒ Causative;
ntor%<verb%>:%>ntor Causative;
ntraʒ%<verb%>:%>ntraʒ Causative;
ntraş%<verb%>:%>ntraş Causative;
nʒ%<verb%>:%>nʒ Causative;
nʒax%<verb%>:%>nʒax Causative;
nʒkip%<verb%>:%>nʒkip Causative;
nʒor%<verb%>:%>nʒor Causative;
nʒvar%<verb%>:%>nʒvar Causative;
nʒx%<verb%>:%>nʒx Causative;
nʒxaǩ%<verb%>:%>nʒxaǩ Causative;
nʒxil%<verb%>:%>nʒxil Causative;
nʒxiǩ%<verb%>:%>nʒxiǩ Causative;
nʒxiǩor%<verb%>:%>nʒxiǩor Causative;
nʒxod%<verb%>:%>nʒxod Causative;
nʒxon%<verb%>:%>nʒxon Causative;
nʒxonť%<verb%>:%>nʒxonť Causative;
nʒxoť%<verb%>:%>nʒxoť Causative;
nʒxun%<verb%>:%>nʒxun Causative;
nʒxuǩ%<verb%>:%>nʒxuǩ Causative;
nʒxuǩor%<verb%>:%>nʒxuǩor Causative;
nt%{V%}%<verb%>:%>nt%{V%} Causative;
ntx%<verb%>:%>ntx Causative;
ntxim%<verb%>:%>ntxim Causative;
ntxomur%<verb%>:%>ntxomur Causative;
ntxor%<verb%>:%>ntxor Causative;
ntxoz%<verb%>:%>ntxoz Causative;
ntx%{V%}%<verb%>:%>ntx%{V%} Causative;
nǯ%<verb%>:%>nǯ Causative;
nǯar%<verb%>:%>nǯar Causative;
nǯi%<verb%>:%>nǯi Causative;
nǯilax%<verb%>:%>nǯilax Causative;
nǯiǩ%<verb%>:%>nǯiǩ Causative;
nǯir%<verb%>:%>nǯir Causative;
nǯiǯ%<verb%>:%>nǯiǯ Causative;
nǯopul%<verb%>:%>nǯopul Causative;
nǯor%<verb%>:%>nǯor Causative;
nǯǩ%<verb%>:%>nǯǩ Causative;
nǯǩi%<verb%>:%>nǯǩi Causative;
nǯǩim%<verb%>:%>nǯǩim Causative;
nǯǩiṕol%<verb%>:%>nǯǩiṕol Causative;
nǯǩor%<verb%>:%>nǯǩor Causative;
nǯum%<verb%>:%>nǯum Causative;
nǯuran%<verb%>:%>nǯuran Causative;
nzd%<verb%>:%>nzd Causative;
nzgil%<verb%>:%>nzgil Causative;
nzgip%<verb%>:%>nzgip Causative;
nž%<verb%>:%>nž Causative;
nžgil%<verb%>:%>nžgil Causative;
nžgip%<verb%>:%>nžgip Causative;
nžig%<verb%>:%>nžig Causative;
nžik%<verb%>:%>nžik Causative;
nžiǩ%<verb%>:%>nžiǩ Causative;
nžir%<verb%>:%>nžir Causative;
nžğ%<verb%>:%>nžğ Causative;
nžğimoǩ%<verb%>:%>nžğimoǩ Causative;
nžğimoş%<verb%>:%>nžğimoş Causative;
nžğon%<verb%>:%>nžğon Causative;
nç%<verb%>:%>nç Causative;
nçam%<verb%>:%>nçam Causative;
nçan%<verb%>:%>nçan Causative;
nçaǩ%<verb%>:%>nçaǩ Causative;
nçarǩ%<verb%>:%>nçarǩ Causative;
nçax%<verb%>:%>nçax Causative;
%{N%}ḉ%<verb%>:%>%{N%}ḉ Causative;
%{N%}ḉabr%<verb%>:%>%{N%}ḉabr Causative;
%{N%}ḉamur%<verb%>:%>%{N%}ḉamur Causative;
%{N%}ḉar%<verb%>:%>%{N%}ḉar Causative;
%{N%}ḉel%<verb%>:%>%{N%}ḉel Causative;
%{N%}ḉer%<verb%>:%>%{N%}ḉer Causative;
%{N%}ḉil%<verb%>:%>%{N%}ḉil Causative;
%{N%}ḉilar%<verb%>:%>%{N%}ḉilar Causative;
%{N%}ḉim%<verb%>:%>%{N%}ḉim Causative;
%{N%}ḉitx%<verb%>:%>%{N%}ḉitx Causative;
%{N%}ḉiş%<verb%>:%>%{N%}ḉiş Causative;
%{N%}ḉol%<verb%>:%>%{N%}ḉol Causative;
%{N%}ḉor%<verb%>:%>%{N%}ḉor Causative;
%{N%}ḉǩil%<verb%>:%>%{N%}ḉǩil Causative;
%{N%}ḉumar%<verb%>:%>%{N%}ḉumar Causative;
%{N%}ḉun%<verb%>:%>%{N%}ḉun Causative;
%{N%}ḉuş%<verb%>:%>%{N%}ḉuş Causative;
%{N%}ḉ%{V%}%<verb%>:%>%{N%}ḉ%{V%} Causative;
%{N%}ḉvar%<verb%>:%>%{N%}ḉvar Causative;
nçir%<verb%>:%>nçir Causative;
nçor%<verb%>:%>nçor Causative;
nç%{V%}%<verb%>:%>nç%{V%} Causative;
nçx%<verb%>:%>nçx Causative;
nçxil%<verb%>:%>nçxil Causative;
nçxiǩ%<verb%>:%>nçxiǩ Causative;
nçxiǩol%<verb%>:%>nçxiǩol Causative;
nçxun%<verb%>:%>nçxun Causative;
nçxur%<verb%>:%>nçxur Causative;
nçx%{V%}%<verb%>:%>nçx%{V%} Causative;
nçxvar%<verb%>:%>nçxvar Causative;
nşǩ%{V%}%<verb%>:%>nşǩ%{V%} Causative;
nşxur%<verb%>:%>nşxur Causative;
o%<verb%>:%>o Causative;
ob%<verb%>:%>ob Causative;
obazg%<verb%>:%>obazg Causative;
obğ%<verb%>:%>obğ Causative;
oc%<verb%>:%>oc Causative;
ocg%<verb%>:%>ocg Causative;
ocib%<verb%>:%>ocib Causative;
od%<verb%>:%>od Causative;
odg%<verb%>:%>odg Causative;
odgit%<verb%>:%>odgit Causative;
od%{V%}%<verb%>:%>od%{V%} Causative;
ogut%<verb%>:%>ogut Causative;
ogz%<verb%>:%>ogz Causative;
okaç%<verb%>:%>okaç Causative;
okoť%<verb%>:%>okoť Causative;
oks%<verb%>:%>oks Causative;
okʒ%<verb%>:%>okʒ Causative;
okçan%<verb%>:%>okçan Causative;
ol%<verb%>:%>ol Causative;
ol%{V%}%<verb%>:%>ol%{V%} Causative;
ombon%<verb%>:%>ombon Causative;
omp%<verb%>:%>omp Causative;
omʒk%<verb%>:%>omʒk Causative;
omḉim%<verb%>:%>omḉim Causative;
omḉvet%<verb%>:%>omḉvet Causative;
on%<verb%>:%>on Causative;
onax%<verb%>:%>onax Causative;
oncir%<verb%>:%>oncir Causative;
ondr%<verb%>:%>ondr Causative;
ond%{V%}%<verb%>:%>ond%{V%} Causative;
ongaliş%<verb%>:%>ongaliş Causative;
ongam%<verb%>:%>ongam Causative;
onkt%<verb%>:%>onkt Causative;
ont%<verb%>:%>ont Causative;
onťroʒ%<verb%>:%>onťroʒ Causative;
onʒ%<verb%>:%>onʒ Causative;
onʒxun%<verb%>:%>onʒxun Causative;
ontx%<verb%>:%>ontx Causative;
onǯǩ%<verb%>:%>onǯǩ Causative;
onž%<verb%>:%>onž Causative;
onḉ%<verb%>:%>onḉ Causative;
onḉar%<verb%>:%>onḉar Causative;
oon%<verb%>:%>oon Causative;
oox%<verb%>:%>oox Causative;
op%<verb%>:%>op Causative;
opatx%<verb%>:%>opatx Causative;
ops%<verb%>:%>ops Causative;
oǩaṕ%<verb%>:%>oǩaṕ Causative;
oǩaç%<verb%>:%>oǩaç Causative;
oǩlim%<verb%>:%>oǩlim Causative;
oǩo%<verb%>:%>oǩo Causative;
oǩod%<verb%>:%>oǩod Causative;
oǩor%<verb%>:%>oǩor Causative;
oǩoť%<verb%>:%>oǩoť Causative;
or%<verb%>:%>or Causative;
oragad%<verb%>:%>oragad Causative;
org%<verb%>:%>org Causative;
orop%<verb%>:%>orop Causative;
orç%<verb%>:%>orç Causative;
os%<verb%>:%>os Causative;
osǩud%<verb%>:%>osǩud Causative;
osťur%<verb%>:%>osťur Causative;
ost%{V%}%<verb%>:%>ost%{V%} Causative;
osvar%<verb%>:%>osvar Causative;
otan%<verb%>:%>otan Causative;
otas%<verb%>:%>otas Causative;
oť%<verb%>:%>oť Causative;
oťax%<verb%>:%>oťax Causative;
oťom%<verb%>:%>oťom Causative;
oťor%<verb%>:%>oťor Causative;
oťoç%<verb%>:%>oťoç Causative;
oťǩor%<verb%>:%>oťǩor Causative;
oťǩoç%<verb%>:%>oťǩoç Causative;
oťrox%<verb%>:%>oťrox Causative;
oʒon%<verb%>:%>oʒon Causative;
oʒxaṕ%<verb%>:%>oʒxaṕ Causative;
ot%{V%}%<verb%>:%>ot%{V%} Causative;
oǯ%<verb%>:%>oǯ Causative;
oǯil%<verb%>:%>oǯil Causative;
oǯomil%<verb%>:%>oǯomil Causative;
oǯǩ%<verb%>:%>oǯǩ Causative;
oǯǩomil%<verb%>:%>oǯǩomil Causative;
ox%<verb%>:%>ox Causative;
oxed%<verb%>:%>oxed Causative;
oxťim%<verb%>:%>oxťim Causative;
oxtim%<verb%>:%>oxtim Causative;
oxun%<verb%>:%>oxun Causative;
ox%{V%}%<verb%>:%>ox%{V%} Causative;
ozg%{V%}%<verb%>:%>ozg%{V%} Causative;
ozl%<verb%>:%>ozl Causative;
oç%<verb%>:%>oç Causative;
oçan%<verb%>:%>oçan Causative;
oḉad%<verb%>:%>oḉad Causative;
oḉop%<verb%>:%>oḉop Causative;
oḉǩid%<verb%>:%>oḉǩid Causative;
oḉǩor%<verb%>:%>oḉǩor Causative;
oçil%<verb%>:%>oçil Causative;
oçit%<verb%>:%>oçit Causative;
oçod%<verb%>:%>oçod Causative;
oçx%<verb%>:%>oçx Causative;
oğ%<verb%>:%>oğ Causative;
oğur%<verb%>:%>oğur Causative;
oşlet%<verb%>:%>oşlet Causative;
oşor%<verb%>:%>oşor Causative;
oşǩor%<verb%>:%>oşǩor Causative;
oş%{V%}%<verb%>:%>oş%{V%} Causative;
oşvel%<verb%>:%>oşvel Causative;
p%<verb%>:%>p Causative;
pakş%<verb%>:%>pakş Causative;
palur%<verb%>:%>palur Causative;
pangar%<verb%>:%>pangar Causative;
panť%<verb%>:%>panť Causative;
panʒ%<verb%>:%>panʒ Causative;
panǯ%<verb%>:%>panǯ Causative;
papaniǩ%<verb%>:%>papaniǩ Causative;
papar%<verb%>:%>papar Causative;
parp%<verb%>:%>parp Causative;
pat%<verb%>:%>pat Causative;
pať%<verb%>:%>pať Causative;
paťimar%<verb%>:%>paťimar Causative;
patk%<verb%>:%>patk Causative;
paʒx%<verb%>:%>paʒx Causative;
patx%<verb%>:%>patx Causative;
patxal%<verb%>:%>patxal Causative;
pavr%<verb%>:%>pavr Causative;
paxur%<verb%>:%>paxur Causative;
paçing%<verb%>:%>paçing Causative;
paş%<verb%>:%>paş Causative;
pel%<verb%>:%>pel Causative;
peleǩ%<verb%>:%>peleǩ Causative;
penʒx%<verb%>:%>penʒx Causative;
penʒxan%<verb%>:%>penʒxan Causative;
perx%<verb%>:%>perx Causative;
ṕ%<verb%>:%>ṕ Causative;
ṕab%<verb%>:%>ṕab Causative;
ṕalant%<verb%>:%>ṕalant Causative;
ṕalaǩar%<verb%>:%>ṕalaǩar Causative;
ṕaniǩ%<verb%>:%>ṕaniǩ Causative;
ṕanť%<verb%>:%>ṕanť Causative;
ṕaṕ%<verb%>:%>ṕaṕ Causative;
ṕaṕs%<verb%>:%>ṕaṕs Causative;
ṕaṕsir%<verb%>:%>ṕaṕsir Causative;
ṕaṕzul%<verb%>:%>ṕaṕzul Causative;
ṕaramet%<verb%>:%>ṕaramet Causative;
ṕaramit%<verb%>:%>ṕaramit Causative;
ṕard%<verb%>:%>ṕard Causative;
ṕariḉ%<verb%>:%>ṕariḉ Causative;
ṕarṕ%<verb%>:%>ṕarṕ Causative;
ṕarğ%<verb%>:%>ṕarğ Causative;
ṕať%<verb%>:%>ṕať Causative;
ṕaťimar%<verb%>:%>ṕaťimar Causative;
ṕaz%<verb%>:%>ṕaz Causative;
ṕazul%<verb%>:%>ṕazul Causative;
ṕeať%<verb%>:%>ṕeať Causative;
ṕecan%<verb%>:%>ṕecan Causative;
ṕeriǩ%<verb%>:%>ṕeriǩ Causative;
ṕeťel%<verb%>:%>ṕeťel Causative;
ṕi%<verb%>:%>ṕi Causative;
ṕic%<verb%>:%>ṕic Causative;
ṕij%<verb%>:%>ṕij Causative;
ṕil%<verb%>:%>ṕil Causative;
ṕinťol%<verb%>:%>ṕinťol Causative;
ṕiṕ%<verb%>:%>ṕiṕ Causative;
ṕireb%<verb%>:%>ṕireb Causative;
ṕist%<verb%>:%>ṕist Causative;
ṕiť%<verb%>:%>ṕiť Causative;
ṕiťil%<verb%>:%>ṕiťil Causative;
ṕiťol%<verb%>:%>ṕiťol Causative;
ṕiz%<verb%>:%>ṕiz Causative;
ṕizn%<verb%>:%>ṕizn Causative;
ṕiç%<verb%>:%>ṕiç Causative;
ṕlan%<verb%>:%>ṕlan Causative;
ṕlex%<verb%>:%>ṕlex Causative;
ṕol%<verb%>:%>ṕol Causative;
ṕoṕoj%<verb%>:%>ṕoṕoj Causative;
ṕoṕox%<verb%>:%>ṕoṕox Causative;
ṕor%<verb%>:%>ṕor Causative;
ṕoť%<verb%>:%>ṕoť Causative;
ṕranť%<verb%>:%>ṕranť Causative;
ṕrex%<verb%>:%>ṕrex Causative;
ṕriǩ%<verb%>:%>ṕriǩ Causative;
ṕriǩan%<verb%>:%>ṕriǩan Causative;
ṕroʒ%<verb%>:%>ṕroʒ Causative;
ṕurṕuç%<verb%>:%>ṕurṕuç Causative;
ṕurḉ%<verb%>:%>ṕurḉ Causative;
ṕust%<verb%>:%>ṕust Causative;
ṕusťur%<verb%>:%>ṕusťur Causative;
ṕuǯ%<verb%>:%>ṕuǯ Causative;
ṕuxn%<verb%>:%>ṕuxn Causative;
ṕuxť%<verb%>:%>ṕuxť Causative;
pikr%<verb%>:%>pikr Causative;
pint%<verb%>:%>pint Causative;
pinçxol%<verb%>:%>pinçxol Causative;
pirpiť%<verb%>:%>pirpiť Causative;
pirç%<verb%>:%>pirç Causative;
pisť%<verb%>:%>pisť Causative;
piʒxol%<verb%>:%>piʒxol Causative;
piy%<verb%>:%>piy Causative;
piç%<verb%>:%>piç Causative;
piçxol%<verb%>:%>piçxol Causative;
plať%<verb%>:%>plať Causative;
podriǩ%<verb%>:%>podriǩ Causative;
popoc%<verb%>:%>popoc Causative;
pord%<verb%>:%>pord Causative;
porʒ%<verb%>:%>porʒ Causative;
porx%<verb%>:%>porx Causative;
poxn%<verb%>:%>poxn Causative;
poçxoťan%<verb%>:%>poçxoťan Causative;
prand%<verb%>:%>prand Causative;
pruc%<verb%>:%>pruc Causative;
ps%<verb%>:%>ps Causative;
pukir%<verb%>:%>pukir Causative;
pukr%<verb%>:%>pukr Causative;
pukur%<verb%>:%>pukur Causative;
punçxol%<verb%>:%>punçxol Causative;
pupunkş%<verb%>:%>pupunkş Causative;
pur%<verb%>:%>pur Causative;
purc%<verb%>:%>purc Causative;
purk%<verb%>:%>purk Causative;
purp%<verb%>:%>purp Causative;
purť%<verb%>:%>purť Causative;
purʒ%<verb%>:%>purʒ Causative;
purç%<verb%>:%>purç Causative;
purçul%<verb%>:%>purçul Causative;
pusťol%<verb%>:%>pusťol Causative;
pustol%<verb%>:%>pustol Causative;
puʒxol%<verb%>:%>puʒxol Causative;
putx%<verb%>:%>putx Causative;
puşon%<verb%>:%>puşon Causative;
px%<verb%>:%>px Causative;
pxas%<verb%>:%>pxas Causative;
pş%<verb%>:%>pş Causative;
pşiťil%<verb%>:%>pşiťil Causative;
ǩ%<verb%>:%>ǩ Causative;
ǩa%<verb%>:%>ǩa Causative;
ǩab%<verb%>:%>ǩab Causative;
ǩaban%<verb%>:%>ǩaban Causative;
ǩabazg%<verb%>:%>ǩabazg Causative;
ǩabgar%<verb%>:%>ǩabgar Causative;
ǩadg%<verb%>:%>ǩadg Causative;
ǩad%{V%}%<verb%>:%>ǩad%{V%} Causative;
ǩagz%<verb%>:%>ǩagz Causative;
ǩail%<verb%>:%>ǩail Causative;
ǩaim%<verb%>:%>ǩaim Causative;
ǩajvať%<verb%>:%>ǩajvať Causative;
ǩal%<verb%>:%>ǩal Causative;
ǩam%<verb%>:%>ǩam Causative;
ǩamç%<verb%>:%>ǩamç Causative;
ǩan%<verb%>:%>ǩan Causative;
ǩandag%<verb%>:%>ǩandag Causative;
ǩanǩ%<verb%>:%>ǩanǩ Causative;
ǩanǩul%<verb%>:%>ǩanǩul Causative;
ǩanʒx%{V%}%<verb%>:%>ǩanʒx%{V%} Causative;
ǩantx%<verb%>:%>ǩantx Causative;
ǩanǯur%<verb%>:%>ǩanǯur Causative;
ǩanḉiş%<verb%>:%>ǩanḉiş Causative;
ǩaon%<verb%>:%>ǩaon Causative;
ǩaox%<verb%>:%>ǩaox Causative;
ǩaṕ%<verb%>:%>ǩaṕ Causative;
ǩaǩ%<verb%>:%>ǩaǩ Causative;
ǩar%<verb%>:%>ǩar Causative;
ǩarb%<verb%>:%>ǩarb Causative;
ǩard%<verb%>:%>ǩard Causative;
ǩarʒ%<verb%>:%>ǩarʒ Causative;
ǩarx%<verb%>:%>ǩarx Causative;
ǩarç%<verb%>:%>ǩarç Causative;
ǩarğan%<verb%>:%>ǩarğan Causative;
ǩasǩud%<verb%>:%>ǩasǩud Causative;
ǩasť%<verb%>:%>ǩasť Causative;
ǩastol%<verb%>:%>ǩastol Causative;
ǩasvar%<verb%>:%>ǩasvar Causative;
ǩat%<verb%>:%>ǩat Causative;
ǩaťax%<verb%>:%>ǩaťax Causative;
ǩaťoç%<verb%>:%>ǩaťoç Causative;
ǩaťrağud%<verb%>:%>ǩaťrağud Causative;
ǩaťvaʒ%<verb%>:%>ǩaťvaʒ Causative;
ǩator%<verb%>:%>ǩator Causative;
ǩaǯomil%<verb%>:%>ǩaǯomil Causative;
ǩavel%<verb%>:%>ǩavel Causative;
ǩax%<verb%>:%>ǩax Causative;
ǩaxed%<verb%>:%>ǩaxed Causative;
ǩaxosyar%<verb%>:%>ǩaxosyar Causative;
ǩaxrosǩ%<verb%>:%>ǩaxrosǩ Causative;
ǩaxtim%<verb%>:%>ǩaxtim Causative;
ǩazd%<verb%>:%>ǩazd Causative;
ǩaç%<verb%>:%>ǩaç Causative;
ǩaḉaṕ%<verb%>:%>ǩaḉaṕ Causative;
ǩaḉapx%<verb%>:%>ǩaḉapx Causative;
ǩaḉord%<verb%>:%>ǩaḉord Causative;
ǩaçit%<verb%>:%>ǩaçit Causative;
ǩağan%<verb%>:%>ǩağan Causative;
ǩağur%<verb%>:%>ǩağur Causative;
ǩed%<verb%>:%>ǩed Causative;
ǩi%<verb%>:%>ǩi Causative;
ǩid%<verb%>:%>ǩid Causative;
ǩiṕir%<verb%>:%>ǩiṕir Causative;
ǩir%<verb%>:%>ǩir Causative;
ǩirǩol%<verb%>:%>ǩirǩol Causative;
ǩit%<verb%>:%>ǩit Causative;
ǩitx%<verb%>:%>ǩitx Causative;
ǩl%<verb%>:%>ǩl Causative;
ǩlanť%<verb%>:%>ǩlanť Causative;
ǩlançx%<verb%>:%>ǩlançx Causative;
ǩlenť%<verb%>:%>ǩlenť Causative;
ǩleť%<verb%>:%>ǩleť Causative;
ǩlex%<verb%>:%>ǩlex Causative;
ǩlim%<verb%>:%>ǩlim Causative;
ǩlunť%<verb%>:%>ǩlunť Causative;
ǩn%<verb%>:%>ǩn Causative;
ǩnim%<verb%>:%>ǩnim Causative;
ǩod%<verb%>:%>ǩod Causative;
ǩom%<verb%>:%>ǩom Causative;
ǩomil%<verb%>:%>ǩomil Causative;
ǩon%<verb%>:%>ǩon Causative;
ǩonḉiş%<verb%>:%>ǩonḉiş Causative;
ǩor%<verb%>:%>ǩor Causative;
ǩord%<verb%>:%>ǩord Causative;
ǩoreʒx%<verb%>:%>ǩoreʒx Causative;
ǩorob%<verb%>:%>ǩorob Causative;
ǩoroʒx%<verb%>:%>ǩoroʒx Causative;
ǩoť%<verb%>:%>ǩoť Causative;
ǩozd%<verb%>:%>ǩozd Causative;
ǩoşkol%{V%}%<verb%>:%>ǩoşkol%{V%} Causative;
ǩr%<verb%>:%>ǩr Causative;
ǩrex%<verb%>:%>ǩrex Causative;
ǩri%<verb%>:%>ǩri Causative;
ǩrim%<verb%>:%>ǩrim Causative;
ǩumiş%<verb%>:%>ǩumiş Causative;
ǩumul%<verb%>:%>ǩumul Causative;
ǩunʒx%<verb%>:%>ǩunʒx Causative;
ǩuǩar%<verb%>:%>ǩuǩar Causative;
ǩuǩun%<verb%>:%>ǩuǩun Causative;
ǩureʒx%<verb%>:%>ǩureʒx Causative;
ǩuruṕ%<verb%>:%>ǩuruṕ Causative;
ǩusťor%<verb%>:%>ǩusťor Causative;
ǩuťan%<verb%>:%>ǩuťan Causative;
ǩuʒx%<verb%>:%>ǩuʒx Causative;
ǩ%{V%}%<verb%>:%>ǩ%{V%} Causative;
ǩvançx%<verb%>:%>ǩvançx Causative;
ǩvat%<verb%>:%>ǩvat Causative;
ǩvať%<verb%>:%>ǩvať Causative;
ǩ’%<verb%>:%>ǩ’ Causative;
ǩ’az%<verb%>:%>ǩ’az Causative;
ǩ’idr%<verb%>:%>ǩ’idr Causative;
ǩ’on%<verb%>:%>ǩ’on Causative;
ǩ’or%<verb%>:%>ǩ’or Causative;
ǩ’ur%<verb%>:%>ǩ’ur Causative;
ǩ’%{V%}%<verb%>:%>ǩ’%{V%} Causative;
ǩ’vil%<verb%>:%>ǩ’vil Causative;
ǩ’vir%<verb%>:%>ǩ’vir Causative;
r%<verb%>:%>r Causative;
ra%<verb%>:%>ra Causative;
rac%<verb%>:%>rac Causative;
raf%<verb%>:%>raf Causative;
ragad%<verb%>:%>ragad Causative;
rajn%<verb%>:%>rajn Causative;
rand%<verb%>:%>rand Causative;
ranʒ%<verb%>:%>ranʒ Causative;
ranǯ%<verb%>:%>ranǯ Causative;
ranǯǩ%<verb%>:%>ranǯǩ Causative;
raxn%<verb%>:%>raxn Causative;
raxun%<verb%>:%>raxun Causative;
ray%<verb%>:%>ray Causative;
rd%<verb%>:%>rd Causative;
reʒx%<verb%>:%>reʒx Causative;
rex%<verb%>:%>rex Causative;
rg%<verb%>:%>rg Causative;
rgeb%<verb%>:%>rgeb Causative;
ri%<verb%>:%>ri Causative;
riǩ%<verb%>:%>riǩ Causative;
riy%<verb%>:%>riy Causative;
rob%<verb%>:%>rob Causative;
ron%<verb%>:%>ron Causative;
rop%<verb%>:%>rop Causative;
rot%<verb%>:%>rot Causative;
roʒx%<verb%>:%>roʒx Causative;
rǩ%<verb%>:%>rǩ Causative;
rs%<verb%>:%>rs Causative;
rt%<verb%>:%>rt Causative;
rť%<verb%>:%>rť Causative;
runť%<verb%>:%>runť Causative;
ruǩ%<verb%>:%>ruǩ Causative;
rut%<verb%>:%>rut Causative;
rux%<verb%>:%>rux Causative;
rxal%<verb%>:%>rxal Causative;
rxol%<verb%>:%>rxol Causative;
rç%<verb%>:%>rç Causative;
rçaǩ%<verb%>:%>rçaǩ Causative;
rçil%<verb%>:%>rçil Causative;
s%<verb%>:%>s Causative;
salangur%<verb%>:%>salangur Causative;
samad%<verb%>:%>samad Causative;
saṕ%<verb%>:%>saṕ Causative;
saṕar%<verb%>:%>saṕar Causative;
saǩ%<verb%>:%>saǩ Causative;
sar%<verb%>:%>sar Causative;
sarind%<verb%>:%>sarind Causative;
sağ%<verb%>:%>sağ Causative;
seir%<verb%>:%>seir Causative;
sel%<verb%>:%>sel Causative;
sen%<verb%>:%>sen Causative;
ser%<verb%>:%>ser Causative;
si%<verb%>:%>si Causative;
sicon%<verb%>:%>sicon Causative;
sim%<verb%>:%>sim Causative;
simad%<verb%>:%>simad Causative;
sinc%<verb%>:%>sinc Causative;
sir%<verb%>:%>sir Causative;
siy%<verb%>:%>siy Causative;
sk%<verb%>:%>sk Causative;
skambas%<verb%>:%>skambas Causative;
skať%<verb%>:%>skať Causative;
skaťť%<verb%>:%>skaťť Causative;
sked%<verb%>:%>sked Causative;
skid%<verb%>:%>skid Causative;
skur%<verb%>:%>skur Causative;
sleb%<verb%>:%>sleb Causative;
slib%<verb%>:%>slib Causative;
slim%<verb%>:%>slim Causative;
sliṕ%<verb%>:%>sliṕ Causative;
sloṕ%<verb%>:%>sloṕ Causative;
son%<verb%>:%>son Causative;
sond%<verb%>:%>sond Causative;
soṕ%<verb%>:%>soṕ Causative;
spať%<verb%>:%>spať Causative;
sṕ%<verb%>:%>sṕ Causative;
sṕať%<verb%>:%>sṕať Causative;
sṕir%<verb%>:%>sṕir Causative;
spir%<verb%>:%>spir Causative;
sǩ%<verb%>:%>sǩ Causative;
sǩed%<verb%>:%>sǩed Causative;
sǩiṕol%<verb%>:%>sǩiṕol Causative;
sǩleṕ%<verb%>:%>sǩleṕ Causative;
sǩomb%<verb%>:%>sǩomb Causative;
sǩud%<verb%>:%>sǩud Causative;
sǩulad%<verb%>:%>sǩulad Causative;
sǩuled%<verb%>:%>sǩuled Causative;
sǩur%<verb%>:%>sǩur Causative;
sǩurd%<verb%>:%>sǩurd Causative;
sǩ%{V%}%<verb%>:%>sǩ%{V%} Causative;
sring%<verb%>:%>sring Causative;
sriy%<verb%>:%>sriy Causative;
st%<verb%>:%>st Causative;
ster%<verb%>:%>ster Causative;
sť%<verb%>:%>sť Causative;
sťib%<verb%>:%>sťib Causative;
sťikk%<verb%>:%>sťikk Causative;
sťiṕon%<verb%>:%>sťiṕon Causative;
sťiǩ%<verb%>:%>sťiǩ Causative;
sťiǩol%<verb%>:%>sťiǩol Causative;
sťom%<verb%>:%>sťom Causative;
sťr%<verb%>:%>sťr Causative;
sťra%{V%}%<verb%>:%>sťra%{V%} Causative;
sťul%<verb%>:%>sťul Causative;
sťuṕ%<verb%>:%>sťuṕ Causative;
sťur%<verb%>:%>sťur Causative;
sťuresa%<verb%>:%>sťuresa Causative;
sťuresar%<verb%>:%>sťuresar Causative;
sť%{V%}%<verb%>:%>sť%{V%} Causative;
stik%<verb%>:%>stik Causative;
stiǩ%<verb%>:%>stiǩ Causative;
st%{V%}%<verb%>:%>st%{V%} Causative;
stvel%<verb%>:%>stvel Causative;
sucon%<verb%>:%>sucon Causative;
sul%<verb%>:%>sul Causative;
suler%<verb%>:%>suler Causative;
suret%<verb%>:%>suret Causative;
suz%<verb%>:%>suz Causative;
s%{V%}%<verb%>:%>s%{V%} Causative;
svac%<verb%>:%>svac Causative;
svanc%<verb%>:%>svanc Causative;
svar%<verb%>:%>svar Causative;
t%<verb%>:%>t Causative;
tamac%<verb%>:%>tamac Causative;
tan%<verb%>:%>tan Causative;
tant%<verb%>:%>tant Causative;
tart%<verb%>:%>tart Causative;
tas%<verb%>:%>tas Causative;
tat%<verb%>:%>tat Causative;
teşkil%<verb%>:%>teşkil Causative;
ť%<verb%>:%>ť Causative;
ťafr%<verb%>:%>ťafr Causative;
ťaiǩ%<verb%>:%>ťaiǩ Causative;
ťaks%<verb%>:%>ťaks Causative;
ťalax%<verb%>:%>ťalax Causative;
ťamax%<verb%>:%>ťamax Causative;
ťamb%<verb%>:%>ťamb Causative;
ťang%<verb%>:%>ťang Causative;
ťanǩ%<verb%>:%>ťanǩ Causative;
ťaǩ%<verb%>:%>ťaǩ Causative;
ťaǩul%<verb%>:%>ťaǩul Causative;
ťaǩun%<verb%>:%>ťaǩun Causative;
ťarť%<verb%>:%>ťarť Causative;
ťať%<verb%>:%>ťať Causative;
ťaʒ%<verb%>:%>ťaʒ Causative;
ťaǯ%<verb%>:%>ťaǯ Causative;
ťavl%<verb%>:%>ťavl Causative;
ťax%<verb%>:%>ťax Causative;
ťaxan%<verb%>:%>ťaxan Causative;
ťağan%<verb%>:%>ťağan Causative;
ťeťel%<verb%>:%>ťeťel Causative;
ťexn%<verb%>:%>ťexn Causative;
ťil%<verb%>:%>ťil Causative;
ťilifon%<verb%>:%>ťilifon Causative;
ťimb%<verb%>:%>ťimb Causative;
ťiǩ%<verb%>:%>ťiǩ Causative;
ťirťil%<verb%>:%>ťirťil Causative;
ťiťil%<verb%>:%>ťiťil Causative;
ťiğan%<verb%>:%>ťiğan Causative;
ťiş%<verb%>:%>ťiş Causative;
ťişon%<verb%>:%>ťişon Causative;
ťlaṕ%<verb%>:%>ťlaṕ Causative;
ťob%<verb%>:%>ťob Causative;
ťolob%<verb%>:%>ťolob Causative;
ťomal%<verb%>:%>ťomal Causative;
ťon%<verb%>:%>ťon Causative;
ťor%<verb%>:%>ťor Causative;
ťoç%<verb%>:%>ťoç Causative;
ťǩ%<verb%>:%>ťǩ Causative;
ťǩaṕ%<verb%>:%>ťǩaṕ Causative;
ťǩebel%<verb%>:%>ťǩebel Causative;
ťǩi%<verb%>:%>ťǩi Causative;
ťǩim%<verb%>:%>ťǩim Causative;
ťǩiy%<verb%>:%>ťǩiy Causative;
ťǩob%<verb%>:%>ťǩob Causative;
ťǩom%<verb%>:%>ťǩom Causative;
ťǩomil%<verb%>:%>ťǩomil Causative;
ťǩor%<verb%>:%>ťǩor Causative;
ťǩoç%<verb%>:%>ťǩoç Causative;
ťǩ%{V%}%<verb%>:%>ťǩ%{V%} Causative;
ťǩvaʒ%<verb%>:%>ťǩvaʒ Causative;
ťraṕan%<verb%>:%>ťraṕan Causative;
ťraǩ%<verb%>:%>ťraǩ Causative;
ťrağ%<verb%>:%>ťrağ Causative;
ťrağod%<verb%>:%>ťrağod Causative;
ťrağud%<verb%>:%>ťrağud Causative;
ťriṕon%<verb%>:%>ťriṕon Causative;
ťriǩ%<verb%>:%>ťriǩ Causative;
ťriʒ%<verb%>:%>ťriʒ Causative;
ťriǯ%<verb%>:%>ťriǯ Causative;
ťrivon%<verb%>:%>ťrivon Causative;
ťrox%<verb%>:%>ťrox Causative;
ťrux%<verb%>:%>ťrux Causative;
ťťon%<verb%>:%>ťťon Causative;
ťub%<verb%>:%>ťub Causative;
ťumb%<verb%>:%>ťumb Causative;
ťuṕran%<verb%>:%>ťuṕran Causative;
ťuǩs%<verb%>:%>ťuǩs Causative;
ťuǩur%<verb%>:%>ťuǩur Causative;
ťurťol%<verb%>:%>ťurťol Causative;
ťvaʒ%<verb%>:%>ťvaʒ Causative;
tir%<verb%>:%>tir Causative;
tirt%<verb%>:%>tirt Causative;
tiş%<verb%>:%>tiş Causative;
tk%<verb%>:%>tk Causative;
tk%{V%}%<verb%>:%>tk%{V%} Causative;
to%<verb%>:%>to Causative;
tor%<verb%>:%>tor Causative;
tot%<verb%>:%>tot Causative;
tǩ%<verb%>:%>tǩ Causative;
trag%<verb%>:%>trag Causative;
ʒ%<verb%>:%>ʒ Causative;
ʒad%<verb%>:%>ʒad Causative;
ʒadeb%<verb%>:%>ʒadeb Causative;
ʒang%<verb%>:%>ʒang Causative;
ʒanʒx%<verb%>:%>ʒanʒx Causative;
ʒaʒx%<verb%>:%>ʒaʒx Causative;
ʒenʒk%<verb%>:%>ʒenʒk Causative;
ʒig%<verb%>:%>ʒig Causative;
ʒil%<verb%>:%>ʒil Causative;
ʒingil%<verb%>:%>ʒingil Causative;
ʒirʒol%<verb%>:%>ʒirʒol Causative;
ʒon%<verb%>:%>ʒon Causative;
ʒur%<verb%>:%>ʒur Causative;
ʒuz%<verb%>:%>ʒuz Causative;
ʒuž%<verb%>:%>ʒuž Causative;
ʒ%{V%}%<verb%>:%>ʒ%{V%} Causative;
ʒx%<verb%>:%>ʒx Causative;
ʒxandar%<verb%>:%>ʒxandar Causative;
ʒxanǩ%<verb%>:%>ʒxanǩ Causative;
ʒxaṕ%<verb%>:%>ʒxaṕ Causative;
ʒxon%<verb%>:%>ʒxon Causative;
ʒxonť%<verb%>:%>ʒxonť Causative;
ʒxoṕ%<verb%>:%>ʒxoṕ Causative;
ʒxoť%<verb%>:%>ʒxoť Causative;
ʒxun%<verb%>:%>ʒxun Causative;
ʒxuǩ%<verb%>:%>ʒxuǩ Causative;
turg%<verb%>:%>turg Causative;
turt%<verb%>:%>turt Causative;
tutxan%<verb%>:%>tutxan Causative;
t%{V%}%<verb%>:%>t%{V%} Causative;
tvinť%<verb%>:%>tvinť Causative;
tx%<verb%>:%>tx Causative;
txon%<verb%>:%>txon Causative;
txoz%<verb%>:%>txoz Causative;
tx%{V%}%<verb%>:%>tx%{V%} Causative;
ǯ%<verb%>:%>ǯ Causative;
ǯa%<verb%>:%>ǯa Causative;
ǯab%<verb%>:%>ǯab Causative;
ǯabğ%<verb%>:%>ǯabğ Causative;
ǯac%<verb%>:%>ǯac Causative;
ǯad%<verb%>:%>ǯad Causative;
ǯadag%<verb%>:%>ǯadag Causative;
ǯadg%<verb%>:%>ǯadg Causative;
ǯadgit%<verb%>:%>ǯadgit Causative;
ǯad%{V%}%<verb%>:%>ǯad%{V%} Causative;
ǯakor%<verb%>:%>ǯakor Causative;
ǯakos%<verb%>:%>ǯakos Causative;
ǯakʒ%<verb%>:%>ǯakʒ Causative;
ǯaktur%<verb%>:%>ǯaktur Causative;
ǯak%{V%}%<verb%>:%>ǯak%{V%} Causative;
ǯal%<verb%>:%>ǯal Causative;
ǯam%<verb%>:%>ǯam Causative;
ǯamť%<verb%>:%>ǯamť Causative;
ǯamʒk%<verb%>:%>ǯamʒk Causative;
ǯancup%<verb%>:%>ǯancup Causative;
ǯancğon%<verb%>:%>ǯancğon Causative;
ǯang%<verb%>:%>ǯang Causative;
ǯanǩan%<verb%>:%>ǯanǩan Causative;
ǯanǩil%<verb%>:%>ǯanǩil Causative;
ǯanǯ%<verb%>:%>ǯanǯ Causative;
ǯaon%<verb%>:%>ǯaon Causative;
ǯaṕ%<verb%>:%>ǯaṕ Causative;
ǯaǩaǩvat%<verb%>:%>ǯaǩaǩvat Causative;
ǯaǩid%<verb%>:%>ǯaǩid Causative;
ǯaǩir%<verb%>:%>ǯaǩir Causative;
ǯaǩor%<verb%>:%>ǯaǩor Causative;
ǯaǩrot%<verb%>:%>ǯaǩrot Causative;
ǯaǩvat%<verb%>:%>ǯaǩvat Causative;
ǯar%<verb%>:%>ǯar Causative;
ǯard%<verb%>:%>ǯard Causative;
ǯarç%<verb%>:%>ǯarç Causative;
ǯaskur%<verb%>:%>ǯaskur Causative;
ǯast%{V%}%<verb%>:%>ǯast%{V%} Causative;
ǯatan%<verb%>:%>ǯatan Causative;
ǯaťax%<verb%>:%>ǯaťax Causative;
ǯaťǩob%<verb%>:%>ǯaťǩob Causative;
ǯaťǩoç%<verb%>:%>ǯaťǩoç Causative;
ǯaťrox%<verb%>:%>ǯaťrox Causative;
ǯator%<verb%>:%>ǯator Causative;
ǯaʒxoť%<verb%>:%>ǯaʒxoť Causative;
ǯat%{V%}%<verb%>:%>ǯat%{V%} Causative;
ǯaǯil%<verb%>:%>ǯaǯil Causative;
ǯaǯǩ%<verb%>:%>ǯaǯǩ Causative;
ǯaǯǩomil%<verb%>:%>ǯaǯǩomil Causative;
ǯauçan%<verb%>:%>ǯauçan Causative;
ǯaxaǩar%<verb%>:%>ǯaxaǩar Causative;
ǯaxed%<verb%>:%>ǯaxed Causative;
ǯaxom%<verb%>:%>ǯaxom Causative;
ǯaxomb%<verb%>:%>ǯaxomb Causative;
ǯaxox%<verb%>:%>ǯaxox Causative;
ǯaxtim%<verb%>:%>ǯaxtim Causative;
ǯaxun%<verb%>:%>ǯaxun Causative;
ǯaxuťor%<verb%>:%>ǯaxuťor Causative;
ǯax%{V%}%<verb%>:%>ǯax%{V%} Causative;
ǯaxvať%<verb%>:%>ǯaxvať Causative;
ǯazd%<verb%>:%>ǯazd Causative;
ǯažg%<verb%>:%>ǯažg Causative;
ǯažg%{V%}%<verb%>:%>ǯažg%{V%} Causative;
ǯaḉǩ%<verb%>:%>ǯaḉǩ Causative;
ǯaḉǩid%<verb%>:%>ǯaḉǩid Causative;
ǯaḉǩom%<verb%>:%>ǯaḉǩom Causative;
ǯaḉǩor%<verb%>:%>ǯaḉǩor Causative;
ǯaḉ%{V%}%<verb%>:%>ǯaḉ%{V%} Causative;
ǯaçx%<verb%>:%>ǯaçx Causative;
ǯağ%<verb%>:%>ǯağ Causative;
ǯaş%<verb%>:%>ǯaş Causative;
ǯaşetx%<verb%>:%>ǯaşetx Causative;
ǯaşk%{V%}%<verb%>:%>ǯaşk%{V%} Causative;
ǯaşu%{V%}%<verb%>:%>ǯaşu%{V%} Causative;
ǯelim%<verb%>:%>ǯelim Causative;
ǯerdel%<verb%>:%>ǯerdel Causative;
ǯerǯel%<verb%>:%>ǯerǯel Causative;
ǯil%<verb%>:%>ǯil Causative;
ǯilax%<verb%>:%>ǯilax Causative;
ǯilid%<verb%>:%>ǯilid Causative;
ǯiml%<verb%>:%>ǯiml Causative;
ǯimod%<verb%>:%>ǯimod Causative;
ǯimol%<verb%>:%>ǯimol Causative;
ǯingil%<verb%>:%>ǯingil Causative;
ǯinǩ%<verb%>:%>ǯinǩ Causative;
ǯinǯ%<verb%>:%>ǯinǯ Causative;
ǯiṕ%<verb%>:%>ǯiṕ Causative;
ǯiṕol%<verb%>:%>ǯiṕol Causative;
ǯiṕǯil%<verb%>:%>ǯiṕǯil Causative;
ǯipx%<verb%>:%>ǯipx Causative;
ǯir%<verb%>:%>ǯir Causative;
ǯiǯ%<verb%>:%>ǯiǯ Causative;
ǯixind%<verb%>:%>ǯixind Causative;
ǯixn%<verb%>:%>ǯixn Causative;
ǯiğar%<verb%>:%>ǯiğar Causative;
ǯiğon%<verb%>:%>ǯiğon Causative;
ǯo%<verb%>:%>ǯo Causative;
ǯob%<verb%>:%>ǯob Causative;
ǯod%<verb%>:%>ǯod Causative;
ǯol%{V%}%<verb%>:%>ǯol%{V%} Causative;
ǯomil%<verb%>:%>ǯomil Causative;
ǯon%<verb%>:%>ǯon Causative;
ǯopx%<verb%>:%>ǯopx Causative;
ǯord%<verb%>:%>ǯord Causative;
ǯǩ%<verb%>:%>ǯǩ Causative;
ǯǩaṕ%<verb%>:%>ǯǩaṕ Causative;
ǯǩar%<verb%>:%>ǯǩar Causative;
ǯǩed%<verb%>:%>ǯǩed Causative;
ǯǩi%<verb%>:%>ǯǩi Causative;
ǯǩim%<verb%>:%>ǯǩim Causative;
ǯǩimad%<verb%>:%>ǯǩimad Causative;
ǯǩiṕol%<verb%>:%>ǯǩiṕol Causative;
ǯǩod%<verb%>:%>ǯǩod Causative;
ǯǩomil%<verb%>:%>ǯǩomil Causative;
ǯǩond%<verb%>:%>ǯǩond Causative;
ǯǩun%<verb%>:%>ǯǩun Causative;
ǯǩ%{V%}%<verb%>:%>ǯǩ%{V%} Causative;
ǯriy%<verb%>:%>ǯriy Causative;
ǯrod%<verb%>:%>ǯrod Causative;
ǯum%<verb%>:%>ǯum Causative;
ǯun%<verb%>:%>ǯun Causative;
ǯuṕ%<verb%>:%>ǯuṕ Causative;
ǯuǩan%<verb%>:%>ǯuǩan Causative;
ǯurǯ%<verb%>:%>ǯurǯ Causative;
ǯurǯol%<verb%>:%>ǯurǯol Causative;
ǯurǯon%<verb%>:%>ǯurǯon Causative;
ǯurul%<verb%>:%>ǯurul Causative;
ǯuťan%<verb%>:%>ǯuťan Causative;
ǯutx%<verb%>:%>ǯutx Causative;
ǯuǯon%<verb%>:%>ǯuǯon Causative;
ǯuul%<verb%>:%>ǯuul Causative;
ǯuxn%<verb%>:%>ǯuxn Causative;
ǯvaǩ%<verb%>:%>ǯvaǩ Causative;
uc%<verb%>:%>uc Causative;
ugamamǩas%<verb%>:%>ugamamǩas Causative;
ul%<verb%>:%>ul Causative;
um%<verb%>:%>um Causative;
umul%<verb%>:%>umul Causative;
und%<verb%>:%>und Causative;
uṕ%<verb%>:%>uṕ Causative;
uǩar%<verb%>:%>uǩar Causative;
uǩunǯ%<verb%>:%>uǩunǯ Causative;
ur%<verb%>:%>ur Causative;
urad%<verb%>:%>urad Causative;
urǩul%<verb%>:%>urǩul Causative;
urçol%<verb%>:%>urçol Causative;
us%<verb%>:%>us Causative;
usťor%<verb%>:%>usťor Causative;
uʒxan%<verb%>:%>uʒxan Causative;
ux%<verb%>:%>ux Causative;
uçan%<verb%>:%>uçan Causative;
uḉan%<verb%>:%>uḉan Causative;
uş%<verb%>:%>uş Causative;
%{V%}%<verb%>:%>%{V%} Causative;
va%<verb%>:%>va Causative;
val%<verb%>:%>val Causative;
vap%<verb%>:%>vap Causative;
var%<verb%>:%>var Causative;
vat%<verb%>:%>vat Causative;
vavul%<verb%>:%>vavul Causative;
vel%<verb%>:%>vel Causative;
virvil%<verb%>:%>virvil Causative;
vrať%<verb%>:%>vrať Causative;
vraťǩ%<verb%>:%>vraťǩ Causative;
vriǩ%<verb%>:%>vriǩ Causative;
x%<verb%>:%>x Causative;
xal%<verb%>:%>xal Causative;
xalal%<verb%>:%>xalal Causative;
xanʒ%<verb%>:%>xanʒ Causative;
xanž%<verb%>:%>xanž Causative;
xaṕar%<verb%>:%>xaṕar Causative;
xaṕuǯ%<verb%>:%>xaṕuǯ Causative;
xaǩar%<verb%>:%>xaǩar Causative;
xar%<verb%>:%>xar Causative;
xarc%<verb%>:%>xarc Causative;
xaresi%<verb%>:%>xaresi Causative;
xarsu%{V%}%<verb%>:%>xarsu%{V%} Causative;
xarx%<verb%>:%>xarx Causative;
xarxal%<verb%>:%>xarxal Causative;
xať%<verb%>:%>xať Causative;
xaťir%<verb%>:%>xaťir Causative;
xaǯ%<verb%>:%>xaǯ Causative;
xaz%<verb%>:%>xaz Causative;
xažir%<verb%>:%>xažir Causative;
xazir%<verb%>:%>xazir Causative;
xaçk%<verb%>:%>xaçk Causative;
xaşar%<verb%>:%>xaşar Causative;
xaşǩ%<verb%>:%>xaşǩ Causative;
xaşǩal%<verb%>:%>xaşǩal Causative;
xed%<verb%>:%>xed Causative;
xel%<verb%>:%>xel Causative;
xels%<verb%>:%>xels Causative;
xen%<verb%>:%>xen Causative;
xerx%<verb%>:%>xerx Causative;
xerxeş%<verb%>:%>xerxeş Causative;
xesaṕ%<verb%>:%>xesaṕ Causative;
xex%<verb%>:%>xex Causative;
xeş%<verb%>:%>xeş Causative;
xind%<verb%>:%>xind Causative;
xinǯ%<verb%>:%>xinǯ Causative;
xinḉor%<verb%>:%>xinḉor Causative;
xir%<verb%>:%>xir Causative;
xirs%<verb%>:%>xirs Causative;
xirx%<verb%>:%>xirx Causative;
xirxil%<verb%>:%>xirxil Causative;
xiť%<verb%>:%>xiť Causative;
xiťon%<verb%>:%>xiťon Causative;
xiǯǩ%<verb%>:%>xiǯǩ Causative;
xiy%<verb%>:%>xiy Causative;
xizan%<verb%>:%>xizan Causative;
xiḉor%<verb%>:%>xiḉor Causative;
xiş%<verb%>:%>xiş Causative;
xlanǩ%<verb%>:%>xlanǩ Causative;
xlaṕ%<verb%>:%>xlaṕ Causative;
xlinḉǩ%<verb%>:%>xlinḉǩ Causative;
xmar%<verb%>:%>xmar Causative;
xn%<verb%>:%>xn Causative;
xod%<verb%>:%>xod Causative;
xol%<verb%>:%>xol Causative;
xomb%<verb%>:%>xomb Causative;
xond%<verb%>:%>xond Causative;
xonǯ%<verb%>:%>xonǯ Causative;
xor%<verb%>:%>xor Causative;
xoron%<verb%>:%>xoron Causative;
xors%<verb%>:%>xors Causative;
xorx%<verb%>:%>xorx Causative;
xosar%<verb%>:%>xosar Causative;
xosǩ%<verb%>:%>xosǩ Causative;
xosyar%<verb%>:%>xosyar Causative;
xoǯ%<verb%>:%>xoǯ Causative;
xr%<verb%>:%>xr Causative;
xraǩ%<verb%>:%>xraǩ Causative;
xraş%<verb%>:%>xraş Causative;
xreʒk%<verb%>:%>xreʒk Causative;
xrisǩ%<verb%>:%>xrisǩ Causative;
xriǯǩ%<verb%>:%>xriǯǩ Causative;
xrişǩ%<verb%>:%>xrişǩ Causative;
xrosǩ%<verb%>:%>xrosǩ Causative;
xroʒk%<verb%>:%>xroʒk Causative;
xruť%<verb%>:%>xruť Causative;
xt%<verb%>:%>xt Causative;
xť%<verb%>:%>xť Causative;
xťim%<verb%>:%>xťim Causative;
xtim%<verb%>:%>xtim Causative;
xʒ%<verb%>:%>xʒ Causative;
xulag%<verb%>:%>xulag Causative;
xun%<verb%>:%>xun Causative;
xunǯ%<verb%>:%>xunǯ Causative;
xunḉ%<verb%>:%>xunḉ Causative;
xuṕ%<verb%>:%>xuṕ Causative;
xuǩ%<verb%>:%>xuǩ Causative;
xur%<verb%>:%>xur Causative;
xurť%<verb%>:%>xurť Causative;
xurxol%<verb%>:%>xurxol Causative;
xurxul%<verb%>:%>xurxul Causative;
xuť%<verb%>:%>xuť Causative;
xuťol%<verb%>:%>xuťol Causative;
xuťon%<verb%>:%>xuťon Causative;
xuťor%<verb%>:%>xuťor Causative;
xuz%<verb%>:%>xuz Causative;
xuḉor%<verb%>:%>xuḉor Causative;
x%{V%}%<verb%>:%>x%{V%} Causative;
xvad%<verb%>:%>xvad Causative;
xvalam%<verb%>:%>xvalam Causative;
xvam%<verb%>:%>xvam Causative;
xvat%<verb%>:%>xvat Causative;
xvať%<verb%>:%>xvať Causative;
xveb%<verb%>:%>xveb Causative;
xvel%<verb%>:%>xvel Causative;
xyar%<verb%>:%>xyar Causative;
xç%<verb%>:%>xç Causative;
y%<verb%>:%>y Causative;
yac%<verb%>:%>yac Causative;
yal%<verb%>:%>yal Causative;
yan%<verb%>:%>yan Causative;
yaz%<verb%>:%>yaz Causative;
yil%<verb%>:%>yil Causative;
yisan%<verb%>:%>yisan Causative;
yol%<verb%>:%>yol Causative;
yon%<verb%>:%>yon Causative;
yondr%<verb%>:%>yondr Causative;
yor%<verb%>:%>yor Causative;
yox%<verb%>:%>yox Causative;
yuc%<verb%>:%>yuc Causative;
z%<verb%>:%>z Causative;
zabun%<verb%>:%>zabun Causative;
zad%<verb%>:%>zad Causative;
zaliz%<verb%>:%>zaliz Causative;
zang%<verb%>:%>zang Causative;
zarcan%<verb%>:%>zarcan Causative;
zareb%<verb%>:%>zareb Causative;
zart%<verb%>:%>zart Causative;
zayan%<verb%>:%>zayan Causative;
zd%<verb%>:%>zd Causative;
zdal%<verb%>:%>zdal Causative;
zdim%<verb%>:%>zdim Causative;
zebl%<verb%>:%>zebl Causative;
zemc%<verb%>:%>zemc Causative;
zg%<verb%>:%>zg Causative;
zgec%<verb%>:%>zgec Causative;
zgimoḉ%<verb%>:%>zgimoḉ Causative;
zgum%<verb%>:%>zgum Causative;
zg%{V%}%<verb%>:%>zg%{V%} Causative;
žang%<verb%>:%>žang Causative;
žağ%<verb%>:%>žağ Causative;
žeğ%<verb%>:%>žeğ Causative;
žg%<verb%>:%>žg Causative;
žgum%<verb%>:%>žgum Causative;
žg%{V%}%<verb%>:%>žg%{V%} Causative;
žir%<verb%>:%>žir Causative;
žiʒ%<verb%>:%>žiʒ Causative;
žğ%<verb%>:%>žğ Causative;
zit%<verb%>:%>zit Causative;
ziť%<verb%>:%>ziť Causative;
ziʒ%<verb%>:%>ziʒ Causative;
zl%<verb%>:%>zl Causative;
zlaṕ%<verb%>:%>zlaṕ Causative;
zliṕ%<verb%>:%>zliṕ Causative;
zm%<verb%>:%>zm Causative;
zmon%<verb%>:%>zmon Causative;
zmor%<verb%>:%>zmor Causative;
zoť%<verb%>:%>zoť Causative;
zum%<verb%>:%>zum Causative;
zur%<verb%>:%>zur Causative;
zurd%<verb%>:%>zurd Causative;
zurz%<verb%>:%>zurz Causative;
zu%{V%}%<verb%>:%>zu%{V%} Causative;
zuz%<verb%>:%>zuz Causative;
zvanǯ%<verb%>:%>zvanǯ Causative;
zvaǩ%<verb%>:%>zvaǩ Causative;
zğa%<verb%>:%>zğa Causative;
ç%<verb%>:%>ç Augmentative;
ç%<verb%>:%>ç Causative;
çabl%<verb%>:%>çabl Causative;
çakş%<verb%>:%>çakş Causative;
çalim%<verb%>:%>çalim Causative;
çaliş%<verb%>:%>çaliş Causative;
çam%<verb%>:%>çam Causative;
çambr%<verb%>:%>çambr Causative;
çan%<verb%>:%>çan Causative;
çang%<verb%>:%>çang Causative;
çanç%<verb%>:%>çanç Causative;
çarç%<verb%>:%>çarç Causative;
çaçamid%<verb%>:%>çaçamid Causative;
çaçk%<verb%>:%>çaçk Causative;
çaçx%<verb%>:%>çaçx Causative;
çaçxur%<verb%>:%>çaçxur Causative;
çed%<verb%>:%>çed Causative;
çelamur%<verb%>:%>çelamur Causative;
çeng%<verb%>:%>çeng Causative;
ḉ%<verb%>:%>ḉ Causative;
ḉab%<verb%>:%>ḉab Causative;
ḉad%<verb%>:%>ḉad Causative;
ḉalambr%<verb%>:%>ḉalambr Causative;
ḉamb%<verb%>:%>ḉamb Causative;
ḉambr%<verb%>:%>ḉambr Causative;
ḉand%<verb%>:%>ḉand Causative;
ḉang%<verb%>:%>ḉang Causative;
ḉaṕar%<verb%>:%>ḉaṕar Causative;
ḉapx%<verb%>:%>ḉapx Causative;
ḉar%<verb%>:%>ḉar Causative;
ḉaḉ%<verb%>:%>ḉaḉ Causative;
ḉaḉal%<verb%>:%>ḉaḉal Causative;
ḉaḉax%<verb%>:%>ḉaḉax Causative;
ḉenḉ%<verb%>:%>ḉenḉ Causative;
ḉenḉen%<verb%>:%>ḉenḉen Causative;
ḉerd%<verb%>:%>ḉerd Causative;
ḉereğ%<verb%>:%>ḉereğ Causative;
ḉibr%<verb%>:%>ḉibr Causative;
ḉimbr%<verb%>:%>ḉimbr Causative;
ḉimoş%<verb%>:%>ḉimoş Causative;
ḉinax%<verb%>:%>ḉinax Causative;
ḉinḉol%<verb%>:%>ḉinḉol Causative;
ḉiǩon%<verb%>:%>ḉiǩon Causative;
ḉiǩḉiǩ%<verb%>:%>ḉiǩḉiǩ Causative;
ḉir%<verb%>:%>ḉir Causative;
ḉirb%<verb%>:%>ḉirb Causative;
ḉird%<verb%>:%>ḉird Causative;
ḉirťol%<verb%>:%>ḉirťol Causative;
ḉirḉil%<verb%>:%>ḉirḉil Causative;
ḉitx%<verb%>:%>ḉitx Causative;
ḉiḉil%<verb%>:%>ḉiḉil Causative;
ḉiḉiǩlan%<verb%>:%>ḉiḉiǩlan Causative;
ḉiḉol%<verb%>:%>ḉiḉol Causative;
ḉiğan%<verb%>:%>ḉiğan Causative;
ḉiğar%<verb%>:%>ḉiğar Causative;
ḉiş%<verb%>:%>ḉiş Causative;
ḉişn%<verb%>:%>ḉişn Causative;
ḉkor%<verb%>:%>ḉkor Causative;
ḉo%<verb%>:%>ḉo Causative;
ḉon%<verb%>:%>ḉon Causative;
ḉondr%<verb%>:%>ḉondr Causative;
ḉop%<verb%>:%>ḉop Causative;
ḉord%<verb%>:%>ḉord Causative;
ḉǩ%<verb%>:%>ḉǩ Causative;
ḉǩad%<verb%>:%>ḉǩad Causative;
ḉǩend%<verb%>:%>ḉǩend Causative;
ḉǩi%<verb%>:%>ḉǩi Causative;
ḉǩid%<verb%>:%>ḉǩid Causative;
ḉǩind%<verb%>:%>ḉǩind Causative;
ḉǩir%<verb%>:%>ḉǩir Causative;
ḉǩiyal%<verb%>:%>ḉǩiyal Causative;
ḉǩod%<verb%>:%>ḉǩod Causative;
ḉǩom%<verb%>:%>ḉǩom Causative;
ḉǩond%<verb%>:%>ḉǩond Causative;
ḉǩor%<verb%>:%>ḉǩor Causative;
ḉǩ’iṕ%<verb%>:%>ḉǩ’iṕ Causative;
ḉulend%<verb%>:%>ḉulend Causative;
ḉunť%<verb%>:%>ḉunť Causative;
ḉurť%<verb%>:%>ḉurť Causative;
ḉurumṕ%<verb%>:%>ḉurumṕ Causative;
ḉuxar%<verb%>:%>ḉuxar Causative;
ḉuxn%<verb%>:%>ḉuxn Causative;
ḉ%{V%}%<verb%>:%>ḉ%{V%} Causative;
ḉvar%<verb%>:%>ḉvar Causative;
çil%<verb%>:%>çil Causative;
çilambr%<verb%>:%>çilambr Causative;
çinad%<verb%>:%>çinad Causative;
çind%<verb%>:%>çind Causative;
çingan%<verb%>:%>çingan Causative;
çinob%<verb%>:%>çinob Causative;
çinop%<verb%>:%>çinop Causative;
çirx%<verb%>:%>çirx Causative;
çit%<verb%>:%>çit Causative;
çiçkil%<verb%>:%>çiçkil Causative;
çk%<verb%>:%>çk Causative;
çkar%<verb%>:%>çkar Causative;
çkind%<verb%>:%>çkind Causative;
çk%{V%}%<verb%>:%>çk%{V%} Causative;
çod%<verb%>:%>çod Causative;
çok%<verb%>:%>çok Causative;
çonçxel%<verb%>:%>çonçxel Causative;
çor%<verb%>:%>çor Causative;
çorlan%<verb%>:%>çorlan Causative;
çoşn%<verb%>:%>çoşn Causative;
çuleť%<verb%>:%>çuleť Causative;
çun%<verb%>:%>çun Causative;
çund%<verb%>:%>çund Causative;
çurç%<verb%>:%>çurç Causative;
çuçkan%<verb%>:%>çuçkan Causative;
ç%{V%}%<verb%>:%>ç%{V%} Causative;
çvad%<verb%>:%>çvad Causative;
çvaṕ%<verb%>:%>çvaṕ Causative;
çx%<verb%>:%>çx Causative;
çxanť%<verb%>:%>çxanť Causative;
çxaṕ%<verb%>:%>çxaṕ Causative;
çxaṕal%<verb%>:%>çxaṕal Causative;
çxaṕul%<verb%>:%>çxaṕul Causative;
çxať%<verb%>:%>çxať Causative;
çxi%<verb%>:%>çxi Causative;
çxibol%<verb%>:%>çxibol Causative;
çxinǩol%<verb%>:%>çxinǩol Causative;
çxiǩ%<verb%>:%>çxiǩ Causative;
çxir%<verb%>:%>çxir Causative;
çxiry%<verb%>:%>çxiry Causative;
çxoť%<verb%>:%>çxoť Causative;
ğ%<verb%>:%>ğ Causative;
ğal%<verb%>:%>ğal Causative;
ğald%<verb%>:%>ğald Causative;
ğalib%<verb%>:%>ğalib Causative;
ğam%<verb%>:%>ğam Causative;
ğanǯǩ%<verb%>:%>ğanǯǩ Causative;
ğanşǩ%<verb%>:%>ğanşǩ Causative;
ğar%<verb%>:%>ğar Causative;
ğarinʒ%<verb%>:%>ğarinʒ Causative;
ğarǩ%<verb%>:%>ğarǩ Causative;
ğarť%<verb%>:%>ğarť Causative;
ğarğ%<verb%>:%>ğarğ Causative;
ğaǯ%<verb%>:%>ğaǯ Causative;
ğaǯǩ%<verb%>:%>ğaǯǩ Causative;
ğaz%<verb%>:%>ğaz Causative;
ğağ%<verb%>:%>ğağ Causative;
ğaşǩ%<verb%>:%>ğaşǩ Causative;
ğerd%<verb%>:%>ğerd Causative;
ğerez%<verb%>:%>ğerez Causative;
ğerğ%<verb%>:%>ğerğ Causative;
ğind%<verb%>:%>ğind Causative;
ğir%<verb%>:%>ğir Causative;
ğirğ%<verb%>:%>ğirğ Causative;
ğirğil%<verb%>:%>ğirğil Causative;
ğlabuǯ%<verb%>:%>ğlabuǯ Causative;
ğlaṕ%<verb%>:%>ğlaṕ Causative;
ğlim%<verb%>:%>ğlim Causative;
ğlinḉ%<verb%>:%>ğlinḉ Causative;
ğliǩ%<verb%>:%>ğliǩ Causative;
ğlund%<verb%>:%>ğlund Causative;
ğlunǯ%<verb%>:%>ğlunǯ Causative;
ğluṕṕ%<verb%>:%>ğluṕṕ Causative;
ğob%<verb%>:%>ğob Causative;
ğor%<verb%>:%>ğor Causative;
ğord%<verb%>:%>ğord Causative;
ğoğn%<verb%>:%>ğoğn Causative;
ğr%<verb%>:%>ğr Causative;
ğraǯǩ%<verb%>:%>ğraǯǩ Causative;
ğri%<verb%>:%>ğri Causative;
ğrind%<verb%>:%>ğrind Causative;
ğrinçk%<verb%>:%>ğrinçk Causative;
ğrinçkil%<verb%>:%>ğrinçkil Causative;
ğul%<verb%>:%>ğul Causative;
ğulan%<verb%>:%>ğulan Causative;
ğum%<verb%>:%>ğum Causative;
ğun%<verb%>:%>ğun Causative;
ğur%<verb%>:%>ğur Causative;
ğured%<verb%>:%>ğured Causative;
ğurzul%<verb%>:%>ğurzul Causative;
ğvanḉ%<verb%>:%>ğvanḉ Causative;
ğvaǩ%<verb%>:%>ğvaǩ Causative;
ğvar%<verb%>:%>ğvar Causative;
ğvaḉ%<verb%>:%>ğvaḉ Causative;
ğveliǩ%<verb%>:%>ğveliǩ Causative;
ğveǯ%<verb%>:%>ğveǯ Causative;
ş%<verb%>:%>ş Causative;
şab%<verb%>:%>şab Causative;
şabim%<verb%>:%>şabim Causative;
şabo%<verb%>:%>şabo Causative;
şabucğ%<verb%>:%>şabucğ Causative;
şabğ%<verb%>:%>şabğ Causative;
şac%<verb%>:%>şac Causative;
şad%<verb%>:%>şad Causative;
şadag%<verb%>:%>şadag Causative;
şadg%<verb%>:%>şadg Causative;
şadgit%<verb%>:%>şadgit Causative;
şad%{V%}%<verb%>:%>şad%{V%} Causative;
şakaç%<verb%>:%>şakaç Causative;
şakor%<verb%>:%>şakor Causative;
şakos%<verb%>:%>şakos Causative;
şakun%<verb%>:%>şakun Causative;
şal%<verb%>:%>şal Causative;
şaman%<verb%>:%>şaman Causative;
şamǩas%<verb%>:%>şamǩas Causative;
şamç%<verb%>:%>şamç Causative;
şamçik%<verb%>:%>şamçik Causative;
şan%<verb%>:%>şan Causative;
şanax%<verb%>:%>şanax Causative;
şancğon%<verb%>:%>şancğon Causative;
şant%<verb%>:%>şant Causative;
şanť%<verb%>:%>şanť Causative;
şantx%<verb%>:%>şantx Causative;
şanḉ%<verb%>:%>şanḉ Causative;
şaon%<verb%>:%>şaon Causative;
şaorop%<verb%>:%>şaorop Causative;
şap%<verb%>:%>şap Causative;
şapatx%<verb%>:%>şapatx Causative;
şaṕ%<verb%>:%>şaṕ Causative;
şaps%<verb%>:%>şaps Causative;
şaǩaṕ%<verb%>:%>şaǩaṕ Causative;
şaǩitx%<verb%>:%>şaǩitx Causative;
şaǩod%<verb%>:%>şaǩod Causative;
şaǩor%<verb%>:%>şaǩor Causative;
şaǩvat%<verb%>:%>şaǩvat Causative;
şaǩ’on%<verb%>:%>şaǩ’on Causative;
şarç%<verb%>:%>şarç Causative;
şas%<verb%>:%>şas Causative;
şasaṕar%<verb%>:%>şasaṕar Causative;
şask%<verb%>:%>şask Causative;
şaskur%<verb%>:%>şaskur Causative;
şast%{V%}%<verb%>:%>şast%{V%} Causative;
şas%{V%}%<verb%>:%>şas%{V%} Causative;
şasvar%<verb%>:%>şasvar Causative;
şatan%<verb%>:%>şatan Causative;
şaťaǩun%<verb%>:%>şaťaǩun Causative;
şaťax%<verb%>:%>şaťax Causative;
şaťoxn%<verb%>:%>şaťoxn Causative;
şaťǩoç%<verb%>:%>şaťǩoç Causative;
şaťǩvaʒ%<verb%>:%>şaťǩvaʒ Causative;
şaťriʒ%<verb%>:%>şaťriʒ Causative;
şatir%<verb%>:%>şatir Causative;
şatk%{V%}%<verb%>:%>şatk%{V%} Causative;
şator%<verb%>:%>şator Causative;
şaʒon%<verb%>:%>şaʒon Causative;
şaʒxoť%<verb%>:%>şaʒxoť Causative;
şatx%<verb%>:%>şatx Causative;
şaǯopx%<verb%>:%>şaǯopx Causative;
şaǯǩ%<verb%>:%>şaǯǩ Causative;
şaǯǩomil%<verb%>:%>şaǯǩomil Causative;
şa%{V%}%<verb%>:%>şa%{V%} Causative;
şavel%<verb%>:%>şavel Causative;
şaxar%<verb%>:%>şaxar Causative;
şaxaçk%<verb%>:%>şaxaçk Causative;
şaxed%<verb%>:%>şaxed Causative;
şaxlanǩ%<verb%>:%>şaxlanǩ Causative;
şaxors%<verb%>:%>şaxors Causative;
şaxosar%<verb%>:%>şaxosar Causative;
şaxox%<verb%>:%>şaxox Causative;
şaxroʒk%<verb%>:%>şaxroʒk Causative;
şaxtim%<verb%>:%>şaxtim Causative;
şaxun%<verb%>:%>şaxun Causative;
şaxuťon%<verb%>:%>şaxuťon Causative;
şax%{V%}%<verb%>:%>şax%{V%} Causative;
şaxvať%<verb%>:%>şaxvať Causative;
şažang%<verb%>:%>şažang Causative;
şažg%<verb%>:%>şažg Causative;
şažiʒ%<verb%>:%>şažiʒ Causative;
şaçan%<verb%>:%>şaçan Causative;
şaḉop%<verb%>:%>şaḉop Causative;
şaḉǩad%<verb%>:%>şaḉǩad Causative;
şaḉǩid%<verb%>:%>şaḉǩid Causative;
şaḉǩod%<verb%>:%>şaḉǩod Causative;
şaḉǩom%<verb%>:%>şaḉǩom Causative;
şaḉ%{V%}%<verb%>:%>şaḉ%{V%} Causative;
şaçod%<verb%>:%>şaçod Causative;
şaçx%<verb%>:%>şaçx Causative;
şağ%<verb%>:%>şağ Causative;
şağob%<verb%>:%>şağob Causative;
şağur%<verb%>:%>şağur Causative;
şaş%<verb%>:%>şaş Causative;
şaşal%<verb%>:%>şaşal Causative;
şaşinax%<verb%>:%>şaşinax Causative;
şaşk%{V%}%<verb%>:%>şaşk%{V%} Causative;
şen%<verb%>:%>şen Causative;
şetx%<verb%>:%>şetx Causative;
şi%<verb%>:%>şi Causative;
şifon%<verb%>:%>şifon Causative;
şil%<verb%>:%>şil Causative;
şinax%<verb%>:%>şinax Causative;
şinǩ%<verb%>:%>şinǩ Causative;
şiǩ%<verb%>:%>şiǩ Causative;
şir%<verb%>:%>şir Causative;
şirşil%<verb%>:%>şirşil Causative;
şiťil%<verb%>:%>şiťil Causative;
şiy%<verb%>:%>şiy Causative;
şişil%<verb%>:%>şişil Causative;
şişol%<verb%>:%>şişol Causative;
şk%<verb%>:%>şk Causative;
şkid%<verb%>:%>şkid Causative;
şkur%<verb%>:%>şkur Causative;
şkurd%<verb%>:%>şkurd Causative;
şk%{V%}%<verb%>:%>şk%{V%} Causative;
şl%<verb%>:%>şl Causative;
şlet%<verb%>:%>şlet Causative;
şliṕ%<verb%>:%>şliṕ Causative;
şliǩ%<verb%>:%>şliǩ Causative;
şliḉ%<verb%>:%>şliḉ Causative;
şloṕ%<verb%>:%>şloṕ Causative;
şloṕoǯ%<verb%>:%>şloṕoǯ Causative;
şloǯ%<verb%>:%>şloǯ Causative;
şol%<verb%>:%>şol Causative;
şol%{V%}%<verb%>:%>şol%{V%} Causative;
şon%<verb%>:%>şon Causative;
şor%<verb%>:%>şor Causative;
şorçaǩ%<verb%>:%>şorçaǩ Causative;
şǩ%<verb%>:%>şǩ Causative;
şǩabğ%<verb%>:%>şǩabğ Causative;
şǩadg%<verb%>:%>şǩadg Causative;
şǩagut%<verb%>:%>şǩagut Causative;
şǩaťvaʒ%<verb%>:%>şǩaťvaʒ Causative;
şǩavel%<verb%>:%>şǩavel Causative;
şǩaxaşǩ%<verb%>:%>şǩaxaşǩ Causative;
şǩid%<verb%>:%>şǩid Causative;
şǩom%<verb%>:%>şǩom Causative;
şǩor%<verb%>:%>şǩor Causative;
şǩul%<verb%>:%>şǩul Causative;
şǩund%<verb%>:%>şǩund Causative;
şǩur%<verb%>:%>şǩur Causative;
şǩ%{V%}%<verb%>:%>şǩ%{V%} Causative;
şuf%<verb%>:%>şuf Causative;
şun%<verb%>:%>şun Causative;
şur%<verb%>:%>şur Causative;
şurşol%<verb%>:%>şurşol Causative;
şuť%<verb%>:%>şuť Causative;
şutx%<verb%>:%>şutx Causative;
şu%{V%}%<verb%>:%>şu%{V%} Causative;
ş%{V%}%<verb%>:%>ş%{V%} Causative;
şvac%<verb%>:%>şvac Causative;
şvan%<verb%>:%>şvan Causative;
şvel%<verb%>:%>şvel Causative;
şven%<verb%>:%>şven Causative;
şxvar%<verb%>:%>şxvar Causative;
’az%<verb%>:%>’az Causative;
’ind%<verb%>:%>’ind Causative;
’indr%<verb%>:%>’indr Causative;
’om%<verb%>:%>’om Causative;
’on%<verb%>:%>’on Causative;
’ond%<verb%>:%>’ond Causative;
’r%<verb%>:%>’r Causative;
’ur%<verb%>:%>’ur Causative;
’var%<verb%>:%>’var Causative;

bad%<verb%>:%>bad Causative;
bazg%<verb%>:%>bazg Causative;
boy%<verb%>:%>boy Causative;
braniǩ%<verb%>:%>braniǩ Causative;
broǩ%<verb%>:%>broǩ Causative;
burd%<verb%>:%>burd Causative;
bğ%<verb%>:%>bğ Causative;
dadul%<verb%>:%>dadul Causative;
dard%<verb%>:%>dard Causative;
dardal%<verb%>:%>dardal Causative;
dg%<verb%>:%>dg Causative;
d%{V%}%<verb%>:%>d%{V%} Causative;
floxť%<verb%>:%>floxť Causative;
g%<verb%>:%>g Causative;
gut%<verb%>:%>gut Causative;
iť%<verb%>:%>iť Causative;
jvar%<verb%>:%>jvar Causative;
kor%<verb%>:%>kor Causative;
l%<verb%>:%>l Causative;
lamṕ%<verb%>:%>lamṕ Causative;
lox%<verb%>:%>lox Causative;
mbon%<verb%>:%>mbon Causative;
mkor%<verb%>:%>mkor Causative;
mol%<verb%>:%>mol Causative;
mpul%<verb%>:%>mpul Causative;
mǩus%<verb%>:%>mǩus Causative;
mxan%<verb%>:%>mxan Causative;
mḉǩ%{V%}%<verb%>:%>mḉǩ%{V%} Causative;
ncğon%<verb%>:%>ncğon Causative;
nd%<verb%>:%>nd Causative;
ndğvar%<verb%>:%>ndğvar Causative;
nkun%<verb%>:%>nkun Causative;
ntol%<verb%>:%>ntol Causative;
nʒxaǩ%<verb%>:%>nʒxaǩ Causative;
nʒxoť%<verb%>:%>nʒxoť Causative;
ntx%<verb%>:%>ntx Causative;
ntxor%<verb%>:%>ntxor Causative;
%{N%}ḉar%<verb%>:%>%{N%}ḉar Causative;
nçx%{V%}%<verb%>:%>nçx%{V%} Causative;
ṕafť%<verb%>:%>ṕafť Causative;
ṕaṕsir%<verb%>:%>ṕaṕsir Causative;
ṕulur%<verb%>:%>ṕulur Causative;
porʒ%<verb%>:%>porʒ Causative;
poxn%<verb%>:%>poxn Causative;
pupul%<verb%>:%>pupul Causative;
ǩil%<verb%>:%>ǩil Causative;
ǩuʒx%<verb%>:%>ǩuʒx Causative;
r%<verb%>:%>r Causative;
sǩ%<verb%>:%>sǩ Causative;
tarif%<verb%>:%>tarif Causative;
tax%<verb%>:%>tax Causative;
ťax%<verb%>:%>ťax Causative;
ťlaṕ%<verb%>:%>ťlaṕ Causative;
ťob%<verb%>:%>ťob Causative;
ťrox%<verb%>:%>ťrox Causative;
ʒiʒxil%<verb%>:%>ʒiʒxil Causative;
ǯimidoboy%<verb%>:%>ǯimidoboy Causative;
ǯiǯ%<verb%>:%>ǯiǯ Causative;
ǯon%<verb%>:%>ǯon Causative;
urǩul%<verb%>:%>urǩul Causative;
vad%<verb%>:%>vad Causative;
xarb%<verb%>:%>xarb Causative;
xaǯ%<verb%>:%>xaǯ Causative;
xel%<verb%>:%>xel Causative;
xomb%<verb%>:%>xomb Causative;
xosǩ%<verb%>:%>xosǩ Causative;
xroʒk%<verb%>:%>xroʒk Causative;
xuťor%<verb%>:%>xuťor Causative;
xuǯol%<verb%>:%>xuǯol Causative;
x%{V%}%<verb%>:%>x%{V%} Causative;
xvad%<verb%>:%>xvad Causative;
ḉapx%<verb%>:%>ḉapx Causative;
ḉird%<verb%>:%>ḉird Causative;
ḉord%<verb%>:%>ḉord Causative;
ḉ%{V%}%<verb%>:%>ḉ%{V%} Causative;
ğ%<verb%>:%>ğ Causative;
ğağ%<verb%>:%>ğağ Causative;
ğur%<verb%>:%>ğur Causative;
şaman%<verb%>:%>şaman Causative;
şivr%<verb%>:%>şivr Causative;
şǩor%<verb%>:%>şǩor Causative;
şǩ%{V%}%<verb%>:%>şǩ%{V%} Causative;



!manual addition

xval%<verb%>:%>xval Causative;
gurgul%<verb%>:%>gurgul Causative;
şin%<verb%>:%>şin Causative;



!--------------VERB----------------!
